臺灣新竹地方法院刑事判決               100年度訴字第24號
公  訴  人  臺灣新竹地方法院檢察署檢察官
被      告  鍾仕綺
選任辯護人  洪大明律師
被      告  劉憲治
                    （另案在法務部矯正署新竹監獄執行中）
選任辯護人  林鈺雄律師
被      告  劉博明
選任辯護人  劉世興律師
被      告  馮國渝
            葉瑋中
            黃珈豪
上  一  人
選任辯護人  邱國旺律師
被      告  林俊雄
            沈羽晨
上  一  人
選任辯護人  劉世興律師
被      告  朱志龍
            朱文弘
            邱鴻鈞
            陳明興
                    （另案在法務部矯正署新竹監獄執行中）
            杜世欽
            沈聲榜
            鄧家宏
            徐偉勛
            邱春兆
            陳福銘
            黎明鑫
            黃明鎮
上  一  人
選任辯護人  賴一帆律師
            林瑩姮律師
被      告  王文宏
指定辯護人  魏翠亭律師
被      告  陳易瀚
                      之14
上列被告等因傷害致死等案件，經檢察官提起公訴（98年度少連
偵字第9 號、第43號、98年度偵字第3645號、第3647號、第4263
號、第7556號、99年度偵字第1839號、第7303號），本院判決如
下︰
    主  文
鍾仕綺犯如附表二、（一）所示之罪，主文及宣告刑各如附表二
、（一）所載。應執行有期徒刑玖年，扣案之膠帶壹段、高爾夫
球桿貳支均沒收。被訴傷害部分公訴不受理。
劉憲治犯如附表二、（二）所示之罪，主文及宣告刑各如附表二
、（二）所載。應執行有期徒刑壹年拾月。
劉博明犯如附表二、（三）所示之罪，主文及宣告刑各如附表二
、（三）所載。應執行有期徒刑貳年陸月，扣案之高爾夫球桿貳
支沒收。被訴傷害部分公訴不受理。
馮國渝共同犯剝奪他人行動自由罪，處有期徒刑壹年。被訴傷害
部分公訴不受理。
葉瑋中共同犯湮滅刑事證據罪，累犯，處有期徒刑柒月。
黃珈豪犯如附表二、（四）所示之罪，主文及宣告刑各如附表二
、（四）所載。應執行有期徒刑貳年肆月，扣案之膠帶壹段沒收
。
林俊雄犯如附表二、（五）所示之罪，主文及宣告刑各如附表二
、（五）所載。應執行有期徒刑伍年，扣案之膠帶壹段、高爾夫
球桿貳支均沒收。
沈羽晨犯如附表二、（六）所示之罪，主文及宣告刑各如附表二
、（六）所載。應執行有期徒刑拾壹年陸月，扣案之膠帶壹段、
鋁棒壹支均沒收。
朱志龍共同犯剝奪他人行動自由罪，累犯，處有期徒刑壹年。
朱文弘成年人與少年共同故意對少年犯剝奪他人行動自由罪，處
有期徒刑壹年肆月，扣案之膠帶壹段沒收。
邱鴻鈞犯如附表二、（七）所示之罪，主文及宣告刑各如附表二
、（七）所載。應執行有期徒刑壹年，併科罰金新臺幣萬元，
罰金如易服勞役，以新臺幣壹仟元折算壹日。
陳明興共同犯恐嚇危害安全罪，處有期徒刑陸月，如易科罰金，
以新臺幣壹仟元折算壹日，扣案之高爾夫球桿貳支沒收。
杜世欽共同犯詐欺取財罪，累犯，處有期徒刑壹年。被訴恐嚇取
財未遂部分無罪。
沈聲榜成年人與少年共同故意對少年犯剝奪他人行動自由罪，處
有期徒刑壹年陸月，扣案之膠帶壹段沒收。
徐偉勛成年人與少年共同故意對少年犯剝奪他人行動自由罪，處
有期徒刑壹年陸月，扣案之膠帶壹段沒收。
邱春兆共同犯剝奪他人行動自由罪，累犯，處有期徒刑壹年壹月
。
陳福銘共同犯恐嚇取財罪，累犯，處有期徒刑壹年。
黎明鑫成年人與少年共同犯恐嚇取財罪，處有期徒刑壹年。
黃明鎮共同犯恐嚇取財罪，處有期徒刑拾月。
王文宏犯如附表二、（八）所示之罪，主文及宣告刑各如附表二
、（八）所載。應執行有期徒刑肆年，併科罰金新臺幣拾萬元，
罰金如易服勞役，以新臺幣壹仟元折算壹日，扣案之改造槍枝壹
支（含彈匣壹個，槍枝管制編號：0000000000）沒收。
鄧家宏無罪。
陳易瀚無罪。
    事  實
一、鍾仕綺、葉瑋中、林俊雄、朱志龍、杜世欽、邱春兆、陳福
    銘等人各有以下之前科紀錄：
（一）鍾仕綺前於民國95年間，因竊盜案件，經本院以96年度竹
      北簡字第1 號判決判處有期徒刑3 月，再經本院以96年度
      聲減字第1474號裁定減為有期徒刑1 月又15日確定，並於
      96年10月4 日易科罰金執行完畢。
（二）葉瑋中前於88年間，因恐嚇等案件，經臺灣高等法院以95
      年度上易字第262 號判決分別判處有期徒刑8 月、4 月；
      又於90年間，因恐嚇取財案件，經本院以91年度易字第64
      0 號判決判處有期徒刑1 年；再經臺灣高等法院以95年度
      聲字第1972號裁定應執行有期徒刑1 年8 月確定，並於96
      年7 月3 日縮刑期滿執行完畢。
（三）林俊雄前於84年間，因強制性交案件，經本院以84年度訴
      字第1137號判決判處有期徒刑8 年確定，嗣假釋出監後，
      復因撤銷假釋，再入監執行殘刑；又於91年間，因詐欺案
      件，再經本院判決判處有期徒刑3 月確定，並接續前案執
      行後，於95年11月22日縮刑期滿執行完畢。
（四）朱志龍前於96年間，因傷害等案件，經臺灣高等法院以97
      年度上易字第2161號判決分別判處有期徒刑2 月、2 月，
      應執行有期徒刑3 月確定，並於97年11月21日易科罰金執
      行完畢。
（五）杜世欽前於88年間，因恐嚇等案件，經臺灣高等法院以95
      年度上易字第262 號判決分別判處有期徒刑8 月、4 月；
      又於89年間，因妨害自由案件，經本院以91年度訴字第69
      0 號判決判處有期徒刑6 月；再經臺灣高等法院以96年度
      聲減字第939 號裁定減為有期徒刑4 月、2 月、3 月，應
      執行有期徒刑8 月確定，並於96年7 月16日縮刑期滿執行
      完畢。
（六）邱春兆(1)前於87年間，因違反毒品危害防制條例案件，經
      臺灣高等法院以88年度上訴字第1285號判決判處有期徒刑
      7 年2 月；(2)又於89年間，因違反毒品危害防制條例案件
      ，經本院以89年度竹簡字第671 號判決判處有期徒刑4 月
      ；復因減刑條例實施，上開(2)之案件經減為有期徒刑2 月
      後，再與(1)之案件接續執行，並於95年8 月25日縮短刑期
      假釋付保護管束出監，嗣於97年4 月20日保護管束期滿假
      釋未經撤銷視為執行完畢。
（七）陳福銘前於88年間，因恐嚇等案件，經本院以88年度訴字
      第495 號判決分別判處有期徒刑11月、7 月，應執行有期
      徒刑1 年4 月確定，並於95年5 月18日縮刑期滿執行完畢
      。
二、
（一）鍾仕綺、何駿逸（原名：何宗洋，通緝中，待到案後另行
      審結）、黎明鑫（以上均係年滿20歲之成年人）、沈羽晨
      、少年涂○云（80年12月生，真實姓名年籍詳卷，經本院
      少年法庭以98年度少護字第145 號裁定交付保護管束）及
      真實姓名年籍不詳之成年男子4 名，共同基於意圖為自己
      不法所有之犯意聯絡，計畫以俗稱「仙人跳」之方式對莊
      陽亦恐嚇取財。其等議定後，先由鍾仕綺將少年涂○云介
      紹予何駿逸認識，再推由黎明鑫於民國97年12月16日下午
      2 時、2 時10分、2 時22分、2 時23分、2 時46分、2 時
      56分、5 時40分、晚上8 時許，以其所持用之0000000000
      號行動電話撥打莊陽亦所持用之0000000000號行動電話，
      佯稱其心情不佳邀約莊陽亦外出散心，而鍾仕綺亦於同日
      晚上6 、7 時許，告知沈羽晨其某親戚女兒遭人欺負，邀
      沈羽晨陪同至新竹縣竹東鎮○○路49號千禧園汽車旅館協
      助處理，少年涂○云則於同日晚上8 時1 分許，以其所持
      用之0000000000號行動電話撥打鍾仕綺所持用之00000000
      00號行動電話，聯繫至新竹縣竹東鎮○○路○ 段486 號笑
      咪咪音樂茶坊陪酒之相關事宜。嗣於同日晚上9 時許，黎
      明鑫、莊陽亦即至笑咪咪音樂茶坊飲酒，少年涂○云與某
      真實姓名年籍不詳之女子亦依計劃前往陪酒，飲酒結束後
      ，黎明鑫即提議帶少年涂○云及某真實姓名年籍不詳之女
      子至千禧園汽車旅館休息，莊陽亦乃駕駛車牌號碼7011-R
      V 號自用小客車搭載黎明鑫、少年涂○云及某真實姓名年
      籍不詳之女子，於同日晚上11時36分許至千禧園汽車旅館
      ，由黎明鑫告知汽車旅館服務人員其等需2 間房間後，黎
      明鑫及某真實姓名年籍不詳之女子即進入115 號房，莊陽
      亦與少年涂○云則進入116 號房，少年涂○云旋傳送簡訊
      予鍾仕綺，告知其與莊陽亦所在之房間號碼，而某真實姓
      名年籍不詳之成年男子亦駕駛車牌號碼QJ-3345 號自用小
      客車搭載何駿逸至千禧園汽車旅館，佯稱係115 號房之訪
      客，經千禧園汽車旅館服務人員向115 號房之房客確認後
      ，允其進入千禧園汽車旅館，又某真實姓名年籍不詳之成
      年男子則於同日晚上11時43分許，駕駛車牌號碼N6-9858
      號自用小客車搭載鍾仕綺、沈羽晨進入千禧園汽車旅館11
      1 號房。嗣於同日晚上11時47分許，116 號房之少年涂○
      云為莊陽亦按摩後乃藉故上廁所，在廁所內趁機撥打電話
      通知鍾仕綺，並開啟116 號房之鐵捲門，旋鍾仕綺、何駿
      逸、沈羽晨及真實姓名年籍不詳之成年男子1 名（起訴書
      誤載為不詳姓名年籍男子共4 名，應予更正）衝進116 號
      房，將莊陽亦之雙手押在背後，壓制莊陽亦在地板上並徒
      手揮拳毆打（傷害部分未據告訴），質問莊陽亦為何敢與
      少年涂○云發生性關係，復恫稱：那是跑路的小銘的姊姊
      的女兒，你也敢動等語，鍾仕綺並要求莊陽亦前往新竹縣
      竹東鎮○○路○ 段71號廣盛園茶行處理，莊陽亦因礙於鍾
      仕綺等人人數眾多不敢違抗，致莊陽亦於同日晚上11時56
      分許，遭鍾仕綺等人強押搭上某真實姓名年籍不詳之成年
      男子所駕駛，原莊陽亦使用之車牌號碼7011-RV 號自用小
      客車搭載沈羽晨及真實姓名年籍不詳之成年男子2 名駛離
      千禧園汽車旅館，而車牌號碼QJ-3345 、N6-9858 號自用
      小客車亦於同日晚上11時53分離去。莊陽亦遭鍾仕綺等人
      強押至廣盛園茶行後，鍾仕綺、何駿逸、黎明鑫、沈羽晨
      及真實姓名年籍不詳之成年男子數名共約10餘人，隨即向
      莊陽亦辱罵三字經，並徒手揮拳毆打（傷害部分未據告訴
      ），而莊陽亦因遭受鍾仕綺等人上開言詞恫嚇、肢體毆打
      及人數之優勢下，擔心其自身之安危致心生畏懼，遂允諾
      賠償新臺幣（下同）250 萬元，鍾仕綺等人並指示莊陽亦
      簽發面額250 萬元之本票1 張暨書立和解書1 張後始行離
      去。嗣於同年月18日凌晨0 時35分許，黎明鑫傳送簡訊予
      莊陽亦，內容為：「既然事情發生了，就要去面對看怎麼
      處理，不要搞到大家都難做！如果弄到雙方都要找你一人
      的話？對你自己或家人會有什麼影響？如果對方家長要求
      報案處理？那你自己去衡量事情的輕重吧！」，鍾仕綺亦
      於同年月19日下午7 時7 分傳送簡訊予莊陽亦，內容為：
      「你到底要不要談？為什麼打給你都不接？電話不接，怎
      跟你談？」，詎少年涂○云於同年月23日報警指訴遭莊陽
      亦性侵（因少年涂○云涉有詐欺及組織犯罪之嫌，故新竹
      縣政府警察局竹北分局後續並未依妨害性自主案件移送臺
      灣新竹地方法院檢察署偵辦），始查悉上情。
（二）緣葉瑋中於98年1 月20日凌晨2 時許，在新竹縣竹東鎮○
      ○路○段81號行政院國軍退除役官兵輔導委員會竹東榮民
      醫院（下稱竹東榮民醫院）附近與陳長陞、詹益明、彭俊
      賢互毆成傷，為民眾目睹後於同日凌晨2 時15分許撥打電
      話報警，新竹縣政府警察局再轉報新竹縣政府消防局派遣
      救護車，於同日凌晨2 時45分許，將葉瑋中送至竹東榮民
      醫院就醫，復於同日凌晨4 時22分許，轉送至行政院衛生
      署新竹醫院（下稱署立新竹醫院）加護病房救治。鍾仕綺
      、彭俊源（原名：彭康駿，通緝中，待到案後另行審結）
      、黃珈豪、林俊雄及真實姓名年籍不詳之成年男子數名，
      因懷疑葉瑋中係遭經常出入孫庶靖位在新竹縣竹東鎮○○
      路○段389 號東林汽車修理廠者所毆打，竟共同基於妨害
      自由之犯意聯絡，先於98年1 月20日晚上6 、7 時許，由
      林俊雄駕車搭載鍾仕綺至東林汽車修理廠，鍾仕綺並持外
      型疑似槍枝之物（未據扣案），強押孫庶靖至新竹縣竹東
      鎮○○路○ 段PRO 洗車場（下稱北興路PRO 洗車場），繼
      由鍾仕綺、彭俊源逼問孫庶靖關於葉瑋中遭人毆打之情，
      彭俊源並徒手揮拳毆打孫庶靖（傷害部分未據告訴），復
      將孫庶靖強押至新竹縣竹東鎮愛人卡拉OK（下稱愛人卡拉
      OK）後，再由林俊雄強押孫庶靖至新竹縣竹東鎮○○街15
      1 號鐵皮屋（下稱沿河街151 號鐵皮屋，起訴書誤載為河
      濱公園旁某鐵皮屋，應予更正），彭俊源持續逼問孫庶靖
      關於葉瑋中遭人毆打之情，並由黃珈豪及真實姓名年籍不
      詳之成年男子數名，分持鋁棒、水管、椅子毆打孫庶靖（
      傷害部分未據告訴），前後以此非法方法剝奪孫庶靖之行
      動自由，時間將近約2 小時。嗣於同日晚上9 時許孫庶靖
      始自由離去，並於晚上10時55分許，自行至竹東榮民醫院
      就醫。
（三）
    1.緣葉瑋中於98年1 月20日凌晨2 時許，在竹東榮民醫院附
      近與陳長陞、詹益明、彭俊賢互毆成傷，致鍾仕綺等人心
      生不滿，亟欲找尋陳長陞、詹益明、彭俊賢之行蹤。嗣於
      98年1 月21日下午4 時許，少年曾○弘（80年7 月生，真
      實姓名年籍詳卷，當時係12歲以上未滿18歲之少年）、林
      永順、少年李○綸（81年7 月生，真實姓名年籍詳卷，當
      時係12歲以上未滿18歲之少年）在新竹縣竹東鎮○○路○
      段399 號上館國小籃球場打籃球，於同日晚上7 時許，林
      寶文先以其持用之0000000000號行動電話撥打少年曾○弘
      所持用之0000000000號行動電話，詢問少年曾○弘、林永
      順、少年李○綸等人所在位置後，沈羽晨亦知悉證人少年
      曾○弘、林永順、少年李○綸等人之所在，10餘分鐘後，
      即由鍾仕綺帶領下，夥同林俊雄、何駿逸、黃珈豪、朱文
      弘（以上均係年滿20歲之成年人）、真實姓名年籍不詳綽
      號「青春」之成年男子、徐偉勛（係年滿20歲之成年人）
      、沈羽晨、少年鍾○哲（80年4 月生，真實姓名年籍詳卷
      ，所涉妨害自由等非行現由本院少年法庭以100 年度少調
      字第30號調查審理中）及少年彭○雄（80年5 月生，真實
      姓名年籍詳卷，未經起訴）共同基於妨害自由之犯意聯絡
      ，伴隨林寶文前往上館國小籃球場，逼問少年曾○弘、林
      永順、少年李○綸關於陳長陞之行蹤，少年李○綸見狀即
      趁隙離去，並於同日晚上7 時31分許撥打電話報警，林俊
      雄另要求少年曾○弘、林永順書立個人之基本資料。嗣於
      同日晚上7 時35分，新竹縣政府警察局竹東分局下公館派
      出所員警賴慕義、陳志翔、宋衛國據報趕赴上館國小後門
      附近處理，賴慕義、宋衛國除認出在場者鍾仕綺、林俊雄
      、徐偉勛之身分外，陳志翔並抄得林俊雄、何駿逸、徐偉
      勛、沈羽晨、少年曾○弘及鍾○哲之年籍資料暨車牌號碼
      9827-VT 號之車籍資料。迨警員離去後，即由林俊雄、徐
      偉勛要求少年曾○弘、林永順、林寶文搭乘鍾仕綺等人之
      車輛，少年曾○弘、林永順、林寶文因礙於鍾仕綺等人人
      數眾多不敢違抗，致少年曾○弘遭鍾仕綺等人強押搭上真
      實姓名年籍不詳綽號「青春」之成年男子所駕駛搭載黃珈
      豪、朱文弘之車輛，且其雙眼旋由朱文弘以手矇住，雙手
      亦遭膠帶綑綁，朱文弘並以少年曾○弘所持用之00000000
      00號行動電話撥打陳長陞所持用之0000000000號行動電話
      ，告稱：我是豬頭皮，這電話你也知道是誰的，葉瑋中的
      事情你是否要出面講清楚，你怎麼都在跟我裝瘋等語，黃
      珈豪接續稱：這件事情你們一共有幾個人，看誰要出面出
      來處理，如果不出面處理的話後果自行負責等語，並徒手
      揮拳毆打少年曾○弘之眼睛及頭部（傷害部分未據告訴）
      ，又林俊雄則以手放置林永順後背或推、或拉等強暴手段
      ，致林永順遭強押搭上鍾仕綺等人之車輛，且其頭部遭人
      壓低，雙眼亦遭膠帶矇住，另林寶文亦遭強押搭上鍾仕綺
      等人之車輛。鍾仕綺並對黃珈豪告稱：昨天打葉瑋中的就
      是他們等語，嗣少年曾○弘、林永順、林寶文遭鍾仕綺等
      人強押至沿河街151 號鐵皮屋後，林永順之雙手亦遭鍾仕
      綺等人以膠帶綑綁，鍾仕綺等人則持續逼問少年曾○弘、
      林永順、林寶文關於陳長陞之行蹤，斯時彭俊源（係年滿
      20歲之成年人，未經起訴剝奪他人行動自由罪）亦抵達沿
      河街151 號鐵皮屋，並承前共同基於妨害自由之犯意聯絡
      ，持塑膠水管毆擊少年曾○弘、林永順、林寶文（傷害部
      分未據告訴），復將少年曾○弘、林永順、林寶文強押至
      黃珈豪所經營位在新竹縣竹東鎮○○路○ 段136 號之蝦一
      跳釣蝦場（下稱蝦一跳釣蝦場），斯時沈聲榜（係年滿20
      歲之成年人）、梁智豪（係年滿20歲之成年人，未經起訴
      ）亦抵達蝦一跳釣蝦場，亦承前共同基於妨害自由之犯意
      聯絡，由彭俊源、沈羽晨、少年彭○雄及梁智豪持塑膠水
      管、鋁棒毆擊林寶文致死（詳後述）後，再將少年曾○弘
      、林永順強押至沿河街151 號鐵皮屋，而以此非法方法剝
      奪少年曾○弘、林永順、林寶文之行動自由。
    2.少年曾○弘、林永順、林寶文遭押解至蝦一跳釣蝦場後，
      於同日晚上某時許，彭俊源（係年滿20歲之成年人）、沈
      羽晨、少年彭○雄（80年5 月生，真實姓名年籍詳卷，所
      涉過失致死等非行現由本院少年法庭以100 年度少調字第
      30號調查審理中）及梁智豪（未經起訴）等4 人，主觀上
      雖無致人於死之故意，惟客觀上能預見多人共同以塑膠水
      管、鋁棒等物盲目揮擊毆打人之身體，倘未對於力道及部
      位加以注意而猛力擊中頭部、胸部、背部及腹部，將發生
      致人死亡之結果，竟仍基於傷害之犯意聯絡，分持塑膠水
      管（未據扣案）、鋁棒毆擊林寶文頭部、胸部、背部及腹
      部，彭俊源並對沈羽晨、少年彭○雄告稱：繼續打，打死
      了我會負責等語，致林寶文受有右額3 ×2 公分挫傷、右
      膝3 ×4 公分挫傷、寬條形皮下出血（寬約5.5 公分）：
      右大腿前側（20×20公分，約6 道）、左大腿前側（22×
      9 公分，約6 道）、右下肢小腿前側（25×17公分，約4
      道）、左小腿前側（22×10公分，約5 道）、右下腹前側
      （約2 道）、左上臂內側（10×9 公分，約5 道）、右腰
      側（30×12公分，約8 道）、左腰側（44×18公分，約5
      道）、左肩胛部（12×2 公分，約3 道）、左臀部（22×
      12公分，約6 道）、細條形皮下出血（寬約0.8 公分）：
      左胸部（13×8 公分，約12道）、左上腹部（12×10公分
      及10×7 公分，約18道）、下腹部（12×2 公分）及混在
      右上胸側面、擦傷：右側下肢前側和右側肘部、右手腕外
      側有小擦傷、右胸有弧形小擦傷等處擦挫傷，而因多發性
      胸、腹及背部鈍器傷造成廣泛性皮下出血及輕微顱內出血
      ，併存腎臟內肌球蛋白之Crush 式損傷出血性休克而死亡
      。
    3.林寶文死亡後，沈羽晨先於98年1 月22日凌晨0 時29分許
      ，以其持用之0000000000號行動電話撥打少年鄭○洋（80
      年7 月生，真實姓名年籍詳卷，經本院少年法庭以98年度
      少護字第87號裁定交付保護管束，並命為勞動服務）所持
      用之0000000000號行動電話，惟斯時該行動電話係由少年
      鄭○洋之女友萬芸嘉所持用，並誤認該通電話係劉博明所
      撥打，迨萬芸嘉於98年1 月22日凌晨3 時許返回住處後，
      即將上情告知少年鄭○洋，少年鄭○洋聽聞後乃騎乘車牌
      號碼N3Z-160 號重型機車至愛人卡拉OK，並由黃珈豪駕車
      搭載少年鄭○洋至蝦一跳釣蝦場，途中黃珈豪於同日凌晨
      5 時22分許，就少年鄭○洋所持用之0000000000號行動電
      話加以儲值，並於同日凌晨5 時24分許，撥打電話聯繫開
      啟蝦一跳釣蝦場大門一事，斯時蝦一跳釣蝦場內林寶文僅
      身著四角內褲躺臥在釣蝦池旁，梁智豪則負責看管少年曾
      ○弘、林永順，而沈羽晨、少年彭○雄則向少年鄭○洋告
      稱係其等毆擊林寶文致死一情，旋由沈羽晨、少年彭○雄
      、梁智豪強押少年曾○弘、林永順至沿河街151 號鐵皮屋
      ，黃珈豪亦駕車搭載少年鄭○洋同至該處。詎彭俊源、鍾
      仕綺、劉憲治、林俊雄、黃珈豪、劉博明（以上均係年滿
      20歲之成年人）、沈羽晨、少年彭○雄（所涉過失致死等
      非行現由本院少年法庭以100 年度少調字第30號調查審理
      中）、鄭○洋、梁智豪（係年滿20歲之成年人，未經起訴
      ）、甘健逸（未經起訴）共同基於遺棄屍體之犯意聯絡，
      先後在沿河街151 號鐵皮屋、北興路PRO 洗車場等處商討
      由少年頂替方式掩飾上開犯行暨遺棄屍體等事宜，經鍾仕
      綺、劉憲治詢問並允諾協助處理民事賠償及安頓家中事務
      後，少年鄭○洋遂同意隱蔽上揭傷害致死犯行而出面頂替
      。嗣於98年1 月23日凌晨某時許，即由劉博明駕駛車牌號
      碼不詳之貨車搭載沈羽晨、少年彭○雄、梁智豪、甘健逸
      ，黃珈豪則駕駛車牌號碼不詳之客車搭載林俊雄、少年鄭
      ○洋從沿河街151 號鐵皮屋出發，至蝦一跳釣蝦場搬運林
      寶文之屍體後返回沿河街151 號鐵皮屋，並與彭俊源、鍾
      仕綺、劉憲治商討棄屍地點後，再由劉博明駕駛車牌號碼
      不詳之貨車搭載沈羽晨、少年彭○雄、梁智豪、甘健逸（
      起訴書誤載為不詳年籍者，應予更正）及林寶文之屍體，
      黃珈豪則駕駛車牌號碼不詳之客車搭載林俊雄、少年鄭○
      洋至新竹縣北埔鄉水村舊台3 線產業道路旁某防空洞（
      起訴書誤載為竹東鎮與北埔鄉交界處之分水龍，應予更正
      ），由黃珈豪、林俊雄負責把風，沈羽晨、少年彭○雄、
      梁智豪、甘健逸負責棄置林寶文之屍體在防空洞內，少年
      鄭○洋負責棄置林寶文之衣物、鞋子及毆擊林寶文所用之
      鋁棒，並清除現場遺留之車胎痕跡，嗣林俊雄、黃珈豪、
      劉博明、沈羽晨、少年彭○雄、鄭○洋、梁智豪、甘健逸
      棄置林寶文之屍體，再返回沿河街151 號鐵皮屋與彭俊源
      、鍾仕綺、劉憲治商討少年鄭○洋頂替時機等事宜後，於
      同日上午8 時許，由何聖傑陪同少年鄭○洋向員警誆稱係
      其本人毆擊林寶文致死，並帶同警方在上開遺棄地點尋獲
      被害人林寶文之屍體，另扣得鋁棒1 支、膠帶1 段、眼鏡
      1 副、鞋子1 隻、背心1 件、外套2 件、寶特瓶1 瓶、菸
      蒂1 支等物，而誤導本件傷害致死犯行之偵查方向，復於
      同日下午1 時20分、5 時15分許，在新竹地方法院檢察署
      檢察官、本院法官訊問時，仍偽稱其為真正行為人，藉此
      頂替犯罪而達其隱避他人犯行之目的，而妨害國家刑罰權
      之行使。嗣少年鄭○洋經本院於98年1 月23日裁定收容在
      法務部矯正署新竹少年觀護所後，劉博明、劉博明之妻羅
      郁茨（原名：羅依雯）分別於98年3 月20日、98年4 月8
      日以寄入匯票、接見窗口之方式，給予少年鄭○洋各8,00
      0 元，再經少年鄭○洋供承上述頂替之事始循線查獲上情
      。
（四）
    1.緣彭翊家於97年12月22日晚上8 時許，因心情不佳至新竹
      縣竹東鎮○○路○ 段199 號奇檬子PUB 飲酒，飲酒期間鍾
      仕綺亦至奇檬子PUB ，並邀彭翊家至愛人卡拉OK飲酒。嗣
      於97年12月22日晚上9 時許，彭翊家便與鍾仕綺同至愛人
      卡拉OK飲酒，未久鍾仕綺即找杜世欽、趙正宇及真實姓名
      年籍不詳之成年男子與彭翊家共同飲酒，詎鍾仕綺與杜世
      欽、趙正宇（於99年2 月13日死亡，已另由臺灣新竹地方
      法院檢察署檢察官為不起訴處分確定）及真實姓名年籍不
      詳之成年男子共同意圖為自己不法之所有，基於詐欺取財
      之犯意聯絡，由鍾仕綺提議以把玩骰子比大小賭博助興，
      並提供1 萬元賭金供彭翊家押注閒家使用，迨彭翊家1 萬
      元賭金均賭輸後，鍾仕綺另提議與彭翊家合股做莊，由彭
      翊家負責丟擲骰子，供杜世欽、趙正宇及真實姓名年籍不
      詳之成年男子押注，詎彭翊家僅丟擲5 、6 次骰子後，鍾
      仕綺、杜世欽、趙正宇及真實姓名年籍不詳之成年男子即
      向彭翊家虛構其與鍾仕綺合股賭輸400 萬元，並拿出鍾仕
      綺提供之空白本票，詢問彭翊家如何處理賭債，要求彭翊
      家須簽發本票清償賭債，彭翊家因酒精催化作用，判斷能
      力降低，且在鍾仕綺等人人多勢眾，一再要求其簽發本票
      情況下，陷於錯誤，誤信自己確已欠下400 萬元之賭款，
      而簽發面額100 萬元之本票4 紙（票號：CH487558、CH48
      7560、CH487561、CH487562號，發票日期為97年12月24日
      、97年12月24日、97年12月25日、97年12月24日），並由
      鍾仕綺持有彭翊家簽發之本票4 紙。嗣於97年12月23日晚
      上7 時許，鍾仕綺、杜世欽、趙正宇至新竹縣北埔鄉○○
      街33號彭翊家住處詢問彭翊家、范新怡賭債處理事宜，於
      同日晚上9 時許，彭翊家因急性精神病至為恭紀念醫院就
      醫住院治療至98年1 月10日。於97年12月24日下午5 時50
      分許，鍾仕綺、杜世欽、趙正宇又至彭翊家住處，鍾仕綺
      並持上開本票影本交予彭翊家之祖母，於97年12月25日晚
      上6 、7 時許，鍾仕綺、杜世欽、趙正宇再至彭翊家住處
      ，詢問范新怡賭債處理事宜。
    2.鍾仕綺（係年滿20歲之成年人）因前揭賭債處理事宜致心
      生不滿，另基於恐嚇危害安全之接續犯意，先指示真實姓
      名年籍不詳之成年男子駕駛車牌號碼不詳之銀色小客車，
      帶領真實姓名年籍不詳之成年男子至少5 名騎乘機車，於
      97年12月27日凌晨2 時58分許，以加害生命、身體之事，
      朝彭麗榕、范新怡住處潑灑油漆、丟擲石塊，彭麗榕、范
      新怡經彭翊家之祖母告知，返家查看後始悉此情，使彭麗
      榕、范新怡心生畏懼，致生危害於安全。鍾仕綺再接續基
      於恐嚇危害安全之犯意聯絡，於98年1 月1 日凌晨3 時15
      分前某時許，告知林俊雄（係年滿20歲之成年人）關於其
      不滿彭翊家積欠其賭債事宜暨彭麗榕、范新怡住處所在，
      林俊雄乃於98年1 月1 日凌晨3 時15分許，率領真實姓名
      年籍不詳之成年男子2 名前往彭麗榕、范新怡住處（起訴
      書誤載為4 名男子，應予更正），以加害生命、身體之事
      ，分持林俊雄所有之高爾夫球桿2 支及路邊撿拾之鐵鎚1
      支等器械砸毀該處大門及窗戶玻璃（毀損部分未據告訴）
      ，彭麗榕、范新怡經村長告知，返家查看後始悉此情，使
      彭麗榕、范新怡心生畏懼，致生危害於安全。續於同日上
      午10時13分許，由趙正宇駕車搭載鍾仕綺、劉博明（係年
      滿20歲之成年人）、陳明興、少年彭○雄（經本院少年法
      庭以98年度少護字第175 號裁定應予訓誡，並予假日生活
      輔導）前往該處，並承前恐嚇危害安全之犯意聯絡，由鍾
      仕綺指示劉博明、陳明興擋住出入口阻止在場人離去後，
      以加害生命、身體之事對范新怡恫稱：「妳要全家死是嗎
      ，敢報警」等語，對彭麗榕恫稱：「妳很白目，敢報警，
      是否想全家死」等語，少年彭○雄接續以加害生命、身體
      之事對彭麗榕恫稱：「妳想全家死是嗎，敢報警，警政署
      有我的人」等語，使彭麗榕、范新怡心生畏懼，致生危害
      於安全。范素雲見狀即趁隙報警處理，嗣新竹縣政府警察
      局竹東分局北埔分駐所員警到場處理後，鍾仕綺等人始行
      離去。
（五）緣劉憲治與鄒大成間有債務糾紛，劉憲治乃於98年3 月31
      日晚上某時許，與鍾仕綺、邱春兆、劉博明、朱志龍、馮
      國渝及真實姓名年籍不詳之成年人共同基於妨害自由之犯
      意聯絡，先趁鄒大成在新竹縣竹東鎮○○路222 號雞家莊
      飲酒結束後，由真實姓名年籍不詳之人強押鄒大成至新竹
      縣竹東鎮○○街673 巷10號處，並由邱春兆先行看管後，
      朱志龍隨以電話聯繫鍾仕綺、劉博明，告知關於劉憲治在
      沿河街某處有事情需協助處理，劉憲治亦以電話聯繫鍾仕
      綺，告知已剝奪鄒大成之行動自由，指示鍾仕綺找劉博明
      與綽號「筍哥」之人協助看管鄒大成，鍾仕綺旋即指示馮
      國渝、劉博明前往沿河街673 巷10號。嗣邱春兆、林香福
      （未經起訴）、鍾仕綺、劉博明、馮國渝、朱志龍等人即
      聚集在沿河街673 巷10號處看管鄒大成，隨後則由劉博明
      、馮國渝負責繼續看管鄒大成，鍾仕綺並以電話指示劉博
      明、馮國渝以膠帶將鄒大成綑綁，並矇住鄒大成之雙眼限
      制其離去，前後以此非法方法剝奪鄒大成之行動自由，時
      間將近約5 小時。嗣劉博明於98年4 月1 日凌晨4 時許，
      發覺鄒大成已無脈搏，即將此情告知邱春兆，並於凌晨4
      時42分許，由劉博明駕車搭載馮國渝、鄒大成至竹東榮民
      醫院，途中劉博明並以電話聯繫鍾仕綺告知上情，鍾仕綺
      聽聞後即以電話聯繫邱春兆，邱春兆則要求鍾仕綺指示劉
      博明、馮國渝離去，故鍾仕綺乃聯繫劉博明要求渠等先行
      離開醫院。嗣鄒大成因心臟冠狀動脈粥狀硬化造成血管阻
      塞，導致心肌梗塞纖維化引起心因性休克而於凌晨5 時20
      分許宣告死亡。
（六）緣鍾仕綺於98年4 月4 日晚上9 時43分許，與劉傳任間因
      收款問題而起糾紛，鍾仕綺乃電聯劉博明、馮國渝等人前
      往新竹縣竹東鎮○○路○ 段2 號「阿德啤酒屋」持酒瓶、
      木棍圍毆劉傳任，致劉傳任受有腦震盪有暫時性意識喪失
      、肘、前臂及腕之損傷、頭皮傷口等傷害（傷害部分業據
      撤回告訴），全程為阿德啤酒屋所置錄影監視器攝錄明確
      。鍾仕綺於行兇後，見劉傳任傷勢嚴重，乃聯繫林俊雄、
      葉瑋中告以上揭傷害情節，並指示將錄影監視器湮滅，林
      俊雄、葉瑋中明知上揭錄影監視器係他人刑事案件之證據
      ，竟仍基於湮滅他人刑事案件證據之犯意聯絡，於同日晚
      上10時49分許，至阿德啤酒屋向業主李冠霖取走錄影監視
      器主機，惟因無法將錄影監視器主機消磁，故於98年4 月
      5 日下午1 時34分許，林俊雄再將錄影監視器主機搬至阿
      德啤酒屋，委由不知情之某真實姓名年籍不詳保全人員將
      錄影監視器主機消磁，而以此方式湮滅關係鍾仕綺、劉博
      明、馮國渝刑事被告案件之證據。
（七）邱鴻鈞明知具有殺傷力之子彈，係屬槍砲彈藥刀械管制條
      例第4 條第1 項第2 款之彈藥，未經中央主管機關許可，
      不得寄藏，竟基於寄藏具有殺傷力子彈之犯意，於98年5
      月5 日前4 、5 年某不詳時間，在桃園縣楊梅市埔心牧場
      附近檳榔攤，受某真實姓名年籍不詳綽號「山豬」之成年
      男子之託，代為保管由金屬彈殼組合直徑8.9 ±0.5mm 金
      屬彈頭具有殺傷力之非制式子彈3 顆及不具殺傷力之非制
      式子彈1 顆等物（送鑑時均已試射完畢，起訴書誤載為具
      有殺傷力之子彈4 顆，應予更正）等物，並自斯時起，將
      之藏放在其新竹縣橫山鄉○○路○ 段120 巷128 號2 樓住
      處房間置物櫃內。嗣於98年5 月5 日上午9 時30分許，為
      警持本院核發之搜索票前往上址搜索，邱鴻鈞見警前來，
      乃將前述子彈以油紙袋包裹，自房間窗戶向外丟擲，經警
      察覺有異，而在其住處1 樓後方窗戶下之水溝旁查扣上開
      子彈，始查悉上情。
（八）緣鍾欣朗因欲追討他人積欠其父鍾森海一千餘萬之債務，
      於98年9 月間，先透過其友人黃明奎認識黃明鎮後，再藉
      由黃明鎮認識陳福銘，嗣於98年9 、10月間某日，在新竹
      市○○路某餐廳與陳福銘、黃明鎮聚餐，並提示本院92年
      度促字第21664 號支付命令正本予陳福銘、黃明鎮閱覽，
      而欲委請陳福銘、黃明鎮代為處理追討債務事宜。於98年
      12月14日晚上某時許，鍾欣朗、陳福銘、黃明鎮先在新竹
      市○○路某薑母鴨店會合，再與數名真實姓名年籍不詳之
      成年人，在新竹市南寮附近某KTV 店飲酒，並以把玩骰子
      賭博助興，因鍾欣朗賭輸，嗣於晚上11時32分、11時34分
      、11時35分許，鍾欣朗在新竹市○○路○ 段352 號萊爾富
      新竹經國店內之自動櫃員機，自其本人名義申請開設之臺
      灣土地銀行（下稱土地銀行）帳號000000000000號帳戶各
      提領2 萬元，連同其身上之現金6 萬元，在新竹市○○路
      某海產店將12萬元交黃明鎮以清償其積欠陳福銘之賭債。
      翌日中午12時29分、12時37分許，黃明鎮以其所持用之00
      00000000號行動電話撥打鍾欣朗所持用之0000000000號行
      動電話，聯繫欲向鍾欣朗借款事宜，鍾欣朗即於下午1 時
      10分、1 時11分、1 時12分許，在新竹武昌街郵局之自動
      櫃員機，自其土地銀行帳戶各提領2 萬元後，至新竹市○
      ○路159 號（起訴書誤載為158 號，應予更正）之壹佰咖
      啡店借予黃明鎮5 萬元。陳福銘、黃明鎮明知鍾欣朗並未
      對外散布陳福銘有詐賭情事，竟共同基於意圖為自己不法
      所有之恐嚇取財犯意聯絡，先由黃明鎮於98年12月15日下
      午2 時50分、3 時1 分許，撥打電話聯繫鍾欣朗，佯稱欲
      商談相關事宜邀約鍾欣朗，鍾欣朗乃於下午4 時許再至壹
      佰咖啡店與黃明鎮見面，未久，陳福銘亦至該處，即對鍾
      欣朗告稱：「昨天在賭博時你說我詐賭，你要賠償我的名
      譽損失」，並要求鍾欣朗上車談，續由陳福銘將車輛駛往
      新竹市南寮地區，陳福銘即在車上對鍾欣朗恫稱：「幹你
      娘，你毀壞我的名譽，看你要怎麼處理這件事情，不然我
      就修理你，跟你拼命」、「幹你娘，如果這件事不解決，
      我就不會讓你回去，妨害名譽的事，你以為我會放過你」
      「你知道我是黑道嗎？你這樣子我絕對不會放過你的」、
      「幹你娘，如果你想要怎樣，我就會給你去死」、「如果
      你不賠我名譽損失的錢，今天就要對你不利，要給你死」
      等語，黃明鎮則幫腔稱：「你（指陳福銘）最近不是要開
      場子需要錢，不然你（指鍾欣朗）用錢處理」等語，致鍾
      欣朗心生畏懼，遂允諾賠償10萬元，陳福銘見鍾欣朗僅願
      支付10萬元，即對鍾欣朗嚇稱：「你當我小孩子啊」，並
      主動要求需款50萬元，因見鍾欣朗面有難色，續對鍾欣朗
      恫稱：「你在浪費我的時間，這件事情如果沒有結束你也
      回不去了」等語，黃明鎮亦幫腔稱：「那就還他錢，你看
      要怎麼去處理」等語，嗣鍾欣朗不敢違抗只得配合陳福銘
      之安排，陳福銘旋以電話聯繫李國榮，佯稱其與鍾欣朗有
      債務糾紛等語。嗣於同日下午6 時許，陳福銘、黃明鎮、
      鍾欣朗即至新竹縣竹東鎮○○路121 號之李國榮代書事務
      所，李國榮隨即詢問鍾欣朗是否有積欠陳福銘款項，鍾欣
      朗因遭受陳福銘、黃明鎮上開言詞恫嚇及對方人數之優勢
      下，擔心其自身之安危致心生畏懼，不敢違抗只得答稱：
      「是」，並簽發面額50萬元、10萬元之本票各1 張（票號
      ：TH0000000 、TH0000000 ，發票日期均為98年12月15日
      ）暨書立債務清償和解書1 張予陳福銘後始行離去。嗣鍾
      欣朗報警處理，始循線查悉上情。
（九）
    1.王文宏明知可發射子彈具有殺傷力之改造槍枝及具有殺傷
      力之子彈，係屬槍砲彈藥刀械管制條例第4 條第1 項第1
      款、第2 款之槍砲、彈藥，未經中央主管機關許可，不得
      持有，竟基於持有可發射子彈具有殺傷力槍枝與子彈之犯
      意，於96年1 月1 日至1 月7 日間某日，在新竹縣竹東鎮
      大鄉里某處，自黃燕清（已於96年1 月8 日死亡）處取得
      仿BERETTA 廠M-9 型半自動手槍製造、車通槍管內阻鐵而
      成，擊發功能正常，可供擊發適用子彈使用，具殺傷力之
      改造槍枝1 支（含彈匣1 個，槍枝管制編號：0000000000
      ）及由金屬彈殼組合直徑8.9 ±0.5mm 金屬彈頭具有殺傷
      力之非制式子彈6 顆等物（上開子彈送鑑時均已試射完畢
      ），自斯時起，王文宏將之埋放在其新竹縣北埔鄉○○路
      1 巷13弄6 號住處附近竹林泥土裡而持有之。嗣於99年9
      月20日上午10時25分許，王文宏自住處附近竹林泥土裡取
      出前開具殺傷力之槍彈插在腰際處，並駕車搭載鍾仕綺、
      陳易瀚至新竹市○○○路與建新路口85度C 咖啡蛋糕烘焙
      專賣店附近時，王文宏即由駕駛座更換至後座，埋伏之員
      警王世偉開啟該車左後車門之際，王文宏尚持上開槍彈，
      員警乃持警用槍械警戒並喝令王文宏丟棄武器後當場逮捕
      ，並扣得王文宏丟置在副駕駛座座椅下方之前開槍彈等物
      ，而查獲上情。
    2.鍾仕綺於99年8 月間，受紀聰吉委託向真實姓名年籍不詳
      綽號「老猴」之人，要求給付疑似性騷擾紀聰吉配偶而生
      5 萬元損害賠償之事，鍾仕綺明知其並未辦妥紀聰吉委託
      之事，仍自99年9 月10日起，以其所持用之0000000000號
      行動電話撥打紀聰吉所持用之0000000000號行動電話，要
      求紀聰吉支付委託處理事務之報酬。索款未果後，竟基於
      意圖為自己不法所有之恐嚇取財犯意，先於99年9 月17日
      中午12時33分許，以其所持用之0000000000號行動電話傳
      送簡訊至紀聰吉所持用之0000000000號行動電話，傳送內
      容為：「你這樣的人講話一點信用都沒有！我再對你客氣
      是對我自己不起！針沒刺到肉你是不會覺得痛！」、「今
      天時間已經到了，你不開機就不用處理是嗎？今天幾點要
      拿給我？機會已經給你了！自己去把握」，而欲以此方式
      恐嚇逼迫紀聰吉就範交付10萬元，又紀聰吉停放在新竹市
      ○○○路與建新路口，用以經營水果攤之報廢小貨車，亦
      於同日下午1 時許，遭真實姓名年籍不詳之人潑灑油漆（
      毀損部分業據撤回告訴，已另由臺灣新竹地方法院檢察署
      檢察官為不起訴處分確定）。嗣鍾仕綺接續於99年9 月19
      日下午6 時56分許，撥打電話強要紀聰吉付款，紀聰吉因
      遭受鍾仕綺上開恫嚇，因恐無法繼續經營水果攤生意，且
      擔心其自身之安危致心生畏懼，乃同意付款66,000元並報
      警處理。鍾仕綺另於99年9 月20日前某日，即向王文宏告
      稱：「有事情」、「要去拿錢」、「有一條錢可以拿」、
      「要跟人家拿一個紅包」、「這幾天要到建功路那邊」等
      語，王文宏乃與之共同基於意圖為自己不法所有之恐嚇取
      財犯意聯絡，於99年9 月20日上午10時20分許，以其所持
      用之0000000000號行動電話撥打陳易瀚所持用之00000000
      00號行動電話，陳易瀚亦於同日上午10時25分許撥打電話
      聯繫王文宏，聯繫過程中王文宏即委請不知情之陳易瀚駕
      駛車牌號碼1327-HB 號（起訴書誤載為1373-HB 號，應予
      更正）自用小客車至其住處搭載，王文宏並自住處附近竹
      林泥土裡取出前開具殺傷力之槍彈。旋陳易瀚駕車至王文
      宏住處後，即由王文宏駕車搭載陳易瀚至新竹縣竹東鎮大
      鄉里某處搭載鍾仕綺，車行途中鍾仕綺於99年9 月20日上
      午10時40分許，又撥打電話要求紀聰吉付款，於上午11時
      12分許，再撥打電話聯繫紀聰吉確認會面地點，而紀聰吉
      經警授意下，在新竹市○○○路與建新路口85度C 咖啡蛋
      糕烘焙專賣店附近等待，警方則在附近埋伏。嗣於99年9
      月20日上午11時50分許，王文宏駕車搭載鍾仕綺、陳易瀚
      抵達約定地點後，鍾仕綺旋即自副駕駛座下車走向紀聰吉
      ，陳易瀚則自後座更換至駕駛座，王文宏則由駕駛座更換
      至後座以利查看鍾仕綺處理經過，迨鍾仕綺將業已記載相
      關文字之和解書1 張交予紀聰吉後，即為員警周家禾當場
      逮捕始未得逞，並扣得其所持用之門號0000000000號行動
      電話1 支（含SIM 卡1 張），另自紀聰吉處扣得上開和解
      書1 張，又員警李先國亦當場逮捕陳易瀚，另員警王世偉
      開啟該車左後車門之際，王文宏尚持有上開槍彈，員警乃
      持警用槍械警戒並喝令王文宏丟棄武器後當場逮捕，而在
      該車後座腳踏墊處扣得陳易翰所有之鐵管、警棍式手電筒
      各1 支及王文宏丟置在副駕駛座座椅下方之前開槍彈，並
      在後車廂扣得陳易翰所有之磚塊2 塊等物，始悉上情。
（十）鍾仕綺、邱鴻鈞、少年楊○丞（80年5 月生，真實姓名年
      籍詳卷，經本院少年法庭以97年度少護字第161 號裁定應
      予訓誡，並予以假日生活輔導）及真實姓名年籍不詳之成
      年男子2 名共同意圖為自己不法之所有，基於詐欺取財之
      犯意聯絡，於96年11月23日下午3 、4 時許，先由少年楊
      ○丞邀其學長呂康銘外出飲宴，迨飲宴結束後，即邀呂康
      銘至鍾仕綺所開設位在新竹縣竹東鎮○○路○ 段之「啦嘜
      檳榔攤」（起訴書誤載為拉麥塔檳榔攤，應予更正），
      並加入由鍾仕綺、邱鴻鈞、少年楊○丞及真實姓名年籍不
      詳之成年男子1 名在啦嘜檳榔攤內之客廳區域所預先設
      置預謀以麻將牌把玩推筒子之詐賭賭局，某真實姓名年籍
      不詳之男子即提供1 萬元賭金供呂康銘使用，鍾仕綺亦提
      供1 萬元賭金供少年楊○丞使用，未久，即由少年楊○丞
      作莊，少年楊○丞並提議與呂康銘合股做莊，呂康銘則提
      供上開1 萬元賭金予少年楊○丞，詎呂康銘僅丟擲數次骰
      子，並在旁觀看賭博之過程，前後不到1 小時之時間而欲
      離去之際，鍾仕綺、邱鴻鈞、少年楊○丞及真實姓名年籍
      不詳之男子即向呂康銘虛構其與少年楊○丞合股賭輸374
      萬元，鍾仕綺並拿出空白本票及保證書，詢問呂康銘如何
      處理賭債，要求少年楊○丞、呂康銘須簽發本票暨書立保
      證書清償賭債，呂康銘在鍾仕綺等人人多勢眾，一再要求
      其簽發本票情況下，陷於錯誤，誤信自己確已欠下187 萬
      元之賭款，惟藉故至洗手間撥打電話聯繫其姑姑曾呂冬垣
      前來，斯時，呂康銘之姑丈曾賢明亦返回住處，曾呂冬垣
      即將上情告知曾賢明後，騎乘機車至啦嘜檳榔攤，鍾仕
      綺即質問曾呂冬垣如何處理債務，曾呂冬垣答以其並無辦
      法處理後即離去，並撥打電話聯繫呂康銘之父，曾賢明斯
      時亦抵達啦嘜檳榔攤，鍾仕綺即對曾賢明告稱：「你姪
      子的事怎麼辦」、「呂康銘之事情要請呂康銘之父母親到
      場」等語，旋新竹縣政府警察局竹東分局下公館派出所員
      警據報趕赴啦嘜檳榔攤處理，呂康銘始未簽發本票暨書
      立保證書，並扣得麻將筒子40顆等物（業經臺灣新竹地方
      法院檢察署檢察官於97年6 月24日以檢慎道字第15871 號
      扣押物品處分命令銷燬），而查獲上情。
三、本件經檢警對相關處所實施搜索及拘提後，先後於下列時間
    地點查獲鍾仕綺等人，並扣得下列相關證物。
  (一)於98年5 月5 日上午7 時55分許，在新竹縣竹東鎮○○路○
    段216 巷9 號拘提鍾仕綺到案，並於同日上午8 時40分許，
    在新竹縣竹東鎮○○路2 之1 號5 樓，扣得如附表一、（一
    ）所示之物。
  (二)於98年5 月5 日上午8 時50分許，在新竹縣竹東鎮○○街71
    巷1 弄75號，扣得如附表一、（二）所示之物，並於同日上
    午10時許，在上址拘提劉憲治到案。
  (三)於98年5 月5 日上午9 時許，在新竹縣竹東鎮○○路○ 段23
    7 號，扣得開山刀1 把、門號0000000000號行動電話1 支（
    含SIM 卡1 張）等物，並於同日上午11時20分許，在新竹縣
    竹北市○○街16號拘提劉博明到案。
  (四)於98年5 月5 日上午8 時30分許，在新竹縣竹東鎮○○路○
    段474 號9 樓，扣得門號0000000000、0000000000號行動電
    話2 支（含SIM 卡2 張）、棒球棒1 支等物，並於同日上午
    9 時許，在上址拘提馮國渝到案。
  (五)於98年5 月5 日上午8 時20分許，在新竹縣竹東鎮○○路13
    號，扣得門號0000000000、0000000000號行動電話2 支（含
    SIM 卡2 張）、少年曾○弘、林永順個人資料各1 張等物，
    並於同日上午9 時25分許，在上址拘提葉瑋中到案。
  (六)於98年5 月27日上午11時3 分許，在新竹縣竹北市○○街16
    號拘提黃珈豪到案。
  (七)於98年5 月5 日下午2 時45分許，在新竹縣竹東鎮○○路○
    段81號竹東榮民醫院前拘提林俊雄到案，並於同日下午3 時
    許，在新竹縣竹東鎮○○街26巷46號，扣得門號0000000000
    號行動電話1 支（含SIM 卡1 張）等物。
  (八)於98年5 月5 日上午10時30分許，在新竹縣竹東鎮○○○路
    95巷7弄17號，拘提沈羽晨到案。
  (九)於98年5 月5 日上午11時許，在新竹縣竹東鎮○○路○ 段52
    2 號中庭，拘提朱志龍到案，並於同日上午11時45分許，在
    新竹縣竹東鎮○○路○ 段522 號9 樓，扣得華南銀行存款簿
    1 本、帳號、密碼紙條1 紙等物。
  (十)於98年5 月5 日上午11時40分許，在新竹市○○路136 號本
    院第五法庭前，拘提朱文弘到案。
  (十一)於98年5 月5 日上午9 時許，在新竹縣橫山鄉○○路○段120
    巷128 號，拘提邱鴻鈞到案，並於同日上午9 時30分許，在
    新竹縣橫山鄉○○路○ 段120 巷128 號及車牌號碼JP-7958
    號自用小客車內，扣得附表一、（三）所示之物。
  (十二)於98年5 月5 日上午11時許，在新竹縣竹東鎮○○街240 號
    ，扣得附表一、（四）所示之物，並於同日上午11時10分許
    ，在上址拘提陳明興到案。
四、案經林寶文之父林祺揚、鍾欣朗、紀聰吉訴由新竹市警察局
    第一分局、新竹縣政府警察局竹北分局、新竹縣政府警察局
    竹東分局報告臺灣新竹地方法院檢察署檢察官偵查起訴。
    理  由
壹、程序方面：
  一、起訴範圍之確定：
    （一）檢察官起訴書附表編號3 論罪欄原記載上開事實欄二
          、（三）1.妨害自由部分之被告為鍾仕綺、何駿逸、
          林俊雄、黃珈豪、徐偉勛、朱文弘、沈聲榜、少年鍾
          ○哲，漏未記載被告沈羽晨，然觀諸起訴書犯罪事實
          欄業已記載被告沈羽晨涉犯妨害自由之犯罪情節，是
          應認檢察官業已起訴此部分事實，僅係附表編號3 論
          罪欄漏載，且此亦經公訴人於100 年3 月25日本院準
          備程序時當庭予以補充（參本院筆錄卷(二)第6 頁）。
    （二）檢察官起訴書犯罪事實欄附表編號4 原記載上開事實
          欄二、（四）2.恐嚇取財未遂部分係鍾仕綺、杜世欽
          、趙正宇前往彭翊家位於新竹縣北埔鄉住處索款未果
          ，渠等知悉彭翊家根本未積欠上述款項，竟基於取得
          該款項之同一目的，採取潑漆、砸玻璃之恐嚇手段欲
          彭翊家或其家人就範。嗣經公訴人於100 年2 月14日
          本院準備程序時當庭予以補充恐嚇取財未遂部分之被
          害人係彭翊家、范新怡、彭麗榕（參本院筆錄卷(一)第
          214 頁）。
    （三）檢察官起訴書犯罪事實欄附表編號7 原記載上開事實
          欄二、（七）部分係被告邱鴻鈞未經許可持有具殺傷
          力之子彈。嗣經公訴人於100 年7 月20日本院審理時
          當庭予以補充此部份犯罪事實為被告邱鴻鈞未經許可
          寄藏非制式子彈4 顆（參本院筆錄卷(三)第315 頁背面
          ）。
  二、證據能力有無之判斷：
    （一）按被告以外之人於審判外之言詞或書面陳述，除法律
          有規定者外，不得作為證據；又被告以外之人於審判
          外之陳述，雖不符合同法第159 條之1 至第159 條之
          4 之規定，但經當事人於審判程序同意作為證據，法
          院審酌該言詞陳述或書面陳述作成時之情況，認為適
          當者，亦得為證據。當事人、代理人或辯護人於法院
          調查證據時，知有第159 條第1 項不得為證據之情形
          ，而未於言詞辯論終結前聲明異議者，視為有前項之
          同意，刑事訴訟法第159 條第1 項及第159 條之5 分
          別定有明文。經查，本件被告劉憲治、劉博明、黃珈
          豪、沈羽晨及其等辯護人於本院審理程序時陳稱：除
          證人鄭○洋、范新怡、彭麗榕於司法警察官或司法警
          察調查中所為之證述及證人即被告黃珈豪關於其自己
          以外於司法警察官或司法警察調查中所為之陳述係審
          判外之陳述，暨證人鄭○洋、范新怡、彭麗榕、劉傳
          任、孫庶靖於偵查中之證述及證人即被告黃珈豪關於
          其自己以外於偵查中之陳述未經對質詰問而主張無證
          據能力外，餘對檢察官所提其他各項證據方法之證據
          能力均表示並無意見等語，而本院審酌除被告劉憲治
          、劉博明、黃珈豪、沈羽晨及其等辯護人所陳述上情
          外之其餘證據既經被告及其等辯護人同意援引作為證
          據，且並無證據證明係公務員違背法定程序所取得，
          亦無刑事訴訟法第159 條之4 之顯有不可信之情況與
          不得作為證據之情形，復經本院審判期日就上開證據
          進行調查、辯論，並未發現有不當取供之情事，故認
          宜作為本件認定之依據，均有證據能力，合先敘明。
    （二）按通訊監察錄音之譯文，僅屬依據監聽錄音結果予以
          翻譯之文字，固具文書證據之外觀，但實際上仍應認
          監聽所得之錄音帶或光碟，始屬調查犯罪所得之證物
          ，乃係刑事訴訟法第165 條之1 第2 項所稱之證物，
          如其蒐證程序合法，並經合法調查，自具證據能力。
          因此檢察官如提出通訊監察錄音之譯文為其證據方法
          ，實乃以其監聽所得之錄音帶或光碟，為調查犯罪所
          得之證物，法院本應依刑事訴訟法第165 條之1 所列
          之方法調查，以判斷該錄音帶或光碟是否與通訊監察
          錄音之譯文相符。而監聽錄音製作之譯文，雖通常為
          偵查犯罪機關單方面製作，然若被告或訴訟關係人對
          其真實性並無爭執，經法院於審判期日提示譯文供當
          事人辨認、表示意見並為辯論者，程序自屬適法（最
          高法院95年度台上字第295 號、94年度台上字第4665
          、1270號、93年度台上字第6510號判決意旨參照）。
          亦即警察機關對犯罪嫌疑人依法監聽電話所製作之通
          訊監察紀錄譯文，實乃該監聽電話錄音之「派生證據
          」，是其倘係公務員（員警）依法定程序而取得，被
          告或訴訟關係人就其真實性復無爭執（即不否認譯文
          所載對話內容之真實無偽），法院並曾依刑事訴訟法
          第165 條第1 項規定，踐行證據調查之法定程序，向
          被告宣讀或告以要旨，則其自得採為認定被告有罪之
          基礎，而有證據能力。查被告暨其等辯護人概不否認
          「本案卷附相關監聽譯文之真實無偽」（即就「譯文
          所載內容」與「監聽側錄情節」相符乙節俱不爭執）
          ，本案卷附相關監聽譯文，復均係源自合法監聽，即
          其均係本於98年聲監字第40、72、103 、104 、105
          、112 、132 號、98年聲監續字第66、88、93號通訊
          監察書而為實施，自屬公務員依法定程序所取得之證
          據資料，尤以均業經本院踐行證據調查之法定程序，
          於審判期日向被告宣讀或告以要旨，按諸首開說明，
          關此監聽譯文自得採為認定被告有罪之基礎，而為本
          案審判之適格證據。
    （三）按被告以外之人於審判外之言詞或書面陳述，除法律
          有規定者外，不得作為證據；又被告以外之人於檢察
          事務官、司法警察官或司法警察調查中所為之陳述，
          與審判中不符時，其先前之陳述具有較可信之特別情
          況，且為證明犯罪事實存否所必要者，得為證據，刑
          事訴訟法第159 條第1 項、第159 條之2 分別定有明
          文。經查，證人鄭○洋、范新怡、彭麗榕於司法警察
          官或司法警察調查中所為之證述及證人即被告黃珈豪
          關於其自己以外於司法警察官或司法警察調查中所為
          之陳述，屬於被告以外之人於審判外之陳述，復不符
          合傳聞法則之例外規定，依首開刑事訴訟法第159 條
          第1 項規定，上開證人鄭○洋、范新怡、彭麗榕於司
          法警察官或司法警察調查中所為之證述及證人即被告
          黃珈豪關於其自己以外於司法警察官或司法警察調查
          中所為之陳述無證據能力，自不得採為證據。
    （四）被告劉憲治、劉博明、黃珈豪、沈羽晨及其等辯護人
          另就證人鄭○洋、范新怡、彭麗榕、劉傳任、孫庶靖
          於偵查中之證述及證人即被告黃珈豪關於其自己以外
          於偵查中之陳述未經對質詰問而主張無證據能力：
        1.按「刑事被告之詰問權，係指訴訟上被告有在審判庭
          盤詰證人之權利；偵查中檢察官訊問證人，旨在蒐集
          被告犯罪證據，以確認被告嫌疑之有無及內容，與審
          判中透過當事人之攻防，經由詰問程序調查證人以認
          定事實之性質及目的有別。偵查中辯護人僅有在場權
          及陳述意見權，此觀刑事訴訟法第245 條第2 項前段
          之規定甚明，檢察官訊問證人並無必須傳喚被告使其
          得以在場之規定，同法第248 條第1 項前段雖規定『
          如被告在場者，被告得親自詰問』，亦僅賦予該在場
          被告於檢察官訊問證人時得親自詰問證人之機會而已
          ，被告如不在場，殊難期有親自詰問之可能。此項未
          經被告詰問之被告以外之人於偵查中向檢察官所為之
          陳述，依刑事訴訟法第159 條第1 項、第159 條之1
          第2 項之規定，除顯有不可信之例外情況外，原則上
          為『法律規定得為證據』之傳聞例外，依其文義解釋
          及立法理由之說明，並無限縮於檢察官在偵查中訊問
          證人之程序，應已給予被告或其辯護人對該證人行使
          反對詰問權者，始有證據能力之可言。為保障被告之
          反對詰問權，並與現行法對傳聞例外所建構之證據容
          許範圍求其平衡，證人在偵查中雖未經被告之詰問，
          倘被告於審判中已經對該證人當庭及先前之陳述進行
          詰問，即已賦予被告對該證人詰問之機會，則該證人
          於偵查中之陳述即屬完足調查之證據，而得作為判斷
          之依據」（參最高法院97年度台上字第405 號判決意
          旨）；「依法院組織法第60條及刑事訴訟法第228 條
          至第231 條之1 規定，檢察官職司犯罪偵查權，其於
          偵查中為蒐集調查被告之犯罪證據而為偵查權之實施
          ，除法有明文者外，本不拘一定之形式，關於訊問證
          人，法亦無明文必須使被告在場並使其有詰問之機會
          ，其在尚不知被告為何人之偵查階段，益無使被告在
          場並賦予詰問證人之可能；況刑事訴訟法採證據裁判
          主義，所有供證明犯罪所用證據，均須於審判中踐行
          調查（包含證人之交互詰問）、辯論程序，始得採為
          斷罪之資料，亦不致有侵犯法律對被告人權保障之虞
          。是刑事訴訟法所規定傳聞法則之例外，其中就被告
          以外之人於偵查中向檢察官所為之陳述，因檢察官代
          表國家偵查犯罪時，原則上當能遵守法定程序，被告
          以外之人如有具結能力，並經依法具結以擔保其係據
          實陳述者，依第159 條之1 第2 項規定『除顯有不可
          信之情況者外』，仍得為證據」（最高法院97年度台
          上字第93號判決意旨參照）；又按，「被告以外之人
          於偵查中向檢察官所為之陳述，除顯有不可信之情況
          者外，得為證據，刑事訴訟法第159 條之1 第2 項定
          有明文。蓋現行法之檢察官仍有訊問被告、證人及鑑
          定人之權限，其應踐行之程序又多有保障被告或被害
          人之規定，證人、鑑定人於偵查中亦均須具結，就刑
          事訴訟而言，其司法屬性甚高；而檢察官於偵查程序
          取得之供述證據，其過程復尚能遵守法令之規定，是
          其訊問時之外部情況，積極上具有某程度之可信性，
          除消極上顯有不可信之情況者外，均得為證據。故主
          張其為不可信積極存在之一方，自應就此欠缺可信性
          外部保障之情形負舉證責任」（參最高法院98年度台
          上字第2904號判決意旨）。
        2.查證人鄭○洋、范新怡、彭麗榕、劉傳任、孫庶靖於
          偵查中之證述及證人即被告黃珈豪關於其自己以外於
          偵查中之陳述，既經依法具結以擔保其係據實陳述，
          依刑事訴訟法第159 條之1 第2 項規定，除顯有不可
          信之情況者外，自得作為證據，而被告劉憲治、劉博
          明、黃珈豪、沈羽晨及其等辯護人於本院準備程序及
          審理時主張證人鄭○洋、范新怡、彭麗榕、劉傳任、
          孫庶靖於偵查中之證述及證人即被告黃珈豪關於其自
          己以外於偵查中之陳述無證據能力，依前揭說明，自
          應負舉證責任以證明有何顯不可信之情況，然被告及
          其等辯護人僅泛稱：因證人於偵查中之陳述，未經被
          告在場予以反對詰問云云，惟依前揭最高法院判決意
          旨，此項未經被告詰問之被告以外之人於偵查中向檢
          察官所為之陳述，依刑事訴訟法第159 條第1 項、第
          159 條之1 第2 項之規定，除顯有不可信之例外情況
          外，原則上為「法律規定得為證據」之傳聞例外，依
          其文義解釋及立法理由之說明，並無限縮於檢察官在
          偵查中訊問證人之程序，應已給予被告或其辯護人對
          該證人行使反對詰問權者，始有證據能力之可言，為
          保障被告之反對詰問權，並與現行法對傳聞例外所建
          構之證據容許範圍求其平衡，證人鄭○洋、范新怡、
          彭麗榕、劉傳任、孫庶靖、證人即被告黃珈豪在偵查
          中雖未經被告及其等辯護人之詰問，惟於本院審理時
          分別以證人身分到庭具結陳述，並賦予被告及其等辯
          護人對質詰問之機會，則證人於偵查中之陳述即屬完
          足調查之證據，而得作為判斷之依據。揆諸前揭說明
          ，證人鄭○洋、范新怡、彭麗榕、劉傳任、孫庶靖於
          偵查中向檢察官所為之證述及證人即被告黃珈豪關於
          其自己以外於偵查中向檢察官所為之陳述，自得作為
          證據。
    （五）按證人就其得自他人之傳聞事實，於審判中到庭作證
          而為轉述者，乃傳聞供述；因所述非其本人親自體驗
          經歷之事實，法院縱令於審判期日對該傳聞證人訊問
          ，或由被告對其詰問，仍無從擔保其陳述內容之真實
          性。即便原始證人已在審判中具結陳述者，不論其陳
          述與傳聞供述是否相符，該傳聞供述仍不具證據能力
          （最高法院100 年度台上字第1579號判決參照）。查
          證人陳長陞於警詢、偵訊時證稱：「（問：對於本案
          你還有無其他補充的案情？）於案發後我聽在竹東鎮
          ○○路上經營東林板金烤漆場的孫庶靖（財哥）說，
          他於98年1 月21日晚上六、七點左右，被竹東公司的
          鍾仕綺、劉憲治（阿治）、何宗洋（坤伯、A 坤）、
          林俊雄、鄧家宏（阿年）、阿俊（車號0457黑色soli
          o ）等人持92手槍、雙管霰彈槍押走，被押到竹東公
          司位於北興路二段的洗車場、沿河街1 號及竹東公司
          成員賴國翔的租屋處中豐路二段新竹客運站斜對面的
          透天厝二樓內等場所，被打到遍體麟傷，造成行動不
          良」等語（參附表編號2 卷第4 頁至第5 頁、第7 頁
          ），係就其得自他人之傳聞事實，於警詢、偵訊到庭
          作證而為轉述者，乃傳聞供述，非其本人親自體驗經
          歷之事實，且其所述亦與原始證人孫庶靖於警詢、偵
          訊暨本院審理時具結陳述之內容有所不符，參諸上開
          說明，該傳聞供述自不具證據能力。
貳、實體部分：
  甲、有罪部分：
  一、認定犯罪事實所根據的證據及理由：
    （一）關於事實欄二、（一）部分：
          訊據被告鍾仕綺對於此部分恐嚇取財犯行坦承不諱；
          被告黎明鑫雖坦承於97年12月16日撥打電話聯繫莊陽
          亦，並於同日晚上9 時許，同至笑咪咪音樂茶坊飲酒
          ，嗣於同日晚上11時36分許，與莊陽亦、少年涂○云
          及某真實姓名年籍不詳之女子至千禧園汽車旅館，其
          與某真實姓名年籍不詳之女子進入115 號房後，隨後
          亦有至廣盛園茶行，惟矢口否認有何恐嚇取財犯行，
          辯稱略以：我係恐嚇取財之被害人，除遭對方毆打外
          亦有與莊陽亦共同簽發本票，我並不知悉鍾仕綺等人
          欲對莊陽亦恐嚇取財云云；被告沈羽晨固坦承於97年
          12月16日晚上6 、7 時許，鍾仕綺即告知某親戚女兒
          遭人欺負請其陪同協助處理，嗣於同日晚上11時許，
          與鍾仕綺同至千禧園汽車旅館，並衝進116 號房，隨
          後與莊陽亦同車至廣盛園茶行，惟辯稱略以：鍾仕綺
          僅告知其親戚女兒遭人欺負，請我協助處理，我並不
          知悉鍾仕綺等人係欲對莊陽亦恐嚇取財云云。經查：
        1.此部分事實業據被告鍾仕綺於本院準備程序時坦承不
          諱（參本院筆錄卷(一)第319 頁背面至第320 頁），核
          與證人即被害人莊陽亦於警詢、偵訊及本院審理時證
          述情節大致相符（參附表編號1 卷第27頁至第31頁、
          第33頁至第34頁、第50頁至第52頁、本院筆錄卷(二)第
          178 頁背面至第190 頁、書證卷(二)第150 頁至第151
          頁），且經證人即共犯少年涂○云於本院審理時證述
          ：於97年12月16日前某日，鍾仕綺與我即計畫以俗稱
          仙人跳之方式對莊陽亦恐嚇取財，嗣於97年12月16日
          某時，鍾仕綺告知我至笑咪咪音樂茶坊陪同黎明鑫、
          莊陽亦飲酒，我並於同日晚上11時36分許傳送簡訊予
          鍾仕綺，告知莊陽亦所在之房間號碼，另於同日晚上
          11時47分許，再趁機撥打電話通知鍾仕綺等語明確（
          參本院筆錄卷(二)第172 頁背面、第176 頁至第177 頁
          ），並有被告鍾仕綺、黎明鑫、證人少年涂○云所持
          用之門號0000000000、0000000000、0000000000號行
          動電話通聯調閱查詢單、千禧園汽車旅館97年12月16
          日休息房間日報表、新竹縣政府警察局竹北分局100
          年3 月29日竹縣北警偵字第1005002219號函暨檢附之
          職務報告、查證紀錄相片、現場圖、平面圖各1 份、
          恐嚇簡訊翻拍相片38張在卷可稽（參附表編號1 卷第
          48頁、97年度保全字第6 卷第42頁至第64頁、第66頁
          至第132 頁、本院書證卷(一)第15頁至第36頁），是被
          告鍾仕綺自白核與事實相符，堪以採信。
        2.證人莊陽亦於警詢時證述：於97年12月16日下午2 時
          許，黎明鑫一直打電話稱其心情不佳邀我外出散心，
          我便於同日晚上與黎明鑫至笑咪咪音樂茶坊飲酒，少
          年涂○云與某真實姓名年籍不詳之女子亦前往陪酒。
          飲酒結束後，黎明鑫提議帶少年涂○云及某真實姓名
          年籍不詳之女子至汽車旅館休息，我與少年涂○云即
          進入116 號房，少年涂○云為我按摩後乃藉故上廁所
          ，旋鍾仕綺、何駿逸及真實姓名年籍不詳之成年男子
          3 名衝進116 號房，徒手揮拳毆打我，並質問我為何
          敢與少年涂○云發生性關係，復恫稱：那是跑路的小
          銘的姊姊的女兒，你也敢動等語後，即遭鍾仕綺等人
          強押至廣盛園茶行，我因遭受上開言詞恫嚇及肢體毆
          打後，擔心自身之安危而心生畏懼，遂允諾賠償250
          萬元，並依鍾仕綺等人之指示簽發面額250 萬元之本
          票1 張暨書立和解書1 張後始行離去。嗣後黎明鑫、
          鍾仕綺均有傳送簡訊要求我出面處理此事（參附表編
          號1 卷第27頁至第31頁、第33頁至第34頁）；於偵訊
          時則證稱：在廣盛園茶行時，鍾仕綺、何駿逸、黎明
          鑫等人向我辱罵三字經，並徒手揮拳毆打我，我因遭
          受上開言詞恫嚇及肢體毆打後，擔心自身之安危而心
          生畏懼，遂依鍾仕綺等人之指示簽發本票暨書立和解
          書1 張後始行離去。事後詢問黎明鑫何以發生此事，
          他則推託並不知情（參附表編號1 卷第50頁至第52頁
          ）；於本院審理時結證稱：「（問：97年12月16日晚
          上你是否有開車載黎明鑫去竹東鎮○○路○段486 號
          笑咪咪音樂茶坊喝酒？）有」、「（問：你當時為何
          會跟他一起去喝酒？）他主動打電話說要找我」、「
          （問：他有無說要做什麼？）沒有，他說陪他出去走
          走，他心情不好」、「（問：你們去到笑咪咪音樂茶
          坊時，現場已經有傳播小姐了嗎？）沒有」、「（問
          ：後來有出現傳播小姐嗎？）後來他說他去叫的，我
          也不知道，進到包廂以後的事我都不清楚，因為我坐
          在裡面，都是他出去外面安排的」、「（問：所以是
          黎明鑫出去外面叫小姐進來？）對」、「（問：之後
          發生什麼事情？）黎明鑫說要到汽車旅館休息」、「
          （問：你們進去時，房間是怎麼安排的？）黎明鑫拿
          兩個房間號碼，他先選了，剩下的就給我」、「（問
          ：後來到底發生什麼事情？）我上去沒多久，一下子
          鐵門就打開來，很多人就衝進來了」、「（問：為什
          麼鐵門會打開來？是誰去開鐵門？）那位涂小姐」、
          「（問：涂小姐衝下去開鐵門？）對」、「（問：當
          時在場有無人對你說什麼話？）衝著我罵三字經那些
          的，說人帶走、人帶走，其他的話不太記得」、「（
          問：當時在場除了鍾仕綺以外，還有幾個人？）五、
          六個有，包括涂小姐」、「（問：後來你如何離開汽
          車旅館？）有一個人開我的車子，他們押著我載到另
          外一個地方」、「（問：當時你之所以簽250 萬的本
          票跟和解書，是對方有跟你講什麼或營造出什麼情境
          ，讓你覺得非簽不可？）我感覺到心生恐懼，就是對
          方很多人，很多人一直講話，也不知道他們在講什麼
          ，讓我感覺要先全身而退，接下來事情再看怎麼處理
          」、「（問：你收到黎明鑫簡訊之後，你有無發簡訊
          回去或打電話給他？）我有打給他」、「（問；你有
          無問他為何發這樣的簡訊給你？）有，我有問他」、
          「（問：他怎麼回答你？）他也沒有作什麼回答，就
          說叫我遇到事情就是要處理」、「（問：黎明鑫在準
          備程序說他與你兩人共同簽了兩張本票，有何意見？
          ）沒有，只有簽一張」、「（問：而且是你自己一個
          人簽？）對」等語（參本院筆錄卷(二)第178 頁背面至
          第190 頁），是證人莊陽亦就其遭被告鍾仕綺等人以
          言詞恫嚇、肢體毆打及人數之優勢下，致心生畏懼而
          簽發本票暨書立和解書乙情，指證明確且前後證詞均
          屬一致而無矛盾之處，應係親身經歷而印象深刻始能
          於案發後逾2 年半之本院審理時猶為清晰無誤之指訴
          ，其證言堪以採信。足見證人莊陽亦當時因遭受上開
          言詞恫嚇、肢體毆打及被告鍾仕綺等人人數之優勢下
          ，擔心其自身之安危致心生畏懼，始簽發本票暨書立
          和解書。
        3.被告黎明鑫於97年12月16日下午2 時、2 時10分、2
          時22分、2 時23分、2 時46分、2 時56分、5 時40分
          、晚上8 時許，撥打電話聯繫證人莊陽亦，稱其心情
          不佳邀約證人莊陽亦外出散心，嗣被告黎明鑫、證人
          莊陽亦即至笑咪咪音樂茶坊飲酒，證人少年涂○云與
          某真實姓名年籍不詳之女子亦前往陪酒等情，業據證
          人莊陽亦於警詢時指訴綦詳（參附表編號1 卷第27頁
          至第31頁、第33頁至第34頁），且為被告黎明鑫所不
          爭執，並有被告黎明鑫所持用之門號0000000000號行
          動電話通聯調閱查詢單1 份在卷可稽（參97年度保全
          字第6 卷第42頁至第60頁），是認被告黎明鑫於97年
          12月16日係主動密集邀約證人莊陽亦至笑咪咪音樂茶
          坊，並有證人少年涂○云與某真實姓名年籍不詳之女
          子前往陪酒乙情無訛。又被告鍾仕綺、證人少年涂○
          云於97年12月16日前某日，即計畫以俗稱仙人跳之方
          式對證人莊陽亦恐嚇取財，嗣於97年12月16日某時，
          證人少年涂○云經被告鍾仕綺告知後至笑咪咪音樂茶
          坊陪同被告黎明鑫、證人莊陽亦飲酒等情，亦據被告
          鍾仕綺、證人少年涂○云自承在卷（參本院筆錄卷(一)
          第320 頁、本院筆錄卷(二)第176 頁至第177 頁、第20
          5 頁背面），足認證人少年涂○云至笑咪咪音樂茶坊
          陪同被告黎明鑫、證人莊陽亦飲酒一情，係在被告鍾
          仕綺、證人少年涂○云謀議對證人莊陽亦恐嚇取財計
          劃之內，是在此前提之下，若非被告黎明鑫事前即與
          被告鍾仕綺、證人少年涂○云有所謀議，焉會於97年
          12月16日主動密集邀約證人莊陽亦至笑咪咪音樂茶坊
          ，以利證人少年涂○云至笑咪咪音樂茶坊陪同飲酒，
          進而遂行被告鍾仕綺、證人少年涂○云謀議計劃之理
          。再被告黎明鑫雖供稱：當日係其撥打電話聯繫證人
          少年涂○云至笑咪咪音樂茶坊陪同飲酒事宜等語（參
          本院筆錄卷(一)第188 頁），然證人少年涂○云於本院
          審理時證稱：「（問：妳還沒有去笑咪咪音樂茶坊之
          前，在庭這位黎明鑫有無與妳電話聯絡？）沒有」等
          語（參本院筆錄卷(二)第178 頁），且被告黎明鑫所持
          用之門號0000000000號行動電話於97年12月16日並無
          任何與證人少年涂○云所持用之門號0000000000號行
          動電話之通聯紀錄等情，亦有被告黎明鑫所持用之門
          號0000000000號行動電話通聯調閱查詢單1 份在卷可
          稽（參97年度保全字第6 卷第42頁至第60頁），是被
          告黎明鑫於97年12月16日既未與證人少年涂○云有何
          聯繫，而證人少年涂○云竟仍知悉至笑咪咪音樂茶坊
          陪同被告黎明鑫、證人莊陽亦飲酒，反足徵上情均係
          在渠等恐嚇取財之計劃內，益見被告黎明鑫就被告鍾
          仕綺等人欲對證人莊陽亦恐嚇取財一情有所知悉。
        4.被告沈羽晨於偵訊、本院審理時供稱：於97年12月16
          日晚上6 、7 時許，鍾仕綺告知我其某親戚女兒遭人
          欺負請我陪同協助處理，嗣於同日晚上11時許，我與
          鍾仕綺同車至千禧園汽車旅館，並衝進116 號房，為
          防止莊陽亦跑掉，故鍾仕綺等人中之某人按住莊陽亦
          之手，隨後亦與莊陽同車至廣盛園茶行等語（參98年
          度少連偵字第43號卷一第427 頁至第428 頁、本院筆
          錄卷(一)第275 頁至第276 頁、筆錄卷(二)第211 頁），
          核與被告鍾仕綺於本院審理時結證稱：「（問：沈羽
          晨說你在12月16日晚上6 、7 時許你就跟他說你親戚
          的女兒被欺負？）對」、「（問：事情未發生，你就
          跟沈羽晨這麼說了？）前一天我就已經跟沈羽晨這麼
          說了」、「（問：你到千禧園汽車旅館是晚上11時許
          ，但你於當天晚上6 、7 時許就跟沈羽晨說你親戚的
          女兒被欺負，所以你事前就決定好要找沈羽晨過去？
          ）就是我當天晚上不知幾時許湊巧遇到沈羽晨，我就
          跟沈羽晨說晚上跟我一起到千禧園汽車旅館這樣子」
          、「（問：所以你進去何宗洋的房間之後，沈羽晨有
          跟著你進去那間房間？）對」、「（問：你們從那間
          房間又衝到涂○云房間116 時，沈羽晨就一路跟著你
          衝進去？）對」等語大致相符（參本院筆錄卷(二)第19
          7 頁、筆錄卷(三)第291 頁背面至第292 頁），可見被
          告沈羽晨早於97年12月16日晚上6 、7 時許，即已知
          悉當日晚上會與被告鍾仕綺至千禧園汽車旅館，而於
          同日晚上11時許，亦確與被告鍾仕綺同車至千禧園汽
          車旅館，並衝進證人莊陽亦所在之116 號房，嗣亦與
          證人莊陽亦同車至廣盛園茶行等情無訛。參以證人莊
          陽亦當時因遭受被告鍾仕綺等人言詞恫嚇、肢體毆打
          及人數之優勢下，擔心其自身之安危致心生畏懼等情
          ，已據證人莊陽亦於警詢、偵訊及本院審理時證述明
          確，亦經被告鍾仕綺於本院審理時自承：在116 號房
          內何駿逸有徒手揮拳毆打莊陽亦，我也很兇的對莊陽
          亦說：為何敢與少年涂○云發生性關係；那是某朋友
          的女兒，你也敢動，並要求證人莊陽亦至廣盛園茶行
          處理等語（參本院筆錄卷(一)第320 頁、筆錄卷(三)第29
          0 頁），依一般常情而言，當時被告鍾仕綺等人既已
          對證人莊陽亦為言詞恫嚇及肢體毆打，且在場之人均
          係被告鍾仕綺、何駿逸及其等之友人，證人莊陽亦僅
          隻身一人，被告沈羽晨竟未要求被告鍾仕綺等人報警
          處理，或於見此情狀時立即自行離開，反仍與在場之
          人一同衝進證人莊陽亦所在之116 號房，甚且於證人
          莊陽亦遭強押至廣盛園茶行時亦同車隨行，自難於事
          後一概諉稱不知。
        5.被告黎明鑫雖辯稱：我係恐嚇取財之被害人，除遭對
          方毆打外亦有與莊陽亦共同簽發本票，我並不知悉鍾
          仕綺等人欲對莊陽亦恐嚇取財云云。然查，證人莊陽
          亦於本院審理時證稱：「（問：之後你有無看到黎明
          鑫？）後來我到茶莊才有看到他」、「（問：茶行現
          場有幾個人？）蠻多的，超過十個」、「（你一到茶
          行時，黎明鑫就在場？）是」、「（問：黎明鑫跟那
          十幾個人是坐在一起或站在一起，還是他也被押在一
          個地方？）他坐在那邊」、「（問：黎明鑫跟那十幾
          個人坐在一起？）沒有，有分開來坐」、「（問：那
          他身邊有無人看著他？）他坐在椅子上」、「（問：
          他的行動都是自由的？）對」、「（問：只有你被押
          著？）對」、「（問：但是在茶行根本沒有人押著他
          ？）對」等語（參本院筆錄卷(二)第183 頁至第184 頁
          ），核與被告鍾仕綺於本院審理時供稱：目標只有莊
          陽亦一人，所以在廣盛園茶行僅有莊陽亦一人被圍著
          ，也只有莊陽亦簽發本票1 張等語相符（參本院筆錄
          卷(二)第201 頁），益見當日僅有證人莊陽亦為被告鍾
          仕綺等人恐嚇取財之對象，而被告黎明鑫並無遭恐嚇
          簽發本票之情。又被告黎明鑫於同年月18日凌晨0 時
          35分許傳送簡訊予證人莊陽亦，內容為：「既然事情
          發生了，就要去面對看怎麼處理，不要搞到大家都難
          做！如果弄到雙方都要找你一人的話？對你自己或家
          人會有什麼影響？如果對方家長要求報案處理？那你
          自己去衡量事情的輕重吧！」等情，業據證人莊陽亦
          於本院審理時證稱：「（問：黎明鑫在案發之後有無
          跟你聯絡？）有，他傳簡訊來說事情趕快處理，不要
          逃避」、「（問：你為何覺得黎明鑫在對你施加壓力
          ，要你趕快拿錢出來解決？）因為今天這件事情如果
          跟他沒關係，他不會傳這些訊息」、「（問：所以你
          覺得這件事情跟黎明鑫有關係？）對」等語明確（參
          本院筆錄卷(二)第183 頁至第184 頁），且為被告黎明
          鑫所不爭執（參本院筆錄卷(三)第294 頁背面），並有
          被告黎明鑫所持用之門號0000000000號行動電話通聯
          調閱查詢單1 份、恐嚇簡訊翻拍相片26張在卷可佐（
          參97年度保全字第6 卷第42頁至第60頁、第123 頁至
          第126 頁、第129 頁至第132 頁），衡諸常情，被告
          黎明鑫既非被告鍾仕綺等人恐嚇取財之對象，亦未遭
          被告鍾仕綺等人恐嚇而簽發本票，倘其欲關心遭被告
          鍾仕綺等人恐嚇取財之證人莊陽亦，亦應係詢問證人
          莊陽亦之狀況或陪同其報警處理，豈有傳送上開簡訊
          要求證人莊陽亦儘速出面私下處理此事之理！益徵被
          告鍾仕綺、何駿逸、黎明鑫、沈羽晨及少年涂○云，
          顯係共同基於意圖為自己不法所有之犯意聯絡，計畫
          以俗稱仙人跳之方式對莊陽亦恐嚇取財，至屬明確。
          是被告黎明鑫上揭所辯，顯係卸責之詞，不足採信。
        6.雖辯護人為被告沈羽晨利益辯護稱：被告鍾仕綺等人
          在千禧園汽車旅館並未對證人莊陽亦談及財物之事，
          證人莊陽亦係在廣盛園茶行內簽發本票，而被告沈羽
          晨並未進入廣盛園茶行，尚難遽認被告沈羽晨與被告
          鍾仕綺等人，就恐嚇取財犯行間有犯意之聯絡云云。
          經查：
          (1)按「共同正犯之成立，祇須具有犯意之聯絡，行為
            之分擔，既不問犯罪動機起於何人，亦不必每一階
            段犯行，均經參與」、「意思之聯絡並不限於事前
            有所謀議，即僅於行為當時有共同犯意之聯絡者，
            亦屬之，且其表示之方法，亦不以明示通謀為必要
            ，即相互間有默示之合致，亦無不可」、「共同正
            犯之意思聯絡，原不以數人間直接發生者為限，即
            有間接之聯絡者，亦包括在內。如甲分別邀約乙、
            丙犯罪，雖乙、丙間彼此並無直接之聯絡，亦無礙
            於其為共同正犯之成立」及「以共同利害關係參與
            謀議，在合同意思範圍內各自分擔犯罪行為之一部
            ，相互利用他人之行為以達其犯罪之目的者，應對
            於全部所發生之結果共同負責」，此分別有最高法
            院34年上字第862 號、73年台上字第2364號、77年
            台上字第2135號判例、77年度台上字第3727號判決
            可資參照。
          (2)查證人莊陽亦雖係在廣盛園茶行內簽發本票，然因
            其係先在千禧園汽車旅館遭被告鍾仕綺等人言詞恫
            嚇、肢體毆打及人數之優勢下，而遭強押至廣盛園
            茶行，再遭被告鍾仕綺等人接續以言詞恫嚇、肢體
            毆打及人數之優勢下，擔心其自身之安危致心生畏
            懼，始依被告鍾仕綺等人之指示簽發本票，則被告
            鍾仕綺等人在千禧園汽車旅館、廣盛園茶行之行為
            ，均係渠等謀議以俗稱仙人跳之方式對證人莊陽亦
            恐嚇取財之計劃內乙情，至屬明確。又被告沈羽晨
            於被告鍾仕綺等人在千禧園汽車旅館對證人莊陽亦
            為言詞恫嚇及肢體毆打之際，不僅未加以阻止，反
            而均全程在場，甚於證人莊陽亦遭強押至廣盛園茶
            行時亦同車隨行，已如前述，且被告沈羽晨於警詢
            、偵訊時自承：我於97年7 月間藉由劉博明之介紹
            加入以鍾仕綺、劉憲治為首對外號稱竹東公司之不
            法組織，我是最底層的小弟，竹東公司的人都可以
            指揮我，我也一直都聽鍾仕綺的話，需要金錢使用
            時，劉博明就會拿給我等語（參98年度少連偵字第
            43號卷一第375 頁至第376 頁、第427 頁至第428
            頁），另被告鍾仕綺於本院審理時亦供稱：「（問
            ：沈羽晨到了現場到底有幫你什麼？）他在現場就
            跟著我而已」、「（問：這樣沈羽晨去現場的意義
            何在？）壯膽」、「（問：沈羽晨是幫著你衝進去
            助勢？）對」等語（參本院筆錄卷(二)第199 頁背面
            至第200 頁），參酌上開說明，堪認被告沈羽晨係
            以自己犯罪之意思，於被告鍾仕綺基於意圖為自己
            不法之所有恐嚇取財時，與被告鍾仕綺間具有犯意
            之聯絡，且實際分擔前揭行為之實施，而以此等恐
            嚇方式取得財物，足認被告鍾仕綺、何駿逸、黎明
            鑫、沈羽晨及少年涂○云間就上開犯行具有犯意聯
            絡及行為分擔，自應同負其責。是辯護人為被告沈
            羽晨利益所辯尚不足採，被告沈羽晨恐嚇取財部分
            事證明確，犯行洵堪認定。
        7.至被告鍾仕綺雖於本院審理時供稱：我僅要求沈羽晨
          陪同我協助處理，沈羽晨並不知悉我的目的係欲恐嚇
          取財等語（參本院筆錄卷(二)第195 頁背面、第202 頁
          ），然被告沈羽晨就被告鍾仕綺等人欲對證人莊陽亦
          恐嚇取財之目的確已知悉，且於被告鍾仕綺等人在千
          禧園汽車旅館對證人莊陽亦為言詞恫嚇及肢體毆打之
          際，不僅未加以阻止，反而均全程在場，甚於證人莊
          陽亦遭強押至廣盛園茶行時亦同車隨行等情，均已如
          前述，則被告鍾仕綺前開所言應係為脫免被告沈羽晨
          之刑事責任所為迴護之詞，尚難作為有利於被告沈羽
          晨認定之依據。
        8.按證人之證言或共犯之陳述，縱令先後兩歧或未盡相
          符，仍得本於審理所得心證，就其一部分認為真實予
          以採取（最高法院46年台上字第1155號判例要旨參照
          ）。查被告鍾仕綺、沈羽晨所陳，就案發當時其等究
          係於何時地共乘車輛至千禧園汽車旅館？被告何駿逸
          係搭乘何車輛至千禧園汽車旅館？渠等係先至千禧園
          汽車旅館何房間？證人莊陽亦之雙手有無被押在背後
          並遭壓制在地板上？被告何駿逸有無徒手揮拳毆打莊
          陽亦之情節先後陳述或稍有差異等情，然其等之陳述
          內容，有致自己與被告同受刑事追訴或處罰之風險，
          則其等基於卸責目的，相互間刻意掩護避卸，亦屬事
          理之常，在各人多有隱瞞堅不吐實，除已釐清之歷程
          如事實欄所載外，其餘尚難逐一確認，因被告鍾仕綺
          、何駿逸、黎明鑫、沈羽晨及少年涂○云，均基於恐
          嚇取財之犯意聯絡及行為分擔而為上開犯行，自不因
          此而影響被告鍾仕綺、黎明鑫、沈羽晨之刑事責任，
          併此敘明。
        9.此外，復有車牌號碼QJ-3345 、N6-9858 、7011-RV
          號車籍查詢資料3 紙在卷可資佐證（參本院書證卷(二)
          第101 頁至第103 頁）。綜上，本案事證明確，被告
          鍾仕綺、黎明鑫、沈羽晨此部分犯行堪以認定，應予
          依法論科。
    （二）關於事實欄二、（二）部分：
          訊據被告鍾仕綺、林俊雄雖坦承於98年1 月20日晚上
          6 、7 時許，有至東林汽車修理廠，惟矢口否認有何
          妨害自由犯行，被告鍾仕綺辯稱略以：當日係林俊雄
          邀我一起去找孫庶靖，並駕車載我至東林汽車修理廠
          ，之後我就與林俊雄、孫庶靖及愛人卡拉OK老闆在愛
          人卡拉OK飲酒云云；被告林俊雄辯稱略以：因孫庶靖
          至我姊姊之小吃店用餐卻不付錢，所以我才於98年1
          月20日晚上6 、7 時許，與在網咖認識真實姓名年籍
          不詳之男子2 名至東林汽車修理廠，並持木棒毆打孫
          庶靖，10餘分鐘後即離開，嗣於同日晚上8 、9 時許
          ，與鍾仕綺、何駿逸至愛人卡拉OK飲酒云云；被告黃
          珈豪矢口否認有何妨害自由犯行，辯稱略以：我於98
          年1 月20日均未至東林汽車修理廠、北興路PRO 洗車
          場、愛人卡拉OK及沿河街151 號鐵皮屋等處云云。經
          查：
        1.上揭事實業據證人即被害人孫庶靖於偵訊時證述：「
          （問：98年1 月20日為何到竹東榮民醫院就醫？）腳
          受傷，被人打」、「（問：被何人打？）我不知道，
          太多人。幾乎有10個人，在竹東河濱公園的鐵皮屋內
          ，地址不清楚」、「（問：你為何在鐵皮屋那裡？）
          鍾仕綺說要談事情約我過去鐵皮屋，我一個人過去。
          問我「寶寶」被打的事情，我也覺得莫名其妙。他們
          以為「寶寶」是我打的，認為我知道是誰打的不跟他
          們說，所以就圍毆我」、「（問：對方有無拿工具？
          ）鋁棒、椅子、水管」、「（問：鍾仕綺有無打你？
          ）沒有。他在場看，綽號「康俊」（客語）、綽號「
          昆北」（音譯）也在場看，5 、6 個較多歲的在旁看
          ，都是小鬼在打，有一個叫什麼「阿炎」（客語）、
          一個叫「家豪」（音譯）」、「（問：談完後才打？
          ）一邊談一邊打。把我關在鐵皮屋中不讓我出來」、
          「（問：主要是何人跟你談？）鍾仕綺、「康俊」、
          劉憲治」、「（問：究竟被帶去何處？）先後被帶到
          洗車場、愛人卡拉OK、河濱公園的鐵皮屋」、「（問
          ：在何處看見槍？）在我店裡，我跟他們說，我願意
          跟你們去，不用拿槍出來，我看見鍾仕綺拿槍出來，
          很大支黑色的手槍」、「（問：就醫時為何說是被車
          撞到？）我害怕」、「（問：從你到洗車場到回到家
          ，時間約多久？）1 、2 個鐘頭，時間是我去急診那
          天傍晚，我回到店裡是9 點」、「（問：剛剛所述是
          否實在？）實在」、「（問：先前陳述，不讓你從鐵
          皮屋出來的是誰？）康俊，劉憲治說要送我回家，但
          是康俊不肯，在劉憲治出去後，康俊就找一些小鬼打
          我」、「（問：是誰帶槍去修車廠找你？）鍾仕綺」
          、「（問：你被什麼打？）球棒、椅子、水管、鋁棒
          」、「（問：林俊雄稱他有打你？）當天很亂，很多
          人打我」、「（問：你在鐵皮屋待多久時間？）約2
          個小時，我被打2 次。一開始是在等，他們要證明這
          件事跟我沒關係，但是他們覺得我騙他們，就開打」
          、「（問：他們如何不讓你離開？）我要怎麼走。我
          會跟著去，是因為大家也都認識，想把事情講清楚」
          、「（問：之前稱他們將你關在鐵皮屋，不讓你出來
          ？）該鐵皮屋有200 多坪，現場有很多人，也有一些
          寶寶的家屬，不知道是哥哥還是弟弟，當時寶寶還在
          加護病房」、「（問：家豪確實有打你？）不知道，
          但是家豪有在鐵皮屋現場」（參附表編號2 卷第10頁
          至第12頁、第19頁至第21頁）；於本院審理時結證稱
          ：在北興路PRO 洗車場時，鍾仕綺、彭俊源問我關於
          葉瑋中遭人毆打之情，彭俊源並徒手揮拳毆打我，後
          來有至愛人卡拉OK後，再由林俊雄駕車載我至沿河街
          151 號鐵皮屋，彭俊源持續問我關於葉瑋中遭人毆打
          之情，而黃珈豪及真實姓名年籍不詳之男子數名，則
          分持鋁棒、水管、椅子毆打我，前後時間將近約2 小
          時等語（參本院筆錄卷(二)第160 頁至第171 頁），是
          證人孫庶靖就其遭被告鍾仕綺、彭俊源、黃珈豪、林
          俊雄等人妨害自由犯行乙情，指證明確且前後證詞大
          致相符，應係親身經歷而印象深刻始能於案發後逾2
          年半之本院審理時猶為清晰無誤之指訴，其證言堪以
          採信。
        2.被告鍾仕綺於本院移審時供稱：98年1 月20日係林俊
          雄邀我一起去找孫庶靖，並駕車載我至東林汽車修理
          廠，之後我有與林俊雄、孫庶靖一起在愛人卡拉OK等
          語（參本院筆錄卷(一)第87頁至第88頁）。上情核與其
          於警詢時供稱：「（問：98年1 月20日18時許（按筆
          錄誤載為2 月20日）你有無夥同劉憲治、何宗洋、林
          俊雄、鄧家宏等人持槍將被害人孫庶靖強押至竹東鎮
          ○○路○ 段洗車場毆打成傷？）沒有。我跟孫庶靖是
          朋友，當天我有去請他過來洗車廠，但沒有將他毆打
          成傷，而且劉憲治也不在場」等語大致相符（參98年
          度少連偵字第43號卷一第36頁），亦核與被告林俊雄
          於本院準備程序時供稱：98年1 月20日我有至東林汽
          車修理廠找孫庶靖等語相符（參本院筆錄卷(一)第312
          頁），足認證人孫庶靖證訴於98年1 月20日晚上6 、
          7 時許，被告鍾仕綺、林俊雄有先至東林汽車修理廠
          ，嗣其遭強押至北興路PRO 洗車場、愛人卡拉OK一情
          堪以採信。
        3.被告黃珈豪及真實姓名年籍不詳之成年男子數名，分
          持鋁棒、水管、椅子毆打證人孫庶靖，以此非法方法
          剝奪孫庶靖之行動自由一情，業據證人孫庶靖於偵訊
          、本院審理時證述明確，已如前述，雖證人孫庶靖於
          本院審理時曾證稱：在東林汽車修理廠、北興路PRO
          洗車場、愛人卡拉OK及沿河街151 號鐵皮屋等處，均
          係我自行前往，並未看見黃珈豪在場，亦無任何人剝
          奪我的行動自由等語（參本院筆錄卷(二)第166 頁背面
          、第167 頁背面、第171 頁），且其於偵訊時就檢察
          官提示之照片辨認，指認結果與實際情形並不相符，
          惟證人孫庶靖早於偵訊時即證述：「（問：鍾仕綺有
          無打你？）沒有。他在場看，綽號「康俊」（客語）
          、綽號「昆北」（音譯）也在場看，5 、6 個較多歲
          的在旁看，都是小鬼在打，有一個叫什麼「阿炎」（
          客語）、一個叫「家豪」（音譯）」、「（問：家豪
          是否在你修理廠修過車？）有。他開一台2 門黃色的
          BMW 跑車，改裝的」等語（參附表編號2 卷第11頁、
          第21頁），核與被告黃珈豪於本院審理時自承：我是
          開一部黃色BMW 廠牌之自用小客車等語相符（參本院
          筆錄卷(三)第297 頁背面至第298 頁），又證人孫庶靖
          於本院審理時證稱：「（問：【提示偵卷附表編號2
          卷第21頁第4 行以下並告以要旨】當時你說的「家豪
          」是否是在庭面對你的這個人？）他每次來有兩個人
          ，我不知道到底是哪一個」、「（問：其中一個人是
          否是在庭面對你的這個人？）是」、「（問：開一輛
          黃色兩門BMW 跑車到你修車廠修車的「家豪」是否就
          是在庭這位黃珈豪？）對」，且經其當庭指認，結果
          亦與實際情形相符，足佐證人孫庶靖證訴係遭被告黃
          珈豪及真實姓名年籍不詳之成年男子數名，分持鋁棒
          、水管、椅子毆打，而以此非法方法剝奪其行動自由
          一節屬實。
        4.至被告鍾仕綺、林俊雄所辯倘若屬實，衡情其等前後
          關於至東林汽車修理廠之經過等主要內容之陳述應會
          一致才是，惟查：
          (1)被告鍾仕綺於警詢時先稱：我有至東林汽車修理廠
            請孫庶靖至北興路PRO 洗車場（參98年度少連偵字
            第43號卷一第36頁）；於羈押訊問時改稱：我係與
            林俊雄、何駿逸同至東林汽車修理廠找孫庶靖（參
            98年度聲羈字第85號卷第22頁）；於本院移審時又
            稱：當日係林俊雄邀我一起去找孫庶靖，並駕車載
            我至東林汽車修理廠，之後我就與林俊雄、孫庶靖
            及愛人卡拉OK老闆在愛人卡拉OK飲酒（參本院筆錄
            卷(一)第87頁至第88頁）；於本院準備程序時則稱：
            當日係林俊雄邀我一起去找孫庶靖，並駕車載我至
            東林汽車修理廠，林俊雄下車時並未攜帶木棒，之
            後我就與林俊雄、孫庶靖、愛人卡拉OK老闆及非何
            駿逸之某真實姓名年籍不詳之男子1 名，在愛人卡
            拉OK飲酒等語（參本院筆錄卷(一)第320 頁背面）。
          (2)被告林俊雄於本院羈押訊問時先稱：我跟網咖的十
            幾歲弟弟在東林汽車修理廠用木棒毆打孫庶靖（參
            98年度聲羈字第85號卷第17頁）；於本院準備程序
            時則稱：我於98年9 月20日有去找孫庶靖（參本院
            筆錄卷(一)第312 頁）；於同日準備程序時又稱：我
            於98年1 月20日與真實姓名年籍不詳之男子2 名至
            東林汽車修理廠，並持木棒毆打孫庶靖，之後我就
            與鍾仕綺、何駿逸在愛人卡拉OK飲酒（參本院筆錄
            卷(一)第312 頁至第313 頁）；於本院審理時改稱：
            我於98年1 月20日與真實姓名年籍不詳之男子3 名
            至東林汽車修理廠，並持木棒毆打孫庶靖，之後我
            就回網咖直至隔日，當日晚上並未至愛人卡拉OK飲
            酒等語（參本院筆錄卷(二)第190 頁背面至第193 頁
            ）。
          (3)稽之被告鍾仕綺、林俊雄雖均自承於98年1 月20日
            有至東林汽車修理廠，然被告鍾仕綺、林俊雄二人
            就關於究有何人至東林汽車修理廠；被告林俊雄在
            東林汽車修理廠有無攜帶木棒；至東林汽車修理廠
            後之行蹤；何人在愛人卡拉OK飲酒等本案重要之點
            ，前後陳述不一，且互核各該被告間之供述亦相矛
            盾，是渠等供述之可信度實堪置疑。
        5.被告林俊雄雖辯稱：因孫庶靖至我姊姊之小吃店用餐
          卻不付錢，所以我才至東林汽車修理廠，並持木棒毆
          打孫庶靖云云。然查，被告林俊雄於本院準備程序時
          係先稱：因孫庶靖於98年9 月左右至我姊姊之小吃店
          用餐卻不付錢，所以我才於98年9 月20日至東林汽車
          修理廠等語（參本院筆錄卷(一)第312 頁），核與證人
          孫庶靖係於98年1 月20日遭妨害自由乙情已明顯不符
          ，且其就關於至東林汽車修理廠之經過等本案重要之
          點，前後陳述不一，亦與被告鍾仕綺間之供述內容歧
          異甚大等情，已如前述，足徵其辯詞是否可採，已非
          無疑。又證人孫庶靖於本院審理時證稱：「（問：你
          認識林俊雄的姊姊？）不認識」、「（問：你知道林
          俊雄姊姊有開一家小吃店嗎？）我不知道」、「（問
          ：98年間你有無常常去林俊雄姊姊的小吃店吃飯不付
          錢？）哪一間小吃店我都不知道了，我怎麼會知道」
          、「（問：你有無曾經做過在小吃店吃飯不付錢的事
          情？）沒有」等語明確（參本院筆錄卷(一)第161 頁背
          面至第162 頁），衡諸證人孫庶靖並未就當日遭被告
          鍾仕綺、彭俊源、黃珈豪、林俊雄及真實姓名年籍不
          詳之成年男子數名傷害一情提出告訴，且其與被告鍾
          仕綺、黃珈豪、林俊雄究無夙怨（參98年度少連偵字
          第43號卷一第36頁至第37頁），實難認其有虛構上揭
          情節以誣指被告鍾仕綺、黃珈豪、林俊雄之必要。況
          證人孫庶靖係經本院諭知具結義務及偽證處罰後始為
          上開證述，倘屬虛偽陳述，須負擔最重本刑7 年以下
          有期徒刑之偽證罪嫌，更足徵證人孫庶靖當無甘冒受
          偽證罪之追訴處罰，而為與事實不符陳述之理。是被
          告林俊雄所辯並無妨害自由之情事云云，顯係卸責之
          詞，不足採信。
        6.證人孫庶靖雖於本院審理時證稱：在東林汽車修理廠
          、北興路PRO 洗車場、愛人卡拉OK及沿河街151 號鐵
          皮屋等處，均係我自行前往，並無任何人剝奪我的行
          動自由等語（參本院筆錄卷(二)第166 頁背面），惟證
          人孫庶靖就其遭被告鍾仕綺、彭俊源、黃珈豪、林俊
          雄等人妨害自由犯行乙情，業已指證明確且前後證詞
          大致相符，已如前述，且其於本院審理時亦證述：「
          （問：你在鐵皮屋時是否無法自由行動？）沒有」、
          「（問：那你偵查中為何說他們把你關在鐵皮屋不讓
          你出來？）那不是鐵皮屋，是辦公室吧。我也沒有要
          走啊，因為事情也沒有談好。（沉默很久）太久了，
          有點忘記」、「（問：是否當時離案發比較近，記憶
          比較清楚，現在比較記不得？）對。那時我也是剛去
          喝結婚喜酒回來，有喝一點酒，口氣很不好，有跟他
          們吵」等語（參本院筆錄卷(二)第164 頁背面），益見
          證人孫庶靖於本院審理時就其前後相異之證詞，業已
          確認其於偵訊時所述確遭剝奪行動自由等語與事實較
          為相符。再被告鍾仕綺、黃珈豪、林俊雄若僅係單純
          詢問證人孫庶靖關於葉瑋中遭人毆打之情，自可在東
          林汽車修理廠詢問清楚後即行離去，當無仍接續在北
          興路PRO 洗車場、愛人卡拉OK及沿河街151 號鐵皮屋
          等處遭被告鍾仕綺等人持續逼問，甚遭被告鍾仕綺等
          人徒手揮拳暨持鋁棒、水管、椅子毆打之理，是被告
          鍾仕綺、彭俊源、黃珈豪、林俊雄等人妨害自由犯行
          乙情，至屬明確。證人孫庶靖前開所言應係為脫免被
          告鍾仕綺、黃珈豪、林俊雄之刑事責任所為迴護之詞
          ，尚難作為有利於被告鍾仕綺、黃珈豪、林俊雄認定
          之依據。
        7.此外，復有竹東榮民醫院98年1 月20日急診護理紀錄
          、急診病歷摘要1 份、新竹縣政府警察局竹北分局10
          0 年3 月29日竹縣北警偵字第1005002219號函暨檢附
          之查證紀錄相片35張在卷可資佐證（參附表編號2 卷
          外放資料袋、本院書證卷(一)第46頁至第55頁）。綜上
          ，本案事證明確，被告鍾仕綺、黃珈豪、林俊雄此部
          分犯行堪以認定，應予依法論科。
    （三）關於事實欄二、（三）部分：
        1.關於事實欄二、（三）1.部分：
          訊據被告鍾仕綺、林俊雄、黃珈豪、朱文弘、徐偉勛
          、沈羽晨雖坦承於98年1 月21日晚上7 時許，有至上
          館國小，惟矢口否認有何妨害自由犯行，被告鍾仕綺
          辯稱略以：當日係林俊雄駕車載我返家途經上館國小
          ，林俊雄告知該處有其友人並停車，之後林俊雄即載
          我返回住處，同日晚上9 時許我係獨自騎乘機車至新
          竹縣竹東鎮○○路○ 段2 號阿德啤酒屋飲酒云云；被
          告林俊雄辯稱略以：當日我係駕車載鍾仕綺、何駿逸
          在竹東鎮上閒晃，途經上館國小時有看見我的朋友便
          停車，之後繼續駕車載鍾仕綺、何駿逸在竹東鎮上閒
          晃約1 小時，同日晚上9 、10時許，我係與鍾仕綺、
          何駿逸同至阿德啤酒屋飲酒云云；被告黃珈豪辯稱略
          以：當日我原先係在竹林大橋附近，是曾子杰聯繫我
          至上館國小後，我始與朱文弘搭乘真實姓名年籍不詳
          綽號「青春」之男子所駕之車輛至上館國小，且係鍾
          仕綺要求我幫忙載曾○弘至沿河街151 號鐵皮屋云云
          ；被告朱文弘辯稱略以：當日我原先係與黃珈豪在新
          竹縣竹東鎮○○路某撞球場，係黃珈豪接獲其友人來
          電後，始邀我同至上館國小，另係黃珈豪告知我其友
          人要求其幫忙載曾○弘至沿河街151 號鐵皮屋云云；
          被告徐偉勛辯稱略以：當日我係與友人郭智傑同至上
          館國小打籃球，嗣於晚上7 時35分步出上館國小後門
          之際，即遭員警抄錄年籍資料云云；被告沈羽晨辯稱
          略以：當日我係至上館國小找林寶文，詢問林寶文與
          竹東公司發生糾紛一事，遭員警抄錄年籍資料後隨即
          離去云云；被告沈聲榜矢口否認有何妨害自由犯行，
          辯稱略以：我於98年1 月21日均未至上館國小、沿河
          街151 號鐵皮屋、蝦一跳釣蝦場等處云云。經查：
          (1)關於證人少年曾○弘、林永順、林寶文遭妨害自由
            部分：
            證人即被害人少年曾○弘於警詢時證稱：「（問
              ：警方偵辦林寶文被凌虐致死案時，發現你與林
              永順、李○綸等三人為本案之關係人，請你敘述
              98年1 月21日下午開始之行蹤，及與林寶文、林
              永順、李○綸等人互動關係？）於98年1 月21日
              下午16時許，我與林永順、李○綸共三人在新竹
              縣竹東鎮上館國小打籃球，約19時許，林寶文以
              他的行動電話0000000000撥打我的行動電話0000
              000000，問我在哪裡，我說我在上館國小打籃球
              ，林寶文就說好後掛電話，約十幾分鐘，林寶文
              及十幾個像黑道的人走向我們，我很怕，但當時
              我沒有跑，其中一個像黑道的人走向我們，並問
              我們三個是否認識「弟古」，我們三個都說認識
              ，這個像黑道的人又說有沒有辦法找到「弟古」
              ，我們三個又說沒辦法，那個人要我們四個跟他
              們走，並到一個地方，當時我們三個很怕，不想
              去，但又不能不去，因為他們人很多，當時我、
              林永順、林寶文平行走，李○綸跟在後面，當我
              們走到學校門口外時，派出所員警就到了，當時
              我們四個人被分開來，各自都有黑道的人看顧，
              準備上車，在那個時候，一台警車到場，有三個
              員警下車，就問我們這麼多人幹什麼，其中一個
              黑道的人就說在這裡聊天，準備要走了，員警就
              要留下所有人資料，三個警察各負責一撮人，當
              時負責我的員警就有抄到我的名字，而負責看顧
              我的黑道份子也有抄到名字，至於其他二個員警
              有沒有抄到名字，我就不知道了，抄完了之後就
              叫我們去一旁角落等待，等到完畢後，員警叫我
              們沒事不要逗留，然後就離開了，員警離開後，
              這些黑道份子帶我們四個上三台車，我一人上一
              台車，林寶文、林永順好像上同一台車，因為他
              們二個一起走，至於李○綸，我沒有看到上車，
              不能確定有無上車，上車行駛途中，一個坐在我
              旁邊黑道份子，拿我的手機打給「弟古」，說：
              「我是豬頭皮」，你怎麼都在跟我裝瘋，然後坐
              在駕駛座旁邊的黑道份子搶豬頭皮的手機，跟「
              弟古」說在哪裡，講沒幾句就掛斷電話，後來就
              開到沿河街停了一下，大約幾分鐘，我聽到開車
              的黑道份子接到電話，說了一聲好之後，就叫我
              眼睛閉起來，「豬頭皮」就用手矇住我的眼睛，
              然後繼續行駛，之後到達一個地方停下來，我聽
              到鐵捲門上升聲音，車子開進去下車，我下去又
              是另一個人矇住我眼睛，當時室內還沒開燈，就
              被帶到一個房間，眼睛就沒有矇住，後來林永順
              及林寶文依序出現，我們被他們喝令頭低，不准
              亂看，當時我用餘光瞄了一下，發現地下是木板
              ，牆也木板，牆有一塊是白色的，當時除了我們
              三個外，還有三、四個黑道份子在場，問我們知
              不知道「弟古」的下落，我們三個還是說不知道
              ，後來林寶文被帶出小房間，我與林永順各自面
              對一面牆，就被二個黑道份子用軟的塑膠管抽打
              後背，我與林永順被這些黑道份子一邊逼問，一
              邊毆打，當時我也聽到小房間外，林寶文被他們
              打到一邊哭一邊哀嚎，請求他們不再打我，後來
              這些人又問我們可以找到「弟古」嗎，我們說還
              是找不到，之後又把我們帶上車（出小房間又矇
              住眼睛），當時我先被帶出去，所以我沒有看到
              林寶文，也不知道林永順有沒有上另一台車，上
              車後，鐵捲門又上升，車子又開始行駛，十幾分
              鐘後，我坐在後座，聽到外面吵雜聲，又聽到他
              們要買晚餐，坐在我旁邊的「豬頭皮」說要去買
              晚餐，當「豬頭皮」下車後，我偷瞄外面一下，
              看到位置在竹東菜市場，我就趁他們不注意的時
              候，開門往菜市○○○路跑，車上的二個黑道份
              子有下車追我，我就跑到一個小巷子旁的小溝躲
              藏，一直到隔天中午我才出來打手機給我媽媽報
              平安，我就投靠住在新竹縣橫山九讚頭的學長，
              一直住到98年5 月1 日才回家」、「（問：警方
              偵辦林寶文虐殺案時，製作綽號「弟古」陳長陞
              筆錄時，陳長陞供述綽號「豬頭皮」朱文弘、綽
              號「阿榜」沈聲榜、綽號「珈豪」黃珈豪等三人
              ，以你的電話及沈聲榜、朱文弘電話撥打陳長陞
              電話，說林寶文、曾○弘、林永順在其手上，要
              陳長陞出面解決，警方提示涉案組織成員照片一
              覽表供你指認【包含朱文弘、沈聲榜、黃珈豪等
              三人】，是否就是強押毆打你們的人？）經警方
              提示照片中之人，編號9 （即黃珈豪）是坐在駕
              駛座旁的黑道份子，該人也出現小房間、編號18
              （即朱文弘）是綽號「豬頭皮」，坐在我旁邊的
              黑道份子，編號24（即徐偉勛）是在竹東鎮上館
              國小問我知不知道「弟古」下落，並要我及林寶
              文等四人上車之黑道份子」（參附表編號3 卷外
              放資料袋警詢筆錄第2 頁至第5 頁）；於偵訊時
              則證稱：「（問：當天遭限制自由期間，對方有
              無拿A9（即曾○弘）手機打電話給A3（即陳長陞
              ）？）是」、「（問：在上館國小對方有幾人以
              何方式讓你們上車？）對方共有10多個人，1 個
              人過來說叫我們跟他們上車，我不願意，但是對
              方人太多，當時警察已經離開了」、「（問：何
              不拒絕？）他們人太多，共有3 台車，Al（即林
              永順）跟林寶文同台車，我坐另外一台，對方10
              幾人於我們上車後，有些坐轎車，有些自己騎機
              車」、「（問：你到達時Al、林寶文是否到達？
              ）沿河街時對方有接到一通電話，於是叫我閉上
              眼睛，坐我旁邊那個人用手矇住我的眼睛，車子
              就往其他地方開，我坐的那輛車，除了我以外還
              有其他3 個人。後來我不知道我帶到哪裡。接著
              被帶到小房間後，Al、林寶文才被帶到同一小房
              間」、「（問：有無被毆打？）在小房間內。當
              時對方有3 至4 人，都是年輕人」、「（問：小
              房間有無看見林寶文被打？）有」、「（問：【
              提示照片】小房間是照片編號哪一張？）編號5
              、6 」、「（問：對方持何工具打你？）軟軟條
              狀的東西」、「（問：本案扣案之A9個人資料在
              何處寫的？）上館國小警察未來之前」、「（問
              ：是否自願寫？）不是。他們人多，叫我們寫」
              、「（問：聽到林寶文被打時，除了哭泣聲外有
              無聽到聲音？）就是軟軟長條物鞭打到身體的聲
              音。他哭很大聲」、「（問：豬頭皮是在何處聽
              到？）在上館國小往沿河街的車上，豬頭皮用我
              的手機打給A3，自稱是豬頭皮，還說為何一直跟
              他「莊孝維」（台語）」、「（問：豬頭皮是否
              全程都在你身旁？）從上館國小往沿河街、從沿
              河街到小房間，這段路程他都在場，在小房間時
              沒看見他」（參附表編號3 卷第39頁至第43頁）
              ；於本院審理時結證稱：我於98年1 月21日下午
              4 時許，與林永順、少年李○綸在上館國小籃球
              場打籃球，於同日晚上7 時許，林寶文先打電話
              詢問我的所在位置，旋即見林寶文及10餘名真實
              姓名年籍不詳之男子至上館國小籃球場，並質問
              我關於陳長陞之行蹤，嗣徐偉勛要求我搭乘鍾仕
              綺等人之車輛，我因礙於鍾仕綺等人人數眾多不
              敢違抗，致遭鍾仕綺等人強押搭上搭載黃珈豪、
              朱文弘及真實姓名年籍不詳之男子之車輛，且我
              的雙眼旋由朱文弘以手矇住，雙手亦遭膠帶綑綁
              ，朱文弘並以我的行動電話撥打給陳長陞，告稱
              ：我是豬頭皮，你怎麼都在跟我裝瘋等語，黃珈
              豪接續與陳長陞對話，並徒手揮拳毆打我的眼睛
              及頭部，嗣遭強押至沿河街151 號鐵皮屋後，鍾
              仕綺等人則持續逼問我關於陳長陞之行蹤，並持
              塑膠水管毆打我等語（參本院筆錄卷(二)第53頁至
              第64頁）。
            證人即被害人林永順於警詢時證稱：「（問：警
              方偵辦林寶文被凌虐致死案時，發現你與曾○弘
              、李○綸等三人為本案之關係人，請你敘述98年
              1 月21日下午開始之行蹤，及與林寶文、曾○弘
              、李○綸等人互動關係？）於98年1 月21日下午
              16時許，我剛下班經過看到曾○弘、李○綸他們
              在新竹縣竹東鎮上館國小打籃球，約19時許，我
              有看到曾○弘在講電話，跟誰通話我不知道，過
              沒多久林寶文就過來了，打球時在沒注意的狀況
              下，就看到十幾個像黑道的人走向我們，我很害
              怕，不知道發生什麼事情，也不敢離開現場，其
              中一個像黑道的人走向我們，並問我們三個是否
              認識「弟古」，我們三個都說認識，這個像黑道
              的人又說有沒有辦法找到「弟古」，我們三個又
              說沒辦法，那個人要我們四個跟他們走，並到一
              個地方，當時我們三個很怕，不想去，但又不能
              不去，因為他們人很多，當時我、曾○弘、林寶
              文平行走，李○綸跟在後面，當我們走到學校門
              口外時，派出所員警就到了，當時我們四個人被
              分開來，各自都有黑道的人看顧，準備上車，在
              那個時候，一台警車到場，有三個員警下車，就
              問我們這麼多人幹什麼，其中一個黑道的人就說
              在這裡聊天，準備要走了，員警就要留下所有人
              資料，三個警察各負責一撮人，當時有人把我拉
              到旁邊所以沒有抄到我的名字，而負責看顧我的
              黑道份子也有抄到名字，至於其他二個員警有沒
              有抄到名字，我就不知道了，抄完了之後我就被
              二個人一邊一個拉住我往車上走，我一人上一台
              車，那台車我印象是馬自達轎車，車上共有五個
              人，我被押在後座中間，林寶文、曾○弘他們被
              帶到哪台車我就沒印象了。上車後那些人就叫我
              自己用手矇住眼睛不要看外面，我害怕就照做，
              上車行駛途中，我沒有記憶他們有講什麼話，後
              來就開到一個地方停車，那個位置有車輛快速行
              駛的聲音，經過幾分鐘，我聽到坐在副駕駛的黑
              道份子講電話，說快要到了開門的話，之後我還
              是很害怕矇住眼睛閉起來不敢抬頭，到達一個地
              方停下來，我聽到鐵捲門上升聲音。我感覺到我
              們是第二台車進入，車子開進去後下車，有人叫
              我下車，一人在我左邊拉住我的衣服，另一人在
              後面推，後來就被帶到一個房間，那時矇住眼睛
              的手還不敢放下不敢看，我就被他們喝令要求我
              站好，站在那時，從碰觸感覺我左邊有林寶文，
              右邊是曾○弘，這時我心裡才知道他們也帶到這
              同一地點來了」、「（問：你們三人在那房間內
              有發生何種狀況？）在那我有聽到他們有叫綽號
              保利達、北極熊的人，後來沒多久我一直聽到林
              寶文哭叫哀號就是那種被打的聲音。這時候我旁
              邊也有人叫我跟曾○弘背對著他們，感覺旁邊五
              、六人一直問說「弟古」人勒，我們說不知道人
              在哪，就有人拿東西往我的背後打了四、五下，
              感覺那軟軟長條型應該是水管吧。這時他們還一
              直反覆問這個問題，聽到林寶文被帶出去被毆打
              哀叫聲音不斷」、「（問：你是否知道曾○弘有
              遭受黑道人士毆打？）當時我們在同一小房間內
              ，我知道他也被拿軟管毆打了好幾下」、「（問
              ：警方偵辦組織犯罪案件及林寶文虐殺等案，提
              示涉案組織成員照片一覽表供你指認，你是否認
              出其中有何人在場，即有何人參與強押毆打你們
              的人？）經警方所提示照片中之人，我記得編號
              8 ，他從上館國小到達那毆打的小房間，前後他
              都有在場，當時我一直被喝令矇住眼，其他我指
              認沒印象。另外在被毆打的小房間內，綽號保利
              達及北極熊印象特別深刻」、「（問：你是否有
              親眼目睹林寶文遭人毆打或致死？）我沒有看到
              林寶文被打死，但我們在那小房間，確實有聽到
              房間外，林寶文哀嚎求這些黑道份子不要再打了
              的聲音，後來怎麼樣我就不知道了」（參附表編
              號3 卷外放資料袋警詢筆錄第2 頁至第4 頁）；
              於偵訊時則證稱：「（問：本案扣案有關你的個
              人資料在何處寫的？）在上館國小，警察未來之
              前，對方10幾人中的一人過來叫我寫的」、「（
              問：為何要寫？）對方叫我寫，當時我很害怕，
              怕不寫會被打」、「（問：對方口氣如何？）比
              較兇」、「（問：寫完資料後你去何處？）對方
              帶著我們跟他們走。上車前叫我用雙手矇住臉，
              一個人拉我的衣服，一個人從後面推我，我上馬
              自達的車」、「（問：是否自願上車？）我不太
              情願但是又害怕」、「（問：到房間後發生何事
              ？）他們5 、6 人一直問A3人在哪裡，我還是說
              不知道。林寶文被帶出去問，我有聽到他被打、
              哭泣的聲音」、「（問：你有無被打？）有。我
              的背部感覺被長長軟軟的東西打，會痛。叫我眼
              睛不要睜開，不然打更重」、「（問：A9當時是
              否在你身邊？）是」、「（問：林寶文除了哭外
              ，有無說什麼？）有聽到說不要打我了」、「（
              問：在小房間中，對方有幾人？）一開始剛進去
              時。他們有人說叫1 、2 個人看管我們，手矇起
              來不要亂看，所以我無法確定，但是一定超過3
              人」（參附表編號3 卷第45頁至第48頁）；於本
              院審理時結證稱：我於98年1 月21日下午4 時許
              ，與少年曾○弘、李○綸在上館國小籃球場打籃
              球，於同日晚上7 時許，見少年曾○弘在使用行
              動電話，旋即見林寶文及10餘名真實姓名年籍不
              詳之男子至上館國小籃球場，並質問我關於陳長
              陞之行蹤，嗣林俊雄要求我書立個人基本資料，
              並要求我搭乘鍾仕綺等人之車輛，我因礙於鍾仕
              綺等人人數眾多不敢違抗，致遭強押搭上鍾仕綺
              等人之車輛，且我的頭部遭人壓低，雙眼遭膠帶
              矇住，雙手亦遭鍾仕綺等人以膠帶綑綁，嗣遭強
              押至沿河街151 號鐵皮屋後，鍾仕綺等人則持續
              逼問我關於陳長陞之行蹤，並持塑膠水管毆打我
              等語（參本院筆錄卷(二)第99頁至第106 頁）。
            證人即在上館國小打籃球之少年李○綸於偵訊時
              證述：「（問：98年1 月21日傍晚人是否在上館
              國小？）是。我在操場打籃球，我跟Al、A9、林
              寶文一起打籃球」、「（問：那些人是否認識？
              ）不認識。目測約10多人，我看見都是騎機車。
              我看見後先跑掉回家，躲在我家，然後報警」、
              「（問：為何會先回家？）因為我覺得情況不對
              ，對方感覺要找我們麻煩的樣子」、「（問：你
              有無要A1、A9快離開？）有，但是他們沒有走，
              他們說他們沒做錯事為何要跑」等語（參附表編
              號3 卷第64頁至第65頁）。
            觀之證人少年曾○弘、林永順、李○綸上開證述
              內容，指證明確且渠等證詞互核大致相符，應係
              親身經歷而印象深刻始能於案發後近2 年半之本
              院審理時猶為清晰無誤之指訴，又證人少年曾○
              弘、林永順、李○綸與被告鍾仕綺、林俊雄、何
              駿逸、黃珈豪、朱文弘、沈聲榜、徐偉勛、沈羽
              晨及少年鍾○哲究無夙怨，實難認其有虛構上揭
              情節以誣指被告鍾仕綺、林俊雄、何駿逸、黃珈
              豪、朱文弘、沈聲榜、徐偉勛、沈羽晨及少年鍾
              ○哲之必要。且證人少年曾○弘、林永順係經本
              院諭知具結義務及偽證處罰後始為上開證述，倘
              屬虛偽陳述，須負擔最重本刑7 年以下有期徒刑
              之偽證罪嫌，更足徵證人少年曾○弘、林永順當
              無甘冒受偽證罪之追訴處罰，而為與事實不符陳
              述之理，其等證言堪以採信。
          (2)證人即當日據報趕赴現場處理之員警賴慕義於偵訊
            時證稱：「（問：98年1 月21日下午6 時至8 時曾
            否前往竹東鎮上館國小處理打架事件？）是」、「
            （問：接受通報過程為何？）當時我是在巡邏，無
            線電通報上館國小後門有人在打架，請我跟陳志翔
            過去處理」、「（問：到場情形？）現場沒有人打
            架，但有20、30個人在場，分別在後門跟操場，其
            中一位林俊雄是從籃球場走到後門，當時我看見有
            3 台汽車，要叫他們拿出證件時那3 台車子就開走
            ，我們有抄到1 台車號9827-VT ，因為人數過多，
            我有請派出所支援」、「（問：現場處理情形？）
            我有問現場人員有無打架，較靠近我的曾○弘說沒
            有，我叫他們不要在這裡聚集」、「（問：現場認
            識幾位？）林俊雄、徐偉勛，鍾仕倚是後來宋衛國
            支援告訴我的，曾○弘是登記資料時才知道的」、
            「（問：你與陳志翔的分工？）他登記資料，我警
            戒」、「（問：為何只抄寫7 、8 人資料？）因為
            對方人多，我們無法控制」、「（問：離開時現場
            尚有幾人？）7 、8 位有登記資料的人沒有離開」
            等語（參附表編號3 卷第52頁至第53頁），核與證
            人即當日據報趕赴現場處理之員警陳志翔於偵訊時
            證稱：我於98年1 月21日下午6 時至8 時許據報趕
            赴上館國小，至現場後有看見2 部車輛及10餘人，
            賴慕義指示我抄錄在場人之年籍資料，另抄得車牌
            號碼9827-VT 號之車籍資料等語相符（參附表編號
            3 卷第51頁至第52頁），另證人陳志翔抄得在場者
            有被告林俊雄、何駿逸、徐偉勛、沈羽晨、少年曾
            ○弘及鍾○哲之年籍資料一情，亦有新竹縣政府警
            察局指揮中心98年1 月21日受理110 報案紀錄單暨
            抄錄資料1 份在卷足憑（參98年度少調字第48號外
            放卷第103 頁至第103 頁之1 ），是於98年1 月21
            日晚上7 時35分許，被告鍾仕綺、林俊雄、何駿逸
            、徐偉勛、沈羽晨、少年曾○弘及鍾○哲在上館國
            小後門附近，遭據報趕赴現場處理之員警認出身分
            並抄錄年籍資料之事實，應可認定。
          (3)被告鍾仕綺對於至上館國小之目的確已知悉一情，
            業據被告林俊雄於警詢時供稱：「（問：98年1 月
            21日你當日行程？）我們當天要去找打我國中同學
            葉瑋中的人，當天約下午6 點左右我們4 個人有在
            上館國小後門與對方一群人對峙，後來警方還到場
            盤查，我也被警方抄登」、「（問：當日4 人為何
            人？）我及鍾仕綺、A 公（客語綽號）為共犯、犯
            罪嫌疑人紀錄表上編號12（真實姓名為何宗洋）」
            等語明確（參98年度少連偵字第43號卷一第153 頁
            ）。又被告黃珈豪於本院審理時亦結證稱：當日在
            上館國小我有與鍾仕綺對話，鍾仕綺要求我幫忙載
            少年曾○弘至沿河街151 號鐵皮屋，途中鍾仕綺並
            對我告稱：昨天打葉瑋中的就是他們等語（參本院
            筆錄卷(二)第65頁至第67頁、第78頁背面），可見被
            告鍾仕綺確有指揮被告黃珈豪搭載證人少年曾○弘
            至沿河街151 號鐵皮屋，並告稱證人少年曾○弘與
            葉瑋中遭毆打乙事有所關聯等情，是被告鍾仕綺妨
            害證人少年曾○弘、林永順、林寶文自由之事實，
            應可認定。
          (4)被告林俊雄於警詢、偵訊時自承：當日至上館國小
            之目的係欲找毆打葉瑋中之人，我並要求少年曾○
            弘、林永順書立個人基本資料，目的係欲要脅他們
            等語（參98年度少連偵字第43號卷一第153 頁、第
            169 頁至第170 頁），核與被告葉瑋中於警詢時供
            稱：「（問：2 張個人資料為何人？）林永順及曾
            ○弘個人資料」、「（問：警方於何處取出前揭個
            人資料？來源為何？）在我本人的皮夾內取出的。
            是我朋友「俊雄」給我的」、「（問：「俊雄」為
            何交付個人資料予你？作何用途？）因為我過年前
            被不知名人毆打住醫院，「俊雄」拿資料給我，說
            是跟打我的人有關係，沒有什麼用途」、「（問：
            為何你有「曾○弘」、「林永順」手寫之個人資料
            ？作何用途？）資料是「俊雄」給我的，「俊雄」
            說跟我被毆打有關係，沒有其他作用」等語相符（
            參98年度少連偵字第43號卷一第174 頁至第175 頁
            、第179 頁），是被告林俊雄既認證人少年曾○弘
            、林永順與毆打被告葉瑋中之人有關，並要求證人
            少年曾○弘、林永順書立個人基本資料，甚將上開
            資料交予被告葉瑋中，顯見被告林俊雄確已知悉當
            日前往上館國小之目的。況被告林俊雄在上館國小
            時，以手放置證人林永順後背或推、或拉等強暴手
            段，致證人林永順遭強押搭上鍾仕綺等人之車輛一
            情，已據本院認定如前，足徵被告林俊雄確有妨害
            證人曾○弘、林永順、林寶文自由之事實無訛。
          (5)被告朱文弘於本院審理時自承：我的綽號是豬頭皮
            ，又少年曾○弘有搭乘由真實姓名年籍不詳綽號「
            青春」之男子所駕駛搭載我及黃珈豪之車輛，我係
            坐該車之後座即少年曾○弘之旁邊等語（參本院筆
            錄卷(二)第138 頁背面至第142 頁），核與被告黃珈
            豪於偵訊、本院審理時證稱：「（問：後來你們車
            上除了被害人之外還有誰？）我、青春、朱文弘」
            、「（問：你們三個人各自坐哪裡？）我坐在副駕
            駛座，朱文弘坐後座，我沒印象是左後座還是右後
            座，青春負責開車」等語相符（參附表編號3 卷第
            102 頁、本院筆錄卷(二)第66頁），堪認證人少年曾
            ○弘所搭乘之車輛係由真實姓名年籍不詳綽號「青
            春」之男子所駕駛，而被告黃珈豪係乘坐在副駕駛
            座，綽號豬頭皮之被告朱文弘確係坐在該車之後座
            並緊鄰證人少年曾○弘等情無誤。又證人少年曾○
            弘於本院審理時結證稱：「（問：你在警察局說98
            年1 月21日下午四點你在上館國小碰到十幾個像黑
            道的人，當時他要你們一起上車，上車時豬頭皮坐
            在你旁邊，是否實在？）是」、「（問：當時警察
            提示很多照片給你指認，是否當時記憶比較深刻才
            可以認出豬頭皮，而今天記憶已經模糊所以認不出
            來？）是」、「（問：當時在被押上車之後，在車
            上豬頭皮有拿你手機打電話給陳長陞嗎？）對」、
            「（問：【請求提示98年5 月14日曾能弘之警詢筆
            錄外放附表編號3 卷後第3 頁第6 至10行並告以要
            旨】你在警局說：「上車行駛途中，一個坐在我旁
            邊黑道份子，拿我的手機打給「弟古」，說：「我
            是豬頭皮，你怎麼都在跟我裝瘋」，這些陳述是否
            實在？）實在」、「（問：你的手機後來是否被坐
            在副駕駛座的人搶過去講？）對」等語（參本院筆
            錄卷(二)第53頁背面至第54頁），核與證人陳長陞於
            本院審理時證稱：「（問：98年1 月21日傍晚你有
            接到用曾能弘的電話打給你的電話？）對」、「（
            問：這通電話有幾個人跟你通話？）兩個」、「（
            問：第一個跟你通話的人是誰？說些什麼？）我不
            清楚是誰，他說葉瑋中的事情，這電話你也知道是
            誰的了，葉瑋中的事情你是否要出面講清楚來」、
            「（問：接著有另一個人又接過去講？）對」、「
            （問：第二個跟你通話的人講些什麼？）他說這件
            事情你們一共有幾個人，看誰要出面出來處理，如
            果不出面處理的話後果自行負責」、「（問：第二
            個人跟你通話的人有無告訴你他叫什麼名字？）沒
            有」、「（問：他有沒有告訴你他叫黃珈豪或「珈
            豪」？）我只聽到好像是「珈豪」，但聽得不是很
            清楚，因為人在外面很嘈雜，根本聽不是很清楚」
            、「（問：但你有聽到他說他叫「珈豪」？）是」
            等語大致相符（參本院筆錄卷(二)第108 頁至第109
            頁），且經被告黃珈豪於偵訊時證稱：「（問：朱
            文弘是否有拿被害人的電話打給陳長陞？）有」等
            語明確（參附表編號3 卷第102 頁），益見被告朱
            文弘確有以證人少年曾○弘所持用之行動電話撥打
            予證人陳長陞，並告稱：我是豬頭皮，這電話你也
            知道是誰的，葉瑋中的事情你是否要出面講清楚，
            你怎麼都在跟我裝瘋等語無訛。再參諸被告朱文弘
            有以手矇住證人少年曾○弘之雙眼一情，亦據證人
            少年曾○弘於本院審理時結證稱：「（問：你從上
            館國小上車之後沒多久就被人矇住眼睛？）對」、
            「（問：所以你左邊坐豬頭皮？）對」、「（問：
            是豬頭皮這個人矇住你的眼睛？）對」等語明確（
            參本院筆錄卷(二)第58頁），在在足徵證人少年曾○
            弘、林永順、林寶文確有遭被告朱文弘妨害自由無
            誤。
          (6)被告鍾仕綺等人強押證人即少年曾○弘、林永順、
            林寶文遭至沿河街151 號鐵皮屋後，又將證人即少
            年曾○弘、林永順、林寶文強押至蝦一跳釣蝦場，
            斯時被告沈聲榜亦抵達蝦一跳釣蝦場，並承前共同
            基於妨害自由之犯意聯絡，由被告彭俊源、沈羽晨
            、少年彭○雄及梁智豪持塑膠水管、鋁棒毆打證人
            林寶文後，再將證人少年曾○弘、林永順強押至沿
            河街151 號鐵皮屋，而以此非法方法剝奪證人少年
            曾○弘、林永順、林寶文之行動自由一情，業據被
            告黃珈豪於本院準備程序及審理時供稱：鍾仕綺要
            求我幫忙載少年曾○弘至沿河街151 號鐵皮屋，並
            對我告稱：昨天打葉瑋中的就是他們等語，途中朱
            文弘與我有使用少年曾○弘之行動電話撥打予證人
            陳長陞，彭俊源則持塑膠水管毆打少年曾○弘、林
            永順、林寶文，復將少年曾○弘、林永順、林寶文
            強押至蝦一跳釣蝦場，斯時沈聲榜亦抵達蝦一跳釣
            蝦場，並由彭俊源、沈羽晨、少年彭○雄及梁智豪
            持塑膠水管、鋁棒毆打林寶文後，再將少年曾○弘
            、林永順強押至沿河街151 號鐵皮屋等語（參本院
            筆錄卷(一)第220 頁至第221 頁、本院筆錄卷(二)第64
            頁背面至第85頁），而被告黃珈豪之陳述內容，有
            致自己與被告沈聲榜同受刑事追訴或處罰之風險，
            倘非真實及自認證據明確無可推諉，應無自白犯罪
            之理，衡諸常情，當無構詞誣攀陷害被告沈聲榜之
            理，是以，被告黃珈豪之上開供述情節，乃屬信而
            有徵，洵堪採認。雖被告沈聲榜否認當日有至上館
            國小、沿河街151 號鐵皮屋、蝦一跳釣蝦場等處，
            然被告沈聲榜當日有至蝦一跳釣蝦場一情，已據本
            院認定如前，且刑法上所謂共犯行為係指與其他共
            犯間有犯意聯絡、行為分擔者而言，而被告主觀犯
            意不限於事前謀議時有參與，於行為當時有犯意聯
            絡即可，且其表示之方式亦不以明示通謀為必要，
            相互間有默契之合致亦屬該當，而客觀上行為分擔
            並不以參與全部犯罪行為為限，分擔實施一部份即
            可，而由本件被告沈聲榜於當天之行為得見，被告
            沈聲榜前往蝦一跳釣蝦場縱事前不知，但於到達現
            場時，於被告彭俊源、沈羽晨、少年彭○雄及梁智
            豪持塑膠水管、鋁棒毆打證人林寶文之際對於整個
            妨害自由之犯行已具有認知，非但未表示制止或抗
            拒之意，反持續全程在場，參酌上開說明，已可認
            定被告沈聲榜與被告鍾仕綺等人間對於妨害自由犯
            行具有默契之合致，且實際分擔前揭行為之實施，
            而以此等方式妨害證人少年曾○弘、林永順、林寶
            文之自由，是被告鍾仕綺、林俊雄、何駿逸、黃珈
            豪、朱文弘、沈聲榜、徐偉勛、沈羽晨、彭俊源及
            少年鍾○哲、彭○雄就上開犯行具有犯意聯絡及行
            為分擔以足認定之。
          (7)被告沈羽晨於警詢、偵訊時自承：我於97年7 月間
            藉由劉博明之介紹加入以鍾仕綺、劉憲治為首對外
            號稱竹東公司之不法組織，我是最底層的小弟，竹
            東公司的人都可以指揮我，我也一直都聽鍾仕綺的
            話，需要金錢使用時，劉博明就會拿給我，又因為
            我知道林寶文有與竹東公司發生衝突，欲找林寶文
            詢問清楚，故於98年1 月21日問到林寶文所在後，
            我就先於當日晚上7 時許至上館國小找少年曾○弘
            、林永順、林寶文，並詢問林寶文相關問題，之後
            鍾仕綺、林俊雄、何駿逸、徐偉勛、少年鍾○哲、
            彭○雄亦到場，並詢問林寶文相關問題等語（參98
            年度少連偵字第43號卷一第375 頁至第377 頁、第
            425 頁至第426 頁、第428 頁、98年度少連偵字第
            43號卷二第139 頁至第140 頁），核與被告林俊雄
            於警詢、本院審理時供稱：當日至上館國小之目的
            係欲找毆打葉瑋中之人，斯時沈羽晨亦有在場等語
            相符（參98年度少連偵字第43號卷一第153 頁、本
            院筆錄卷(二)第132 頁背面），可見被告沈羽晨對於
            至上館國小之目的確已知悉，甚其係先知悉證人少
            年曾○弘、林永順、林寶文等人之所在後，被告鍾
            仕綺等人始同至上館國小。又被告彭俊源、沈羽晨
            、少年彭○雄及梁智豪在蝦一跳釣蝦場持塑膠水管
            、鋁棒毆打證人林寶文後，再將證人少年曾○弘、
            林永順強押至沿河街151 號鐵皮屋，而以此非法方
            法剝奪證人少年曾○弘、林永順、林寶文之行動自
            由一情，已據本院認定如前，是被告沈羽晨既對於
            至上館國小之目的確已知悉，非但未表示制止或抗
            拒之意，甚有在蝦一跳釣蝦場持塑膠水管、鋁棒毆
            擊證人林寶文之行為實施，自難於事後一概諉稱不
            知。
          (8)被告徐偉勛於偵訊時供稱：於98年1 月21日晚上某
            時許，我與我弟弟徐偉均至上館國小打籃球（參98
            年度少連偵字第43號卷二第69頁至第70頁）；於本
            院準備程序時改稱：我於98年1 月21日下午3 時許
            ，係與友人郭智傑至上館國小打籃球（參本院筆錄
            卷(一)第263 頁背面至第264 頁），是被告徐偉勛就
            關於何時至上館國小；與何人至上館國小等本案重
            要之點，前後陳述互相矛盾，則其供述之可信度實
            堪置疑。又被告徐偉勛至上館國小後逼問少年曾○
            弘、林永順關於陳長陞之行蹤，並要求少年曾○弘
            、林永順、林寶文搭乘被告鍾仕綺等人之車輛一情
            ，已據證人少年曾○弘指訴綦詳（參附表編號3 卷
            外放資料袋警詢筆錄第2 頁至第5 頁、本院筆錄卷
            (二)第53頁至第64頁），倘被告徐偉勛至上館國小之
            目的僅係打籃球，豈有為上揭妨害證人少年曾○弘
            、林永順、林寶文自由之理，足徵被告徐偉勛之辯
            解，全然子虛而係臨訟杜撰，無法俱採。
          (9)至被告鍾仕綺、林俊雄所辯倘若屬實，衡情其等前
            後關於至上館國小之經過等主要內容之陳述應會一
            致才是，惟查：
            被告鍾仕綺於本院移審時供稱：當日係林俊雄駕
              車載我返家途經上館國小，林俊雄告知該處有其
              友人並停車，之後林俊雄即載我返回住處，同日
              晚上9 時許我係獨自騎乘機車至阿德啤酒屋飲酒
              等語（參本院筆錄卷(一)第88頁至第89頁）。被告
              林俊雄於警詢時先稱：當日我係駕車搭載鍾仕綺
              、何駿逸至上館國小找毆打葉瑋中之人（參98年
              度少連偵字第43號卷一第153 頁）；於偵訊時則
              稱：上館國小結束後我便駕車送鍾仕綺、何駿逸
              返回住處，之後我與財哥、愛人卡拉OK老闆同至
              卡拉OK唱歌（參98年度少連偵字第43號卷一第17
              0 頁）；於本院準備程序時改稱：當日我係駕車
              載鍾仕綺、何駿逸在竹東鎮上閒晃，途經上館國
              小時有看見我的朋友便停車，之後繼續駕車載鍾
              仕綺、何駿逸在竹東鎮上閒晃約1 小時，同日晚
              上9 、10時許，我係與鍾仕綺、何駿逸同至愛人
              卡拉OK飲酒（參本院筆錄卷(一)第312 頁背面）；
              於同日準備程序時再改稱：同日晚上9 、10時許
              ，我係與鍾仕綺、何駿逸同至阿德啤酒屋飲酒（
              參本院筆錄卷(一)第312 頁背面）；於本院審理時
              又稱：我、鍾仕綺、何駿逸於當日晚上6 、7 時
              許從上館國小離開後，繼續在竹東鎮上閒晃至晚
              上8 、9 時許，之後又同至阿德啤酒屋飲酒至晚
              上11、12時許等語（參本院筆錄卷(二)第133 頁背
              面）。
            稽之被告鍾仕綺、林俊雄雖均自承於98年1 月21
              日有至上館國小，然被告鍾仕綺、林俊雄二人就
              關於究有何人同車至上館國小；是否知悉至上館
              國小之目的、自上館國小離開後之行蹤等本案重
              要之點，前後陳述不一，且互核各該被告間之供
              述亦相矛盾，是渠等供述之可信度實堪置疑。
          (10)雖辯護人為被告黃珈豪利益辯護稱：被告黃珈豪係
            應曾子杰之邀始至上館國小，證人曾能弘亦係被告
            鍾仕綺要求幫忙載送，然駕駛者係真實姓名年籍不
            詳綽號「青春」之男子，難認被告黃珈豪與被告鍾
            仕綺等人，就妨害自由犯行間有犯意聯絡、行為分
            擔。經查：
            按刑法上所謂共犯行為係指與其他共犯間有犯意
              聯絡、行為分擔者而言，被告主觀犯意不限於事
              前謀議時有參與，於行為當時有犯意聯絡即可，
              且其表示之方式亦不以明示通謀為必要，相互間
              有默契之合致亦屬該當，而客觀上行為分擔並不
              以參與全部犯罪行為為限，分擔實施一部份即可
              。
            查證人少年曾○弘、林永順、林寶文自上館國小
              起因礙於被告鍾仕綺等人人數眾多不敢違抗，致
              遭強押至沿河街151 號鐵皮屋，途中其等雙眼遭
              矇住，雙手亦遭膠帶綑綁，被告鍾仕綺等人則持
              續逼問證人少年曾○弘、林永順、林寶文關於陳
              長陞之行蹤，復將證人少年曾○弘、林永順、林
              寶文強押至蝦一跳釣蝦場，由被告彭俊源、沈羽
              晨、少年彭○雄及梁智豪持塑膠水管、鋁棒毆打
              林寶文後，再將證人少年曾○弘、林永順強押至
              新竹縣竹東鎮○○街151 號鐵皮屋，而以此非法
              方法剝奪證人少年曾○弘、林永順、林寶文行動
              自由等情，已如前述，則被告鍾仕綺等人在上館
              國小、沿河街151 號鐵皮屋、蝦一跳釣蝦場之行
              為，均係渠等妨害自由之犯行，至屬明確。又被
              告黃珈豪於本院審理時亦自承：當日在上館國小
              我有與鍾仕綺對話，鍾仕綺要求我幫忙載少年曾
              ○弘至沿河街151 號鐵皮屋，途中鍾仕綺並對我
              告稱：昨天打葉瑋中的就是他們等語，斯時我即
              知悉鍾仕綺等人妨害自由之目的（參本院筆錄卷
              (二)第65頁至第67頁、第78頁背面），是由本件被
              告黃珈豪於當天之行為得見，縱被告黃珈豪前往
              上館國小前無所知悉，但於被告鍾仕綺要求其幫
              忙載證人少年曾○弘至沿河街151 號鐵皮屋，途
              中並對其告稱：昨天打葉瑋中的就是他們等語之
              際，足認被告黃珈豪對於整個妨害自由之犯行已
              具有認知，其非但未表示制止或抗拒之意，反徒
              手揮拳毆打證人少年曾○弘之眼睛及頭部，甚提
              供被告鍾仕綺等人強押證人少年曾○弘、林永順
              、林寶文至其所經營之蝦一跳釣蝦場，參酌上開
              說明，已可認定被告黃珈豪與被告鍾仕綺等人間
              對於妨害自由犯行具有默契之合致，且實際分擔
              前揭行為之實施，而以此等方式妨害證人少年曾
              ○弘、林永順、林寶文之自由，是被告鍾仕綺、
              林俊雄、何駿逸、黃珈豪、朱文弘、沈聲榜、徐
              偉勛、沈羽晨、彭俊源及少年鍾○哲、彭○雄就
              上開犯行具有犯意聯絡及行為分擔以足認定之。
              辯護人為被告黃珈豪利益所辯尚不足採，被告黃
              珈豪妨害自由部分事證明確，犯行洵堪認定。
          被告林俊雄雖於本院審理時證稱：「（問：98年1
            月21日傍晚在上館國小那裡，當警察來幫你們登記
            了以後，你們就離開了？）對」、「（問：離開以
            後，你們有再回去上館國小嗎？）沒有」、「（問
            ：你或鍾仕綺有無押林寶文他們三個人，或有無叫
            其他人押林寶文他們三個人到沿河街151 號鐵皮屋
            ？）沒有」等語（參本院筆錄卷(二)第134 頁背面）
            ，然被告林俊雄就本案妨害自由犯行重要之點，前
            後陳述不一，且與共同被告間之供述亦相矛盾，其
            供述之可信度實堪置疑，已如前述，況被告鍾仕綺
            確有指揮被告黃珈豪搭載證人少年曾○弘至沿河街
            151 號鐵皮屋，並告稱證人少年曾○弘與葉瑋中遭
            毆打乙事有所關聯等情，均已如前述，則被告林俊
            雄前開所言應係為脫免被告鍾仕綺之刑事責任所為
            迴護之詞，尚難作為有利於被告鍾仕綺認定之依據
            。
          按證人之證言或共犯之陳述，縱令先後兩歧或未盡
            相符，仍得本於審理所得心證，就其一部分認為真
            實予以採取（最高法院46年台上字第1155號判例要
            旨參照）。證人少年曾○弘、林永順所陳，就案發
            當時在上館國小、沿河街151 號鐵皮屋及蝦一跳釣
            蝦場等處究有被告何人？雙眼遭矇住及雙手遭膠帶
            綑綁之順序為何？究於何時地逃離？逃離後有無與
            他人聯繫之情節先後陳述或稍有差異或有不明確及
            不相符之處等情，惟此容因案發於瞬間情況緊迫未
            及完整目擊或所處位置角度視線障礙所致，或因案
            發時相關當事人均處於動態移動中，且在緊急狀況
            下，證人少年曾○弘、林永順所視時、點不一之結
            果，抑或因案發時情況混亂，迨於調查、審理時無
            法明確記憶，又或因證人少年曾○弘、林永順有遭
            膠帶矇住，故對於上開事項無法詳細陳述亦有可能
            ，復酌以案發現場混亂，歷程迅速而緊張，各人事
            後回憶瞬間發生之事故，就枝節末微細處本難盡同
            。另被告鍾仕綺、林俊雄、黃珈豪、朱文弘、沈聲
            榜、徐偉勛、沈羽晨及少年鍾○哲、彭○雄所陳，
            就案發當時在上館國小、沿河街151 號鐵皮屋及蝦
            一跳釣蝦場等處究有何人？從上館國小至沿河街15
            1 號鐵皮屋途中有無行經新竹縣芎林鄉五龍村之情
            節先後陳述或稍有差異等情，然其等之陳述內容，
            有致自己與被告同受刑事追訴或處罰之風險，則其
            等基於卸責目的，相互間刻意掩護避卸，亦屬事理
            之常，在各人多有隱瞞堅不吐實，除已釐清之歷程
            如事實欄所載外，其餘尚難逐一確認，因被告鍾仕
            綺、林俊雄、黃珈豪、朱文弘、沈聲榜、徐偉勛、
            沈羽晨及少年鍾○哲，均基於妨害自由之犯意聯絡
            及行為分擔而為上開犯行，自不因此而影響被告鍾
            仕綺、林俊雄、黃珈豪、朱文弘、沈聲榜、徐偉勛
            、沈羽晨之刑事責任，併此敘明。
          此外，復有新竹縣警察局竹東分局下公館派出所受
            （處）理失蹤人口案件登記表1 紙、證人少年曾○
            弘、林永順之指認紀錄、所繪製之現場圖及遭被告
            林俊雄要求書立之個人基本資料、行政院衛生署新
            竹醫院98年6 月22日新醫歷字第0980003834號函各
            1 份、新竹縣政府警察局竹東分局100 年3 月3 日
            竹縣警東偵字第1000001645號函暨檢附之員警工作
            紀錄簿、勤務表、現場圖、照片12張、署立新竹醫
            院100 年1 月31日新醫歷字第1000000671號函暨檢
            附之葉瑋中於98年1 月20日起至100 年1 月27日止
            就醫之病歷、急診紀錄資料、乙種診斷證明書各1
            份、竹東榮民醫院100 年2 月9 日竹醫醫字第1000
            000681號書函暨檢附之葉瑋中相關就診之病歷、診
            斷證明書各1 份、新竹縣政府消防局100 年2 月10
            日竹縣消護字第1000000990號函暨檢附之行政院衛
            生署救護紀錄查詢、序號175476號工作記錄詳表、
            新竹縣消防局流水號0000000 號救護紀錄表各1 紙
            、新竹縣政府警察局竹東分局100 年5 月13日竹東
            警偵字第1006002191號暨檢附之竹東上館國小鳥瞰
            地圖、週邊道路平面圖及照片12張在卷可資佐證（
            參附表編號3 卷外放資料袋、98年度少連偵字第43
            號卷二第13頁、本院書證卷(一)第58頁至第69頁、第
            71頁至第72頁、第74頁至第114 頁、第163 頁至第
            166 頁、書證卷(二)第91頁至第100 頁），並有膠帶
            1 段等物扣案可佐。綜上，本案事證明確，被告鍾
            仕綺、林俊雄、黃珈豪、朱文弘、沈聲榜、徐偉勛
            、沈羽晨此部分犯行堪以認定，應予依法論科。
        2.關於事實欄二、（三）2.部分：
          訊據被告沈羽晨矢口否認有何傷害致死犯行，辯稱略
          以：我於98年1 月21日至上館國小找林寶文，詢問林
          寶文與竹東公司發生糾紛一事，遭員警抄錄年籍資料
          後隨即離去，並未至沿河街151 號鐵皮屋、蝦一跳釣
          蝦場等處，亦未參與傷害致死犯行云云。經查：
          (1)被害人林寶文遭多次毆打後，最終受有右額3 ×2
            公分挫傷、右膝3 ×4 公分挫傷、寬條形皮下出血
            （寬約5.5 公分）：右大腿前側（20×20公分，約
            6 道）、左大腿前側（22×9 公分，約6 道）、右
            下肢小腿前側（25×17公分，約4 道）、左小腿前
            側（22×10公分，約5 道）、右下腹前側（約2 道
            ）、左上臂內側（10×9 公分，約5 道）、右腰側
            （30×12公分，約8 道）、左腰側（44×18公分，
            約5 道）、左肩胛部（12×2 公分，約3 道）、左
            臀部（22×12公分，約6 道）、細條形皮下出血（
            寬約0.8 公分）：左胸部（13×8 公分，約12道）
            、左上腹部（12×10公分及10×7 公分，約18道）
            、下腹部（12×2 公分）及混在右上胸側面、擦傷
            ：右側下肢前側和右側肘部、右手腕外側有小擦傷
            、右胸有弧形小擦傷等處擦挫傷，研判死亡原因：
            甲、Crush 式損傷。乙、廣泛性皮下出血。丙、顱
            內出血，左頂枕部，輕微。丁、外表鈍器傷。鑑定
            結果：死者林寶文，18歲，男性，研判因多發性胸
            、腹及背部鈍器傷造成廣泛性皮下出血及輕微顱內
            出血，併存腎臟內肌球蛋白之Crush 式損傷出血性
            休克而死亡等情，死亡方式為他殺等情，業據臺灣
            新竹地方法院檢察署檢察官督同法醫相驗、解剖明
            確，並有臺灣新竹地方法院檢察署98年2 月3 日勘
            驗筆錄、98年2 月3 日竹檢國甲字第0005528 號、
            第0000000 號相驗屍體證明書、98年2 月4 日法醫
            檢驗報告書各1 份、林寶文遭殺害現場及屍體照片
            32張、38張、相驗屍體照片63張、法務部法醫研究
            所98年3 月5 日法醫理字第0980000821號函暨檢附
            之法醫研究所（98）醫剖字第0981100274號解剖報
            告書、（98）醫鑑字第0981100477號鑑定報告書、
            毒物化學檢驗報告、新竹縣政府警察局竹東分局10
            0 年2 月15日竹縣東警偵字第1000001641號函暨檢
            附之新竹縣政府警察局9801-37 號980123竹東分局
            北埔所轄林寶文遭殺害案現場勘察報告各1 份在卷
            足憑（參98年度相字第57號卷第27頁至第28頁、第
            32頁至第47頁、第53頁至第75頁、第77頁至第11 2
            頁、第126 頁至第134 頁、第230 頁、本院書證卷
            (一)第116 頁至第123 頁、第136 頁至第140 頁），
            則被害人林寶文係遭他人毆擊致因多發性胸、腹及
            背部鈍器傷造成廣泛性皮下出血及輕微顱內出血，
            併存腎臟內肌球蛋白之Crush 式損傷出血性休克而
            死亡之情，殆無疑義。
          (2)關於被告彭俊源、沈羽晨、少年彭○雄及梁智豪等人
            傷害致死犯行部分：
            被告黃珈豪於98年6 月9 日書立自白書稱：98年
              1 月21日晚上某時許，強押少年曾○弘、林永順
              、林寶文至蝦一跳釣蝦場後我有先行離去，返回
              蝦一跳釣蝦場時見彭俊源在跟被害人說話，之後
              我又先行離去，再返回蝦一跳釣蝦場時見2 名被
              害人坐著面壁，而彭俊源在毆打另1 名被害人，
              彭俊源並稱打死他會負責等語，繼續毆打被害人
              ，之後我又再先行離去，返回蝦一跳釣蝦場時見
              2 名被害人坐著面壁，另1 名躺在釣蝦池旁，惟
              未見彭俊源，經詢問在場人表示彭俊源已回沿河
              街151 號鐵皮屋，我便至沿河街151 號鐵皮屋，
              彭俊源則對我告稱：人死了叫什麼救護車等語，
              之後我又與彭俊源至北興路PRO 洗車場（參98年
              度偵字第4263號卷第21頁至第25頁）；於偵訊時
              則證稱：「（問：【提示指認表】請說明指認表
              內所列之人，曾於案發當日出現在釣蝦場或沿河
              街鐵皮屋？）編號1 是鍾仕綺，出現在2 處‧‧
              ‧；編號3 是劉憲治，出現在釣蝦場，鐵皮屋我
              沒印象；編號4 劉博明，出現在鐵皮屋；編號5
              （即彭○雄）是阿雄，不知姓名，出現在釣蝦場
              ‧‧‧；編號8 是林俊雄，出現在鐵皮屋；編號
              9 是黃珈豪，出現在2 處‧‧‧；編號12（即何
              駿逸）知道他，但不認識，印象中出現在鐵皮屋
              ‧‧‧；編號15（即沈羽晨）有出現在釣蝦場，
              不知姓名‧‧‧；編號18朱文弘，出現在鐵皮屋
              ；編號19沈聲榜，出現釣蝦場‧‧‧；其餘是編
              號39綽號惡魔，出現釣蝦場」、「（問：是否還
              有人未在指認照片上？）彭康俊、何聖杰、綽號
              青春、賴國翔、張嘉能、沈俊橋。李偉正、蕭聖
              洋，這些人幾乎都是在釣蝦場。彭康俊是釣蝦場
              、鐵皮屋都出現；何聖杰出現在鐵皮屋；青春是
              在鐵皮屋；賴國翔、張嘉能、沈俊橋、李偉正、
              蕭聖洋都是在釣蝦場」、「（問：何人毆打林寶
              文？）惡魔、彭康俊、編號15小白、編號5 阿雄
              ，從釣蝦場離開時剩下這4 個人，親眼看見惡魔
              在打較胖那個，用水管打」（參附表編號3 卷第
              101 頁至第102 頁）；於羈押訊問時稱：98年1
              月21日我有看到彭俊源等人在沿河街151 號鐵皮
              屋毆打林寶文，之後林寶文在蝦一跳釣蝦場又被
              綽號惡魔之人毆打，我先行離去，返回蝦一跳釣
              蝦場時仍見綽號惡魔之人毆打林寶文（參98年度
              偵聲字第121 號卷第7 頁至第10頁）；於本院準
              備程序時供稱：在蝦一跳釣蝦場時，我看見彭俊
              源在毆打林寶文，而沈羽晨及少年彭○雄則站在
              旁邊，之後我先行離去，再返回蝦一跳釣蝦場時
              ，彭俊源仍繼續毆打林寶文，而沈羽晨、少年彭
              ○雄及綽號惡魔之人則站在旁邊，之後我又再先
              行離去，返回蝦一跳釣蝦場時，林寶文躺臥在釣
              蝦場之拉門後面包廂旁邊，彭俊源並對沈羽晨、
              少年彭○雄告稱繼續打，打死了他會負責（參本
              院筆錄卷(一)第220 頁）；於本院審理時結證稱：
              彭俊源在蝦一跳釣蝦場時，以塑膠水管、鋁棒毆
              打林寶文，而沈羽晨、少年彭○雄及綽號惡魔之
              梁智豪則站在旁邊，之後我先行離去，再返回蝦
              一跳釣蝦場時，仍有聽見林寶文被毆打之聲音，
              並聽見彭俊源稱繼續打，打死了他會負責，斯時
              梁智豪繼續毆打林寶文而沈羽晨則站在旁邊，再
              之後我又先行離去，返回蝦一跳釣蝦場時，林寶
              文已躺臥在釣蝦池旁，我便至沿河街151 號鐵皮
              屋找彭俊源，彭俊源則對我告稱：人死了叫什麼
              救護車等語，之後我又與彭俊源至北興路PRO 洗
              車場等語（參本院筆錄卷(二)第64頁背面至第85頁
              ）。
            證人少年鄭○洋於偵訊時證稱：「（問：【提示
              98年5 月27日警詢筆錄】）此份筆錄記載之內容
              ，警方有無按照你講的來紀錄，並經過你確認後
              簽名在後？）有，是確認後才簽名」、「（問：
              檢察官要將此份筆錄引用為今日你以證人身分具
              結後所為證述之一部分，有何意見？）沒有意見
              」、「（問：你所坦承之殺人案其詳情為何？）
              因為我幫別人頂罪」、「（問：你是如何確定林
              寶文遭人打死？又是遭何人打死？）因為我過去
              二重埔蝦一跳釣蝦場的時候親眼看到林寶文已經
              死在釣蝦場裡，我當時聽到少年彭○雄、沈羽晨
              說他們把他打死了」、「（問：你是何時？為何
              到二重埔蝦一跳釣蝦場？）98年1 月22日3-5 點
              左右我在竹東的愛人卡拉OK門口遇到黃珈豪，他
              就叫我上車問我手機可以打嗎？我就沒錢他就載
              我到統一超商買一張1 仟元易付卡，存在我的門
              號內，接著到釣蝦場門口前黃珈豪就打了一通電
              話叫他們開門然後門就開了一點，我們就進去」
              、「（問：你進去釣蝦場內當時看到什麼狀況？
              有何人在場？）我看到一個死人躺在地上只穿一
              條四角內褲，現場有沈羽晨、彭○雄、梁志豪、
              甘建逸（我不確定），我還聽彭○雄說釣蝦場的
              房間押了二個人，由梁志豪負責看管，當時我們
              所有在場的人一起討論該如何處理，之後我就給
              黃珈豪載到竹東鎮○○街151 號鐵皮屋內，被押
              的二個人由沈羽晨、彭○雄、梁志豪、甘建逸一
              起帶到鐵皮屋」（參附表編號3 卷第71頁至第72
              頁、第93頁）；於本院審理時結證稱：98年1 月
              22日凌晨3 時許，我經由萬芸嘉告知後至愛人卡
              拉OK，並由黃珈豪駕車搭載我至蝦一跳釣蝦場，
              途中黃珈豪就我所持用之行動電話加以儲值，並
              撥打電話聯繫開啟蝦一跳釣蝦場大門一事，斯時
              蝦一跳釣蝦場內林寶文已躺臥在釣蝦池旁，梁智
              豪則負責看管少年曾○弘、林永順等語（參本院
              筆錄卷(二)第32頁至第35頁）。
            觀之被告黃珈豪、證人少年鄭○洋上開陳述內容
              ，指證明確且渠等證詞互核大致相符，應係親身
              經歷而印象深刻始能於案發後近2 年半之本院審
              理時猶為清晰無誤之指訴，又被告黃珈豪、證人
              少年鄭○洋與被告彭俊源、沈羽晨、少年彭○雄
              及梁智豪究無夙怨，實難認其有虛構上揭情節以
              誣指被告彭俊源、沈羽晨、少年彭○雄及梁智豪
              之必要。且被告黃珈豪、證人少年鄭○洋係經本
              院諭知具結義務及偽證處罰後始為上開證述，倘
              屬虛偽陳述，須負擔最重本刑7 年以下有期徒刑
              之偽證罪嫌，更足徵被告黃珈豪、證人少年鄭○
              洋當無甘冒受偽證罪之追訴處罰，而為與事實不
              符陳述之理，其等證言堪以採信。
          (3)被告黃珈豪於偵訊、本院審理時供稱：我從蝦一跳
            釣蝦場離開時剩下彭俊源、沈羽晨、少年彭○雄及
            梁智豪等4 人，即係其等4 人持塑膠水管、鋁棒毆
            打林寶文等語（參附表編號3 卷第102 頁、本院筆
            錄卷(二)第70頁），核與證人少年鄭○洋於偵訊時證
            稱：我與黃珈豪至蝦一跳釣蝦場時親眼目睹林寶文
            已經死亡僅身著四角內褲躺臥在釣蝦場裡，而沈羽
            晨、少年彭○雄對我說林寶文係其等毆打致死，且
            梁智豪尚負責看管少年曾○弘、林永順等語大致相
            符（參附表編號3 卷第72頁、第93頁），而造成林
            寶文死亡之兇器有2 種，分別為細中空條形及寬實
            心棒形等情，亦有法務部法醫研究所98年3 月5 日
            法醫理字第0980000821號函暨檢附之法醫研究所（
            98）醫剖字第0981100274號解剖報告書、（98）醫
            鑑字第0981100477號鑑定報告書、毒物化學檢驗報
            告1 份在卷可稽（參98年度相字第57號卷第126 頁
            至第134 頁），是被告彭俊源、沈羽晨、少年彭○
            雄及梁智豪持塑膠水管、鋁棒毆擊林寶文致死之事
            實，應可認定。
          (4)至被告沈羽晨所辯倘若屬實，衡情其前後關於98年
            1 月22日凌晨0 時29分許，撥打少年鄭○洋所持用
            之行動電話之經過等主要內容之陳述應會一致才是
            ，惟查：
            被告沈羽晨於警詢、偵訊時先稱：我於98年1 月
              22日凌晨0 時許與少年彭○雄騎乘機車在路上閒
              晃，因少年彭○雄之行動電話不能使用，故少年
              彭○雄要求我於98年1 月22日凌晨0 時29分許，
              撥打少年鄭○洋所持用之行動電話，欲邀約其外
              出，然該通電話並未接通（參98年度少連偵字第
              43號卷一第378 頁、第426 頁）；於本院準備程
              序時改稱：98年1 月21日晚上7 時許我從上館國
              小離開後，即未與少年彭○雄在一起（參本院筆
              錄卷(一)第277 頁）；於同日準備程序時又稱：從
              98年1 月21日晚上7 時許自上館國小離開至98年
              1 月23日止，我有在某日、某處遇見少年彭○雄
              等語（參本院筆錄卷(一)第277 頁）。共犯少年彭
              ○雄於警詢、偵訊時則稱：「（問：據沈羽晨於
              警詢筆錄指稱：「是彭○雄於98年1 月22日凌晨
              叫我打電話給鄭○洋，約他出來的」，有無此事
              ？）沒有」、「（問：今年1 月22日你為何要叫
              沈羽晨約鄭○洋出來？）我沒有約，不知道什麼
              事情，我有鄭○洋的電話，可以直接找他」等語
              （參98年度少連偵字第43號卷一第271 頁、第29
              7 頁）。
            稽之被告沈羽晨、少年彭○雄就關於自上館國小
              離去後之行蹤；是否與少年彭○雄同在一起；何
              以98年1 月22日凌晨0 時29分許，撥打少年鄭○
              洋所持用之行動電話等本案重要之點，前後陳述
              不一，且互核各該被告間之供述亦相矛盾，是被
              告沈羽晨供述之可信度實堪置疑。
            又少年彭○雄所持用之門號0000000000號行動電
              話於98年1 月20日至同年月23日均可正常發話一
              情，有遠傳電信股份有限公司（下稱遠傳電信）
              100 年5 月24日遠傳（企營）字第10010505357
              號函暨檢附之98年1 月20日至98年1 月23日之付
              費通話明細1 份附卷可憑（參本院書證卷(三)第21
              7 頁至第226 頁），是被告沈羽晨所辯係因少年
              彭○雄之行動電話不能使用，故少年彭○雄要求
              其於98年1 月22日凌晨0 時29分許，撥打少年鄭
              ○洋所持用之行動電話云云，顯係卸責之詞，不
              足採信。再被告沈羽晨於98年1 月22日凌晨0 時
              29分許，以其持用之0000000000號行動電話撥打
              少年鄭○洋所持用之0000000000號行動電話，通
              話秒數達26秒等情，亦有遠傳電信98年6 月2 日
              函暨檢附之通聯紀錄1 份在卷可稽（參附表編號
              3 卷第83頁），足徵被告沈羽晨之辯解，全然子
              虛而係臨訟杜撰，無法俱採。
          (5)雖辯護人為被告沈羽晨利益辯護稱：依被告黃珈豪
            及證人少年鄭○洋供述以觀，至多僅能證明係被告
            彭俊源持鋁棒、被告梁智豪持塑膠水管毆打林寶文
            ，然被告沈羽晨並未毆打林寶文，且依當時所處之
            客觀環境、關係、年紀等因素，要難令被告沈羽晨
            與被告彭俊源共負傷害致死之罪責。經查：
            按刑法上所謂共犯行為係指與其他共犯間有犯意
              聯絡、行為分擔者而言，被告主觀犯意不限於事
              前謀議時有參與，於行為當時有犯意聯絡即可，
              且其表示之方式亦不以明示通謀為必要，相互間
              有默契之合致亦屬該當，而客觀上行為分擔並不
              以參與全部犯罪行為為限，分擔實施一部份即可
              。
            查被告沈羽晨自承其於當日係自行騎乘機車等語
              （參98年度少連偵字第43號卷一第377 頁），可
              知被告沈羽晨若就傷害致死之犯行，並無與被告
              彭俊源、少年彭○雄及梁智豪具有默契之合致，
              並分擔行為之實施，其自可騎乘機車逕行離去，
              然被告沈羽晨於被告彭俊源、少年彭○雄及梁智
              豪等人在蝦一跳釣蝦場持塑膠水管、鋁棒毆擊林
              寶文之際，不僅未加以阻止，反而均全程在場，
              甚於被告彭俊源對少年彭○雄及其告稱：繼續打
              ，打死了我會負責之時，亦與少年彭○雄同在林
              寶文躺臥之釣蝦場之拉門後面包廂旁邊，並於證
              人少年鄭○洋與被告黃珈豪至蝦一跳釣蝦場時，
              向其告稱：林寶文係其等毆打致死等語，已如前
              述，參酌上開說明，已可認定被告沈羽晨與被告
              彭俊源、少年彭○雄及梁智豪等人間對於傷害致
              死犯行具有默契之合致，且實際分擔前揭行為之
              實施，是被告彭俊源、沈羽晨、少年彭○雄及梁
              智豪就上開犯行具有犯意聯絡及行為分擔以足認
              定之。辯護人為被告沈羽晨利益所辯尚不足採，
              被告沈羽晨傷害致死部分事證明確，犯行洵堪認
              定。
          (6)被告黃珈豪雖於本院審理時證稱：「（問：你除了
            看到彭康駿（即彭俊源）毆打死者之外，你有無看
            到還有誰在毆打死者？）惡魔」、「（問：還有誰
            毆打死者？）我看到好像就是這樣」、「（問：但
            是剛才提示給你看的卷裡面，你說小白也有動手毆
            打被害人？）我有在釣蝦場看到小白，那是我回去
            釣蝦場第二次的時候，小白跟惡魔是站在一起的，
            就是在同一個房間裡面的，可是我看的時候我只有
            看到惡魔在打他」、「（問：所以你沒有看到小白
            在打被害人？）小白我不是很確定，我不敢很明確
            說有，因為小白的部分我沒看到，但我的認知覺得
            他是有打」；證人少年鄭○洋於本院審理時證述：
            我忘記至蝦一跳釣蝦場時是誰跟我說林寶文業已死
            亡，也忘記有無何人說是誰毆打林寶文等語（參本
            院筆錄卷(二)第34頁、第77頁背面至第78頁），惟被
            告黃珈豪早於偵訊時即已供稱：我從蝦一跳釣蝦場
            離開時剩下彭俊源、沈羽晨、少年彭○雄及梁智豪
            等4 人，即係其等4 人毆打林寶文等語（參附表編
            號3 卷第102 頁），佐以證人少年鄭○洋於偵訊時
            證稱：我與黃珈豪至蝦一跳釣蝦場時親眼目睹林寶
            文已經死亡僅身著四角內褲躺臥在釣蝦場裡，而沈
            羽晨、少年彭○雄對我說林寶文係其等毆打致死等
            語，則被告黃珈豪、證人少年鄭○洋前開所言，尚
            難作為有利於被告沈羽晨認定之依據。
          (7)按證人之證言或共犯之陳述，縱令先後兩歧或未盡
            相符，仍得本於審理所得心證，就其一部分認為真
            實予以採取（最高法院46年台上字第1155號判例要
            旨參照）。證人少年鄭○洋所陳，就案發當時在蝦
            一跳釣蝦場究有被告何人之情節先後陳述或稍有差
            異或有不明確及不相符之處等情，惟此容因案發於
            瞬間情況緊迫未及完整目擊或所處位置角度視線障
            礙所致，或因案發時情況混亂，迨於調查、審理時
            無法明確記憶，復酌以案發現場混亂，歷程迅速而
            緊張，各人事後回憶瞬間發生之事故，就枝節末微
            細處本難盡同。另被告黃珈豪所陳，就案發當時在
            蝦一跳釣蝦場究有何人？離去及返回蝦一跳釣蝦場
            之次數為何？其目睹何人實際持塑膠水管、鋁棒毆
            擊林寶文之情節先後陳述或稍有差異等情，然其之
            陳述內容，有致自己與被告同受刑事追訴或處罰之
            風險，則其基於卸責目的，相互間刻意掩護避卸，
            亦屬事理之常，在各人多有隱瞞堅不吐實，除已釐
            清之歷程如事實欄所載外，其餘尚難逐一確認，因
            被告彭俊源、沈羽晨、少年彭○雄及梁智豪，均基
            於傷害致死之犯意聯絡及行為分擔而為上開犯行，
            自不因此而影響被告沈羽晨之刑事責任，併此敘明
            。
          (8)此外，復有被告黃珈豪於100 年4 月20日當庭繪製
            之現場圖1 紙在卷可資佐證（參本院筆錄卷(二)第89
            頁），並有鋁棒1 支等物扣案可佐。綜上，本案事
            證明確，被告沈羽晨此部分犯行堪以認定，應予依
            法論科。
        3.關於事實欄二、（三）3.部分：
          訊據被告黃珈豪對於此部分遺棄屍體犯行坦承不諱；
          被告鍾仕綺、劉憲治、林俊雄、劉博明、沈羽晨均矢
          口否認有何遺棄屍體犯行，均辯稱略以：並未參與遺
          棄屍體之犯行云云。經查：
          (1)被告黃珈豪於98年6 月9 日書立自白書稱：我返回
            蝦一跳釣蝦場時見2 名被害人坐著面壁，另1 名躺
            在釣蝦池旁，我便至沿河街151 號鐵皮屋找彭俊源
            ，彭俊源則對我告稱：人死了叫什麼救護車、我叫
            你怎麼做，你就怎麼做等語，之後我又與彭俊源至
            北興路PRO 洗車場，嗣於98年1 月23日凌晨0 時許
            ，彭俊源在沿河街151 號鐵皮屋對我及其他人說將
            林寶文之屍體棄置，我們一行共乘1 輛貨車及1 輛
            客車至蝦一跳釣蝦場載運屍體後，棄置在分水龍並
            返回沿河街151 號鐵皮屋（參98年度偵字第4263號
            卷第21頁至第25頁）；於偵訊時證稱：「（問：哪
            些人討論如何棄屍及找人頂罪？）彭康俊、鍾仕綺
            、林俊雄、劉憲治有在場，一開始是在PRO 洗車廠
            討論棄屍，後來到鐵皮屋；另外黃珈豪、阿雄、小
            白、惡魔都在鐵皮屋，黃珈豪在旁聽」、「（問：
            棄屍的地點有幾人前往？）黃珈豪、鍾仕綺、鄭○
            洋、小白、惡魔、阿雄」、「（問：分水龍地點何
            人決定？）彭康俊說的」（參附表編號3 卷第102
            頁至第103 頁）；於羈押訊問時稱：我承認有參與
            遺棄屍體之犯行，是彭康俊要求我的（參98年度偵
            聲字第121 號卷第9 頁至第10頁）；於本院準備程
            序時坦承：在北興路PRO 洗車場時，我有與彭俊源
            、鍾仕綺、劉憲治、劉博明及其他人在場，嗣於98
            年1 月23日凌晨某時許，是我與彭俊源、鍾仕綺、
            林俊雄、沈羽晨、少年彭○雄、鄭○洋在沿河街15
            1 號鐵皮屋，至蝦一跳釣蝦場載運屍體後，先返回
            沿河街151 號鐵皮屋，再與上開人等及其他人棄置
            林寶文之屍體在分水龍，並返回沿河街151 號鐵皮
            屋等語（參本院筆錄卷(一)第220 頁背面至第221 頁
            ），核與證人少年鄭○洋於本院審理時結證稱：98
            年1 月22日凌晨3 時許後某時，黃珈豪駕車搭載我
            至蝦一跳釣蝦場、沿河街151 號鐵皮屋，而少年曾
            ○弘、林永順亦由沈羽晨、少年彭○雄及梁智豪強
            押至沿河街151 號鐵皮屋。我便與彭俊源、鍾仕綺
            、劉憲治、林俊雄、黃珈豪、劉博明、沈羽晨、少
            年彭○雄、梁智豪、甘健逸在沿河街151 號鐵皮屋
            商討由少年頂替方式掩飾上開犯行暨遺棄屍體等事
            宜，嗣於98年1 月23日凌晨某時許，即由劉博明、
            沈羽晨、少年彭○雄、梁智豪、甘健逸、黃珈豪、
            林俊雄及我至蝦一跳釣蝦場搬運林寶文之屍體後返
            回沿河街151 號鐵皮屋，再至新竹縣北埔鄉水村
            舊台3 線產業道路旁某防空洞棄置林寶文之屍體等
            語大致相符（參本院筆錄卷(二)第35頁至第39頁），
            又被害人林寶文遭棄置在新竹縣北埔鄉水村舊台
            3 線產業道路旁某防空洞內，屍體面朝上仰躺、頭
            朝外，並在防空洞旁扣得眼鏡1 副、鞋子1 隻、背
            心1 件、外套2 件；防空洞入口路旁扣得菸蒂1 支
            ；陳屍處旁扣得鋁棒1 支；距陳屍處約10公尺坡崁
            處扣得寶特瓶1 瓶；牛仔外套右袖口扣得膠帶1 段
            等情，有新竹縣政府警察局竹東分局100 年2 月15
            日竹縣東警偵字第1000001641號函暨檢附之新竹縣
            政府警察局9801-37 號980123竹東分局北埔所轄林
            寶文遭殺害案現場勘察報告1 份在卷可稽（參本院
            書證卷(一)第116 頁至第123 頁、第136 頁至第140
            頁），是被告黃珈豪自白核與事實相符，堪以採信
            。
          (2)證人萬芸嘉於本院審理時結證稱：沈羽晨於98年1
            月22日凌晨0 時29分許，以其持用之行動電話撥打
            少年鄭○洋所持用之行動電話，惟斯時該行動電話
            係由我所持用，我並誤認該通電話係劉博明所撥打
            ，故於同日凌晨3 時許返回住處後即告知少年鄭○
            洋係劉博明找他，少年鄭○洋聽聞後即騎乘我使用
            之機車出去等語（參本院筆錄卷(一)第122 頁背面至
            第125 頁），核與證人少年鄭○洋於本院審理時證
            述：萬芸嘉於98年1 月22日凌晨某時許，告知我關
            於劉博明有撥打行動電話找我一事，所以我就出去
            等語大致相符（參本院筆錄卷(一)第32頁背面至第33
            頁），且被告沈羽晨於98年1 月22日凌晨0 時29分
            許，確以其持用之行動電話撥打少年鄭○洋所持用
            之行動電話一情，有遠傳電信98年6 月2 日函暨檢
            附之通聯紀錄1 份在卷可稽（參附表編號3 卷第83
            頁），足認證人萬芸嘉證訴被告沈羽晨於98年1 月
            22日凌晨0 時29分許，撥打證人少年鄭○洋所持用
            之行動電話乙情至屬明確。又證人少年鄭○洋於偵
            訊時證述：「（你是何時？為何？到二重埔蝦一跳
            釣蝦場。）98年1 月22日3-5 點左右我在竹東的愛
            人卡拉OK門口遇到黃珈豪，他就叫我上車問我手機
            可以打嗎？我就沒錢他就載我到統一超商買一張1
            仟元易付卡，存在我的門號內，接著到釣蝦場門口
            前黃珈豪就打了一通電話叫他們開門然後門就開了
            一點，我們就進去」等語（參附表編號3 卷第72頁
            、第93頁），參酌證人少年鄭○洋持用之門號0000
            000000號行動電話門號通聯紀錄顯示之通話時間暨
            基地台位置如下：於98年1 月22日凌晨5 時22分
            6 秒迄同日凌晨5 時22分56秒有加值之紀錄；而
            於98年1 月22日凌晨5 時24分50秒亦有與00000000
            00號行動電話門號通聯紀錄，顯示之基地台位置為
            新竹縣竹東鎮○○路○ 段36-38 號5 樓樓頂，核與
            在新竹縣竹東鎮○○路○ 段136 號之蝦一跳釣蝦場
            位置相近等情，亦有遠傳電信98年6 月2 日函暨檢
            附之通聯紀錄1 份在卷可查（參附表編號3 卷第83
            頁），堪認被告黃珈豪確在愛人卡拉OK駕車搭載證
            人少年鄭○洋至蝦一跳釣蝦場，且就證人少年鄭○
            洋所持用之行動電話加以儲值，並有撥打電話聯繫
            開啟蝦一跳釣蝦場大門乙情屬實。
          (3)被告鍾仕綺、劉憲治與被告彭俊源、林俊雄、黃珈
            豪、劉博明、沈羽晨、少年彭○雄、鄭○洋、梁智
            豪、甘健逸等人，先後在沿河街151 號鐵皮屋、北
            興路PRO 洗車場等處商討由少年頂替方式掩飾上開
            犯行暨遺棄屍體等事宜一情，業據證人少年鄭○洋
            於本院審理時證述明確（參本院筆錄卷(二)第35頁至
            第39頁），核與其於偵訊時證述：我於98年1 月22
            日凌晨5 時24分許至蝦一跳釣蝦場時，見林寶文僅
            身著四角內褲躺臥在釣蝦池旁，梁智豪則負責看管
            少年曾○弘、林永順，而沈羽晨、少年彭○雄則對
            我說係其等毆擊林寶文致死一情，旋由沈羽晨、少
            年彭○雄、梁智豪強押少年曾○弘、林永順至沿河
            街151 號鐵皮屋，黃珈豪亦駕車搭載我同至該處等
            語（參附表編號3 卷第72頁、第93頁），暨其於偵
            訊時證稱：「（問：【提示98年5 月27日警詢筆錄
            】）此份筆錄記載之內容，警方有無按照你講的來
            紀錄，並經過你確認後簽名在後？）有，是確認後
            才簽名」、「（問：檢察官要將此份筆錄引用為今
            日你以證人身分具結後所為證述之一部分，有何意
            見？）沒有意見」、「（問：你與黃珈豪到達鐵皮
            屋內看到什麼狀況？有何人在場？）沒有什麼狀況
            ，但在裡面辨公室有看到鐘仕綺及林俊雄」、「（
            問：沈羽晨、彭○雄、梁志豪、甘建逸把被押的二
            人載到鐵皮屋內後如何處理？）把他們押到小房間
            內。然後我們在場的人在討論如何處理屍體的問題
            期間劉憲治及劉博明也到場，然後也加入一起討論
            屍體及頂罪的問題」、「（問：在討論處理屍體及
            頂罪的問題及何人在負責指揮？）劉憲治、鐘仕綺
            」、「（問：當時你們是如何討論由誰來頂罪？最
            後為何是你出面頂罪？）劉憲治、鍾仕綺說要有人
            出來頂罪，然後就詢問在場的每個人，但他們都拒
            絕，問到我的時候，我就先想一下就答應」、「（
            問：你們2 車把屍體搬運至車上後，將屍體載運至
            何處？）我們將屍體搬運上車後，載往竹東鎮○○
            街151 號一處鐵皮屋內，與劉憲治、鐘仕綺會合再
            討論將屍體棄至何處」、「（問：當時你們與劉憲
            治、鍾仕綺討論屍體的經過為何？）當時上述所有
            人都在鐵皮屋內一起討論，劉憲治、鐘仕綺提出二
            個棄屍點，一個是竹東公墓，另一個就是北埔分水
            龍防空洞也就最後決定的地方」等語大致相符（參
            附表編號3 卷第73頁至第75頁、第93頁），且經被
            告黃珈豪於偵訊、本院準備程序時陳稱：我有與彭
            俊源、鍾仕綺、劉憲治、林俊雄、劉博明、沈羽晨
            、少年彭○雄、鄭○洋及梁智豪等人，在沿河街15
            1 號鐵皮屋、北興路PRO 洗車場等處，商討由少年
            頂替方式掩飾上開犯行暨遺棄屍體等事宜等語在卷
            （參附表編號3 卷第102 頁至第103 頁、本院筆錄
            卷(一)第220 頁至第221 頁），足認證人少年鄭○洋
            、被告黃珈豪證訴被告鍾仕綺、劉憲治與被告彭俊
            源、林俊雄、黃珈豪、劉博明、沈羽晨、少年彭○
            雄、鄭○洋、梁智豪、甘健逸等人，先後在沿河街
            151 號鐵皮屋、北興路PRO 洗車場等處商討由少年
            頂替方式掩飾上開犯行暨遺棄屍體等事宜一情堪以
            採信。
          (4)被告彭俊源、鍾仕綺、劉憲治、林俊雄、黃珈豪、
            劉博明、沈羽晨、少年彭○雄、鄭○洋、梁智豪、
            甘健逸等人，先後在沿河街151 號鐵皮屋、北興路
            PRO 洗車場等處商討由少年頂替方式掩飾上開犯行
            暨遺棄屍體等事宜，經被告鍾仕綺、劉憲治詢問並
            允諾會協助處理民事賠償及安頓家中事務後，證人
            少年鄭○洋遂同意隱蔽上揭傷害致死犯行而出面頂
            替。嗣證人少年鄭○洋經本院於98年1 月23日裁定
            收容在法務部矯正署新竹少年觀護所後，被告劉博
            明、劉博明之妻羅郁茨（原名：羅依雯）分別於98
            年3 月20日、98年4 月8 日以寄入匯票、接見窗口
            之方式，給予證人少年鄭○洋各8,000 元乙節，業
            據證人少年鄭○洋於偵訊、本院審理時證述明確（
            參附表編號3 卷第73頁、第93頁、本院筆錄卷(二)第
            39頁背面至第40頁），並有臺灣新竹看守所98年6
            月8 日竹所總字第0980400777號函暨檢附之在所收
            容間款項匯入紀錄、法務部矯正署新竹少年觀護所
            100 年1 月31日竹所戒字第1000000048號函暨檢附
            鄭博洋自98年1 月23日至98年6 月29日止之接見明
            細表及寄入（或接見送入）現金情形一覽表各1 份
            在卷可稽（參附表編號3 卷第97頁至第100 頁、本
            院書證卷(一)第156 頁至第161 頁），是證人少年鄭
            ○洋上開證述情節堪以採信。
          (5)證人少年鄭○洋於偵訊時證稱：「（問：【提示98
            年5 月27日警詢筆錄】）此份筆錄記載之內容，警
            方有無按照你講的來紀錄，並經過你確認後簽名在
            後？）有，是確認後才簽名」、「（問：檢察官要
            將此份筆錄引用為今日你以證人身分具結後所為證
            述之一部分，有何意見？）沒有意見」、「（問：
            你們討論頂罪事宜後，屍體是由誰去二重埔蝦一跳
            釣蝦場搬運？誰用何種交通工具？）是由劉博明開
            貨車，車號及顏色我沒記，車載有沈羽晨、彭○雄
            、梁志豪、甘建逸等人，我跟林俊雄是乘坐黃珈豪
            所駕駛之本田自小客車到二重埔蝦一跳釣蝦場，我
            們2 車到達現場後，乘坐黃珈豪所駕駛之本田自小
            客車的人在釣蝦場等，而乘坐劉博明車的人沈羽晨
            、彭○雄、梁志豪、甘建逸等人則進去釣蝦場內搬
            運屍體」、「（問：你們2 車把屍體搬運至車上後
            ，將屍體載運至何處？）我們將屍體搬運上車後，
            載往竹東鎮○○街151 號一處鐵皮屋內，與劉憲治
            、鐘仕綺會合再討論將屍體棄至何處」、「（問：
            當時你們與劉憲治、鍾仕綺討論屍體的經過為何？
            ）當時上述所有人都在鐵皮屋內一起討論，劉憲治
            、鐘仕綺提出二個棄屍點，一個是竹東公墓，另一
            個就是北埔分水龍防空洞也就最後決定的地方」、
            「（問：你們決定後是由何人負責丟棄屍體至北埔
            分水龍防空洞？）就是原班人馬」、「（問：你們
            及如何分工丟棄屍體？）劉博明負責開貨車，車載
            有沈羽晨、彭○雄、梁志豪、甘建逸及屍體，黃珈
            豪開車載我與林俊雄，黃珈豪開車載林俊雄在馬路
            上把風，我負責丟球棒、衣物及鞋子，沈羽晨、彭
            ○雄、梁志豪、甘建逸抬屍體到防空洞，我有幫忙
            把屍體推到防空洞，我還負責掃現場留下的車胎痕
            跡」、「（問：屍體處理完畢後你們如伺離開現場
            至何處？）現場所有人都搭原來的二台車回到鐵皮
            屋」、「（問：你到鐵皮屋後又做何事？）原班人
            馬接著討論及等待我何時去自首，最後決定1 月23
            日早上7 、8 點去找警方自首」等語（參附表編號
            3 卷第74頁至第76頁、第93頁），核與其於本院審
            理時結證稱：98年1 月22日凌晨3 時許後某時，黃
            珈豪駕車搭載我至蝦一跳釣蝦場、沿河街151 號鐵
            皮屋，而少年曾○弘、林永順亦由沈羽晨、少年彭
            ○雄、梁智豪強押至沿河街151 號鐵皮屋。我便與
            彭俊源、鍾仕綺、劉憲治、林俊雄、黃珈豪、劉博
            明、沈羽晨、少年彭○雄、梁智豪、甘健逸在沿河
            街151 號鐵皮屋商討由少年頂替方式掩飾上開犯行
            暨遺棄屍體等事宜，嗣於98年1 月23日凌晨某時許
            ，即由劉博明、沈羽晨、少年彭○雄、梁智豪、甘
            健逸、黃珈豪、林俊雄及我至蝦一跳釣蝦場搬運林
            寶文之屍體後返回沿河街151 號鐵皮屋，再至新竹
            縣北埔鄉水村舊台3 線產業道路旁某防空洞棄置
            林寶文之屍體等語大致相符（參本院筆錄卷(二)第35
            頁至第39頁），是證人少年鄭○洋證述明確且證詞
            互核大致相符，應係親身經歷而印象深刻始能於案
            發後近2 年半之本院審理時猶為清晰無誤之證述，
            則其證言堪以採信。又證人少年鄭○洋所述其負責
            丟球棒、衣物及鞋子等語，核與員警在棄屍現場扣
            得被害人林寶文之衣物、鞋子及毆擊林寶文所用之
            鋁棒一情相符，且證人少年鄭○洋與被告林俊雄、
            劉博明、沈羽晨、少年彭○雄、梁智豪及甘健逸究
            無夙怨，實難認其有虛構上揭情節以誣指被告林俊
            雄、劉博明、沈羽晨、少年彭○雄、梁智豪及甘健
            逸之必要。甚證人少年鄭○洋係經本院諭知具結義
            務及偽證處罰後始為上開證述，倘屬虛偽陳述，須
            負擔最重本刑7 年以下有期徒刑之偽證罪嫌，更足
            徵證人少年鄭○洋當無甘冒受偽證罪之追訴處罰，
            而為與事實不符陳述之理，在在足徵被告林俊雄、
            黃珈豪、劉博明、沈羽晨、少年彭○雄、梁智豪、
            甘健逸確有參與遺棄屍體之犯行無訛。
          (6)被告黃珈豪於本院審理時雖證述就棄屍過程已無印
            象云云（參本院筆錄卷(二)第72頁、第76頁背面至第
            77頁），惟被告黃珈豪早於偵訊、本院準備程序時
            即已陳稱：我有與彭俊源、鍾仕綺、劉憲治、林俊
            雄、劉博明、沈羽晨、少年彭○雄、鄭○洋及梁智
            豪等人，在沿河街151 號鐵皮屋、北興路PRO 洗車
            場等處，商討由少年頂替方式掩飾上開犯行暨遺棄
            屍體等事宜等語詳盡明確（參附表編號3 卷第102
            頁至第103 頁、本院筆錄卷(一)第220 頁至第221 頁
            ），卻於本院審理時翻異其詞，或稱不知悉，甚至
            改稱忘記、不知道等情，殊違常理，自難採信。再
            參以證人少年鄭○洋於本院審理時結證稱：98年1
            月22日凌晨3 時許後某時，黃珈豪駕車搭載我至蝦
            一跳釣蝦場、沿河街151 號鐵皮屋，而少年曾○弘
            、林永順亦由沈羽晨、少年彭○雄、梁智豪強押至
            沿河街151 號鐵皮屋。我便與彭俊源、鍾仕綺、劉
            憲治、林俊雄、黃珈豪、劉博明、沈羽晨、少年彭
            ○雄、梁智豪、甘健逸在沿河街151 號鐵皮屋商討
            由少年頂替方式掩飾上開犯行暨遺棄屍體等事宜等
            語（參本院筆錄卷(二)第35頁至第38頁），益徵被告
            黃珈豪前開所言應係為脫免被告彭俊源、鍾仕綺、
            劉憲治、林俊雄、劉博明、沈羽晨、少年彭○雄之
            刑事責任所為迴護之詞，尚難作為有利於被告彭俊
            源、鍾仕綺、劉憲治、林俊雄、劉博明、沈羽晨、
            少年彭○雄認定之依據。
          (7)雖辯護人為被告劉憲治利益辯護稱：證人少年鄭○
            洋證述係於96、97年間第一次見到被告劉憲治，惟
            斯時被告劉憲治係在監服刑，又其未能明確證述究
            被告劉憲治有無單獨詢問其頂替意願、其有無允諾
            被告劉憲治及與被告劉憲治有無單獨交談等情；另
            依被告黃珈豪於98年6 月9 日所書立自白書及同年
            6 月16日之偵訊內容以觀，均未提及被告劉憲治有
            在蝦一跳釣蝦場、沿河街151 號鐵皮屋及北興路PR
            O 洗車場等處出現，而該次自白書及偵訊係被告黃
            珈豪於收押期間首次坦承之陳述，自可採信。縱上
            ，要難遽認被告劉憲治有遺棄屍體之犯行。經查：
            被告劉憲治於96、97年間並無在監在押一情，有
              臺灣高等法院被告前案紀錄表1 份在卷足憑（參
              本院筆錄卷(一)第73頁至第77頁），則證人少年鄭
              ○洋證述係於96、97年間第一次見到被告劉憲治
              等語，堪以採信。又證人少年鄭○洋於偵訊及本
              院接受交互詰問時，就本案待證事實主要內容之
              證訴始終如一，並無任何歧異之處，已如前述，
              且證人少年鄭○洋於本院審理時亦再結證稱：係
              鍾仕綺、劉憲治在沿河街151 號鐵皮屋詢問並允
              諾給予安家費及協助處理民事賠償後，始同意隱
              蔽上揭傷害致死犯行而出面頂替等語（參本院筆
              錄卷(二)第42頁至第43頁），自不得僅以證人少年
              鄭○洋前後陳述之部分內容未完全一致，徒以比
              對供述資料在形式上之差異，而全盤否認證人少
              年鄭○洋證言之真實性。
            另被告黃珈豪固於98年6 月9 日所書立之自白書
              及同年6 月16日之偵訊內容中，均未提及被告劉
              憲治有在蝦一跳釣蝦場、沿河街151 號鐵皮屋及
              北興路PRO 洗車場等處出現，惟被告黃珈豪於98
              年6 月9 日所書立之自白書中，就蝦一跳釣蝦場
              、沿河街151 號鐵皮屋及北興路PRO 洗車場等處
              僅提及在場者有其與被告彭俊源、某真實姓名年
              籍不詳之人；於同年6 月16日偵訊時，亦證稱僅
              有其與被告鍾仕綺及真實姓名年籍不詳之人4 至
              5 名棄置屍體等語（參98年度偵字第4263號卷第
              23頁至第24頁、第33頁），然被告彭俊源、鍾仕
              綺、劉憲治、林俊雄、黃珈豪、劉博明、沈羽晨
              、少年彭○雄、鄭○洋、梁智豪、甘健逸等人，
              均有在沿河街151 號鐵皮屋、北興路PRO 洗車場
              等處商討由少年頂替方式掩飾上開犯行暨遺棄屍
              體等事宜，且係由被告林俊雄、黃珈豪、劉博明
              、沈羽晨、少年彭○雄、鄭○洋、梁智豪、甘健
              逸參與遺棄屍體之犯行等情，已據本院認定如前
              ，可知尚難以該次自白書及偵訊係被告黃珈豪於
              收押期間首次坦承之陳述為由，逕認被告黃珈豪
              該次陳述之內容未敘述之部分俱不存在。是辯護
              人為被告劉憲治利益所辯尚不足採，被告劉憲治
              遺棄屍體部分事證明確，犯行洵堪認定。
          (8)辯護人為被告劉博明利益辯護稱：證人少年鄭○洋
            所述前後相異，且與被告黃珈豪供述之情節互核矛
            盾，渠等證詞委不足採，另證人少年彭○雄、萬芸
            嘉均證稱未曾見被告劉博明駕駛小貨車，且被告劉
            博明係於99年2 月9 日始取得駕駛執照，豈有於98
            年1 月23日駕駛小貨車搭載沈羽晨、少年彭○雄、
            梁智豪、甘健逸遺棄屍體之可能。經查：
            證人少年鄭○洋於偵訊及本院接受交互詰問時，
              就本案待證事實主要內容之證訴始終如一，並無
              任何歧異之處，已如前述，而被告黃珈豪就本案
              遺棄屍體犯行重要之點，前後陳述不一，且與共
              同被告間之供述亦相矛盾，實難逕認其供述之內
              容俱可採信，自不得僅以證人少年鄭○洋與被告
              黃珈豪前後陳述之部分內容未完全一致，徒以比
              對供述資料在形式上之差異，而全盤否認證人少
              年鄭○洋證言之真實性。
            按未領有駕駛執照駕車之行為，僅係違反道路交
              通管理處罰條例之規定而構成違規事由，尚非可
              逕以推論未領有駕駛執照者當然無駕駛車輛之可
              能，否則上開處罰無照駕車之規定豈非形同具文
              。又被告劉博明駕駛車牌號碼不詳之小貨車搭載
              被告沈羽晨、少年彭○雄、梁智豪、甘健逸，而
              被告黃珈豪則駕駛車牌號碼不詳之小客車搭載被
              告林俊雄、少年鄭○洋共同實施遺棄屍體之行為
              乙節，業據證人少年鄭○洋於偵訊、本院審理時
              證述明確（參附表編號3 卷第74頁至第76頁、第
              93頁、本院筆錄卷(二)第35頁至第39頁），則被告
              劉博明縱無駕駛執照卻仍駕駛小貨車之行為，尚
              難謂有何與常情相違之處，再證人少年彭○雄、
              萬芸嘉雖證述未曾見被告劉博明駕駛小貨車，然
              渠等並非證述被告劉博明未於98年1 月23日駕駛
              小貨車搭載被告沈羽晨、少年彭○雄、梁智豪、
              甘健逸為遺棄屍體之行為，且被告劉博明於本院
              準備程序時亦自承：我於98年4 月1 日駕車載鄒
              大成至竹東榮民醫院等語（參本院筆錄卷(一)第24
              1 頁），足認被告劉博明雖於99年2 月9 日始取
              得駕駛執照，惟其於98年間確已有駕駛車輛之行
              為，是證人少年彭○雄、萬芸嘉所述尚難作為有
              利於被告劉博明認定之依據。
          (9)按證人之證言或共犯之陳述，縱令先後兩歧或未盡
            相符，仍得本於審理所得心證，就其一部分認為真
            實予以採取（最高法院46年台上字第1155號判例要
            旨參照）。證人少年鄭○洋所陳，就案發當時何以
            經證人萬芸嘉告知後即至愛人卡拉OK，並由被告黃
            珈豪駕車搭載至蝦一跳釣蝦場？有無至北興路PRO
            洗車場？在蝦一跳釣蝦場、沿河街151 號鐵皮屋、
            北興路PRO 洗車場及棄屍地點等處究有何人？在上
            揭各處商討由少年頂替方式掩飾犯行暨遺棄屍體等
            事宜之細節內容為何？在上揭各處移動時究係乘坐
            何車輛之情節先後陳述或稍有差異或有不明確及不
            相符之處，惟此容因案發於瞬間情況緊迫未及完整
            目擊或所處位置角度視線障礙所致，或因案發時情
            況混亂，迨於調查、審理時無法明確記憶，又或因
            證人少年鄭○洋於98年1 月22日至同年月23日至蝦
            一跳釣蝦場、沿河街151 號鐵皮屋及北興路PRO 洗
            車場多次，故對於上開事項無法詳細陳述亦有可能
            ，復酌以案發現場混亂，歷程迅速而緊張，事後回
            憶瞬間發生之事故，就枝節末微細處本難盡同，尚
            難因此即認定證人少年鄭○洋之陳述不可採信。另
            被告彭俊源、鍾仕綺、劉憲治、林俊雄、黃珈豪、
            劉博明、沈羽晨、少年彭○雄所陳，就被告黃珈豪
            有無駕車至愛人卡拉OK搭載證人少年鄭○洋至蝦一
            跳釣蝦場？案發當時在蝦一跳釣蝦場、沿河街151
            號鐵皮屋、北興路PRO 洗車場及棄屍地點等處究有
            何人？在上揭各處移動時各車輛係乘坐何人之情節
            先後陳述或稍有差異等情，然其等之陳述內容，有
            致自己與被告同受刑事追訴或處罰之風險，則其等
            基於卸責目的，相互間刻意掩護避卸，亦屬事理之
            常，在各人多有隱瞞堅不吐實，除已釐清之歷程如
            事實欄所載外，其餘尚難逐一確認，因被告彭俊源
            、鍾仕綺、劉憲治、林俊雄、黃珈豪、劉博明、沈
            羽晨及少年彭○雄、鄭○洋，均基於遺棄屍體之犯
            意聯絡及行為分擔而為上開犯行，自不因此而影響
            被告鍾仕綺、劉憲治、林俊雄、黃珈豪、劉博明、
            沈羽晨之刑事責任，併此敘明。
          (10)此外，復有現場查獲物品照片8 張在卷可資佐證（
            參98年度相字第57號卷第49頁至第52頁）。綜上，
            本案事證明確，被告鍾仕綺、劉憲治、林俊雄、黃
            珈豪、劉博明、沈羽晨此部分犯行堪以認定，應予
            依法論科。
    （四）關於事實欄二、（四）部分：
        1.關於事實欄二、（四）1.部分：
          訊據被告鍾仕綺雖坦承於97年12月22日晚上8 時許，
          有與彭翊家在奇檬子PUB ，並至愛人卡拉OK飲酒，嗣
          後亦有至彭翊家住處詢問賭債處理事宜，惟矢口否認
          有何詐欺取財犯行，辯稱略以：彭翊家在愛人卡拉OK
          係賭輸給趙正宇400 萬元，簽發之本票係趙正宇朋友
          提供，簽發後係交予趙正宇，嗣後我係陪同趙正宇才
          至彭翊家住處云云；被告杜世欽固坦承其有於97年12
          月23日、97年12月24日、97年12月25日陪同鍾仕綺至
          彭翊家住處詢問賭債處理事宜，惟矢口否認有何詐欺
          取財犯行，辯稱略以：我沒有在愛人卡拉OK參與詐欺
          取財之犯行云云。經查：
          (1)證人彭翊家於97年12月30日警詢時證述：「（問：
            今你因何案至本分局偵查隊製作調查筆錄？）我於
            97年12月22日20時至21時許，我1 個人心情不好，
            就從北埔家中騎著機車到竹東鎮○○路○段199 號
            奇蒙紫PUB 喝酒，喝酒過程中我就遇到鍾仕綺。然
            後鍾仕綺就騎車載我到竹東高中前，然後又叫計程
            車載我們一同到竹東鎮○○路愛人卡拉OK，我們進
            入愛人卡拉OK喝酒，過一下子又有3 名我不認識的
            男子一同坐下來喝酒，這3 名男子我確定是鍾仕綺
            叫過來的。我們一共5 人喝酒喝了一陣子後，鍾仕
            綺提議說要用骰子比大小賭博，他說他要做莊家，
            然後鍾仕綺就拿新臺幣1 萬元給我，叫我押閒家，
            過了幾圈以後，這1 萬元我就輸光了，鍾仕綺就叫
            我與他合股做莊家，他就要我擲骰子，我擲了5 、
            6 次後就輸了400 萬，鍾仕綺就說不玩了，當場鍾
            仕綺的朋友就拿出空白的本票，並向我說不簽本票
            的話，就走不出門口，我心生畏懼後，我就當場簽
            了4 張本票，每張面額是100 萬元。隔天，97年12
            月23日18時許，鍾仕綺就帶著2 位前一天有與我一
            起賭博的男子到我家，我就帶他們3 人一同到我家
            3 樓我的房間內，他們3 人說我媽媽有房子、車子
            及公司，要我媽媽出面處理，若我媽媽不處理的話
            ，他們要斷我的手、腳。後來我就憂鬱症發作，被
            家人及警方強制送醫。後來我聽我媽說，97年12月
            27日2 時58分許，有6 個年輕人騎著3 部機車，到
            我家向我家大門丟油漆及丟石頭，使得我的家人都
            不敢住家裡了，都到朋友家中借住」、「（問：今
            警方出示鍾仕綺之黑白相片，請你指認這個鍾仕綺
            是否為你方才所說之鍾仕綺？他的電話是幾號？）
            是他沒錯。我不知道他的電話」、「（問：你所簽
            的4 張面額各100 萬之本票正本現在何處？）被鍾
            仕綺的朋友拿走了」、「（問：續上問，4 張面額
            各100 萬元本票影本編號CHNO487562、CHNO487561
            、CHNO487560、CHNO487558，是否為你本人所簽具
            的？）是我於97年12月22日晚上在愛人卡拉OK內簽
            的沒錯」、「（問：今警方出示杜世欽之彩色相片
            供你指認，這個杜世欽於97年12月22日當天晚上是
            否有參與這場詐賭？）確定有」（參98年度少連偵
            字第9 號卷第45頁至第47頁）；於98年1 月4 日警
            詢時證稱：「（問：今警方出示趙正宇之彩色相片
            ，你是否認識這位趙正宇？）認識。他就是在97年
            12月22日當天晚上，我們就是一起賭博的其中一個
            」、「（問：續上問，上述趙正宇是否有參與發生
            於97年12月22日21時許，在竹東鎮○○路○段200
            號愛人卡拉OK內擲骰子比大小之賭博？）確定有」
            、「（問：請你再度詳述你與趙正宇、鍾仕綺及杜
            世欽等人，於97年12月22日21時許，在竹東鎮○○
            路○段200 號愛人卡拉OK內擲骰子比大小之賭博之
            經過？）97年12月22日21時許當天晚上，鍾仕綺提
            議說我與他一同做莊給趙正宇、杜世欽及還有一位
            我不認識之男子押注，鍾仕綺叫我擲骰子，丟了5
            、6 次後他們就說我輸了400 萬元，鍾仕綺就說不
            要玩了，趙正宇就逼我簽本票」、「（問：你提供
            給警方4 張面額各100 萬元本票影本編號分別為CH
            NO487562、CHNO487561、CHNO487560、CHNO487558
            。你於第一次筆錄中供稱，這4 張本票是你本人於
            97年12月22日晚上在愛人卡拉OK內簽具的，為何編
            號CHNO487562、CHNO487560、CHNO487558這3 張的
            發票日期是97年12月24日？編號CHNO487561這張的
            發票日期是97年12月25日？）因我有吃抗憂鬱症的
            藥及又喝了酒，這是我神智不清之下簽具」（參98
            年度少連偵字第9 號卷第48頁至第50頁）；於偵訊
            時則稱：鍾仕綺有提供1 萬元賭金供我押注閒家使
            用，又我丟擲骰子數次後，鍾仕綺即要求我簽發本
            票，我當時迷迷糊糊搞不清楚狀況等語（參98年度
            少連偵字第9 號卷第118 頁），是證人彭翊家就其
            僅丟擲5 、6 次骰子後，被告鍾仕綺、杜世欽、趙
            正宇及真實姓名年籍不詳之成年男子即向其虛構其
            與鍾仕綺合股賭輸400 萬元，要求其須簽發本票清
            償賭債，而其因酒精催化作用，判斷能力降低，且
            在被告鍾仕綺等人人多勢眾，一再要求其簽發本票
            情況下，陷於錯誤，誤信自己確已欠下400 萬元之
            賭款，而簽發面額100 萬元之本票4 紙乙情，指證
            明確且前後證詞均屬一致而無矛盾之處，應係親身
            經歷而印象深刻始能為清晰無誤之指訴，其證言堪
            以採信。
          (2)被告鍾仕綺於警詢、偵訊時自承：我於97年12月22
            日晚上8 時許，有與彭翊家在奇檬子PUB ，並邀約
            彭翊家至愛人卡拉OK飲酒，另提供1 萬元賭金供彭
            翊家賭博使用，彭翊家有與我對賭，亦有與我合股
            ，最後彭翊家簽發面額100 萬元之本票4 紙等語（
            參98年度少連偵字第9 號卷第10頁至第11頁、第14
            1 頁），參諸被告鍾仕綺之上開陳述內容，有致自
            己受刑事追訴或處罰之風險，倘非真實及自認證據
            明確無可推諉，當無供述上開內容之理，且核與證
            人彭翊家上揭證述情節相符，足見證人彭翊家指訴
            係被告鍾仕綺邀其至愛人卡拉OK飲酒，且提供1 萬
            元賭金供其賭博使用，並與其合股，嗣後其有簽發
            面額100 萬元之本票4 紙一情堪以採信。
          (3)被告杜世欽於本院準備程序時供稱：我與鍾仕綺、
            趙正宇分別於97年12月23日、97年12月24日、97年
            12月25日至彭翊家住處詢問彭翊家、范新怡賭債處
            理事宜等語（參本院筆錄卷(一)第211 頁），核與被
            告鍾仕綺於偵訊時供稱：彭翊家簽發本票後翌日，
            我有與杜世欽、趙正宇至彭翊家住處詢問賭債處理
            事宜等語大致相符（參98年度少連偵字第9 號卷第
            141 頁至第143 頁），且經證人范新怡於偵訊、本
            院審理時證述明確（參98年度少連偵字第9 號卷第
            115 頁至第116 頁、第158 頁至第159 頁、本院筆
            錄卷(二)第228 頁至第244 頁），堪認被告鍾仕綺、
            杜世欽、趙正宇分別於97年12月23日、97年12月24
            日、97年12月25日至證人彭翊家住處詢問賭債處理
            事宜等情屬實。
          (4)被告鍾仕綺於警詢時自承：「（問：空白本票是何
            人準備的？）我出去買的」、「（問：現彭翊家所
            簽具4 張每張面額100 萬元之本票正本在何處？）
            在我那邊」、「（問：今警方出示，4 張面額各10
            0 萬元本票影本，編號分別是CHN0000000、CHN000
            0000、CHN0000000、CHN0000000，這4 張本票影本
            是否為你於97年12月23日18時許，你帶著杜世欽及
            趙正宇到彭翊家家中索討這賭債時，由你本人拿給
            彭翊家的？）是的」等語（參98年度少連偵字第9
            號卷第11頁），核與證人范新怡於偵訊、本院審理
            時結證稱：被告鍾仕綺、杜世欽、趙正宇至證人彭
            翊家住處詢問賭債處理事宜時，被告鍾仕綺並有持
            上開本票影本等語相符（參98年度少連偵字第9 號
            卷第115 頁、本院筆錄卷(二)第229 頁至第230 頁、
            第239 頁背面），足認證人彭翊家簽發之本票係由
            被告鍾仕綺提供，簽發後亦係由被告鍾仕綺持有，
            而被告鍾仕綺、杜世欽、趙正宇至證人彭翊家住處
            詢問賭債處理事宜時，被告鍾仕綺並有持上開本票
            影本等情無疑。又被告趙正宇於警詢時供稱：「（
            問：97年12月23日18時許，鍾仕綺是否有帶著你及
            杜世欽到彭翊家家中索討這400 萬元之賭債？）有
            。還沒去的時候不知道，當天是鍾仕綺要我載他去
            北埔，快到彭翊家家時是鍾仕綺說是要去要錢」、
            「（問：被害人與人賭博欠下賭債，你是否知情？
            係何人告知你？) 一開始我不知道，有一天鍾仕綺
            叫我開車載他去北埔鄉講一些債務的事情，他在車
            上告訴我的」、「（問：續前問，前往做何事？何
            人提議前往？）是要處理債務的問題。是鍾仕綺提
            議及找我開車載他跟杜世欽一同前往處理債務問題
            」等語（參98年度少連偵字第9 號卷第21頁、98年
            度少連偵字第43號卷一第400 頁），亦核與被告杜
            世欽於本院準備程序時供稱：係鍾仕綺邀我至彭翊
            家住處，並告知我彭翊家有積欠其賭債等語大致相
            符（參本院筆錄卷(一)第211 頁），且經證人范新怡
            於本院審理時結證稱：鍾仕綺當時說彭翊家是積欠
            他賭債，所以都是鍾仕綺出面詢問賭債處理事宜等
            語屬實（參本院筆錄卷(二)第240 頁），益見確係被
            告鍾仕綺邀被告杜世欽、趙正宇同至證人彭翊家住
            處，詢問證人彭翊家積欠其賭債之處理事宜。
          (5)證人彭翊家於97年12月30日警詢時證稱：於97年12
            月23日，鍾仕綺有帶2 位前一天有與我一起賭博的
            男子到我家等語明確（參98年度少連偵字第9 號卷
            第45頁），而被告鍾仕綺、杜世欽、趙正宇分別於
            97年12月23日、97年12月24日、97年12月25日至證
            人彭翊家住處詢問賭債處理事宜等情，已如前述，
            再參以證人彭翊家於警詢時就員警提示之照片辨認
            ，指認結果與實際情形亦相符合，足徵被告杜世欽
            確有於97年12月22日晚上9 時許，與被告鍾仕綺、
            趙正宇、證人彭翊家在愛人卡拉OK把玩骰子比大小
            賭博無訛。
          (6)被告鍾仕綺於本院審理時供稱：賭債之債權人係趙
            正宇，因趙正宇不知彭翊家住處，所以我陪同趙正
            宇一起去，另我找杜世欽同去之原因係因我沒有車
            等語（參本院筆錄卷(三)第305 頁背面至第306 頁）
            ，惟證人彭翊家簽發之本票上業已載明其住址，有
            上開本票影本1 紙可參（參98年度少連偵字第9 號
            卷第65頁），若被告趙正宇確係賭債之債權人並持
            有上開本票，自無不知悉證人彭翊家住處之理。又
            被告趙正宇於98年1 月1 日駕車搭載被告鍾仕綺、
            劉博明、陳明興、少年彭○雄至證人彭麗榕、范新
            怡住處一情，業據被告劉博明於警詢時供述明確（
            參98年度少連偵字第9 號卷第35頁），可見被告趙
            正宇確有車輛代步，已可搭載被告鍾仕綺至證人彭
            翊家住處，實毋再找被告杜世欽同行之必要。再者
            ，被告杜世欽於本院準備程序時供稱：我不知悉鍾
            仕綺係從事何業等語（參本院筆錄卷(一)第211 頁）
            ，可知被告杜世欽與鍾仕綺間並不熟識，倘非被告
            杜世欽與被告鍾仕綺、趙正宇共同參與賭博之行為
            ，豈有連續3 日夥同被告鍾仕綺、趙正宇至證人彭
            翊家住處追討債務之理，均核與常情不符。
          (7)被告鍾仕綺在奇檬子PUB 遇見證人彭翊家前，僅有
            在某護膚店見過證人彭翊家1 次，且對於證人彭翊
            家之家庭狀況無所知悉等情，業據被告鍾仕綺供承
            在卷（參本院筆錄卷(三)第304 頁至第305 頁），足
            認被告鍾仕綺與證人彭翊家間並未有何特殊交情。
            又被告鍾仕綺於97年12月22日晚上8 時許，有與證
            人彭翊家在奇檬子PUB ，並邀證人彭翊家至愛人卡
            拉OK飲酒，且提供1 萬元賭金供證人彭翊家賭博使
            用等情，已如前述，衡諸常情，對於他人之家庭狀
            況無所知悉，亦未有何特殊交情之情下，豈會任意
            提供1 萬元賭金供他人賭博使用，亦顯與常情相違
            。再稽之被告鍾仕綺於偵訊時供稱：彭翊家是輸給
            真實姓名年籍不詳綽號「阿旦」之人400 餘萬，我
            也輸綽號「阿旦」之人200 萬，所以我也有簽發面
            額200 萬元之本票1 紙等語（參98年度少連偵字第
            9 號卷第141 頁），惟證人彭翊家簽發後之本票係
            由被告鍾仕綺持有，且係被告鍾仕綺邀被告杜世欽
            、趙正宇同至證人彭翊家住處，詢問證人彭翊家積
            欠其賭債之處理事宜一情，已據本院認定如前，若
            其與證人彭翊家同為債務人身份，並非賭債之債權
            人，豈會持有證人彭翊家簽發之本票，甚向證人彭
            翊家逼債若此之理！再者，茍被告鍾仕綺、杜世欽
            、趙正宇與證人彭翊家間僅係單純依機率賭博，被
            告鍾仕綺自可於偵查時將上情據實以告，然被告鍾
            仕綺卻於警詢、偵訊時均就被告趙正宇當日有參與
            賭博一情隻字未提完全隱瞞，甚且虛偽供稱當日係
            真實姓名年籍不詳綽號阿旦之人與證人彭翊家賭博
            ，益徵被告鍾仕綺、杜世欽、趙正宇與證人彭翊家
            間，顯非單純依機率賭博之事，而係預謀上開詐賭
            犯罪計劃，至屬明確。
          (8)至被告鍾仕綺所辯倘若屬實，衡情其前後關於參與
            賭博之人、賭博之輸贏、賭債之處理等主要內容之
            陳述應會一致才是，惟查：
            被告鍾仕綺於警詢時先稱：「（問：續上問，你
              與彭翊家喝酒過程中，尚有何人陸續加入？）其
                中一位男的，我只知道他叫「阿旦」。還有一
              位是「阿旦」的朋友，我不認識」、「（問：續
              上問，「阿旦」的真實姓名為何？）我不知道」
              、「（問：你當場為何要拿新臺幣（下同）1 萬
              元給彭翊家參與這場賭博？）他說他身上沒錢，
              他向我借的」、「（問：後來彭翊家將這1 萬元
              輸光後，你提議由你與彭翊家合股做莊家供其他
              閒家押注，此事是否屬實？）是彭翊家與我對賭
              」、「（問：空白本票是何人準備的？）我出去
              買的」、「（問：現彭翊家所簽具4 張每張面額
              100 萬元之本票正本在何處？）在我那邊」、「
              （問：今警方出示，4 張面額各100 萬元本票影
              本，編號分別是CHN0000000、CHN0000000、CHN0
              000000、CHN0000000，這4 張本票影本是否為你
              於97年12月23日18時許，你帶著杜世欽及趙正宇
              到彭翊家家中索討這賭債時，由你本人拿給彭翊
              家的？）是的」（參98年度少連偵字第9 號卷第
              10頁至第11頁）；於偵訊時改稱：當日係我、真
              實姓名年籍不詳綽號阿旦之人與彭翊家在愛人卡
              拉OK賭博，我有和彭翊家合股與綽號阿旦之人對
              賭，我與彭翊家各輸200 萬元，拆股之後，彭翊
              家總共輸給綽號阿旦之人400 萬元，綽號阿旦之
              人的朋友就去買本票，彭翊家就簽發面額100 萬
              元之本票4 紙，我也簽發面額200 萬元之本票1
              紙交予綽號阿旦之人（參98年度少連偵字第9 號
              卷第141 頁）；於本院移審時又稱：當日係我、
              趙正宇與彭翊家在愛人卡拉OK，但只有趙正宇與
              彭翊家在對賭，我雖全程在場目睹賭博及簽發本
              票之過程，惟並無參與賭博（參本院筆錄卷(一)第
              90頁）；於本院準備程序時再稱：當日係我、趙
              正宇、某真實姓名年籍不詳之人與彭翊家在愛人
              卡拉OK，但只有趙正宇與彭翊家在對賭，彭翊家
              簽發之本票亦係交予趙正宇（參本院筆錄卷(一)第
              288 頁背面）；於本院準備程序時復稱：當日係
              我、趙正宇、某真實姓名年籍不詳之人與彭翊家
              在愛人卡拉OK，但只有趙正宇、某真實姓名年籍
              不詳之人與彭翊家在對賭，我並沒有借彭翊家1
              萬元，也沒有提供本票，亦無持有彭翊家簽發之
              本票（參本院筆錄卷(一)第321 頁）；於本院審理
              時再改稱：當日係有趙正宇與彭翊家對賭，我與
              綽號阿旦之人對賭，我有輸給綽號阿旦之人200
              萬元，彭翊家總共輸趙正宇及綽號阿旦之人400
              萬元等語（參本院筆錄卷(二)第273 頁背面至第27
              6 頁）。
            稽之被告鍾仕綺既自承當日全程在場目睹賭博及
              簽發本票之過程，則被告鍾仕綺對於參與賭博之
              人、賭博之輸贏、賭債之處理顯無可能不知情，
              然其就上開關於參與賭博之人究係其與證人彭翊
              家、綽號阿旦之人或係證人彭翊家與綽號阿旦之
              人，又或係證人彭翊家與被告趙正宇，抑或係證
              人彭翊家與被告趙正宇對賭，其與綽號阿旦之人
              對賭；賭博之贏家究係綽號阿旦之人或被告趙正
              宇；輸家僅有證人彭翊家抑或係其與證人彭翊家
              ；證人彭翊家簽發之本票係由何人提供？嗣後係
              由何人持有證人彭翊家簽發之本票等本案重要之
              點，被告鍾仕綺所述前後不一且反覆變異供詞，
              已難憑信，是被告鍾仕綺所辯並無詐賭之情事云
              云，顯係卸責之詞，不足採信。
          (9)按證人之證言或共犯之陳述，縱令先後兩歧或未盡
            相符，仍得本於審理所得心證，就其一部分認為真
            實予以採取（最高法院46年台上字第1155號判例要
            旨參照）。證人彭翊家、范新怡所陳，就案發當時
            證人彭翊家至奇檬子PUB 飲酒之交通工具為何？在
            愛人卡拉OK究有何人？證人彭翊家丟擲骰子之次數
            ？於97年12月23日至25日究有何人至證人彭翊家住
            處詢問賭債處理事宜之情節先後陳述或稍有差異或
            有不明確及不相符之處，惟此容因案發於瞬間情況
            緊迫未及完整目擊或所處位置角度視線障礙所致，
            或因案發時情況混亂，迨於調查、審理時無法明確
            記憶，又或因證人范新怡就證人彭翊家於97年12月
            22日在愛人卡拉OK遭詐賭一情，係得自證人彭翊家
            而為轉述，故對於上開事項無法詳細陳述亦有可能
            ，復酌以案發現場混亂，歷程迅速而緊張，事後回
            憶瞬間發生之事故，就枝節末微細處本難盡同，尚
            難因此即認定證人彭翊家、范新怡之陳述不可採信
            。另被告鍾仕綺、杜世欽、趙正宇所陳，就於97年
            12月22日在愛人卡拉OK究有何人？於97年12月23日
            至25日究有何人至證人彭翊家住處詢問賭債處理事
            宜之情節先後陳述或稍有差異等情，然其等之陳述
            內容，有致自己與被告同受刑事追訴或處罰之風險
            ，則其等基於卸責目的，相互間刻意掩護避卸，亦
            屬事理之常，在各人多有隱瞞堅不吐實，除已釐清
            之歷程如事實欄所載外，其餘尚難逐一確認，因被
            告鍾仕綺、杜世欽、趙正宇，均基於詐欺取財之犯
            意聯絡及行為分擔而為上開犯行，自不因此而影響
            被告鍾仕綺、杜世欽之刑事責任，併此敘明。
          (10)此外，復有票號：CH487558、CH487560、CH487561
            、CH487562號本票影本、財團法人為恭紀念醫院10
            0 年2 月7 日為恭醫字第1000000101號函暨檢附之
            彭翊家之急診病歷、出院病歷摘要、乙種診斷證明
            書等資料、被告趙正宇之個人基本資料查詢結果各
            1 份在卷可資佐證（參98年度少連偵字第9 號卷第
            65頁、第177 頁、本院書證卷(一)第228 頁至第232
            頁）。綜上，本案事證明確，被告鍾仕綺、杜世欽
            此部分犯行堪以認定，應予依法論科。
        2.關於事實欄二、（四）2.部分：
          訊據被告陳明興對於此部分恐嚇危害安全犯行坦承不
          諱；被告林俊雄雖坦承於98年1 月1 日凌晨3 時15分
          許，率領真實姓名年籍不詳之男子2 名前往彭麗榕、
          范新怡住處，分持高爾夫球桿2 支、鐵鎚1 支等器械
          砸毀該處大門及窗戶玻璃，惟矢口否認有何恐嚇危害
          安全犯行，辯稱略以：我係聽聞鍾仕綺告知關於其不
          滿彭翊家積欠其賭債事宜暨彭麗榕、范新怡住處所在
          後，自行決定至該處詢問賭債處理事宜，又因酒醉始
          砸毀該處大門及窗戶玻璃云云；被告鍾仕綺固坦承於
          98年1 月1 日凌晨3 時15分前某時許，有告知被告林
          俊雄關於其不滿證人彭翊家積欠賭債事宜暨證人彭麗
          榕、范新怡住處所在，另於98年1 月1 日上午10時13
          分許，有由趙正宇駕車搭載其與劉博明、陳明興、少
          年彭○雄同至該處，惟辯稱略以：我並未指示亦不知
          悉不詳之人於97年12月27日凌晨2 時58分許，朝彭麗
          榕、范新怡住處潑灑油漆、丟擲石塊暨林俊雄於98年
          1 月1 日凌晨3 時15分許，砸毀彭麗榕、范新怡住處
          大門及窗戶玻璃等情，又因彭麗榕、范新怡先至我父
          母住處騷擾，我才於98年1 月1 日至該處瞭解事情始
          末，並未有何恐嚇危害安全之犯行云云；被告劉博明
          矢口否認有何恐嚇危害安全犯行，辯稱略以：我係因
          鍾仕綺告知彭麗榕、范新怡先至鍾仕綺父母住處騷擾
          ，始與鍾仕綺、趙正宇、陳明興、少年彭○雄同至該
          處，然並未有何恐嚇危害安全之犯行云云。經查：
          (1)證人彭麗榕、范新怡於98年1 月1 日上午10時13分
            許，因遭被告鍾仕綺、趙正宇、劉博明、陳明興、
            少年彭○雄等人言詞恫嚇及人數之優勢下，致心生
            畏懼之事實，業據被告陳明興於本院準備程序時坦
            承不諱（參本院筆錄卷(一)第205 頁背面至第206 頁
            ），核與證人即被害人彭麗榕於偵訊、本院少年法
            庭調查及本院審理時證述情節大致相符（參98年度
            少連偵字第9 號卷第119 頁、第172 頁至第173 頁
            、98年度少調字第67號卷第101 頁、本院筆錄卷(二)
            第244 頁至第264 頁），且經證人即被害人范新怡
            於本院審理時證述：鍾仕綺於98年1 月1 日夥同趙
            正宇、劉博明、陳明興、少年彭○雄至住處，鍾仕
            綺先指示同行之人擋住出入口阻止在場人離去後，
            對我恫稱：「妳要全家死是嗎，敢報警」，又對彭
            麗榕恫稱：「妳很白目，敢報警，是否想全家死」
            ，同行之人復對彭麗榕恫稱：「妳想全家死是嗎，
            敢報警，警政署有我的人」，致我與彭麗榕心生畏
            懼等語（參本院筆錄卷(二)第232 頁至第237 頁），
            另據被告少年彭○雄於本院審理時結證稱：98年1
            月1 日我有與鍾仕綺、趙正宇、劉博明、陳明興同
            至證人彭麗榕、范新怡住處，我並有對證人彭麗榕
            、范新怡說恐嚇或不利之言語，我有講叫他們不要
            再去人家家裡亂等語（參本院筆錄卷(二)第268 頁背
            面、第272 頁），並有新竹縣政府警察局竹東分局
            100 年4 月18日竹縣東警偵字第1006001701號函暨
            檢附之員警到場處理所抄錄在場人之年籍資料1 份
            在卷可稽（參本院書證卷(二)第68頁至第70頁），是
            被告陳明興自白核與事實相符，堪以採信。
          (2)被告林俊雄於警詢及本院審理時自承：我於98年1
            月1 日凌晨3 時15分許，率領真實姓名年籍不詳之
            男子2 名前往彭麗榕、范新怡住處，分持高爾夫球
            桿2 支、鐵鎚1 支等器械砸毀該處大門及窗戶玻璃
            等語（參98年度少連偵字第9 號卷第25頁至第26頁
            、98年度少連偵字第43號卷一第150 頁至第151 頁
            、本院筆錄卷(一)第313 頁、筆錄卷(二)第259 頁背面
            至第264 頁），核與證人彭麗榕於偵訊、本院少年
            法庭調查及本院審理時證述情節大致相符（參98年
            度少連偵字第9 號卷第119 頁、98年度少調字第67
            號卷第101 頁、本院筆錄卷(二)第247 頁背面至第24
            8 頁），且經證人范新怡於偵訊、本院少年法庭調
            查及本院審理時證述屬實（參98年度少連偵字第9
            號卷第115 頁至第116 頁、第159 頁、98年度少調
            字第67號卷第102 頁、本院筆錄卷(二)第231 頁背面
            至第232 頁），並有現場照片15張、監視器擷取畫
            面5 張附卷可稽（參98年度少連偵字第9 號卷第70
            頁至第79頁），此部分事實堪以認定。
          (3)被告林俊雄於本院審理時供稱：「（問：喝酒醉了
            回家睡覺就好，為什麼凌晨兩點多要跑到人家家裡
            去？）喝酒醉了，然後也氣」、「（問：酒醉了還
            知道要先回家拿高爾夫球桿，還能夠一群人拿這麼
            多武器去？）就是酒醉、很「衝」的情況下去的，
            不是說酒醉完全沒有意識，倒下去了才叫酒醉」、
            「（問：是誰決定打破人家的窗戶與大門玻璃？）
            我只敲他們家的玻璃喔。我決定的」、「（問：打
            破玻璃用意何在？）氣啊，叫不到人」、「（問：
            是否要給人家警告？）算是警告」等語（參本院筆
            錄卷(二)第263 頁背面），益徵被告林俊雄主觀上確
            係欲以砸毀大門及窗戶玻璃此加害生命、身體之事
            恐嚇證人彭麗榕、范新怡無訛。又證人彭麗榕、范
            新怡於本院審理時證稱：「（問：妳跟妳婆婆看到
            家裡的窗戶及大門玻璃被打破，當時妳是否會感到
            害怕？）好好的房子變成這樣，我們當然非常害怕
            ，我去回想真的是我現在好不容易才平靜」、「（
            問：所以妳當時是否感到很害怕？）是」、「（問
            ：98年1 月1 日早上村長跟警察通知妳們家門窗玻
            璃被打破，妳回去看當時會不會害怕？）當然會害
            怕，我是單親家庭」等語（參本院筆錄卷(二)第242
            頁、第256 頁背面），衡諸常情，一般人就與他人
            發生糾紛，而知悉他人率眾持高爾夫球桿及鐵鎚等
            器械砸毀大門及窗戶玻璃，殊無不生恐懼，畏懼自
            身生命、身體遭受危害之理，是被告林俊雄恐嚇危
            害安全犯行事證明確，洵堪認定。
          (4)雖被告鍾仕綺否認其有指示或知悉不詳之人於97年
            12月27日凌晨2 時58分許，朝證人彭麗榕、范新怡
            住處潑灑油漆、丟擲石塊暨被告林俊雄於98年1 月
            1 日凌晨3 時15分許，砸毀證人彭麗榕、范新怡住
            處大門及窗戶玻璃，然某真實姓名年籍不詳之成年
            男子駕駛車牌號碼不詳之銀色小客車，帶領真實姓
            名年籍不詳之成年男子至少5 名騎乘機車，於97年
            12月27日凌晨2 時58分許，朝證人彭麗榕、范新怡
            住處潑灑油漆、丟擲石塊等情，業據證人彭麗榕、
            范新怡證述明確（參98年度少連偵字第9 號卷第11
            4 頁至第117 頁、第158 頁至第160 頁），又被告
            鍾仕綺於97年12月23日、24日、25日，與被告杜世
            欽、趙正宇至證人彭翊家住處，詢問證人范新怡賭
            債處理事宜致心生不滿一情，已如前述，另被告鍾
            仕綺於98年1 月1 日凌晨3 時15分前某時許，告知
            被告林俊雄關於其不滿證人彭翊家積欠其賭債事宜
            暨證人彭麗榕、范新怡住處所在，故被告林俊雄於
            98年1 月1 日凌晨3 時15分許，率領真實姓名年籍
            不詳之男子2 名前往證人彭麗榕、范新怡住處，分
            持高爾夫球桿2 支、鐵鎚1 支等器械砸毀該處大門
            及窗戶玻璃等情，亦據本院認定如前，參以證人范
            新怡於本院審理時證述：「（問：妳當時知否他們
            為何來砸妳家的玻璃？）我直覺就是那件本票的事
            情」、「（問：為什麼妳會有這樣的直覺？）因為
            我們本來是很單純的生活，從鍾仕綺他們來我們家
            告訴我們這個本票的事情之後，就沒有安寧的日子
            ，潑油漆、丟石頭、砸玻璃這些就陸陸續續一直發
            生」、「（問：你們家本來都是很單純的人，平常
            根本沒有跟其他人有糾紛？）對，我們都是很正常
            上下班的人」、「（問：因此妳直覺潑油漆、丟石
            頭、砸玻璃這些事情都跟那400 萬的賭債有關？）
            因為當時發生了400 萬的賭債之後，接二連三潑油
            漆、丟石頭、砸玻璃這些事情就都來了」等語（參
            本院筆錄卷(二)第232 頁），是被告鍾仕綺指示真實
            姓名年籍不詳之成年男子駕駛車牌號碼不詳之銀色
            小客車，帶領真實姓名年籍不詳之成年男子至少5
            名騎乘機車，於97年12月27日凌晨2 時58分許，以
            加害生命、身體之事，朝證人彭麗榕、范新怡住處
            潑灑油漆、丟擲石塊之事實，應可認定。再被告林
            俊雄係因被告鍾仕綺於98年1 月1 日凌晨3 時15分
            前某時許，告知其關於被告鍾仕綺不滿證人彭翊家
            積欠被告鍾仕綺賭債事宜暨住處所在，始於98年1
            月1 日凌晨3 時15分許，率領真實姓名年籍不詳之
            男子2 名前往證人彭麗榕、范新怡住處，分持高爾
            夫球桿2 支、鐵鎚1 支等器械砸毀該處大門及窗戶
            玻璃等情，業據被告林俊雄於本院審理時供承在卷
            （參本院筆錄卷(一)第313 頁、本院筆錄卷(二)第259
            頁背面至第264 頁），雖被告林俊雄又供稱：鍾仕
            綺並不知悉我於98年1 月1 日凌晨3 時15分即至彭
            麗榕、范新怡住處一事，其係表示明日再處理等語
            （參本院筆錄卷(二)第261 頁背面），然刑法上所謂
            共犯行為係指與其他共犯間有犯意聯絡、行為分擔
            者而言，而被告主觀犯意不限於事前謀議時有參與
            ，於行為當時有犯意聯絡即可，且其表示之方式亦
            不以明示通謀為必要，相互間有默契之合致亦屬該
            當，又客觀上行為分擔並不以參與全部犯罪行為為
            限，分擔實施一部份即可，由本件被告鍾仕綺於當
            天之行為得見，縱被告鍾仕綺並不知悉被告林俊雄
            前往證人彭麗榕、范新怡住處，砸毀該處大門及窗
            戶玻璃之確切時間，然被告鍾仕綺既告知被告林俊
            雄關於其不滿證人彭翊家積欠其賭債事宜，且於被
            告林俊雄表示欲至被害人住處之際，其非但未表示
            制止或抗拒之意，甚於被告林俊雄詢問被害人住處
            地址之時，仍詳細描述被害人住處之地理環境及交
            通位置（參本院筆錄卷(二)第259 頁至第260 頁），
            參酌上開說明，已可認定被告鍾仕綺與被告林俊雄
            等人間對於恐嚇危害安全犯行具有默契之合致，且
            實際分擔前揭行為之實施，而以此等方式恐嚇危害
            證人彭麗榕、范新怡之安全，是被告鍾仕綺、林俊
            雄就上開犯行具有犯意聯絡及行為分擔以足認定之
            。
          (5)關於證人彭麗榕、范新怡遭恐嚇危害安全部分：
            證人彭麗榕於偵訊時證稱：「（問：何時遇到被
              告等人？）98年1 月l 日早上村長打電話給我，
              表示我家被砸，要我趕回，范素雲夫妻就保護我
              回家，當時我媳婦在家，我看到有5 個人」、「
              （問：【提示被告等人相片】98年1 月1 日有那
              些人到你家？）好像除了杜世欽之外，其他都有
              」、「（問：當天情形？）我們請人來裝設監視
              器，廠商在裝設時，他們一進來就很凶，鍾仕綺
              就對著我說「你很白目、敢報警，是否想全家死
              」，問我是否彭翊家母親，我頭低低，我不敢回
              答，他問了4 次，其中一人指著我說我就是彭翊
              家母親，鍾仕綺就說不相干人就先出去，鍾仕綺
              一直對我說重覆的話，我都沒有回話，我就默默
              走到范素雲旁邊，請她報警，他們發現就對范素
              很凶並拉她說「你敢報警是不是」，我告訴他們
              范素雲是鄰居不相干的人，范素雲說她是叫便當
              給小孩吃，不是報警，過了10多分鐘，副所長就
              過來了，我就對副所長說他們來要錢，然後鍾仕
              綺就說你會開金口了，後來我就沒有再話了，副
              所長就說我們家已經很可憐了，要求他們不要再
              來了，後來警察抄下他們的年籍，他們停留很久
              之後才走」、「（問：【提示林俊雄、彭○雄卷
              附相片】）這2 人有看過？）林俊雄不記得，彭
              ○雄有到家裡」、「（問：彭○雄是何時來？）
              他是1 月1 日才來，他很凶，說他法院、警察都
              有認識的人」（參98年度少連偵字第9 號卷第11
              9 頁、第172 頁）；於本院審理時結證稱：鍾仕
              綺、趙正宇、劉博明、陳明興、少年彭○雄，於
              98年1 月1 日至我的住處，先由鍾仕綺指示同行
              之人擋住出入口阻止在場人離去後，對范新怡恫
              稱：「妳要全家死是嗎，敢報警」，對我恫稱：
              「妳很白目，敢報警，是否想全家死」，並詢問
              在場何人係彭麗榕，旋趙正宇認出我是彭翊家之
              母，即向鍾仕綺告稱：「不要給她出去，她就是
              彭翊家的媽媽」，鍾仕綺接續對我恫稱：「妳很
              白目，敢報警，是否想全家死」，少年彭○雄復
              對我恫稱：「妳想全家死是嗎，敢報警，警政署
              有我的人」，致我心生畏懼等語（參本院筆錄卷
              (二)第244 頁至第259 頁）。
            證人范新怡於偵訊時證稱：「（問：【提示卷附
              相片】98年1 月1 日除了鍾仕綺、趙正宇外，還
              有那些人來？）劉博明、彭○雄、陳明興」、「
              （問：98年1 月1 日當天情形？）他們就說「你
              們敢回來了哦，你們家被潑油漆、被砸干我們什
              麼事」，後來鍾仕綺先進來，並叫2 個小弟在門
              口擋著，要閒雜人等不能進入，趙正宇就指著我
              婆婆對鍾仕綺說，那就是彭翊家的媽媽，鍾仕綺
              指著我婆婆說「你很白目敢報警」，他叫其他人
              出去，留2 個小弟顧門口，我婆婆就請朋友報警
              ，一下子警察就來，警察來之前他又指著我婆婆
              說「你很白目，敢報警」，警察後來過來，告訴
              對方「你們不要再來亂了，他們家問題先生已經
              很頭痛了」，他還對警察說他有神經病，警察問
              他們為何來，鍾仕綺就說來收賭債，被警察唸了
              一下就不敢講話，鍾仕綺就問要到那裡解決，我
              提議到派出所，他說在這裡就好，警察就叫他們
              離開‧‧‧」等語（參98年度少連偵字第9 號卷
              第116 頁至第117 頁），核與其於本院審理時證
              述內容大致相符（參本院筆錄卷(二)第232 頁至第
              237 頁）。又證人即當日在場之彭麗榕友人范素
              雲於警詢、偵訊時亦證述：「（問：今警方出示
              鍾仕綺，趙正宇、陳明興、劉博明及彭○雄彩色
              相片，你是否認識見過這5 個人？）這5 個人就
              是於98年1 月1 日上午10時13分許，到我朋友彭
              麗榕家裏討債之人，因為當天我有在場，所以我
              認得出他們5 人。其中3號 穿紅衣服格子的很兇
              ，攔著我不准出門」、「（問：98年1 月1 日早
              上10點多你們回家之後還有那些人到你們家？）
              趙正宇、鍾仕綺、陳明興，陳明興站在門口，其
              他我比較沒有印象」等語（參98年度少連偵字第
              9 號卷第60頁至第61頁、第159 頁）。
            觀之證人彭麗榕、范新怡、范素雲上開證述內容
              ，指證明確且渠等證詞互核相符，應係親身經歷
              而印象深刻始能於案發後近2 年半之本院審理時
              猶為清晰無誤之指訴，又證人彭麗榕、范新怡、
              范素雲與被告鍾仕綺、趙正宇、劉博明、陳明興
              、少年彭○雄究無夙怨，且證人彭麗榕於本院少
              年法庭調查時亦陳稱：「（問：是否願意原諒少
              年？）我可以給少年機會，少年這麼年輕和對方
              結識在一起，這少年要怎麼辦。而我而子目前狀
              況很糟糕」（參98年度少調字第67號卷第102 頁
              背面），實難認其等有虛構上揭情節以誣指被告
              鍾仕綺、趙正宇、劉博明、陳明興、少年彭○雄
              之必要。且證人彭麗榕、范新怡係經本院諭知具
              結義務及偽證處罰後始為上開證述，倘屬虛偽陳
              述，須負擔最重本刑7 年以下有期徒刑之偽證罪
              嫌，更足徵證人彭麗榕、范新怡當無甘冒受偽證
              罪之追訴處罰，而為與事實不符陳述之理，其等
              證言堪以採信。
          (6)被告林俊雄雖辯稱：我係聽聞鍾仕綺告知關於其不
            滿彭翊家積欠其賭債事宜暨彭麗榕、范新怡住處所
            在後，自行決定至該處詢問賭債處理事宜，又因酒
            醉始砸毀該處大門及窗戶玻璃云云。然查，被告林
            俊雄於本院審理時證稱：我並不清楚彭翊家積欠鍾
            仕綺賭債之金額，但仍於98年1 月1 日凌晨3 時15
            分許，率領真實姓名年籍不詳之男子2 名，分持高
            爾夫球桿2 支、鐵鎚1 支等器械前往彭麗榕、范新
            怡住處等語（參本院筆錄卷(二)第259 頁至第261 頁
            ），衡情，為順利協助友人詢問賭債處理事宜，自
            應詢問友人賭債發生之經過及賭債之金額，然被告
            林俊雄既不知悉證人彭翊家積欠被告鍾仕綺賭債之
            金額，竟於常人休憩之凌晨3 時15分許貿然前去，
            何以能順利協助被告鍾仕綺詢問賭債處理事宜，顯
            與常情有違。又單純詢問賭債處理事宜，並非需特
            別聚眾持器械前往，然被告林俊雄竟為此率領真實
            姓名年籍不詳之男子2 名，分持高爾夫球桿2 支、
            鐵鎚1 支等器械前往證人彭麗榕、范新怡住處，亦
            核與一般單純詢問賭債處理事宜之常情相違。再者
            ，倘被告林俊雄係因酒醉而砸毀證人彭麗榕、范新
            怡住處大門及窗戶玻璃，衡諸常情，其當下應已喪
            失部分意識，且對於其所為無所知悉，然被告林俊
            雄於本院審理時卻證稱：我與真實姓名年籍不詳之
            男子2 名，分持高爾夫球桿2 支、鐵鎚1 支等器械
            前往彭麗榕、范新怡住處前，有先返家攜帶高爾夫
            球桿2 支等語（參本院筆錄卷(二)第263 頁），是被
            告林俊雄既能於飲酒後知悉需先行返家攜帶高爾夫
            球桿2 支，其後又順利抵達證人彭麗榕、范新怡住
            處，益見被告林俊雄於飲酒後意識清楚，況其於證
            人彭麗榕、范新怡住處，亦神態自若持高爾夫球桿
            砸毀該處大門及窗戶玻璃，有監視器擷取畫面5 張
            在卷可稽（參98年度少連偵字第9 號卷第73頁至第
            75頁），在在足徵被告林俊雄對於其所為完全知悉
            ，並非因酒醉而砸毀證人彭麗榕、范新怡住處大門
            及窗戶玻璃。是被告林俊雄所辯並無恐嚇危害安全
            之犯行云云，顯係卸責之詞，不足採信。
          (7)雖辯護人為被告劉博明利益辯護稱：被告劉博明係
            因被告鍾仕綺告知證人彭麗榕、范新怡先至被告鍾
            仕綺父母住處騷擾，始與被告鍾仕綺、趙正宇、陳
            明興、少年彭○雄同至該處，且依證人彭麗榕、范
            新怡證述以觀，可知被告劉博明在場並未有何恐嚇
            危害安全之犯行。經查：
            按「共同正犯之成立，祇須具有犯意之聯絡，行
              為之分擔，既不問犯罪動機起於何人，亦不必每
              一階段犯行，均經參與」、「意思之聯絡並不限
              於事前有所謀議，即僅於行為當時有共同犯意之
              聯絡者，亦屬之，且其表示之方法，亦不以明示
              通謀為必要，即相互間有默示之合致，亦無不可
              」、「共同正犯之意思聯絡，原不以數人間直接
              發生者為限，即有間接之聯絡者，亦包括在內。
              如甲分別邀約乙、丙犯罪，雖乙、丙間彼此並無
              直接之聯絡，亦無礙於其為共同正犯之成立」及
              「以共同利害關係參與謀議，在合同意思範圍內
              各自分擔犯罪行為之一部，相互利用他人之行為
              以達其犯罪之目的者，應對於全部所發生之結果
              共同負責」，此分別有最高法院34年上字第862
              號、73年台上字第2364號、77年台上字第2135號
              判例、77年度台上字第3727號判決可資參照。
            查被告劉博明於警詢、偵訊時自承：「（問：續
              上問，是何人召集你去的？同行尚有何人？）是
              鍾仕綺在當天9 時許，打電話給我，要我陪他到
              北埔瞭解是何人到鍾仕綺家亂鍾仕綺的家人。我
              一起過去的連我在內一共5 人，除了我、鍾仕綺
              及趙正宇，另外2 位我不認識」、「（你還幫鍾
              仕綺做哪些事？）去北埔。今年1 月初我去北埔
              前，我接到鍾仕綺電話，他說他家的老人家被人
              欺負，他希望我多找幾個朋友幫忙，我就找幾個
              朋友（有彭○雄、綽號神股的人）去幫忙，對方
              好像有兩、三個人左右，對方不承認有欺負，後
              來警察就來了，鍾仕綺有跟警察說對方去他家擾
              亂，後來我們就走了」等語（參98年度少連偵字
              第9 號卷第35頁、98年度少連偵字第43號卷一第
              280 頁），而被告少年彭○雄於本院審理時亦證
              稱：「（那你為何要對被害人講恐嚇的話？你恐
              嚇被害人的目的為何？）目的是不要讓他再去亂
              鍾仕綺他家」等語（參本院筆錄卷(二)第272 頁）
              ，是由被告劉博明所邀之被告少年彭○雄均知悉
              至證人彭麗榕、范新怡住處之目的，益見被告劉
              博明對於至證人彭麗榕、范新怡住處之目的亦確
              已知悉。又證人范新怡於本院審理時證稱：「（
              問：【提示偵卷附表編號4 卷第52頁倒數第5 至
              最後1 行並告以要旨】妳在警詢時說鍾仕綺當時
              還當場威脅說「我就是鍾仕綺」、「你要全家死
              是嗎？敢報警」，並一直要妳婆婆彭麗榕出面處
              理，然後把妳家其他人都趕出去，留兩個年輕人
              把妳家大門堵住，不讓妳及妳婆婆出去，是否實
              在？）實在，他們有擋在大門口」、「（問：【
              提示偵卷附表編號4 卷116 頁倒數第10行至最後
              1 行並告以要旨】妳向檢察官說當時鍾仕綺叫2
              個小弟在門口擋著，趙正宇指著妳婆婆說她就是
              彭翊家的媽媽，鍾仕綺就說「你很白目敢報警」
              ，留2 個小弟顧門口，後來鍾仕綺有對警察說他
              們是來收賭債的，是否實在？）對，他有講我們
              很白目敢報警」、「（問：在場的人當時都有聽
              到這些話？）對」等語（參本院筆錄卷(二)第233
              頁至第234 頁），核與被告劉博明於警詢時供稱
              ：「（問：你們去新竹縣北埔鄉○○街33號屋內
              做什麼事？）我是站在屋外。我在旁邊聽到鍾仕
              綺與該屋內的人對話，鍾仕綺問對方是誰到他家
              騷擾他的家人」等語大致相符（參98年度少連偵
              字第9 號卷第36頁），足認被告劉博明對於被告
              鍾仕綺、趙正宇、陳明興、少年彭○雄與證人彭
              麗榕、范新怡間之對話均有所聽聞。再被告鍾仕
              綺等人以加害生命、身體之事對證人彭麗榕、范
              新怡恫稱之際，被告劉博明不僅未加以阻止，反
              而均全程在場，甚有受被告鍾仕綺指示與被告陳
              明興共同擋住出入口阻止在場人離去，已如前述
              ，參酌上開說明，堪認被告劉博明係以自己犯罪
              之意思，於被告鍾仕綺等人恐嚇危害安全時，與
              被告鍾仕綺等人間具有犯意之聯絡，且實際分擔
              前揭行為之實施，而以此等方式恐嚇危害安全，
              足認被告鍾仕綺、趙正宇、劉博明、陳明興、少
              年彭○雄就上開犯行具有犯意聯絡及行為分擔，
              自應同負其責。是辯護人為被告劉博明利益所辯
              尚不足採，被告劉博明恐嚇危害安全部分事證明
              確，犯行洵堪認定。
          (8)被告鍾仕綺雖於本院審理時證稱：98年1 月1 日我
            與趙正宇、劉博明、陳明興、少年彭○雄雖至證人
            彭麗榕、范新怡住處，但我們均僅站在門口，劉博
            明則係在屋外很遠的地方等語（參本院筆錄卷(二)第
            279 頁背面至第280 頁），惟被告鍾仕綺係指示被
            告劉博明、陳明興擋住出入口阻止在場人離去後，
            與趙正宇、少年彭○雄進入證人彭麗榕、范新怡住
            處一情，已據證人彭麗榕、范新怡、范素雲證述明
            確，核與被告少年彭○雄於本院審理時證稱：我有
            與鍾仕綺、趙正宇進入證人彭麗榕、范新怡住處，
            鍾仕綺進去最裡面，接著是趙正宇，之後是我等語
            大致相符（參本院筆錄卷(二)第270 頁背面至第271
            頁），益見被告鍾仕綺等人確有進入證人彭麗榕、
            范新怡住處內，則被告鍾仕綺前開所言，尚難作為
            有利於被告劉博明認定之依據。
          (9)按證人之證言或共犯之陳述，縱令先後兩歧或未盡
            相符，仍得本於審理所得心證，就其一部分認為真
            實予以採取（最高法院46年台上字第1155號判例要
            旨參照）。證人彭麗榕、范新怡所陳，就於98年1
            月1 日凌晨3 時15分許究有何人砸毀住處大門及窗
            戶玻璃？究有何人至被告鍾仕綺父母住處請託協助
            處理此事？98年1 月1 日上午10時13分許究有何人
            至渠等住處？係何人擋住出入口阻止在場人離去？
            係何人認出證人彭麗榕係證人彭翊家之母？斯時被
            告鍾仕綺等人所站立之位置之情節先後陳述或稍有
            差異或有不明確及不相符之處，惟此容因案發於瞬
            間情況緊迫未及完整目擊或所處位置角度視線障礙
            所致，或因案發時情況混亂，迨於調查、審理時無
            法明確記憶，又或因證人彭麗榕、范新怡斯時心生
            畏懼而低頭不敢直視被告鍾仕綺等人，故對於上開
            事項無法詳細陳述亦有可能，復酌以案發現場混亂
            ，歷程迅速而緊張，事後回憶瞬間發生之事故，就
            枝節末微細處本難盡同，尚難因此即認定證人彭麗
            榕、范新怡之陳述不可採信。另被告鍾仕綺、林俊
            雄、趙正宇、劉博明、陳明興、少年彭○雄所陳，
            就被告鍾仕綺告知不滿證人彭翊家積欠賭債事宜之
            內容及時點？係何人擋住出入口阻止在場人離去？
            斯時各人所站立之位置之情節先後陳述或稍有差異
            等情，然其等之陳述內容，有致自己與被告同受刑
            事追訴或處罰之風險，則其等基於卸責目的，相互
            間刻意掩護避卸，亦屬事理之常，在各人多有隱瞞
            堅不吐實，除已釐清之歷程如事實欄所載外，其餘
            尚難逐一確認，因被告鍾仕綺、林俊雄、趙正宇、
            劉博明、陳明興、少年彭○雄，均基於恐嚇危害安
            全之犯意聯絡及行為分擔而為上開犯行，自不因此
            而影響被告鍾仕綺、林俊雄、劉博明、陳明興之刑
            事責任，併此敘明。
          (10)此外，復有證人彭麗榕當庭所繪製之現場圖各1 份
            在卷可資佐證（參本院筆錄卷(二)第294 頁），並有
            高爾夫球桿2 支、鐵鎚1 支等物扣案可佐。綜上，
            本案事證明確，被告鍾仕綺、林俊雄、劉博明、陳
            明興此部分犯行堪以認定，應予依法論科。
    （五）關於事實欄二、（五）部分：
          訊據被告鍾仕綺、邱春兆、劉博明、馮國渝雖坦承於
          98年3 月31日、98年4 月1 日有至沿河街673 巷10號
          ，鄒大成並有在場，惟矢口否認有何妨害自由犯行，
          被告鍾仕綺辯稱略以：因劉憲治與鄒大成間有債務糾
          紛，故劉憲治撥打電話要我至沿河街673 巷10號，我
          便與劉博明、朱志龍、馮國渝至該處，該處尚有邱春
          兆及鄒大成在場，但鄒大成並無被剝奪行動自由，嗣
          後我先行離去，劉博明、朱志龍、馮國渝、邱春兆及
          鄒大成仍在該處云云；被告邱春兆辯稱略以：我於98
          年3 月31日晚上某時許，在竹東夜市統一超商巧遇劉
          博明，我便邀劉博明至沿河街673 巷10號共同飲酒，
          之後就是劉博明、林香福、鄒大成及我4 人共同飲酒
          云云；被告劉博明辯稱略以：我係於98年3 月31日晚
          上10、11時許，在竹東公園附近賣吃的街上巧遇邱春
          兆，邱春兆邀我與他及鄒大成共同飲酒，後來我又在
          竹東公園附近撞球場巧遇馮國渝，我便邀馮國渝共同
          飲酒，之後我係自行至沿河街673 巷10號，該處已有
          邱春兆、林香福、鄒大成在場，嗣後馮國渝亦到該處
          ，惟斯時邱春兆已至2 樓休息，林香福亦已離去，故
          馮國渝僅有遇見我與鄒大成，又鍾仕綺雖要我以膠帶
          綑綁鄒大成並矇住雙眼，但我並沒有照做云云；被告
          馮國渝辯稱略以：我於98年3 月31日晚上7 至10時許
          間，在竹東市○○○○○街上巧遇劉博明，劉博明邀
          我與他的朋友共同飲酒，之後於98年4 月1 日凌晨1
          至3時 許間我便至沿河街673 巷10號，現場僅有劉博
          明、鄒大成與我3 人云云；被告劉憲治、朱志龍矢口
          否認有何妨害自由犯行，被告劉憲治辯稱略以：經友
          人告知與我有債務糾紛之胖哥在沿河街673 巷10號，
          我便撥打電話聯繫鍾仕綺至該處確認是否係與我有債
          務糾紛之胖哥，嗣後鍾仕綺撥打電話告稱鄒大成並非
          與我有債務糾紛之胖哥云云；被告朱志龍辯稱略以：
          於98年3 月31日晚上11、12時許，鍾仕綺撥打電話聯
          繫我至沿河街某處泡茶，我便於98年4 月1 日凌晨0
          時30分許抵達該處，現場有鍾仕綺及其友人，之後我
          就返家，我並未至沿河街673 巷10號云云。經查：
        1.被告劉博明於98年4 月1 日凌晨4 時許，在新竹縣竹
          東鎮○○街673 巷10號處，發覺被害人鄒大成已無脈
          搏，即將此情告知被告邱春兆，並於凌晨4 時42分許
          ，由被告劉博明駕車搭載被告馮國渝、被害人鄒大成
          至竹東榮民醫院，嗣被害人鄒大成因心臟冠狀動脈粥
          狀硬化造成血管阻塞，導致心肌梗塞纖維化引起心因
          性休克而於凌晨5 時20分許宣告死亡等情，業據被告
          劉博明、馮國渝、邱春兆於本院準備程序時供承不諱
          （參本院筆錄卷(一)第200 頁、第241 頁、第246 頁）
          ，並有竹東榮民醫院98年5 月22日竹醫醫字第098000
          2412號函暨檢附之鄒大成相關就診病歷摘要資料1 份
          、臺灣新竹地方法院檢察署98年4 月3 日相驗屍體證
          明書、法醫驗斷書、屍體正面圖、照片9 張、新竹縣
          政府警察局竹東分局98年4 月7 日竹縣東警偵字第09
          86001348號函暨檢附之鄒大成意外死亡相驗案件照片
          48張、新竹縣政府警察局竹東分局98年4 月13日竹縣
          東警偵字第0980005952號函暨檢附之鄒大成死亡相驗
          照片12張、法務部法醫研究所98年6 月29日法醫理字
          第0980002723號函暨檢附之（98）醫剖字第09811009
          45號解剖報告書、（98）醫鑑字第0981101015號鑑定
          報告書各1 份在卷足憑（參98年度相字第208 號卷第
          27頁至第64頁、第94頁至第98頁、第99之1 頁至第99
          之8 頁、第100 頁至第109 頁），則被害人鄒大成於
          98年4 月1 日凌晨4 時42分許，由被告劉博明駕車搭
          載被告馮國渝至竹東榮民醫院前，係與被告劉博明、
          馮國渝、邱春兆同在在新竹縣竹東鎮○○街673 巷10
          號之情，殆無疑義。
        2.被告鍾仕綺於偵訊、本院羈押訊問時供稱：因劉憲治
          與鄒大成間有債務糾紛，且劉憲治沒時間至沿河街67
          3 巷10號，所以叫我去該處看鄒大成，我便叫劉博明
          、馮國渝一起去該處看等語（參98年度少連偵字第43
          號卷一第75頁至第76頁、98年度少連偵字第43號卷二
          第26頁、98年度偵聲字第101 號卷第16頁至第17頁）
          ，核與其於本院移審、審理時陳稱：我知道劉憲治與
          鄒大成間有債務糾紛，當日係劉憲治叫我至沿河街67
          3 巷10號確認鄒大成是否有在該處，因劉憲治欲與鄒
          大成處理債務問題等語相符（參本院筆錄卷(一)第91頁
          、筆錄卷(三)第103 頁背面），且經被告馮國渝於警詢
          時供稱：在沿河街時，劉博明跟我說鍾仕綺叫劉博明
          與我要看住鄒大成等語（參98年度少連偵字第43號卷
          一第125 頁），另據被告劉博明於警詢時亦供稱：「
          （問：依據馮國渝警詢筆錄稱：「我過去的時候劉博
          明跟鄒大成就已經在那邊，劉博明跟我說綺哥叫我跟
          他看住鄒大成」，是否實在？）實在」等語（參98年
          度少連偵字第43號卷一第219 頁至第220 頁），堪認
          當日確因被告劉憲治與被害人鄒大成間有債務糾紛，
          故由被告劉憲治撥打電話聯繫被告鍾仕綺至沿河街67
          3 巷10號，而被告鍾仕綺再指示被告劉博明、馮國渝
          至該處看管被害人鄒大成等情無疑。
        3.依被告劉憲治、鍾仕綺、劉博明、朱志龍、馮國渝等
          人之間下列之電話監聽譯文內容：
     ┌────────────────────────┐
     │★3/31 23:57                                    │
     │  1.監聽對象: A：劉博明≦B：朱志龍              │
     │              C：鍾仕綺                         │
     │  2.通話內容:                                   │
     │    A:你在哪？                                  │
     │    B:我在二重埔要過去啦。你在哪裡？            │
     │    A:在辦公室.過來公司嗎？                     │
     │    B:不是要去沿河街那邊嗎？你跟誰在一起？      │
     │    A:蛋哥。                                    │
     │    C:喂。                                      │
     │    B:綺哥ㄡ.治哥有事情。                       │
     └────────────────────────┘
     ┌────────────────────────┐
     │★3/31 23:57                                    │
     │  1.監聽對象: A：鍾仕綺≦B：馮國渝              │
     │  2.通話內容:                                   │
     │    B:阿龍說要處裡事情。                        │
     │    A:明天啊。                                  │
     │    B:好。                                      │
     └────────────────────────┘
     ┌────────────────────────┐
     │★3/31 23:58                                    │
     │  1.監聽對象: A：鍾仕綺≦B：劉憲治              │
     │              D：劉博明  C：闊嘴                │
     │  2.通話內容:                                   │
     │    B:你在哪？                                  │
     │    A:我在辦公室。                              │
     │    B:你叫博頭跟筍哥過來. 那個胖哥你知道嗎. 還記│
     │      得嗎.我抓到了。                           │
     │    A:我知我知。                                │
     │    C:我跟你說，我們在沿河街隧道那個左轉我在路邊│
     │      等你.沿河街300號是嗎？                    │
     │    C:在河濱公園過來一點.                       │
     │    A:你等一下。                                │
     │    D:你要來載我。                              │
     │    C:沒有你們過來啊。                          │
     │    D:好.我們等阿龍他們.                        │
     └────────────────────────┘
     ┌────────────────────────┐
     │★3/31 23:59                                    │
     │  1.監聽對象: A：鍾仕綺≦B：馮國渝              │
     │  2.通話內容:                                   │
     │    B:有事情是嗎？                              │
     │    A:你現在過來啊。                            │
     │    B:好。                                      │
     └────────────────────────┘
     ┌────────────────────────┐
     │★4/1 0:01                                      │
     │  1.監聽對象: A：鍾仕綺≧B：馮國渝              │
     │  2.通話內容:                                   │
     │    A:過來了嗎？                                │
     │    B:過來了。                                  │
     │    A:快.快.快.我在樓下等你。                   │
     └────────────────────────┘
     ┌────────────────────────┐
     │★4/1 0:01                                      │
     │  1.監聽對象: A：劉博明≦B：朱志龍              │
     │  2.通話內容:                                   │
     │    A:阿龍喔.小渝去載你，我先過去看啦。         │
     │    B:好。                                      │
     └────────────────────────┘
     ┌────────────────────────┐
     │★4/1 0:03                                      │
     │  1.監聽對象: A：劉博明≦B：朱志龍              │
     │  2.通話內容:                                   │
     │    B:在這河濱公園就是董仔家左轉。              │
     │    A:我知道。                                  │
     └────────────────────────┘
     ┌────────────────────────┐
     │★4/1 0:04                                      │
     │  1.監聽對象: A：鍾仕綺≧B：馮國渝              │
     │  2.通話內容:                                   │
     │    A:到了嗎？                                  │
     │    B:到了。                                    │
     └────────────────────────┘
     ┌────────────────────────┐
     │★4/1 0:06                                      │
     │  1.監聽對象: A：劉博明≧B：某男                │
     │  2.通話內容:                                   │
     │    哥:我現跟哥出去辦事!                        │
     └────────────────────────┘
     ┌────────────────────────┐
     │★4/1 0:06                                      │
     │  1.監聽對象: A：劉博明≦B：朱志龍              │
     │              C：鍾仕綺                         │
     │  2.通話內容:                                   │
     │    A:我們快到了.                               │
     │    B:你知道？                                  │
     │    C:喂。                                      │
     │    B:是誰？                                    │
     │    C:我阿綺.在哪.你跟博頭講。                  │
     │    B:就董仔家往下一點就可以看到我們了。        │
     │    A:好。                                      │
     └────────────────────────┘
     ┌────────────────────────┐
     │★4/1 0:09                                      │
     │  1.監聽對象: A：劉博明≧B：朱志龍              │
     │  2.通話內容:                                   │
     │    A:國仙家左轉是嗎？                          │
     │    B:進來了嗎.我等你。                         │
     │    A:好。                                      │
     │    （新竹縣竹東鎮○○路○段158號6樓樓頂）       │
     └────────────────────────┘
          參合以上電話監聽內容以觀（參附表編號5 卷第1 頁
          至第11頁、本院筆錄卷(三)第120 頁、本院書證卷外放
          ），顯係被害人鄒大成於98年3 月31日晚上某時許，
          已先遭某真實姓名年籍不詳之人強押至新竹縣竹東鎮
          ○○街673 巷10號處，被告朱志龍隨以電話聯繫被告
          鍾仕綺、劉博明，告知關於被告劉憲治在沿河街某處
          有事情需協助處理，被告劉憲治亦以電話聯繫被告鍾
          仕綺，告知已剝奪被害人鄒大成之行動自由，指示被
          告鍾仕綺找劉博明與綽號「筍哥」之人協助看管鄒大
          成，與被告劉憲治同在一處綽號「闊嘴」之人並與被
          告鍾仕綺、劉博明確認會合處之地理位置。被告鍾仕
          綺旋即指示被告馮國渝與其會合，被告劉博明則聯繫
          由被告馮國渝搭載被告朱志龍一事，隨後被告鍾仕綺
          、劉博明與朱志龍、馮國渝間不斷聯繫確認沿河街67
          3 巷10號處之地理位置，此由98年4 月1 日凌晨0 時
          9 分，被告劉博明撥打電話予被告朱志龍之時，其發
          話基地台位置在新竹縣竹東鎮○○路○ 段158 號6 樓
          樓頂，核與沿河街673 巷10號相近，而與被告劉博明
          、朱志龍、馮國渝於本院審理時所述係至竹東榮民醫
          院、大同葬儀社附近之沿河街151 號工廠較遠一情，
          有電子地圖、新竹縣政府警察局竹東分局100 年7 月
          11日竹縣東警偵字第1006003096號函暨檢附之相關位
          置圖各1 份在卷足憑（參本院筆錄卷(三)第129 頁至第
          131 頁、書證卷(二)第115 頁、第221 頁至第222 頁）
          。嗣鍾仕綺、劉博明、馮國渝、朱志龍等人即聚集在
          沿河街673 巷10號處看管鄒大成，亦據被告鍾仕綺於
          本院審理時證述明確（參本院筆錄卷(三)第107 頁背面
          、第108 頁背面）。
        4.被告劉博明於警詢時供稱：「（問：鄒大成（綽號胖
          哥）於98年4 月1 日凌晨死亡案，你是否知情？）我
          知情。我是於4 月1 日凌晨，綽號「闊嘴」朋友打電
          話叫我過去，說有人被抓去他那裡，他說的地方就是
          「阿照」朋友的地方，位置在竹東鎮○○街」、「（
          問：「闊嘴」名字為何？電話？為何要叫你過去竹東
          鎮○○街？）我不知道名字，我之前有他的電話，但
          是後來電話打不通，我就把電話刪掉。「闊嘴」叫我
          過去的意思，應該是跟對方鄒大成有過節，要叫我過
          去幫他」等語（參98年度少連偵字第43號卷一第218
          頁），再參酌前揭98年3 月31日晚上11時58分許，被
          告鍾仕綺、劉憲治、劉博明、某綽號「闊嘴」之人之
          電話監聽內容，顯示被告劉憲治確以電話聯繫被告鍾
          仕綺，告知已剝奪被害人鄒大成之行動自由，並指示
          被告鍾仕綺找被告劉博明與綽號「筍哥」之人協助看
          管被害人鄒大成等情，是被告劉博明供述：其經友人
          告知被害人鄒大成於98年3 月31日晚上某時許遭強押
          一情，堪以採信。又被告劉博明供述被害人鄒大成遭
          強押之處所，經其於警詢時就員警提示之照片辨認，
          指認結果與實際情形互核相符，確係邱春兆位在新竹
          縣竹東鎮○○街673 巷10號之處所，且被告鍾仕綺於
          本院移審時亦供稱：我與劉博明、馮國渝、朱志龍等
          人至沿河街673 巷10號處時，現場有邱春兆、鄒大成
          等語明確（參本院筆錄卷(一)第91頁），足見某真實姓
          名年籍不詳之人強押被害人鄒大成至新竹縣竹東鎮○
          ○街673 巷10號後，係由被告邱春兆先行看管之事實
          ，堪以認定。
        5.再依被告鍾仕綺、劉博明等人之間下列之電話監聽譯
          文內容：
     ┌────────────────────────┐
     │★4/1 01:18                                     │
     │  1.監聽對象: A：劉博明≦B：鍾仕綺              │
     │  2.通話內容:                                   │
     │    B:晚上你忍耐ㄧ點.八點我會過去幫忙處裏事情。 │
     │    A:我知道。                                  │
     └────────────────────────┘
     ┌────────────────────────┐
     │★4/1 01:43                                     │
     │  1.監聽對象: A：劉博明≧B：志偉                │
     │  2.通話內容:                                   │
     │    A:你上去拿電池時. 順便跟你姐說. 我今天不能回│
     │      去. 明天早上才能回去. 你跟他說很重要的事情│
     │      . 叫她不要問就對了。                      │
     │    B:好。                                      │
     └────────────────────────┘
     ┌────────────────────────┐
     │★4/1 02:36                                     │
     │  1.監聽對象: A：鍾仕綺≦B：某男                │
     │  2.通話內容:                                   │
     │    B:回去了嗎？                                │
     │    A:我在辦公室.                               │
     │    B:阿治回去休息了嗎？                        │
     │    A:回去了。                                  │
     │    B:那邊誰在顧。                              │
     │    A:我叫博頭跟那..那個小渝。                  │
     │    B:二個人而已。                              │
     │    A:我叫他們看到早上.                         │
     │    B:有打他嗎。                                │
     │    A:沒有只有罵一罵。                          │
     │    B:我怕他們應付不來. 不然綁起來啊. 你要打個電│
     │      話交代. 搞不好他假睡.                     │
     │    A:我有交代有事打給我。                      │
     │    B:怕他們搞不定.                             │
     │    A:哥.這事我會辦。                           │
     │    B:怕電話來不及。                            │
     │    A:還是我叫阿龍過去.                         │
     │    B:我看還是把他綁起來.最少他跑不掉。         │
     │    A:好我知道。                                │
     └────────────────────────┘
     ┌────────────────────────┐
     │★4/1 02:40                                     │
     │  1.監聽對象: A：劉博明≦B：鍾仕綺              │
     │  2.通話內容:                                   │
     │    A:哥交代.怕他怎樣.先把手綁起來。            │
     │    B:我知道                                    │
     └────────────────────────┘
     ┌────────────────────────┐
     │★4/1 03:00                                     │
     │  1.監聽對象: A：鍾仕綺≧B：劉博明              │
     │  2.通話內容:                                   │
     │    A:你那個要看好.綁起來.你知道我是誰.要講事情 │
     │      就用這支電話.                             │
     │    B:我知道。                                  │
     │    A:眼睛可以遮就把它遮住。                    │
     │    B:好。                                      │
     └────────────────────────┘
     ┌────────────────────────┐
     │★4/1 03:15                                     │
     │  1.監聽對象: A：劉博明≦B：鍾仕綺              │
     │  2.通話內容:                                   │
     │    A:你人要看好，我明天八點才過去。            │
     │    B:好我知道。                                │
     └────────────────────────┘
          參合以上電話監聽內容以觀（參附表編號5 卷第1 頁
          至第11頁、本院書證卷外放），顯示被告邱春兆、鍾
          仕綺、劉博明、馮國渝、朱志龍等人聚集在沿河街67
          3 巷10號處看管被害人鄒大成後，隨後係由被告劉博
          明、馮國渝負責繼續看管被害人鄒大成，被告鍾仕綺
          並以電話聯繫被告劉博明，告知其於翌日早上8 時許
          會再至該處，並指示被告劉博明、馮國渝以膠帶將被
          害人鄒大成綑綁，並矇住被害人鄒大成之雙眼限制其
          離去，前後以此非法方法剝奪被害人鄒大成之行動自
          由。
        6.依被告劉憲治、邱春兆、鍾仕綺、劉博明、馮國渝等
          人之間下列之電話監聽譯文內容：
     ┌────────────────────────┐
     │★4/1 04:34                                     │
     │  1.監聽對象: A：鍾仕綺≧B：劉博明              │
     │  2.通話內容:                                   │
     │    B:那個睡ㄧ睡說停止了. 我把他送醫院去.       │
     │    A:怎會這樣睡覺睡ㄧ睡死掉.                   │
     │    B:嗯                                        │
     └────────────────────────┘
     ┌────────────────────────┐
     │★4/1 04:35                                     │
     │  1.監聽對象: A：鍾仕綺≦B：劉博明              │
     │  2.通話內容:                                   │
     │    B:哥.你現在來醫院.我不知道要跟護士醫生怎麼說│
     │    A:叫救護車。                                │
     │    B:我叫樓上的喔哥哥下來.用小渝的車子送啊。   │
     │    A:兆哥有在那嗎？                            │
     │    B:沒有.                                     │
     │    B:你過來啊。                                │
     │    A:先送醫院再說。                            │
     └────────────────────────┘
     ┌────────────────────────┐
     │★4/1 04:42                                     │
     │  1.監聽對象: A：鍾仕綺≦B：劉博明              │
     │  2.通話內容:                                   │
     │    B:哥，人已經不行。                          │
     │    A:送到醫院了嗎？                            │
     │    B:已經到急診室了。                          │
     │    A:你叫兆哥過去.在那店裡死掉的。             │
     │    B:好。                                      │
     └────────────────────────┘
     ┌────────────────────────┐
     │★4/1 04:42                                     │
     │  1.監聽對象: A：鍾仕綺≧B：邱春兆              │
     │  2.通話內容:                                   │
     │    B:阿綺。                                    │
     │    A:兆哥. 你那個睡覺睡ㄧ睡會斷氣我叫年輕的送醫│
     │    B:我知道. 我有接到電話. 現在我叫另外人上去安│
     │      撫.等明天阿治起來再說                     │
     │    A:是我那年輕的送去. 現在我年輕的在哪.       │
     │    B:送到哪家醫院。                            │
     │    A:榮民醫院吧那要怎麼處理？                  │
     │    B:我看你先把年輕的撤走. 那個這樣出事情的時  │
     │      候比較好收拾。                            │
     └────────────────────────┘
     ┌────────────────────────┐
     │★4/1 04:44                                     │
     │  1.監聽對象: A：鍾仕綺≧B：劉博明              │
     │  2.通話內容:                                   │
     │    A:你們先離開.那會有人過去。                 │
     │    B:現在有一個人在啊。                        │
     │    A:對ㄚ你們先離開.沒有我們的事情。           │
     │    B:好那要不要打給哥他們。                    │
     │    A:我會打。                                  │
     └────────────────────────┘
     ┌────────────────────────┐
     │★4/1 04:47                                     │
     │  1.監聽對象: A：鍾仕綺≧B：劉博明              │
     │  2.通話內容:                                   │
     │    A:你們走掉了嗎？                            │
     │    B:我一個人在這。                            │
     │    A:我不是要你走. 這事我們不用扯進來. 講事情就│
     │      用這支電話。                              │
     │    B:我知道。                                  │
     └────────────────────────┘
     ┌────────────────────────┐
     │★4/1 04:48                                     │
     │  1.監聽對象: A：鍾仕綺≧B：邱春兆              │
     │  2.通話內容:                                   │
     │    A:你那有什麼事情再跟我聯絡.你有叫人過去嗎？ │
     │    B:有阿.反正叫你們的人先撤走。               │
     │    A:他怎麼會睡ㄧ睡心臟麻痺.                   │
     │    B:那我不知他身體狀況. 反正事情到時這事情弄給│
     │      他圓滿。                                  │
     │    A:那個事情不要講。                          │
     └────────────────────────┘
     ┌────────────────────────┐
     │★4/1 04:48                                     │
     │  1.監聽對象: A：劉博明≦B：鍾仕綺              │
     │  2.通話內容:                                   │
     │    A:你現在趕快離開.快點.                      │
     │    B:好.                                       │
     │    A:他們有人到嗎？                            │
     │    B:沒有。                                    │
     └────────────────────────┘
     ┌────────────────────────┐
     │★4/1 04:51                                     │
     │  1.監聽對象: A：劉博明≧B：馮國渝              │
     │  2.通話內容:                                   │
     │    B:那個沒有。                                │
     │    A:叫那個兆哥的過來.去叫他啊。               │
     │    B:我去叫年輕的過來。                        │
     │    A:那你趕快過來。                            │
     └────────────────────────┘
     ┌────────────────────────┐
     │★4/1 04:52                                     │
     │  1.監聽對象: A：鍾仕綺≧B：劉博明              │
     │  2.通話內容:                                   │
     │    A:你等一下過來我睡覺的地方。                │
     │    B:我知道。                                  │
     └────────────────────────┘
     ┌────────────────────────┐
     │★4/1 04:53                                     │
     │  1.監聽對象: A：鍾仕綺≦B：劉憲治              │
     │  2.通話內容:                                   │
     │    A:哥.那個瓜子睡ㄧ睡沒呼吸. 送到醫院死掉了.  │
     │      我已經把年輕的叫回來了我叫彭文雄過去. 就說│
     │      人在你那邊喝酒喝一喝就睡著. 結果這樣. 要他│
     │      好好處理。                                │
     │    B:你把這事安排好。                          │
     │    A:我知道。                                  │
     └────────────────────────┘
     ┌────────────────────────┐
     │★4/1 04:56                                     │
     │  1.監聽對象: A：鍾仕綺≦B：劉憲治              │
     │  2.通話內容:                                   │
     │    A:哥。                                      │
     │    B:彭文雄人過去了你在哪？                    │
     │    A:我在家睡覺.年輕的我已經叫他們離開了。     │
     │    B:你那有交代好啊。                          │
     │    A:有。                                      │
     └────────────────────────┘
     ┌────────────────────────┐
     │★4/1 05:09                                     │
     │  1.監聽對象: A：鍾仕綺≦B：邱春兆              │
     │  2.通話內容:                                   │
     │    B:你在哪？                                  │
     │    A:你到竹東國小來。                          │
     │    B:好。                                      │
     └────────────────────────┘
     ┌────────────────────────┐
     │★4/1 05:19                                     │
     │  1.監聽對象: A：鍾仕綺≧B：劉博明              │
     │  2.通話內容:                                   │
     │    A:你走出來啊我在對面。                      │
     │    B:好。                                      │
     └────────────────────────┘
     ┌────────────────────────┐
     │★4/1 05:31                                     │
     │  1.監聽對象: A：鍾仕綺≧B：某男                │
     │  2.通話內容:                                   │
     │    A:我們一起都講好了.心肌梗塞喝酒喝太多。     │
     │    B:好。                                      │
     └────────────────────────┘
     ┌────────────────────────┐
     │★4/1 05:42                                     │
     │  1.監聽對象: A：鍾仕綺≧B：邱春兆              │
     │  2.通話內容:                                   │
     │    A:你沒進去嗎？                              │
     │    B:沒有阿。                                  │
     │    A:你總是要去不然要叫人去. 那護士一直打電話給│
     │      博頭。                                    │
     │    B:好我處理。                                │
     └────────────────────────┘
     ┌────────────────────────┐
     │★4/1 05:51                                     │
     │  1.監聽對象: A：鍾仕綺≧B：邱春兆              │
     │  2.通話內容:                                   │
     │    A:你那沒人去啊 護士一直打電話來給博頭。     │
     │    B:我已經叫人找家屬。                        │
     │    A:總是要人去急診室那他一直打電話來. 二分鐘二│
     │      分鐘打來我會昏掉。                        │
     │    B:有我叫跟他一起喝酒的人去. 找他家屬. 這樣你│
     │      聽得懂嘛。                                │
     └────────────────────────┘
     ┌────────────────────────┐
     │★4/1 06:38                                     │
     │  1.監聽對象: A：劉博明≧B：邱春兆              │
     │  2.通話內容:                                   │
     │    A:兆哥.                                     │
     │    B:是誰？                                    │
     │    A:警察說要去看現場.                         │
     │    B:看什麼現場。                              │
     │    A:就是我們喝酒的地方.                       │
     │    B:那沒人啊.                                 │
     │    B:看什麼.喝酒有什麼。                       │
     │    A:現在警察在這說要關心一下. 我跟他講說我們喝│
     │      酒喝一喝看到他手發黑送醫院。              │
     │    B:好我叫.叫.叫人去過去那。                  │
     │    A:好。                                      │
     └────────────────────────┘
     ┌────────────────────────┐
     │★4/1 06:50                                     │
     │  1.監聽對象: A：劉博明≦B：邱春兆              │
     │              C：員警                           │
     │  2.通話內容:                                   │
     │    A:兆哥.                                     │
     │    B:你在哪？                                  │
     │    A:我現在在警察車裏面.說要去問筆錄。         │
     │    C:要先去看現場。                            │
     │    B:現場有人在等了。                          │
     │    A:警察說在場喝酒的通通要到.                 │
     │    B:我也。                                    │
     │    A:是.說要我問筆錄。                         │
     │    B:你怎麼說？                                │
     │    A:我就說。                                  │
     │    B:你要照實講喔。                            │
     │    A:大家在喝酒喝一喝就看到手發黑. 就送他去醫院│
     │      . 警察要去看現場說在場的人都要到.         │
     │    B:我也要到嗎？                              │
     │    A:是。                                      │
     │    B:你怎麼說. 誰知他喝酒有跌倒還是心臟不好. 喝│
     │      那麼多.                                   │
     │    A:我有跟警察說他喝酒。                      │
     │    B:好倒楣喔.喝酒喝一喝會跌到.                │
     │    A:是啊。                                    │
     │    B:我會過去。                                │
     └────────────────────────┘
     ┌────────────────────────┐
     │★4/1 07:05                                     │
     │  1.監聽對象: A：劉博明≧B：馮國渝              │
     │  2.通話內容:                                   │
     │    A:小渝喔.等一下要過去你知道嗎？             │
     │    B:我知道.我去載你。                         │
     └────────────────────────┘
          參合以上電話監聽內容以觀（參附表編號5 卷第1 頁
          至第11頁、本院書證卷外放），顯示被告劉博明於凌
          晨4 時許，發覺被害人鄒大成已無脈搏後，於凌晨4
          時42分許，即由被告劉博明駕車搭載被告馮國渝、被
          害人鄒大成至竹東榮民醫院，途中被告劉博明並以電
          話聯繫被告鍾仕綺告知上情，被告鍾仕綺聽聞後即以
          電話聯繫被告邱春兆，被告邱春兆則表示其會派人處
          理此事及待被告劉憲治起床後再行處理，並要求被告
          鍾仕綺指示被告劉博明、馮國渝離去，故被告鍾仕綺
          乃聯繫被告劉博明要求渠等先行離開醫院。被告鍾仕
          綺另以電話聯繫被告劉憲治告知上情，被告劉憲治則
          要求被告鍾仕綺要將此事處理完善。嗣被告鍾仕綺於
          凌晨5 時9 分、5 時19分許，聯繫被告邱春兆、劉博
          明相約見面後，即聯繫某真實姓名年籍不詳之人告稱
          渠等業已統一口徑對外宣稱被害人鄒大成係因飲酒致
          心肌梗塞死亡。
        7.被告劉憲治雖辯稱：經友人告知與我有債務糾紛之胖
          哥在沿河街673 巷10號，我便撥打電話聯繫鍾仕綺至
          該處確認是否確係與我有債務糾紛之胖哥，嗣後鍾仕
          綺撥打電話告稱鄒大成並非與我有債務糾紛之胖哥云
          云。然查，被告劉憲治於警詢時係辯稱：經友人告知
          與我有債務糾紛之小胖係在桃園，所以當日我係獨自
          至桃園找小胖，我並未請他人幫忙，又小胖每個月會
          固定還款，迄今業已經清償50萬元云云（參98年度少
          連偵字第43號卷一第85頁至第86頁），於本院審理時
          又改稱：當日係委請桃園某真實姓名年籍不詳綽號小
          朱之男子幫我找小胖，又小胖之前有答應我要還款，
          但期限已至仍未還款，又小胖積欠我的賭債從未清償
          分文等語（參本院筆錄卷(三)第117 頁至第118 頁），
          核其辯詞前後陳述不一，是否可採，已有可議。又其
          所述被告鍾仕綺有撥打電話告稱被害人鄒大成並非與
          我有債務糾紛之胖哥等語，亦核與被告鍾仕綺於本院
          審理時供稱：至沿河街673 巷10號後，我仍不知道鄒
          大成是否係與劉憲治有債務糾紛之胖哥等語相違（參
          本院筆錄卷(三)第311 頁背面），再參酌前揭98年3 月
          31日晚上11時58分許，被告鍾仕綺、劉憲治、劉博明
          、某綽號「闊嘴」之人之電話監聽內容，顯示被告劉
          憲治確以電話聯繫被告鍾仕綺，告知已剝奪被害人鄒
          大成之行動自由，並指示被告鍾仕綺找被告劉博明與
          綽號「筍哥」之人協助看管被害人鄒大成乙情，倘被
          告劉憲治僅係委請被告鍾仕綺至該處確認被害人鄒大
          成始否係與其有債務糾紛之胖哥，自可明白告知此情
          ，豈有於電話中告以「我抓到了」，甚指示被告鍾仕
          綺再找其餘人等幫忙之理，足徵被告劉憲治確有剝奪
          被害人鄒大成之行動自由等情無誤。再者，若被告鍾
          仕綺至該處確認被害人鄒大成並非與被告劉憲治有債
          務糾紛之胖哥，理應即時告知被告劉憲治此情，然其
          並未如此，反猶指示被告劉博明、馮國渝負責繼續看
          管被害人鄒大成，又以電話聯繫被告劉博明，告知其
          於翌日早上8 時許會再至該處，並指示被告劉博明、
          馮國渝以膠帶將被害人鄒大成綑綁，並矇住被害人鄒
          大成之雙眼限制其離去之理。是被告劉憲治所辯並無
          妨害自由之情事云云，顯係卸責之詞，不足採信。
        8.被告邱春兆雖辯稱：門號0000000000號行動電話並非
          我所使用，又我係於98年3 月31日晚上某時許，在竹
          東夜市統一超商巧遇劉博明，我便邀劉博明至沿河街
          673 巷10號共同飲酒，之後就是劉博明、林香福、鄒
          大成及我4 人共同飲酒，並無妨害自由之情事云云。
          然查：
          (1)被告邱春兆於另案警詢時自承：0000000000號行動
            電話係我在使用等語（參本院書證卷(二)第226 頁）
            ，核與被告鍾仕綺於本院審理時供稱：我於98年4
            月1 日凌晨5 時51分許，有撥打邱春兆所持用之00
            00000000號行動電話聯繫邱春兆等語相符（參本院
            筆錄卷(三)第309 頁），足認被告邱春兆確有持用00
            00000000號行動電話。又被告邱春兆有一綽號為「
            兆哥」一情，除據被告邱春兆於本院審理時供承在
            卷外（參本院筆錄卷(三)第67頁），亦據被告鍾仕綺
            於本院審理時供稱：我於98年4 月1 日凌晨4 時35
            分、4 時42分許與劉博明聯繫中提到之「兆哥」即
            係邱春兆，之所以會提及邱春兆係因鄒大成是在邱
            春兆處所發生意外等語（參本院筆錄卷(三)第309 頁
            背面至第310 頁），且經被告劉博明於98年4 月1
            日上午6 時38分、6 時50分許，聯繫被告邱春兆時
            一再稱「兆哥」自明。再參以前揭98年4 月1 日凌
            晨4 時42分許，被告鍾仕綺、邱春兆之電話監聽內
            容，通話內容中除有提及「兆哥」外，且據被告鍾
            仕綺供稱：此通係與被告邱春兆之聯繫等語（參本
            院筆錄卷(三)第310 頁），足見該次邱春兆所持用之
            0000000000號行動電話確係其所使用無疑。
          (2)被告劉博明於警詢時供稱：我係經綽號「闊嘴」之
            友人告知，鄒大成被剝奪行動自由遭強押至沿河街
            673 巷10號，再經由鍾仕綺之指示在該處繼續看管
            鄒大成等語（參98年度少連偵字第43號卷一第218
            頁至第219 頁），是被告邱春兆、劉博明二人所述
            ，就何以至沿河街673 巷10號之緣由歧異甚大，足
            徵被告邱春兆之辯詞是否可採，已非無疑。又被告
            劉博明上揭所述，核與被告馮國渝於警詢時供稱：
            在沿河街時，劉博明跟我說鍾仕綺叫劉博明與我要
            看住鄒大成等語大致相符（參98年度少連偵字第43
            號卷一第125 頁），益見確係由被告劉博明、馮國
            渝在沿河街673 巷10號看管鄒大成剝奪其行動自由
            ，則與被告劉博明、馮國渝同在一處之被告邱春兆
            ，非但未表示制止或抗拒之意，甚與被告劉博明、
            馮國渝、被害人鄒大成同在一處，自難於事後一概
            諉稱不知。再者，倘被告邱春兆確係單純與被害人
            鄒大成飲酒，縱被害人鄒大成係在其處所發生意外
            ，理應極力釐清責任歸屬，然其並未如此，反猶於
            事後與被告鍾仕綺謀議由何人至竹東榮民醫院處理
            ，甚與被告鍾仕綺、劉博明相約見面商討對外宣稱
            被害人鄒大成係因飲酒致心肌梗塞死亡之串證行為
            ，足徵被告邱春兆之辯解，全然子虛而係臨訟杜撰
            ，無法俱採。
        8.被告劉博明雖辯稱：我係於98年3 月31日晚上10、11
          時許，在竹東公園附近賣吃的街上巧遇邱春兆，邱春
          兆邀我與他及鄒大成共同飲酒，後來我又在竹東公園
          附近撞球場巧遇馮國渝，我便邀馮國渝共同飲酒，之
          後我係自行至沿河街673 巷10號，該處已有邱春兆、
          林香福、鄒大成在場，嗣後馮國渝亦到該處，惟斯時
          邱春兆已至2 樓休息，林香福亦已離去，故馮國渝僅
          有遇見我與鄒大成，又雖鍾仕綺要我以膠帶綑綁鄒大
          成並矇住雙眼，但我並沒有照做云云。然查：
          (1)被告劉博明於警詢時係供稱：我係經綽號「闊嘴」
            之友人告知，鄒大成被剝奪行動自由遭強押至沿河
            街673 巷10號，再經由鍾仕綺之指示在該處繼續看
            管鄒大成等語（參98年度少連偵字第43號卷一第21
            8 頁至第219 頁），是被告劉博明上開供述內容歧
            異甚大，足徵其辯詞是否可採，已非無疑。又被害
            人鄒大成於98年3 月31日晚上某時許，已先遭某真
            實姓名年籍不詳之人強押至沿河街673 巷10號處，
            被告劉博明係經由被告朱志龍、劉憲治之聯繫後知
            悉上情，隨後被告鍾仕綺、劉博明與朱志龍、馮國
            渝間不斷聯繫確認沿河街673 巷10號處之地理位置
            。嗣被告鍾仕綺、劉博明、馮國渝、朱志龍等人即
            聚集在沿河街673 巷10號處看管被害人鄒大成等情
            ，已據本院認定如前，茍被告劉博明係巧遇被告邱
            春兆後，與被告邱春兆、被害人鄒大成單純共同飲
            酒，其自可於警詢、偵訊時將上情據實以告，然其
            於警詢、偵訊時均一致供稱：係經友人告知鄒大成
            被剝奪行動自由遭強押至沿河街673 巷10號，再經
            由鍾仕綺之指示在該處繼續看管鄒大成等語，卻於
            本院審理時翻異其詞，亦有可議。
          (2)被告劉博明於警詢時供稱：「（問：鍾仕綺有無指
            示你過去看守鄒大成？）我過去竹東鎮○○街之後
            ，鍾仕綺打電話給我要我看好鄒大成」、「（問：
            鍾仕綺有無指示你綑綁鄒大成？）鍾仕綺在電話中
            指示我綑綁鄒大成的手」、「（問：鍾仕綺為何要
            指示你看守鄒大成並且綑綁手？）可能是跟鄒大成
            有過節」等語（參98年度少連偵字第43號卷一第21
            9 頁），可見被告劉博明對於至沿河街673 巷10號
            之目的確已知悉，甚依被告鍾仕綺之指示與被告馮
            國渝共同在該處看管被害人鄒大成剝奪其行動自由
            。
          (3)被告鍾仕綺、劉博明、馮國渝、朱志龍對於至沿河
            街673 巷10號係欲看管被害人鄒大成剝奪其行動自
            由之目的確已知悉等情，已如前述，又參以前揭98
            年4 月1 日凌晨1 時18分、1 時43分許，被告鍾仕
            綺、劉博明、某綽號志偉之人之電話監聽內容，可
            知被告鍾仕綺向被告劉博明告稱要繼續看管鄒大成
            ，並表示其於上午8 時許會再至該處處理後，被告
            劉博明確有聽從被告鍾仕綺之指示，隨即聯繫其友
            人告知其有要事處理未能返家，且若其並無剝奪被
            害人鄒大成之行動自由，自可將被害人鄒大成並非
            與被告劉憲治有債務糾紛之胖哥一情告知被告鍾仕
            綺或逕行離去，然其並未如此，反於被告鍾仕綺指
            示繼續看管被害人鄒大成，並以膠帶將被害人鄒大
            成綑綁，矇住被害人鄒大成之雙眼之時，一再答稱
            「好」、「我知道」等語，在在足徵被告劉博明之
            辯解，要屬事後卸責之詞，委無足採。
        9.被告馮國渝雖辯稱：我於98年3 月31日晚上7 至10時
          許間，在竹東市○○○○○街上巧遇劉博明，劉博明
          邀我與他的朋友共同飲酒，之後於98年4 月1 日凌晨
          1 至3 時許間我便至沿河街673 巷10號，現場僅有劉
          博明、鄒大成與我3 人云云。然查：被告馮國渝於警
          詢時係供稱：當日係鍾仕綺以電話聯繫找我幫忙劉博
          明處理事情，至沿河街時，劉博明跟我說鍾仕綺叫劉
          博明與我要看住鄒大成等語（參98年度少連偵字第43
          號卷一第124 頁至第125 頁），核其辯詞前後陳述不
          一，且就巧遇被告劉博明之時間、地點，亦核與被告
          劉博明所述相異，是其辯詞是否可採，已有可議。再
          者，倘被告馮國渝係巧遇被告劉博明後，與被告劉博
          明、被害人鄒大成單純共同飲酒，其自可於警詢、偵
          訊時將上情據實以告，然其於警詢、偵訊時均一致供
          稱：係經鍾仕綺告知幫忙劉博明處理事情，至沿河街
          時，劉博明跟我說鍾仕綺叫劉博明與我要看管鄒大成
          等語，卻於本院審理時翻異其詞，且其所辯亦核與電
          話監聽內容相違，足徵被告馮國渝之辯解，全然子虛
          而係臨訟杜撰，無法俱採。
        10.被告朱志龍雖辯稱：於98年3 月31日晚上11、12時許
          ，鍾仕綺撥打電話聯繫我至沿河街某處泡茶，我便於
          98年4 月1 日凌晨0 時30分許抵達該處，現場有鍾仕
          綺及其友人，之後我就返家，我並未至沿河街673 巷
          10號云云。然查：
          (1)被告朱志龍於偵訊時先稱：經鍾仕綺聯繫劉博明後
            ，我與鍾仕綺、劉博明、馮國渝、鄒大成在沿河街
            某處泡茶，鄒大成係在泡茶前即已遭強押等語（參
            98年度少連偵字第43號卷一第293 頁至第295 頁）
            ，於本院審理時改稱：我於98年4 月1 日凌晨0 時
            許，經劉憲治聯繫後與鍾仕綺、劉博明、馮國渝及
            非鄒大成之某鍾仕綺友人在沿河街某處泡茶等語（
            參本院筆錄卷(三)第75頁背面至第82頁），稽之被告
            朱志龍就關於經由何人聯繫後至沿河街；在沿河街
            時有無被害人鄒大成；被害人鄒大成是否有遭他人
            強押剝奪行動自由等本案重要之點，前後陳述不一
            ，且與被告鍾仕綺、劉博明、馮國渝均一致供稱：
            渠等有於98年3 月31日、98年4 月1 日至沿河街67
            3 巷10號，被害人鄒大成並有在場等語相違，是被
            告朱志龍供述之可信度實堪置疑。
          (2)又參以前揭98年3 月31日晚上11時57分、11時58分
            許，被告鍾仕綺、劉憲治、劉博明、馮國渝、朱志
            龍、某綽號「闊嘴」之人之電話監聽內容，可知在
            被告劉憲治以電話聯繫被告鍾仕綺，告知已剝奪被
            害人鄒大成之行動自由，指示被告鍾仕綺找被告劉
            博明與綽號「筍哥」之人協助看管被害人鄒大成前
            ，被告朱志龍即先以電話聯繫鍾仕綺、劉博明，告
            知關於被告劉憲治在沿河街某處有事情需協助處理
            ，又被告鍾仕綺、劉博明與被告朱志龍、馮國渝間
            有不斷聯繫確認沿河街673 巷10號處之地理位置等
            情，已如前述，可見被告朱志龍對於至沿河街673
            巷10號之目的確已知悉。參以被告鍾仕綺於本院移
            審時亦供稱：我知道劉憲治與鄒大成間有債務糾紛
            ，當日係劉憲治叫我至沿河街673 巷10號確認鄒大
            成是否有在該處，因劉憲治欲與鄒大成處理債務問
            題，嗣後我有與劉博明、馮國渝、朱志龍至沿河街
            673 巷10號，現場並有邱春兆、鄒大成等語（參本
            院筆錄卷(一)第91頁），足徵被告朱志龍之辯解，要
            屬事後卸責之詞，委無足採。
        11.雖辯護人為被告劉憲治利益辯護稱：係某真實姓名年
          籍不詳之男子交代被告鍾仕綺後，由被告鍾仕綺指示
          被告劉博明、馮國渝以膠帶將被害人鄒大成綑綁，並
          矇住被害人鄒大成之雙眼防止其離去，實與被告劉憲
          治無涉，況依鑑定報告亦知被害人鄒大成並未遭膠帶
          綑綁，是尚難認被告劉憲治有何妨害自由之犯行。經
          查：
          (1)按刑法上所謂共犯行為係指與其他共犯間有犯意聯
            絡、行為分擔者而言，被告主觀犯意不限於事前謀
            議時有參與，於行為當時有犯意聯絡即可，且其表
            示之方式亦不以明示通謀為必要，相互間有默契之
            合致亦屬該當，而客觀上行為分擔並不以參與全部
            犯罪行為為限，分擔實施一部份即可。
          (2)查本件縱嗣後係由某真實姓名年籍不詳之男子交代
            被告鍾仕綺後，由被告鍾仕綺指示被告劉博明、馮
            國渝以膠帶將被害人鄒大成綑綁，然本件係因被告
            劉憲治與被害人鄒大成間有債務糾紛，致被害人鄒
            大成於98年3 月31日先由真實姓名年籍不詳之人強
            押鄒大成至新竹縣竹東鎮○○街673 巷10號處，並
            由被告邱春兆先行看管後，再由被告劉憲治以電話
            聯繫被告鍾仕綺，告知已剝奪被害人鄒大成之行動
            自由，指示被告鍾仕綺找被告劉博明與綽號「筍哥
            」之人協助看管被害人鄒大成等情，已據本院認定
            如前，再參以前揭98年4 月1 日凌晨4 時42分、4
            時53分、4 時56分許，被告鍾仕綺、劉憲治、邱春
            兆之電話監聽內容，足認在被害人鄒大成送至竹東
            榮民醫院後，被告邱春兆即與被告鍾仕綺謀議由何
            人至竹東榮民醫院處理，並表示尚須徵詢被告劉憲
            治之意見，衡情，倘被告劉憲治並無與被告鍾仕綺
            等人共同參與妨害自由之犯行，被告邱春兆實無表
            示尚須徵詢被告劉憲治意見之理，被告鍾仕綺亦無
            向被告劉憲治告以上情之必要，且被告劉憲治在知
            悉此情後，亦應極力釐清責任歸屬，然其並未如此
            ，反猶於被告鍾仕綺告以上情後，一再交代被告鍾
            仕綺妥適處理此事，可知被告劉憲治就妨害自由之
            犯行，確有與被告鍾仕綺等人具有默契之合致，並
            分擔行為之實施。再者，以綑綁被害人之方式剝奪
            行動自由之行為，因綑綁工具材質之不同，未必均
            會有遭綑綁之明顯外傷，且被告劉博明於本院審理
            時證稱：我有向員警告稱鄒大成手部有瘀青等語（
            參本院筆錄卷(三)第98頁），核與證人即趕赴現場處
            理之員警林朝光於偵訊時證述：我趕赴竹東榮民醫
            院瞭解狀況時，劉博明告知我鄒大成手部有瘀青等
            語相符（參附表編號5 卷第33頁至第34頁），是竹
            東榮民醫院急診護理紀錄、臺灣新竹地方法院檢察
            署法醫驗斷書、法務部法醫研究所鑑定報告書上雖
            未記載被害人鄒大成有明顯外傷，亦難認有與常情
            相違之處，況被告鍾仕綺指示被告劉博明、馮國渝
            以膠帶將被害人鄒大成綑綁，並矇住雙眼限制被害
            人鄒大成離去等情，已據本院認定如前，是辯護人
            為被告劉憲治利益所辯尚不足採，被告劉憲治妨害
            自由部分事證明確，犯行洵堪認定。
        12.雖辯護人為被告劉博明利益辯護稱：依證人林朝光、
          張鈞鴻、林香福之證述內容以觀，被害人鄒大成係自
          行至沿河街673 巷10號，且依據被害人鄒大成之通聯
          紀錄於98年4 月1 日0 時13分至3 時20分許，有多通
          收發話及發送、收受簡訊之紀錄，足認被害人鄒大成
          並未遭被告鍾仕綺等人剝奪行動自由云云。經查：被
          害人縱有使用所持用之行動電話，因使用行動電話之
          緣由多端，自難遽認被害人即無遭剝奪行動自由，況
          被害人鄒大成實於98年4 月1 日0 時13分至3 時20分
          許，僅各於凌晨0 時13分、0 時57分有發送、收受簡
          訊1 次，然無任何與他人有成功收發話秒數之紀錄，
          有中華電信資料查詢1 份在卷足憑（參附表編號5 卷
          第28頁背面至第29頁），自難遽認被害人鄒大成並無
          遭剝奪行動自由。又被害人鄒大成於98年3 月31日晚
          上某時許，在新竹縣竹東鎮○○路222 號雞家莊飲酒
          結束後，即由某真實姓名年籍不詳之人強押至新竹縣
          竹東鎮○○街673 巷10號處，並由邱春兆先行看管等
          情，已如前述，又參以前揭98年4 月1 日凌晨2 時40
          分、3 時、3 時15分許，被告鍾仕綺、劉博明之電話
          監聽內容，可知被告鍾仕綺以電話聯繫被告劉博明，
          告知其於翌日早上8 時許會再至該處，並指示被告劉
          博明、馮國渝以膠帶將被害人鄒大成綑綁，並矇住被
          害人鄒大成之雙眼限制其離去等情無訛，再證人林香
          福固於本院審理時證稱：當日我係與廖剛興、邱春兆
          、劉博明、鄒大成在沿河街673 巷10號共同飲酒，鍾
          仕綺、馮國渝當日並未至沿河街673 巷10號等語（參
          本院筆錄卷(三)第57頁背面至第67頁），惟其所述核與
          被告鍾仕綺、劉博明、馮國渝均自承渠等當日有至沿
          河街673 巷10號等語相異（參98年度少連偵字第43號
          卷一第75頁至第76頁、第125 頁、第219 頁至第220
          頁、98年度少連偵字第43號卷二第26頁、98年度偵聲
          字第101 號卷第16頁至第17頁），是其證述之可信度
          實堪置疑，況被告鍾仕綺指示被告劉博明、馮國渝妨
          害被害人鄒大成自由等情，均已如前所述，則被告林
          香福前開所言應係為脫免被告被告劉憲治、鍾仕綺、
          邱春兆、劉博明、朱志龍、馮國渝之刑事責任所為迴
          護之詞，尚難作為有利於被告劉博明認定之依據。是
          辯護人為被告劉博明利益所辯尚不足採，被告劉博明
          妨害自由部分事證明確，犯行洵堪認定。
        13.按證人之證言或共犯之陳述，縱令先後兩歧或未盡相
          符，仍得本於審理所得心證，就其一部分認為真實予
          以採取（最高法院46年台上字第1155號判例要旨參照
          ）。查被告劉憲治、鍾仕綺、邱春兆、劉博明、朱志
          龍、馮國渝所陳，就被害人鄒大成何以至沿河街673
          巷10號？被告鍾仕綺等人有無先至沿河街某處工廠？
          究有被告何人在沿河街673 巷10號？被告鍾仕綺等人
          至沿河街673 巷10號之緣由為何？被告鍾仕綺等人如
          何至沿河街673 巷10號之情節先後陳述或稍有差異等
          情，然其等之陳述內容，有致自己與被告同受刑事追
          訴或處罰之風險，則其等基於卸責目的，相互間刻意
          掩護避卸，亦屬事理之常，在各人多有隱瞞堅不吐實
          ，除已釐清之歷程如事實欄所載外，其餘尚難逐一確
          認，因被告劉憲治、鍾仕綺、邱春兆、劉博明、朱志
          龍、馮國渝，均基於妨害自由之犯意聯絡及行為分擔
          而為上開犯行，自不因此而影響被告劉憲治、鍾仕綺
          、邱春兆、劉博明、朱志龍、馮國渝之刑事責任，併
          此敘明。
        14.此外，復有新竹縣政府警察局竹東分局偵查隊員警彭
          瀛錦所提出之職務報告、相對位置圖各1 份、現場照
          片2 張、相關照片25張在卷可資佐證（參98年度相字
          第208 號卷第18頁、本院書證卷(一)第236 頁至第237
          頁、第243 頁至第255 頁）。綜上，本案事證明確，
          被告劉憲治、鍾仕綺、邱春兆、劉博明、朱志龍、馮
          國渝此部分犯行堪以認定，應予依法論科。
    （六）關於事實欄二、（六）部分：
          訊據被告林俊雄雖坦承其經鍾仕綺聯繫告以相關傷害
          情節，並指示將錄影監視器主機湮滅後，於98年4 月
          4 日晚上10時49分許，至阿德啤酒屋向證人李冠霖取
          走錄影監視器主機，嗣於98年4 月5 日下午1 時34分
          許，再將錄影監視器主機搬至阿德啤酒屋，惟辯稱略
          以：我於98 年4月5 日並未委由不知情之某真實姓名
          年籍不詳保全人員將錄影監視器主機消磁，而以此方
          式湮滅刑事證據云云；被告葉瑋中矢口否認有何湮滅
          刑事證據犯行，辯稱略以：我於98年4 月4 日晚上某
          時許至阿德啤酒屋，係因鍾仕綺告知我其有傷害某人
          之行為，所以至現場瞭解狀況並處理善後云云。經查
          ：
        1.被告林俊雄於本院審理時自承：經鍾仕綺聯繫告以相
          關傷害情節，並指示將錄影監視器主機湮滅後，我於
          98年4 月4 日晚上10時49分許，至阿德啤酒屋向李冠
          霖取走錄影監視器主機，嗣於98年4 月5 日下午1 時
          34分許，再將錄影監視器主機搬至阿德啤酒屋等語（
          參本院筆錄卷(二)第320 頁至第324 頁），核與被告鍾
          仕綺於本院準備程序及審理時證稱：我於98年4 月4
          日晚上，有聯繫林俊雄至阿德啤酒屋瞭解狀況並處理
          善後，即要求林俊雄至阿德啤酒屋將錄影監視器主機
          湮滅，我並聯繫李冠霖告以會有人將錄影監視器主機
          取走，翌日李冠霖有聯繫保全公司之人員，林俊雄亦
          有至阿德啤酒屋瞭解狀況並處理善後等語大致相符（
          參本院筆錄卷(一)第321 頁背面至第322 頁、筆錄卷(二)
          第315 頁至第320 頁），且經證人即阿德啤酒屋實際
          負責人李冠霖於本院審理時證述：鍾仕綺於98年4 月
          4 日晚上有與我聯繫，要求我配合將錄影監視器主機
          取走消磁，因鍾仕綺等人傷害劉傳任之情節為阿德啤
          酒屋所置錄影監視器攝錄明確，後來即係林俊雄與另
          一名真實姓名年籍不詳之男子至阿德啤酒屋向我取走
          錄影監視器主機，翌日下午阿德啤酒屋開店前，林俊
          雄有再將錄影監視器主機搬至阿德啤酒屋等語明確（
          參本院筆錄卷(二)第303 頁至第306 頁），是被告鍾仕
          綺聯繫被告林俊雄告以相關傷害情節，並指示將錄影
          監視器湮滅後，被告林俊雄即於98年4 月4 日晚上10
          時49分許，至阿德啤酒屋向證人李冠霖取走錄影監視
          器主機，惟因無法將錄影監視器主機消磁，故於98年
          4 月5 日下午1 時34分許，被告林俊雄再將錄影監視
          器主機搬至阿德啤酒屋之事實，至堪認定。
        2.證人李冠霖於本院審理時證述：「（問：有無跟妳提
          到請妳店裡的保全來處理？）那個時候是後來拿回來
          以後，他不能消磁，他有請我打電話問保全怎麼樣才
          能消磁，保全說要他們的公司去處理才能消磁」、「
          （問：所以後來監視器主機又被搬到哪裡去？）他們
          搬走的，搬去哪裡我不曉得。不曉得是當天晚上還是
          第二天我開店之前，他們有搬回來還我」、「（問：
          【提示98少連偵43號卷一第51頁倒數第3 、4 欄並告
          以要旨】案發隔天凌晨妳告訴鍾仕綺明天下午一點一
          定要拿回來，不能讓保全看到，結果隔天下午一點林
          俊雄打電話告訴鍾仕綺說他還在那邊等保全洗掉，到
          底最後監視器主機有無拿回來？是何時拿回來？）應
          該是要上班之前請他拿回來，因為監視器公司的人怕
          監視器被人家動，我真的是很緊張忘記時間，現在有
          慢慢回復記憶了」、「（問：到底監視器主機有無拿
          回來？）有，後來有拿回來」、「（問：何時拿回來
          ？是打人事件的隔幾天？）應該是第二天上班前」、
          「（問：為什麼林俊雄在第二天下午快兩點了還在等
          保全洗掉？）因為他拿回來以後他是說洗不掉，沒辦
          法洗掉，然後他有請我打給保全，保全說我們沒有辦
          法洗掉，要他們公司才能洗得掉，這個我有印象」、
          「（問：所以隔天上班他把機器拿回來，叫妳打給保
          全之後，他又把機器搬走搬去給保全公司洗嗎？）不
          是，送回來以後沒有搬走，就在店裡，好像保全有過
          來幫他整理了一下」、「（問：就在店裡洗掉錄影畫
          面的意思嗎？）不知道是怎麼弄，好像保全有來看過
          監視器」、「（問：是後來請保全來店裡試看看能否
          洗掉畫面嗎？）對。我有打給保全，然後保全過來幫
          他處理還是怎樣，因為保全他也不知道內容吧，對不
          起我很緊張真的不太記得，我記得有打給保全，請保
          全幫他處理，之後我就不太記得了」等語（參本院筆
          錄卷(二)第305 頁背面至第306 頁），核與被告鍾仕綺
          於本院準備程序時供稱：98年4 月5 日保全公司人員
          有至阿德啤酒屋等語大致相符，又參以下列電話監聽
          內容：
     ┌────────────────────────┐
     │★4/5 00:18                                     │
     │  1.監聽對象: A：鍾仕綺≦B：李冠霖              │
     │  2.通話內容:                                   │
     │    A:我明天再拿過去.現在公司要弄。             │
     │    B:明天下午ㄧ點要裝回去不讓保全看到。        │
     │    A:好。                                      │
     └────────────────────────┘
     ┌────────────────────────┐
     │★4/5 00:23                                     │
     │  1.監聽對象: A：鍾仕綺≧B：李冠霖              │
     │  2.通話內容:                                   │
     │    A:你把電話記起來0000-000000.我叫俊雄會拿過去│
     │      叫保全洗掉公司交代.那ㄧ定不能流出去喔。   │
     │    B:好啦。                                    │
     └────────────────────────┘
     ┌────────────────────────┐
     │★4/5 13:34                                     │
     │  1.監聽對象: A：鍾仕綺≧B：林俊雄              │
     │  2.通話內容:                                   │
     │    B:我已經在這等保全看洗得掉嗎. 不行話就要帶去│
     │      新竹給人洗。                              │
     │    A:好。                                      │
     └────────────────────────┘
          可知被告鍾仕綺確於98年4 月5 日凌晨0 時23分許聯
          繫證人李冠霖，並告稱被告林俊雄會於98年4 月5 日
          將錄影監視器主機搬至阿德啤酒屋，又被告林俊雄於
          98年4 月5 日下午1 時34分許，亦有向被告鍾仕綺表
          示，其現已在阿德啤酒屋，且某真實姓名年籍不詳保
          全人員正將錄影監視器主機消磁等情無訛。
        3.被告林俊雄於98年4 月5 日下午1 時34分許，將錄影
          監視器主機搬至阿德啤酒屋，並委由不知情之某真實
          姓名年籍不詳保全人員將錄影監視器主機消磁，而以
          此方式湮滅刑事證據乙情，業據證人李冠霖於本院審
          理時證稱：「（問：到底保全來了之後有無把它洗掉
          ？）保全過來有幫他整理過，但是我也沒有再開電腦
          看看監視器有沒有錄到、有沒有洗掉」、「（問：但
          是妳確定的是保全有來幫他們處理？）對。保全他有
          過來整理那個監視器，印象中是保全過來，不是搬去
          的」、「（問：監視錄影畫面是否已經被消掉？）對
          」、「（問：這是妳在場看到的嗎？）我沒有看到畫
          面，因為我自己也不會放片子，我是請保全過來幫我
          處理，保全應該是把它消掉了，所以那個畫面應該是
          沒有了，但是我自己本身是沒有親自去看過」、「（
          問：但是保全有跟妳確認畫面已經消掉？）對，因為
          保全並不知道我們為什麼要消那個，我也不敢講，我
          只請保全說「能不能麻煩你，不曉得是幾點開始，請
          你幫我們把它消掉」，因為我也會怕我自己有事，保
          全有過來，他也不知道我們消的這些內容是什麼原因
          ，是我打電話請保全過來處理，因為我也會怕沒有幫
          他做，我自己會有事情」等語（參本院筆錄卷(二)第30
          7 頁），衡諸證人李冠霖於本院審理時仍一再陳稱被
          告鍾仕綺等人之行為致其擔心自身安危，故在證述相
          關情節仍多所保留，且其與被告林俊雄、葉瑋中究無
          夙怨，實難認其有虛構上揭情節以誣指被告林俊雄、
          葉瑋中之必要。況證人李冠霖係經本院諭知具結義務
          及偽證處罰後始為上開證述，倘屬虛偽陳述，須負擔
          最重本刑7 年以下有期徒刑之偽證罪嫌，更足徵證人
          李冠霖當無甘冒受偽證罪之追訴處罰，而為與事實不
          符陳述之理。是被告林俊雄於98年4 月5 日委由不知
          情之某真實姓名年籍不詳保全人員將錄影監視器主機
          消磁等情，堪以認定。
        4.依被告劉憲治、鍾仕綺、葉瑋中、李冠霖、邱鴻鈞、
          某真實姓名年籍不詳之男子等人之間下列之電話監聽
          譯文內容：
     ┌────────────────────────┐
     │★4/4 21:55                                     │
     │  1.監聽對象: A：鍾仕綺≦B：劉憲治              │
     │  2.通話內容:                                   │
     │    A:我剛去處理一個人. 處裡的很嚴重. 給我拉出來│
     │      . 拉不出來.在阿德飲食店.叫做鱸鰻的.       │
     │    B:哪裡人。                                  │
     │    A:竹東人.是跟雙貴的.                        │
     │    B:剛好而已。                                │
     │    A:我叫阿德洗掉.裝不知。                     │
     │    B:你跟誰去處理。                            │
     │    A:我叫年輕的還有小渝這些. 因為他跟我洗臉. 你│
     │      聽得懂嗎. 明明講好. 還去找我姐姐收錢叫救護│
     │      車載走.我已經把年輕叫走.                  │
     │    B:你要跟康仔哥講ㄧ聲.叫他去處理。           │
     │    A:好。                                      │
     │    B:順便叫寶寶去關心一下。                    │
     │    A:好。                                      │
     │    B:傷的怎麼樣。                              │
     │    A:我聽說滿片血.手裂開來.應該沒事吧。        │
     │    B:叫康仔哥去收尾. 這絕對要收尾. 你聽得懂嗎. │
     │      要收尾. 因為你那麼多問題了。              │
     │    A:我知道。                                  │
     └────────────────────────┘
     ┌────────────────────────┐
     │★4/4 21:57                                     │
     │  1.監聽對象: A：鍾仕綺≧B：0000000000某男      │
     │  2.通話內容:                                   │
     │    A:哥.你在哪裡？                             │
     │    B:家裡啊。                                  │
     │    A:哥.我剛掃到人.                            │
     │    B:誰？                                      │
     │    A:跟雙貴的叫做鱸鰻跟雙貴的. 上次我就要掃他的│
     │      . 結果今天還去找我姐姐拿錢. 我才生氣. 我說│
     │      你是要試我是嗎. 我說大家都講好. 分明是不信│
     │      我. 他問我你想怎樣. 我他在哪裡. 他說他在台│
     │      北. 後來在阿德飲食店碰到. 就拉出修理啦. 我│
     │      拿玻璃敲下去手骨裂開來. 滿片血. 修理的滿嚴│
     │      重. 叫救護車送走。                        │
     │    B:那現在要怎麼樣？                          │
     │    A:治哥說請康哥跟店面說一下說沒有那個.       │
     │    B:那不是你們那個嗎？                        │
     │    A:那時沒有其他客人. 只有一番客人. 應該比較沒│
     │      關係。                                    │
     │    B:還好吧.                                   │
     │    B:你在哪？                                  │
     │    A:我在辦公室。                              │
     │    B:我過去好了。                              │
     │    A:好好。                                    │
     └────────────────────────┘
     ┌────────────────────────┐
     │★4/4 22:00                                     │
     │  1.監聽對象: A：鍾仕綺≦B：葉瑋中              │
     │  2.通話內容:                                   │
     │    B:你在哪？                                  │
     │    A:辦公室啊。                                │
     │    B:哥勒？                                    │
     │    A:一下會過來。                              │
     │    B:我打他電話沒通。                          │
     │    A:他跟我講話。                              │
     │    B:喔。                                      │
     └────────────────────────┘
     ┌────────────────────────┐
     │★4/4 22:02                                     │
     │  1.監聽對象: A：鍾仕綺≦B：劉憲治              │
     │  2.通話內容:                                   │
     │    B:你有喝酒嗎？                              │
     │    A:沒有。                                    │
     │    B:那叫寶寶去處裡就好跟哥說ㄧ聲. 這個人哪裡人│
     │      呢？                                      │
     │    A:就是跟雙貴。                              │
     │    B:他怎麼不給你面子呢                        │
     │    A:我已經跟他了.我說ㄧ萬元不用了給他看醫生。 │
     │    B:他是不認識你嗎？                          │
     │    A:認識.他是想試就對.之前也有跟珈豪吵架過。  │
     │    B:好好。                                    │
     └────────────────────────┘
     ┌────────────────────────┐
     │★4/4 22:05                                     │
     │  1.監聽對象: A：鍾仕綺≦B：葉瑋中              │
     │  2.通話內容:                                   │
     │    B:你下來我載你過去那。                      │
     │    A:好。                                      │
     │    B:我在樓下哥還沒到。                        │
     │    A:是啊。                                    │
     └────────────────────────┘
     ┌────────────────────────┐
     │★4/4 22:08                                     │
     │  1.監聽對象: A：鍾仕綺≧B：葉瑋中              │
     │  2.通話內容:                                   │
     │    B:寶寶到了嗎？                              │
     │    A:我現在跟寶寶在一起啊。                    │
     │    B:你們過來車行這啊。                        │
     │    A:好。                                      │
     └────────────────────────┘
     ┌────────────────────────┐
     │★4/4 22:15                                     │
     │  1.監聽對象: A：鍾仕綺≦B：0000000000某男      │
     │  2.通話內容:                                   │
     │    B:你們到了嗎？                              │
     │    A:到了。                                    │
     │    B:你們上樓上去喔。                          │
     │    A:沒有。                                    │
     │    B:我們在樓下。                              │
     │    A:好。                                      │
     └────────────────────────┘
     ┌────────────────────────┐
     │★4/4 22:26                                     │
     │  1.監聽對象: A：鍾仕綺≦B：葉瑋中              │
     │  2.通話內容:                                   │
     │    B:你說是下公館嗎？                          │
     │    A:阿德飲食店。                              │
     │    B:是以前的。                                │
     │    A:青商會啊。                                │
     │    B:好好。                                    │
     └────────────────────────┘
     ┌────────────────────────┐
     │★4/4 22:42                                     │
     │  1.監聽對象: A：鍾仕綺≦B：李冠霖              │
     │              C：某男                           │
     │  2.通話內容:                                   │
     │    B:阿綺. 我娃娃. 剛剛吐滿地. 救護車通報. 警察│
     │      也來. 警察一直問我. 我說我不知道. 是客人喝│
     │      一喝. 有人來找他. 我不認識他們. 又問說. 有│
     │      沒有錄影. 我說下班才有錄影. 上班沒有. 後來│
     │      我已經叫保全. 看錄影是不是可以洗掉. 他說好│
     │      像不可以. 只能用錄製。                    │
     │    A:我叫人抱過去了。                          │
     │    B:我跟保全連絡. 看是不是其中一段取消. 我會叫│
     │      他沒拿掉.                                 │
     │    C:警察有過去。                              │
     │    B:我跟警察說我打烊才有開. 上班沒有. 現在原則│
     │      上他不會回來現場. 明天保全看不能抽帶子. 保│
     │      全說只能現場COP.                          │
     │    C:叫保全公司把他洗掉.警察怎麼說？           │
     │    B:我說我不知道.我不認識.有四五個人。        │
     └────────────────────────┘
     ┌────────────────────────┐
     │★4/4 22:49                                     │
     │  1.監聽對象: A：鍾仕綺≦B：李冠霖              │
     │  2.通話內容:                                   │
     │    B:阿寶現在已經把機子搬走了說要拿去看誰會弄. │
     │      我說下班前要拿回來. 他說沒拿回來就打你的電│
     │      話. 你不要關機喔。                        │
     │    A:好。                                      │
     └────────────────────────┘
     ┌────────────────────────┐
     │★4/4 23:02                                     │
     │  1.監聽對象: A：鍾仕綺≧B：李冠霖              │
     │  2.通話內容:                                   │
     │    A:弄好會拿回去。                            │
     │    B:好你要跟我收驚喔。                        │
     │    A:警察有去嗎？                              │
     │    B:有啊.他跟救護車一起來。                   │
     └────────────────────────┘
     ┌────────────────────────┐
     │★4/4 23:19                                     │
     │  1.監聽對象: A：鍾仕綺≧B：邱鴻鈞              │
     │              C：葉瑋中                         │
     │  2.通話內容:                                   │
     │    A:你有浩子電話嗎？                          │
     │    B:我看沒有。                                │
     │    C:我是寶寶.現在有事找他幫我看一下。         │
     │    B:好我去車上看。                            │
     └────────────────────────┘
     ┌────────────────────────┐
     │★4/4 23:24                                     │
     │  1.監聽對象: A：鍾仕綺≦B：邱鴻鈞              │
     │  2.通話內容:                                   │
     │    B:0000-000-000。                            │
     │    A:好。                                      │
     └────────────────────────┘
     ┌────────────────────────┐
     │★4/4 23:27                                     │
     │  1.監聽對象: A：鍾仕綺≦B：邱鴻鈞              │
     │  2.通話內容:                                   │
     │    A:沒開機。                                  │
     │    B:我打看。                                  │
     └────────────────────────┘
     ┌────────────────────────┐
     │★4/4 23:28                                     │
     │  1.監聽對象: A：鍾仕綺≦B：邱鴻鈞              │
     │  2.通話內容:                                   │
     │    B:我打也沒開機。                            │
     │    A:那明天再說。                              │
     └────────────────────────┘
     ┌────────────────────────┐
     │★4/5 00:18                                     │
     │  1.監聽對象: A：鍾仕綺≧B：李冠霖              │
     │  2.通話內容:                                   │
     │    A:我明天再拿過去.現在公司要弄。             │
     │    B:明天下午ㄧ點要裝回去不讓保全看到。        │
     │    A:好。                                      │
     └────────────────────────┘
          參合以上電話監聽內容以觀（參附表編號6 卷第10頁
          至第16頁、本院書證卷外放），顯示被告鍾仕綺等人
          於98年4 月4 日晚上9 時43分許，在阿德啤酒屋傷害
          證人劉傳任後，被告鍾仕綺即於晚上10時2 分許向被
          告劉憲治告以上情，被告劉憲治並表示要被告鍾仕綺
          找被告葉瑋中至現場瞭解狀況、處理善後，又被告鍾
          仕綺再向某真實姓名年籍不詳之男子告以上情，該男
          子表示欲與被告鍾仕綺、葉瑋中碰面，隨後於晚上10
          時5 分許被告葉瑋中即駕車搭載被告鍾仕綺，並於晚
          上10時15分許與該男子會合。於晚上10時26分許，被
          告葉瑋中並未與被告鍾仕綺同在一處，且詢問被告鍾
          仕綺確認阿德啤酒屋之地理位置，於晚上10時42分，
          證人李冠霖聯繫被告鍾仕綺，告以錄影監視器主機消
          磁相關事宜，被告鍾仕綺則答稱；「我叫人抱過去了
          」等語，於晚上10時49分，證人李冠霖旋即聯繫被告
          鍾仕綺，告以錄影監視器主機已遭取走等情，於晚上
          11時19分，被告葉瑋中又與被告鍾仕綺同在一處，並
          聯繫被告邱鴻鈞詢問他人之行動電話號碼等情。
        5.依前揭98年4 月4 日晚上10時49分許，被告鍾仕綺、
          證人李冠霖之電話監聽內容，可知阿德啤酒屋錄影監
          視器主機係遭綽號「阿寶」之人取走，雖證人李冠霖
          於本院審理時未能明確指認綽號「阿寶」之人即係被
          告葉瑋中，然被告鍾仕綺於本院審理時明確證稱：「
          （問：劉憲治叫寶寶去關心你？）對，是關心我的事
          情」、「（問；關心你的什麼事情？）就是跟劉傳任
          打架的事」、「（問：是要關心什麼？）就是要看有
          沒有出什麼事」、「（問：【提示98年少連偵字第43
          號卷一第51頁第1 欄譯文並告以要旨】這是否是你與
          阿德啤酒屋老闆娘「娃娃」即李冠霖之間的對話？）
          是，有這個對話」、「（問：李冠霖跟你說「阿寶現
          在已經把機子搬走了，說要拿去看誰會弄」，她為什
          麼要跟你講這件事情？）他可能去店裡」、「（問：
          誰去店裡？）我也不知道誰，她說的阿寶我也不知道
          是誰，我還以為她講的阿寶就是寶寶」、「（問：在
          你的認知，她講的這個阿寶就是寶寶？）應該是，因
          為沒有人叫他阿寶」、「（問：為什麼娃娃會叫他阿
          寶？）這我就不了解」、「（問：但是你覺得她講的
          阿寶就是寶寶，就是葉瑋中？）是」等語（參本院筆
          錄卷(二)第313 頁背面至第314 頁），而被告葉瑋中於
          本院審理時亦自承：我於98年4 月4 日晚上某時許有
          至阿德啤酒屋，係因鍾仕綺告知我其有傷害某人之行
          為，所以至現場瞭解狀況並處理善後，我至阿德啤酒
          屋之時間就是在詢問鍾仕綺關於阿德啤酒屋之地理位
          置後等語（參本院筆錄卷(三)第313 頁背面至第315 頁
          ），再參以前開電話監聽內容可知，在被告鍾仕綺等
          人傷害劉傳任後，被告劉憲治即對被告鍾仕綺告以「
          順便叫寶寶去關心一下」、「那叫寶寶去處裡就好跟
          哥說ㄧ聲」等語，嗣由被告葉瑋中搭載被告鍾仕綺與
          某男碰面後，被告葉瑋中即趕赴阿德啤酒屋，證人李
          冠霖旋與被告鍾仕綺聯繫，告以錄影監視器主機已遭
          「阿寶」取走，之後被告葉瑋中又與被告鍾仕綺同在
          一處，是依被告鍾仕綺、葉瑋中之陳述，勾稽電話監
          聽內容顯示之被告葉瑋中行蹤，並參酌客觀情狀、結
          果綜合判斷，與被告林俊雄同至阿德啤酒屋，向證人
          李冠霖取走錄影監視器主機之綽號「阿寶」之人，確
          係被告葉瑋中無疑。
        6.至被告葉瑋中所辯倘若屬實，衡情其前後關至阿德啤
          酒屋之經過等主要內容之陳述應會一致才是，惟查：
          (1)被告葉瑋中於本院準備程序時先稱：我是於98年4
            月5 日晚上6 、7 時許至阿德啤酒屋時，經老闆告
            知始知悉前日鍾仕綺等人傷害劉傳任之事情，但我
            於98年4 月4 日並未至阿德啤酒屋，於98年4 月4
            日、4 月5 日亦未與鍾仕綺碰面、聯絡（參本院筆
            錄卷(一)第251 頁背面至第252 頁）；於本院審理時
            改稱：鍾仕綺於98年4 月5 日有告知我其前日傷害
            某人之事情，但並未要求我至現場瞭解狀況並處理
            善後，我係自行至阿德啤酒屋時，經老闆告知始知
            悉前日鍾仕綺等人傷害劉傳任之事情（參本院筆錄
            卷(二)第309 頁至第311 頁）；於本院審理時再改稱
            ：我於98年4 月4 日晚上有與鍾仕綺聯繫，於當日
            晚上10時5 分許駕車搭載鍾仕綺至某處，並於晚上
            10時26分許，詢問鍾仕綺關於阿德啤酒屋之地理位
            置，因鍾仕綺告知我其有傷害某人之行為，所以至
            現場瞭解狀況並處理善後等語（參本院筆錄卷(三)第
            313 頁背面至第315 頁）。
          (2)稽之被告葉瑋中就關於98年4 月4 日有無與鍾仕綺
            碰面、聯絡；有無至阿德啤酒屋；係經何人告知而
            知悉鍾仕綺傷害他人之行為等本案重要之點，所述
            前後不一且反覆變異供詞，是被告葉瑋中供述之可
            信度實堪置疑。又被告葉瑋中於本院審理時供稱：
            「（問：為何要問阿德啤酒屋地點？）因為鍾仕綺
            說喝酒與人怎麼樣，我過去關心一下」、「（問：
            目前你可否確定，你當天是否有到阿德啤酒屋？）
            應該有」、「（問：去阿德啤酒屋做何事？）問老
            闆娘，對方是誰，如果對方有受傷，就看要怎麼樣
            ，幫鍾仕綺與對方和解，只有談這些」等語（參本
            院筆錄卷(三)第314 頁至第315 頁），依被告葉瑋中
            之供述其於98年4 月4 日至阿德啤酒屋，係欲詢問
            阿德啤酒屋老闆關於被害人之身分並幫鍾仕綺與被
            害人洽談和解，則其自應知悉被害人之身分始能順
            利與被害人洽談和解，然其卻又供稱係遲於開庭時
            始知悉被害人係劉傳任，顯與一般常情相違，已難
            憑信。是被告葉瑋中辯稱其於98年4 月4 日至阿德
            啤酒屋僅係單純瞭解狀況並處理善後，顯係卸責之
            詞，不足採信。
        7.按證人之證言或共犯之陳述，縱令先後兩歧或未盡相
          符，仍得本於審理所得心證，就其一部分認為真實予
          以採取（最高法院46年台上字第1155號判例要旨參照
          ）。查被告林俊雄、葉瑋中所陳，就被告鍾仕綺有無
          聯繫被告林俊雄、葉瑋中指示將錄影監視器湮滅？究
          係何人至阿德啤酒屋向證人李冠霖取走錄影監視器主
          機？於98年4 月5 日有無某真實姓名年籍不詳保全人
          員將錄影監視器主機消磁之情節先後陳述或稍有差異
          等情，然其等之陳述內容，有致自己與被告同受刑事
          追訴或處罰之風險，則其等基於卸責目的，相互間刻
          意掩護避卸，亦屬事理之常，在各人多有隱瞞堅不吐
          實，除已釐清之歷程如事實欄所載外，其餘尚難逐一
          確認，因被告林俊雄、葉瑋中，均基於湮滅他人刑事
          案件證據之犯意聯絡及行為分擔而為上開犯行，自不
          因此而影響被告林俊雄、葉瑋中之刑事責任，併此敘
          明。
        8.此外，復有新竹縣政府警察局竹北分局100 年3 月29
          日竹縣北警偵字第1005002219號函暨檢附之查證紀錄
          相片10張、新竹縣政府警察局100 年2 月15日竹縣警
          勤字第1000003855號函暨檢附之新竹縣政府警察局指
          揮中心98年4 月4 日受理110 報案紀錄單2 紙在卷可
          資佐證（參本院書證卷(一)第257 頁至第260 頁、第26
          2 頁至第264 頁）。綜上，本案事證明確，被告林俊
          雄、葉瑋中此部分犯行堪以認定，應予依法論科。
    （七）關於事實欄二、（七）部分：
          被告邱鴻鈞對於上揭時地，未經許可，寄藏前開具有
          殺傷力之子彈等情，於本院準備程序及審理時均坦承
          不諱（參本院筆錄卷(一)第153 頁、筆錄卷(三)第315 頁
          ），並有本院98年度聲搜字第324 號搜索票1 紙、臺
          灣新竹地方法院檢察署搜索扣押筆錄、扣押物品目錄
          表、內政部警政署刑事警察局98年7 月31日刑鑑字第
          0980100282號鑑驗書、100 年3 月8 日刑鑑字第1000
          018221號函、新竹縣政府警察局竹北分局100 年3 月
          23日竹縣北警偵字第1005002218號函暨檢附之職務報
          告、平面圖、被告邱鴻鈞當庭繪製之住處相對位置圖
          各1 份、送驗子彈照片2 張、查證相片6 張及搜索扣
          押照片8 張在卷可稽（參98年度偵字第3647號卷第23
          頁、第27頁至第29頁、第33頁至第34頁、第38頁至第
          39頁、第64頁、第67頁至第68頁、本院書證卷(一)第26
          9 頁至第277 頁、第399 頁），此外，復有扣案之子
          彈4 顆可資佐證。而扣案之上開子彈，經送請內政部
          警政署刑事警察局鑑定，該局以檢視法、試射法鑑驗
          後，認送鑑子彈4 顆，均係非制式子彈，由金屬彈殼
          組合直徑8.9 ±0.5mm 金屬彈頭而成，採樣2 顆試射
          ，可擊發，認均具殺傷力，有該局98年7 月31日刑鑑
          字第0980100282號鑑定書1 份及所附相片2 張附卷可
          憑（參98年度偵字第3647號卷第67頁至第68頁）。嗣
          本院將未試射之2 顆子彈再送請該局鑑定，經該局以
          試射法鑑驗後，認送鑑未試射子彈2 顆，經試射：1
          顆，可擊發，認具殺傷力；1 顆，雖可擊發，惟發射
          動能不足，認不具殺傷力，亦有該局100 年3 月8 日
          刑鑑字第1000018221號函1 份附卷可稽（參本院書證
          卷(一)第399 頁），足見上開非制式子彈3 顆，均具有
          殺傷力至明。綜上，足認被告自白核與事實相符而堪
          採信，本案事證已臻明確，被告邱鴻鈞所為此部分犯
          行洵堪認定，應予依法論科。
    （八）關於事實欄二、（八）部分：
          訊據被告陳福銘、黃明鎮矢口否認有何恐嚇取財犯行
          ，被告陳福銘辯稱略以：我於98年12月14日係與黃明
          鎮、鍾欣朗至某海產店用餐，到場時黃明鎮、鍾欣朗
          已在該處，然未有何賭博之行為，翌日下午3 、4 時
          許，係黃明鎮撥打電話聯繫我至壹佰咖啡店，抵達後
          經由黃明鎮告知，始知鍾欣朗需借款50萬元應急，我
          便當場與黃明鎮、鍾欣朗商談還款期限、違約金數額
          暨簽發本票事宜，黃明鎮並在旁一再保證鍾欣朗會如
          期清償，達成共識後，即由我駕車搭載黃明鎮、鍾欣
          朗，途中我才撥打電話聯繫我母親陳榮妹，告以需借
          款50萬元借予友人等語，再撥打電話聯繫李國榮，確
          認可以簽發本票之方式確保債權等語，待駕車至新竹
          縣竹東鎮○○路18號住處時，陳榮妹即以郵局領出來
          之綠、白色相間紙袋，內裝妥以10萬元為1 捆之50萬
          元現金交予我，迨至李國榮代書事務所，李國榮隨即
          詢問鍾欣朗是否有借款一情，並由鍾欣朗將簽發之本
          票暨書立之債務清償和解書交予我，我即將50萬元交
          予鍾欣朗云云；被告黃明鎮辯稱略以：我於98年12月
          14日係與陳福銘、鍾欣朗先至新竹市○○路某處會合
          ，再至新竹市南寮地區之新南興海產店用餐，係鍾欣
          朗提議此次聚餐，隨後我與鍾欣朗有至新竹市○○路
          某海產店。翌日下午1 時許，我先在壹佰咖啡店向鍾
          欣朗借款5 萬元，嗣於下午4 時許，因欲感謝鍾欣朗
          借款讓我應急暨商談處理追討他人積欠其父債務事宜
          ，又與鍾欣朗在壹佰咖啡店碰面，鍾欣朗即向我告稱
          需借款應急，我便撥打電話聯繫陳福銘，陳福銘抵達
          後關於借款相關情節均係其與鍾欣朗在商談，我有目
          睹陳福銘撥打電話聯繫陳榮妹、李國榮後，始由陳福
          銘駕車搭載我與鍾欣朗，途中我有聽聞陳福銘對鍾欣
          朗告稱關於借款利率、還款期限至代書事務所再談，
          待駕車至陳福銘老家時，即見陳福銘下車後手持牛皮
          紙袋，內裝妥以10萬元為1 捆之50萬元現金，迨至李
          國榮代書事務所，即見陳福銘將50萬元交予鍾欣朗，
          再由鍾欣朗將簽發之本票暨書立之債務清償和解書交
          予陳福銘，雖然我並未進入李國榮代書事務所，但我
          知道關於借款利率、還款期限係在該處商談云云。經
          查：
        1.被告黃明鎮於偵訊、本院審理時供稱：我是透過我弟
          弟黃明奎認識鍾欣朗，因鍾欣朗欲追討他人積欠其父
          一千餘萬之債務，我又介紹陳福銘給鍾欣朗認識等語
          （參99年度偵字第1839號卷第55頁至第56頁、本院筆
          錄卷(三)第316 頁），核與被告陳福銘於偵訊時供稱：
          「（問：如何認識鍾欣朗？）黃明鎮弟弟的關係，說
          鍾欣朗爸爸在竹東有債務問題，鍾欣朗透過黃明鎮找
          上我，希望我幫忙打聽這些債務人的資料」等語相符
          （參99年度偵字第1839號卷第58頁），且經證人鍾欣
          朗於本院審理時證稱：我因欲追討他人積欠父親之債
          務，於98年9 月間，先透過友人黃明奎認識黃明鎮後
          ，再藉由黃明鎮認識陳福銘，嗣於98年9 、10月間某
          日，在新竹市○○路某餐廳與陳福銘、黃明鎮聚餐，
          並提示本院92年度促字第21664 號支付命令裁定正本
          予陳福銘、黃明鎮閱覽，而欲委請陳福銘、黃明鎮代
          為處理追討債務事宜等語明確（參本院筆錄卷(二)第35
          1 頁至第353 頁），並有本院92年度促字第21664 號
          支付命令、確定證明書各1 份在卷足憑（參99年度偵
          字第1839號卷外放資料袋），足認證人鍾欣朗證訴係
          因欲追討他人積欠其父鍾森海之債務，而於98年9 、
          10月間認識被告陳福銘、黃明鎮，並欲委請被告陳福
          銘、黃明鎮代為處理追討債務事宜一情，堪以採信。
        2.證人鍾欣朗於本院審理時結證稱：於98年12月14日晚
          上某時許，我與陳福銘、黃明鎮先在新竹市○○路某
          薑母鴨店會合，再與數名真實姓名年籍不詳之人，在
          新竹某KTV 店飲酒，並以把玩骰子賭博助興等語（參
          本院筆錄卷(二)第353 頁至第354 頁），核與其於警詢
          及偵訊之證述大致相符（參99年度偵字第1839號卷第
          12頁背面、第42頁、第70頁、第72頁），參以被告黃
          明鎮於警詢時供稱：98年12月14日我有與鍾欣朗在某
          薑母鴨店等語（參99年度偵字第1839號卷第8 頁背面
          ），而被告陳福銘於警詢、偵訊時亦供稱：98年12月
          14日係我邀黃明鎮、鍾欣朗至新竹南寮附近用餐等語
          （參99年度偵字第1839號卷第4 頁背面、第59頁），
          足見於98年12月14日晚上某時許，證人鍾欣朗、被告
          陳福銘、黃明鎮確有至某薑母鴨店及新竹南寮地區等
          地無誤。
        3.於98年12月14日晚上某時許，證人鍾欣朗有與被告陳
          福銘、黃明鎮及數名真實姓名年籍不詳之人，在新竹
          南寮附近某KTV 店飲酒，並以把玩骰子賭博助興，證
          人鍾欣朗另於同日晚上11時32分、11時34分、11時35
          分許，自其土地銀行帳戶各提領2 萬元，連同其身上
          之現金6 萬元，在新竹市○○路某海產店將12萬元交
          被告黃明鎮以清償其積欠被告陳福銘之賭債一情，已
          據證人鍾欣朗於警詢及偵訊時證述明確（參99年度偵
          字第1839號卷第12頁背面、第27頁至第28頁、第42頁
          、第70頁至第72頁），亦核與本院審理時結證內容大
          致相符（參本院筆錄卷(二)第350 頁、第353 頁至第35
          4 頁），衡諸證人鍾欣朗於本院審理時陳稱其對於98
          年12月14日賭博輸錢一情並不想追究等語，且其與被
          告陳福銘、黃明鎮究無夙怨，實難認其有虛構上揭情
          節以誣指被告陳福銘、黃明鎮之必要。況證人鍾欣朗
          係經本院諭知具結義務及偽證處罰後始為上開證述，
          倘屬虛偽陳述，須負擔最重本刑7 年以下有期徒刑之
          偽證罪嫌，更足徵證人鍾欣朗當無甘冒受偽證罪之追
          訴處罰，而為與事實不符陳述之理。況其所述相關提
          領款項並在新竹市○○路某海產店清償賭債一情，核
          與其於當日晚上11時32分、11時34分、11時35分許，
          確在新竹市○○路○ 段352 號萊爾富新竹經國店內之
          自動櫃員機，自其本人名義申請開設之土地銀行帳號
          000000000000號帳戶各提領2 萬元等情相符，有土地
          銀行客戶歷史交易明細查詢系統之交易查詢、土地銀
          行東新竹分行100 年2 月1 日東新存字第1000000367
          號函暨檢附之跨行提款紀錄、臺北富邦商業銀行股份
          有限公司集中作業部100 年2 月24日集作字第100000
          0202號函各1 份在卷可憑（參99年度偵字第1839號卷
          外放資料袋、本院書證卷(一)第362 頁至第364 頁、第
          366 頁），是以，證人鍾欣朗之上開證述情節，乃屬
          信而有徵，洵堪採認。
        4.上揭恐嚇取財事實，業據證人鍾欣朗於警詢時證述：
          我於98年12月14日有與陳福銘、黃明鎮及不詳之人在
          新竹某KTV 店以把玩骰子賭博，但我有將12萬元交黃
          明鎮以清償積欠陳福銘之賭債，嗣於98年12月15日下
          午4 時許，因黃明鎮約我至壹佰咖啡店商談事情而與
          黃明鎮見面，未久陳福銘亦至該處，對我告稱：「昨
          天在賭博時你說我詐賭，你要賠償我的名譽損失」等
          語，陳福銘、黃明鎮即要求我上車談，續由陳福銘將
          車輛駛往新竹市南寮地區，陳福銘在車上對我恫稱：
          「幹你娘，你毀壞我的名譽，看你要怎麼處理這件事
          情，不然我就修理你，跟你拼命」、「如果你不賠我
          名譽損失的錢，今天就要對你不利，要給你死」等語
          ，黃明鎮則幫腔稱：「你（指陳福銘）最近不是要開
          場子需要錢，不然你（指鍾欣朗）用錢處理」等語，
          導致我心生畏懼，遂允諾賠償10萬元，陳福銘旋對我
          嚇稱：「你當我小孩子啊」，並主動要求需款50萬元
          ，又因見我面有難色，續對我恫稱：「你在浪費我的
          時間，這件事情如果沒有結束你也回不去了」等語，
          致我不敢違抗只得配合陳福銘之安排，於同日下午6
          時許，陳福銘、黃明鎮與我即至新竹縣竹東鎮○○路
          121 號之李國榮代書事務所，我因遭受陳福銘、黃明
          鎮上開言詞恫嚇及人數之優勢下，而擔心自身之安危
          致心生畏懼，並簽發面額50萬元、10萬元之本票各1
          張暨書立債務清償和解書1 張予陳福銘後始行離去（
          參99年度偵字第1839號卷第12頁至第15頁）；於偵訊
          時則證稱：「（問：後來為何去代書事務所？）黃明
          鎮叫我上車談這件事，我上陳福銘的車，車子是陳福
          銘開的，他開到南寮附近一直繞，車上只有我們3 人
          ，黃明鎮沒有幫我。過程中，陳福銘說我妨害他名譽
          ，要我賠償他50萬元，我本來不答應，但是他一直恐
          嚇我，對我說「幹你娘，如果這件事不解決，我就不
          會讓你回去，妨害名譽的事，你以為我會放過你」，
          黃明鎮跟我說你就賠一些錢就好」、「（問：和解書
          是何人草擬？）代書，內容是陳福銘跟他說的。在南
          寮繞的過陳福銘就已經打電話跟代書說好」、「（問
          ：去代書事務所是否是自願上車？）是。但是我曾向
          陳福銘表示要下車，但是他不停車，繼續在南寮繞。
          陳福銘說他是黑道，又說我對外放風聲他詐賭，妨害
          他的名譽，黃明鎮坐在我旁邊，我以為他跟陳福銘不
          是同夥，結果黃明鎮也沒幫我，說多少錢處理掉就好
          ，所以後來我認為他們是一夥的」、「（問：本票後
          來誰拿走？）陳福銘」、「（問：是否跟陳福銘借50
          萬元？）沒有。那是陳福銘強迫我簽給他，我只委託
          他幫我討債務」、「（問：陳福銘如何強迫你？）因
          為他以我在外說他詐賭妨害他名譽為由要賠償他的精
          神損失」、「（問：這樣子你就信他？）是第2 天大
          家約出來談，黃明鎮在車上說我罵陳福銘詐賭，然後
          一直在南寮附近繞，陳福銘一直說要我賠償他精神損
          失，若我不賠償就要找黑道修理我，黃明鎮在車上也
          沒幫我說話，所以我認為他跟陳福銘是一夥的」、「
          （問：陳福銘除說你在外毀謗他名譽外，有無說其他
          恐嚇言語？）他說我不賠償就不讓我回去」、「（問
          ：是否有向陳福銘明白表示你要下車離去？）有。但
          是他不甩我，繼續在南寮郊外一直繞」、「（問：共
          交付多少錢給陳福銘、黃明鎮？）陳福銘就是在事務
          所簽本票、借據；黃明鎮是完骰子當天我跟黃明鎮輸
          了24萬元，我跟黃明鎮一人一半，我當晚將12萬元交
          給黃明鎮」、「（問：【提示土銀交易明細】12月14
          日晚上領6 萬元作何使用？）6 萬元拿給黃明鎮，支
          付賭債。另外6 萬元是我身上的錢」、「（問：承上
          ，12月15日領了6 萬元的用途？）拿5 萬元借給黃明
          鎮，說要拿去翻本，他說要設局詐賭陳福銘」、「（
          問：98年12月14日晚上究竟是如何詐賭？）我們到南
          寮吃飯，陳福銘載我跟黃明鎮去續3 、4 攤，後來在
          南寮附近一家小間KTV 包廂中，共6 、7 人以玩骰子
          比大小方式，莊家是陳福銘，我跟黃明鎮、另一個不
          認識的人是另一家公家玩，我有下去丟幾次，我丟的
          都輸，黃明鎮有輸有贏，約玩1 個小時。我們這一方
          輸了36萬元，一人1/3 」（參99年度偵字第1839號卷
          第27頁至第28頁、第42頁至第43頁、第70頁至第72頁
          ）；於本院審理時結證稱：「（問：簽本票的原因為
          何？）因為被恐嚇、妨害自由而過去那個地方，簽本
          票才可以離開那個地方」、「（問：你在李國榮代書
          事務所究竟有無收到50萬元？）沒有」、「（問：他
          們在車上是怎麼恐嚇你？陳福銘怎麼說？黃明鎮怎麼
          說？）陳福銘說「你知道我是黑道嗎？你這樣子我絕
          對不會放過你的」，中間他就說一些髒話像「幹你娘
          ，如果你想要怎樣，我就會給你去死」，黃明鎮就是
          在旁邊說「那就還他錢，你看要怎麼去處理」，大概
          我就了解到是要用錢來處理」、「（問：你在警詢時
          說「之後在車上陳福銘對我說：如果我不賠他名譽損
          失的錢，今天就要對我不利要給我死」陳福銘確實有
          這樣講嗎？）有」等語（參本院筆錄卷(二)第349 頁、
          第353 頁至第354 頁），是證人鍾欣朗就其遭被告陳
          福銘、黃明鎮等人以言詞恫嚇及人數之優勢下，致心
          生畏懼而簽發面額50萬元、10萬元之本票各1 張暨書
          立債務清償和解書1 張乙情，指證明確且前後證詞均
          屬一致而無矛盾之處，應係親身經歷而印象深刻始能
          於案發後逾1 年半之本院審理時猶為清晰無誤之指訴
          ，其證言堪以採信。足見證人鍾欣朗當時因遭受上開
          言詞恫嚇及對方人數之優勢下，而擔心其自身之安危
          致心生畏懼，簽發面額50萬元、10萬元之本票各1 張
          暨書立債務清償和解書1 張等情無訛。
        5.至被告陳福銘、黃明鎮辯稱：陳福銘確於98年12月15
          日借款50萬元予鍾欣朗，鍾欣朗始在李國榮代書事務
          所簽發本票暨書立債務清償和解書予陳福銘，我們並
          無恐嚇取財之犯行云云。然被告陳福銘、黃明鎮所辯
          倘若屬實，衡情其等前後商談借款之過程、簽發本票
          暨書立債務清償和解書之經過、款項來源之過程等主
          要內容之陳述應會一致才是，惟查：
          (1)關於商談借款之過程部分：
            被告陳福銘於本院準備程序時供稱：當日下午3
              、4 時許，係黃明鎮撥打電話聯繫我至壹佰咖啡
              店，抵達後經由黃明鎮告知，始知鍾欣朗需借款
              50萬元應急，我便當場與黃明鎮、鍾欣朗商談還
              款期限、違約金數額暨簽發本票事宜，黃明鎮並
              在旁一再保證鍾欣朗會如期清償，達成共識後，
              即由我駕車搭載黃明鎮、鍾欣朗離去，車行途中
              我才撥打電話聯繫我母親陳榮妹，告以需借款50
              萬元借予友人等語，再撥打電話聯繫李國榮，確
              認可以簽發本票之方式確保債權等語（參本院筆
              錄卷(一)第180 頁）。
            被告黃明鎮於本院準備程序時則稱：當日下午4
              時許，因欲感謝鍾欣朗借款讓我應急暨商談處理
              追討他人積欠其父債務事宜，又與鍾欣朗在壹佰
              咖啡店碰面，鍾欣朗即向我告稱需借款應急，我
              便撥打電話聯繫陳福銘，陳福銘抵達後關於借款
              相關情節均係其與鍾欣朗在商談，但我有目睹陳
              福銘撥打電話聯繫陳榮妹、李國榮後，始由陳福
              銘駕車搭載我與鍾欣朗離去，關於借款利率、還
              款期限係在代書事務所始商談等語（參本院筆錄
              卷(一)第172 頁）。
            稽之被告二人既均自承當日下午4 時許，係由被
              告黃明鎮撥打電話聯繫被告陳福銘前來壹佰咖啡
              店，而與鍾欣朗商談相關借款事宜，則被告二人
              對於商談借款之過程顯無可能不知情，然其等就
              上開關於商談借款之過程等本案重要之點，被告
              陳福銘係稱：在壹佰咖啡店即與黃明鎮、鍾欣朗
              談妥還款期限、違約金數額暨簽發本票事宜，車
              行途中始撥打電話聯繫陳榮妹、李國榮；被告黃
              明鎮則稱：在壹佰咖啡店時陳福銘即已撥打電話
              聯繫陳榮妹、李國榮，關於借款利率、還款期限
              係在代書事務所始商談，互核各該被告間之供述
              內容歧異甚大，足徵其等辯詞是否可採，已非無
              疑。
          (2)簽發本票暨書立債務清償和解書之經過部分：
            被告陳福銘於本院準備程序時供稱：至李國榮代
              書事務所，李國榮隨即詢問鍾欣朗是否有借款一
              情，並由鍾欣朗將簽發之本票暨書立之債務清償
              和解書交予我，我即將50萬元交予鍾欣朗等語（
              參本院筆錄卷(一)第180 頁）。
            被告黃明鎮於本院準備程序時則稱：至李國榮代
              書事務所，即見陳福銘將50萬元交予鍾欣朗，再
              由鍾欣朗將簽發之本票暨書立之債務清償和解書
              交予陳福銘等語（參本院筆錄卷(一)第172 頁）。
            是關於至李國榮代書事務所後，究係先交付50萬
              元款項或係證人鍾欣朗先將簽發之本票暨書立之
              債務清償和解書交予被告陳福銘等本案重要之點
              ，被告二人所述迥然相異，則渠等供述之可信度
              實堪置疑。
          (3)關於款項來源之過程部分：
            被告陳福銘於本院準備程序時供稱：駕車至新竹
              縣竹東鎮○○路18號住處時，陳榮妹即以郵局領
              出來之綠、白色相間紙袋，內裝妥以10萬元為1
              捆之50萬元現金交予我等語（參本院筆錄卷(一)第
              180 頁）。
            被告黃明鎮於本院準備程序時則稱：駕車至陳福
              銘老家時，即見陳福銘下車後手持牛皮紙袋，內
              裝妥以10萬元為1 捆之50萬元現金等語（參本院
              筆錄卷(一)第172 頁）。
            證人陳榮妹於本院審理時證稱：我係以單一顏色
              之銀行紙袋，內裝妥以50萬元為1 捆之現金交予
              陳福銘等語（參本院筆錄卷(二)第337 頁至第338
              頁）；證人李國榮於本院審理時則稱：當日陳福
              銘係以淡黃色之銀行紙袋，內裝妥以10萬元為1
              捆之50萬元現金交予鍾欣朗等語（參本院筆錄卷
              (二)第347 頁）。
            由上開被告二人供述及證人陳榮妹、李國榮證述
              可知，關於放置50萬元現金之紙袋究係以以郵局
              領出來之綠、白色相間紙袋或係牛皮紙袋抑或係
              淡黃色之銀行紙袋；50萬元現金究係以10萬元為
              1 捆或係以50萬元為1 捆等本案重要之點，被告
              二人供述互核歧異，且與證人所述亦相矛盾，再
              就被告陳福銘、黃明鎮當庭所繪製放置50萬元現
              金之紙袋圖示以觀（參本院筆錄卷(一)第178 頁、
              第185 頁），無論就顏色、其上註記郵局字樣等
              處均不相符，是被告陳福銘、黃明鎮之供述情節
              ，已難憑信。
        6.雖辯護人為被告黃明鎮利益辯護稱：依被告陳福銘之
          供述內容及相關證人證述之情節，可知被告陳福銘確
          於98年12月15日借款50萬元予證人鍾欣朗，證人鍾欣
          朗始簽發本票暨書立債務清償和解書予被告陳福銘，
          難認被告黃明鎮涉有恐嚇取財之犯行。經查：
          (1)被告陳福銘、黃明鎮於警詢時均稱：當日下午4 時
            許，係黃明鎮以其所持用之0000000000號行動電話
            撥打陳福銘所持用之0000000000號行動電話，始至
            壹佰咖啡店與鍾欣朗商談借款事宜等語（參99年度
            偵字第1839號卷第5 頁、第9 頁），惟被告黃明鎮
            於98年12月15日下午1 時23分至晚上11時5 分止，
            均未有何撥打電話予被告陳福銘之紀錄一情，有遠
            傳電信100 年6 月17日遠傳（企營）字第10010603
            147 號函暨檢附之付費通話明細1 份附卷可憑（參
            本院書證卷(三)第335 頁），足認被告黃明鎮於當日
            下午4 時許，並未撥打電話通知被告陳福銘至壹佰
            咖啡店與證人鍾欣朗商談借款事宜。是在此前提之
            下，若非被告陳福銘、黃明鎮事前即有所謀議，被
            告陳福銘豈會在未有任何人通知下，仍知要至壹佰
            咖啡店，又恰好被告黃明鎮、證人鍾欣朗同在該處
            之理，足徵上情顯係在渠等恐嚇取財之計劃內。
          (2)98年12月15日中午12時29分、12時37分許，被告黃
            明鎮以撥打電話聯繫證人鍾欣朗，告以欲向證人鍾
            欣朗借款事宜，證人鍾欣朗即於下午1 時10分、1
            時11分、1 時12分許，在新竹武昌街郵局之自動櫃
            員機，自其土地銀行帳戶各提領2 萬元後，至壹佰
            咖啡店借予黃明鎮5 萬元等情，業據被告黃明鎮供
            承在卷（參99年度偵字第1839號卷第9 頁、本院筆
            錄卷(一)第172 頁、筆錄卷(三)第316 頁），且經證人
            鍾欣朗證述屬實（參99年度偵字第1839號卷第72頁
            、本院筆錄卷(二)第349 頁背面至第350 頁），並有
            土地銀行客戶歷史交易明細查詢系統之交易查詢、
            土地銀行東新竹分行100 年2 月1 日東新存字第10
            00000367號函暨檢附之跨行提款紀錄、中華郵政股
            份有限公司100 年2 月16日儲字第1000022771號函
            、遠傳電信100 年6 月17日遠傳（企營）字第1001
            0603147 號函暨檢附之付費通話明細各1 份在卷可
            憑（參99年度偵字第1839號卷外放資料袋、本院書
            證卷(一)第362 頁至第364 頁、第369 頁、書證卷(三)
            第335 頁），是證人鍾欣朗於98年12月15日下午1
            時許，在壹佰咖啡店借款5 萬元予被告黃明鎮等情
            ，堪以認定。依一般常情，被告黃明鎮於98年12月
            15日下午1 時許，既尚需向證人鍾欣朗借款5 萬元
            應急，足徵斯時其經濟能力不佳，而證人鍾欣朗當
            日既已借款5 萬元予被告黃明鎮，豈有於當日下午
            4 時許，反向經濟能力不佳之被告黃明鎮借款之理
            。再者，證人鍾欣朗於98年12月間，有多家銀行帳
            戶可供使用，且於98年12月15日，可供自由使用之
            資金尚高達178 萬餘元一情，業據證人鍾欣朗於本
            院審理時證述在卷（參本院筆錄卷(二)第349 頁背面
            至第351 頁），並有本院公務電話紀錄、台新國際
            商業銀行（下稱台新銀行）100 年6 月9 日台新作
            文字第10010845號函暨檢附之臺幣存款歷史交易明
            細、土地銀行東新竹分行100 年6 月13日東新存字
            第1000001569號函暨檢附之客戶歷史交易明細、兆
            豐國際商業銀行竹科新安分行100 年6 月8 日（10
            0 ）新安字第86號函暨檢附之客戶存款資料明細表
            各1 份在卷可憑（參本院書證卷(二)第138 頁至第14
            1 頁、第143 頁至第144 頁、第146 頁至第146-1
            頁），是證人鍾欣朗既有高達178 萬餘元可供自由
            使用，且於當日下午1 時許，尚借款5 萬元予被告
            黃明鎮，足見證人鍾欣朗斯時經濟能力頗佳，並無
            生活窘困之情，若其真有應急之需，衡諸常情，豈
            有捨自身可供自由使用之資金不用，反以3 日內若
            未全數清償款項，即需賠償違約金10萬元之嚴苛條
            件，向被告陳福銘借款50萬元之理。是辯護人為被
            告黃明鎮利益所辯尚不足採，被告黃明鎮恐嚇取財
            部分事證明確，犯行洵堪認定。
        7.至證人陳榮妹雖於本院審理時證稱：我於97年間，將
          新竹縣竹東鎮○○路45巷5 號住處以400 餘萬元賣出
          ，清償向銀行貸款之金額後，剩餘之現金即存放在新
          竹縣竹東鎮○○路18號住處，另我於98年間某日，確
          有借款50萬元予陳福銘，供其借款予其友人，我不知
          道陳福銘是要借給誰，但我還是以單一顏色之銀行紙
          袋，內裝妥以50萬元為1 捆之現金交予陳福銘，該紙
          袋長約20公分、寬約16公分等語（參本院筆錄卷(二)第
          333 頁背面至第339 頁）。經查：
          (1)證人陳榮妹所有座落在新竹縣竹東鎮○○路45巷5
            號之房地，於97年9 月22日售予郭國基，而其亦於
            98年10月28日全數清償向華南商業銀行（下稱華南
            銀行）竹東分行貸款之金額，另被告陳福銘亦於同
            日全數清償向台新銀行貸款之金額一情，固有本院
            公務電話紀錄、新竹縣竹東地政事務所100 年2 月
            10日東地所登字第1000000552號函暨檢附之建物登
            記過戶資料、100 年2 月22日東地所登字第100000
            0852號函暨檢附之土地建物登記謄本、華南銀行竹
            東分行100 年6 月13日華竹東放字第10000199號函
            暨檢附之放款交易明細、台新銀行100 年6 月9 日
            台新總作服帳字第10000005217 號函暨檢附之相關
            文件、100 年6 月28日台新總作服帳務字第100000
            05544 號函暨檢附之帳戶還款明細各1 份在卷可佐
            （參本院書證卷(一)第279 頁至第350 頁、第352 頁
            至第360 頁、書證卷(二)第122 頁至第136 頁、第18
            8 頁至第193 頁），然本案重要之點實乃被告陳福
            銘於98年12月15日究有無借款50萬元予證人鍾欣朗
            抑或當日係被告陳福銘、黃明鎮恐嚇致證人鍾欣朗
            心生畏懼簽發本票，是縱證人陳榮妹有於97年間出
            售房屋，並於98年間清償貸款之事實，亦難遽認與
            本件恐嚇取財犯行有何直接關聯，尚難作為有利於
            被告陳福銘、黃明鎮認定之依據。
          (2)證人陳榮妹於本院審理時證述：陳福銘沒有常常跟
            我借錢，重要的事情我才會借，沒有重要的事情就
            不會借等語（參本院筆錄卷(二)第337 頁），是證人
            陳榮妹既會依據事情之重要與否決定是否借款予被
            告陳福銘，衡情，證人陳榮妹當應詢問被告陳福銘
            關於借款之對象、借款之用途、借款之利率、還款
            之期限等，以利其判斷重要與否併確保債權獲得清
            償，然證人陳榮妹於本院審理卻證稱：陳福銘當日
            係跟我說其朋友有急用，我就答應借款沒有再多問
            ，所以我對於借款之對象、借款之用途、借款之利
            率、還款之期限均不知悉等語（參本院筆錄卷(二)第
            336 頁至第338 頁），顯與一般常情有違，足徵其
            證詞是否可採，已非無疑。再者，依證人陳榮妹及
            被告二人供述可知，關於放置50萬元現金之紙袋究
            係以以郵局領出來之綠、白色相間紙袋或係牛皮紙
            袋抑或係單色之銀行紙袋；50萬元現金究係以10萬
            元為1 捆或係以50萬元為1 捆等本案重要之點，證
            人陳榮妹所述均核與被告二人所述迥不相同，已如
            前述，則證人陳榮妹前開所言應係為脫免被告陳福
            銘、黃明鎮之刑事責任所為迴護之詞，尚難作為有
            利於被告陳福銘、黃明鎮認定之依據。
        8.至證人李國榮雖於本院審理時證稱：陳福銘、黃明鎮
          、鍾欣朗於98年12月15日有至事務所，經確認還款期
          限及違約金後，即由鍾欣朗書立債務清償和解書，再
          由陳福銘以淡黃色之銀行紙袋，內裝妥以10萬元為1
          捆之50萬元現金交予鍾欣朗，鍾欣朗僅有確認款項確
          係5 捆，並未逐一點收等語（參本院筆錄卷(二)第345
          頁至第347 頁）。經查：證人鍾欣朗於偵訊時證述：
          「（問：在代書事務所簽文件時，為何不向代書及在
          場人表示並無積欠陳福銘債務？）在去的途中，陳福
          銘有跟代書聯絡好，我想說他可能有槍械，因為他在
          車上打電話跟別人聊天時讓我聽到他可能有槍械，且
          代書可能跟他們是一夥的。但這都是我自己猜測」等
          語（參99年度偵字第1839號卷第71頁），則證人鍾欣
          朗在遭受被告陳福銘、黃明鎮言詞恫嚇及對方人數之
          優勢下，而擔心其自身之安危致心生畏懼，且憂慮被
          告陳福銘持有槍枝暨證人李國榮係與被告陳福銘、黃
          明鎮同夥之情下，未極力澄清係遭恐嚇取財或向證人
          李國榮求援，亦屬事理之常，難認有何違背常情之處
          。參以證人李國榮於本院審理時證述：「（問：【提
          示偵卷附表編號8 卷第48頁第12行至13行並告以要旨
          】你說「鍾欣朗感覺不太高興……鍾欣朗都沒說話。
          」為何你會有此感覺？）他不高興的理由我是不清楚
          ，但是他並沒有說不願意」、「（問：你從哪裡感覺
          到鍾欣朗不高興？）他就不講話，不太高興就是我問
          他有沒有意見，他說沒意見，我問這個契約你有沒有
          要增加、刪改或補充的，他也說沒有，都這樣淡淡的
          」、「（問：你的意思是他當時表情看起來不是完全
          心甘情願？）也沒有心甘情願，表情就是也沒有很開
          心，也沒有不高興，就是淡淡的」、「（問：但是鍾
          欣朗的表情看起來就是不太高興？）對」等語（參本
          院筆錄卷(二)第347 頁背面至第348 頁），核與其於偵
          訊時證稱：「（問：現場當時的氣氛？）很好。鍾欣
          朗感覺不太高興，我依照他們的意見擬好草稿，並念
          給他們聽，他們說無意見後就簽名，鍾欣朗都沒說話
          」等語相符（參99年度偵字第1839號卷第48頁），足
          認當時證人鍾欣朗神色確有異狀，更足徵證人鍾欣朗
          係在遭受被告陳福銘、黃明鎮言詞恫嚇及對方人數之
          優勢下，而擔心其自身之安危致心生畏懼，始簽發本
          票暨書立債務清償和解書無誤。再者，證人李國榮於
          偵訊時係證稱：當日簽約之當事人係陳福銘與黃明鎮
          ，應係黃明鎮有積欠陳福銘款項，契約之內容尚有涉
          及不動產買賣等語（參99年度偵字第1839號卷第47頁
          至第48頁），顯與本案相關情節相悖，又證人李國榮
          於本院審理時所述就放置50萬元現金之紙袋外觀顏色
          ；50萬元現金究係以10萬元為1 捆或係以50萬元為1
          捆等本案重要之點，核與被告二人供述互核歧異，且
          與證人陳榮妹所述亦相矛盾，已如前述，則其證述之
          可信度實堪置疑，尚難作為有利於被告陳福銘、黃明
          鎮認定之依據。
        9.另證人即李國榮代書事務所助理郭貞伶於本院審理時
          固證稱：陳福銘、黃明鎮、鍾欣朗於98年12月15日有
          至事務所，我與他們距離2 、3 公尺，有看到他們在
          點錢等語（參本院筆錄卷(二)第342 頁至第344 頁）。
          經查：證人郭貞伶於本院審理時證述：我僅負責填寫
          本票金額及日期，但我不清楚陳福銘、黃明鎮、鍾欣
          朗至事務所之目的為何，也未看到渠等討論或書寫之
          經過，亦未目睹渠等有無交談或神態表情等語（參本
          院筆錄卷(二)第342 頁至第344 頁），足見證人郭貞伶
          僅係單純負責填寫本票金額及日期，然對於被告陳福
          銘、黃明鎮、證人鍾欣朗、李國榮間有無交談、商談
          之目的為何、有無書立任何文件均無所知悉，惟獨對
          於被告陳福銘、黃明鎮、證人鍾欣朗有點收金錢之動
          作印象深刻，實與一般常情有違。況證人郭貞伶於本
          院審理時又一再稱：當日陳福銘係要辦理設定抵押事
          務，陳福銘、黃明鎮、鍾欣朗應係在點收設定抵押之
          金錢等語（參本院筆錄卷(二)第342 頁背面、第344 頁
          ），亦核與被告陳福銘、黃明鎮供稱係因借款予證人
          鍾欣朗始至事務所一情相違，則證人郭貞伶於98年12
          月15日是否確有見證人鍾欣朗有點收金錢，又其所見
          點收之金錢是否即係被告陳福銘借予證人鍾欣朗之款
          項，均有疑異，自難作為有利於被告陳福銘、黃明鎮
          認定之依據。
        10.按證人之證言或共犯之陳述，縱令先後兩歧或未盡相
          符，仍得本於審理所得心證，就其一部分認為真實予
          以採取（最高法院46年台上字第1155號判例要旨參照
          ）。證人鍾欣朗所陳，就於98年12月14日晚上某時許
          ，究與被告陳福銘、黃明鎮同至何處？當日賭博之方
          式究係骰子或撲克牌？當日賭輸之總金額究係24萬或
          36萬或52萬？其分擔之賭輸金額究係12萬或14萬之情
          節先後陳述或稍有差異或有不明確及不相符之處，惟
          此容因案發時情況混亂，迨於調查、審理時無法明確
          記憶，或因證人鍾欣朗於98年12月14日有與被告陳福
          銘、黃明鎮至多處地方飲酒，故對於上開事項無法詳
          細陳述亦有可能，且證人鍾欣朗早於99年9 月8 日偵
          訊時就賭博之方式確係骰子一情已有更正，另就賭輸
          之金額部分，亦於本院審理時提出合理之說明（參本
          院筆錄卷(二)第354 頁），復酌以案發現場混亂，歷程
          迅速而緊張，事後回憶瞬間發生之事故，就枝節末微
          細處本難盡同，尚難因此即認定證人鍾欣朗之陳述不
          可採信。另被告陳福銘、黃明鎮所陳，就於98年12月
          14日晚上某時許，究與證人鍾欣朗同至何處？當日有
          無與證人鍾欣朗賭博？證人鍾欣朗當日有無償還賭債
          ？被告陳福銘於98年12月15日下午4 時許何以知悉需
          至壹佰咖啡店之情節先後陳述或稍有差異等情，然其
          等之陳述內容，有致自己與被告同受刑事追訴或處罰
          之風險，則其等基於卸責目的，相互間刻意掩護避卸
          ，亦屬事理之常，在各人多有隱瞞堅不吐實，除已釐
          清之歷程如事實欄所載外，其餘尚難逐一確認，因被
          告陳福銘、黃明鎮，均基於恐嚇取財之犯意聯絡及行
          為分擔而為上開犯行，自不因此而影響被告陳福銘、
          黃明鎮之刑事責任，併此敘明。
        11.此外，復有面額50萬元、10萬元之本票影本（票號：
          TH0000000 、TH0000000 ，發票日期均為98年12月15
          日）、債務清償和解書影本各1 張在卷可資佐證（參
          99年度偵字第1839號卷第63頁至第64頁）。綜上，本
          案事證明確，被告陳福銘、黃明鎮此部分犯行堪以認
          定，應予依法論科。
    （九）關於事實欄二、（九）部分：
        1.關於事實欄二、（九）1.部分：
          (1)被告王文宏對於上揭時地，未經許可，持有前開具
            有殺傷力之改造槍枝及子彈等情，於警詢、偵訊及
            本院準備程序及審理時均坦承不諱（參99年度偵字
            第7303號卷第13頁至第18頁、第85頁至第87頁、第
            174 頁至第176 頁、本院筆錄卷(一)第159 頁、筆錄
            卷(三)第318 頁背面至第319 頁），並有新竹縣政府
            警察局竹北分局搜索扣押筆錄、扣押物品目錄表、
            查獲現場照片10張、扣押槍枝及子彈照片3 張、黃
            燕清之個人基本資料查詢結果、新竹縣政府警察局
            竹北分局偵查隊員警王世偉提出之職務報告書在卷
            可稽（參99年度偵字第7303號卷第29頁至第32頁、
            第47頁至第52頁、第55頁、第197 頁），此外，復
            有扣案之槍枝1 支、子彈6 顆可資佐證。
          (2)而扣案之上開槍枝及子彈，經送請內政部警政署刑
            事警察局鑑定，該局以檢視法、性能檢驗法、試射
            法鑑驗後，認：送鑑手槍1 支（槍枝管制編號：
            0000000000），認係改造手槍，由仿BERETTA 廠M-
            9 型半自動手槍製造之槍枝，車通槍管內阻鐵而成
            ，擊發功能正常，可供擊發適用子彈使用，認具殺
            傷力。送鑑子彈6 顆，均係非制式子彈，由金屬
            彈殼組合直徑8.9 ±0.5mm 金屬彈頭而成，採樣2
            顆試射，可擊發，認均具殺傷力，有該局99年10月
            7 日刑鑑字第0990135774號鑑定書1 份及所附相片
            5 張在卷可稽（參99年度偵字第7303號卷第127 頁
            至第128 頁）。嗣本院將未試射之4 顆子彈再送請
            該局鑑定，經該局以試射法鑑驗後，認可擊發，均
            具殺傷力等情，有該局100 年2 月25日刑鑑字第10
            00018226號函1 份在卷可憑（參本院書證卷(一)第39
            6 頁），足見上開改造槍枝1 支及非制式子彈6 顆
            ，均具有殺傷力至明。綜上，足認被告王文宏自白
            核與事實相符而堪採信，本案事證已臻明確，被告
            王文宏所為此部分犯行洵堪認定，應予依法論科。
        2.關於事實欄二、（九）2.部分：
          訊據被告鍾仕綺對於此部分恐嚇取財未遂犯行坦承不
          諱；被告王文宏雖坦承於99年9 月20日前某日，鍾仕
          綺即向其告稱：「有事情」、「要去拿錢」、「有一
          條錢可以拿」、「要跟人家拿一個紅包」等語，其並
          於99年9 月20日上午10時許，委請陳易瀚駕車至其住
          處搭載，並自住處附近竹林泥土裡取出具殺傷力之槍
          彈並插在腰際處，隨即由其駕車搭載鍾仕綺、陳易瀚
          至新竹市○○○路與建新路口85度C 咖啡蛋糕烘焙專
          賣店附近，抵達約定地點後由駕駛座更換至後座，以
          利查看鍾仕綺處理經過，惟矢口否認有何恐嚇取財未
          遂犯行，辯稱略以：我並不知悉鍾仕綺係欲對紀聰吉
          恐嚇取財云云。經查：
          (1)此部分事實業據被告鍾仕綺於本院準備程序時坦承
            不諱（參本院筆錄卷(一)第289 頁），核與證人即被
            害人紀聰吉於警詢、偵訊及本院審理時證述：我於
            99年8 月間，委託鍾仕綺向真實姓名年籍不詳綽號
            「老猴」之人，要求給付疑似性騷擾我配偶而生5
            萬元損害賠償之事，鍾仕綺明知並未辦妥委託之事
            ，仍自99年9 月10日起，撥打電話要求我支付委託
            處理事務之報酬。又於99年9 月17日中午12時33分
            許，傳送內容為：「你這樣的人講話一點信用都沒
            有！我再對你客氣是對我自己不起！針沒刺到肉你
            是不會覺得痛！」、「今天時間已經到了，你不開
            機就不用處理是嗎？今天幾點要拿給我？機會已經
            給你了！自己去把握」之恐嚇簡訊，又我停放在新
            竹市○○○路與建新路口，用以經營水果攤之報廢
            小貨車，亦於同日下午1 時許遭潑灑油漆。嗣鍾仕
            綺接續於99年9 月19日下午6 時56分許，撥打電話
            強要我付款，我因遭受鍾仕綺上開言詞恫嚇，因恐
            無法繼續經營水果攤生意，且擔心自身之安危致心
            生畏懼，乃同意付款66,000元並報警處理。再鍾仕
            綺於99年9 月20日上午10時40分許，又撥打電話要
            求我付款，於上午11時12分許，再撥打電話聯繫確
            認會面地點，而我與員警在新竹市○○○路與建新
            路口85度C 咖啡蛋糕烘焙專賣店附近埋伏。嗣於99
            年9 月20日上午11時50分許，王文宏駕車搭載鍾仕
            綺、陳易瀚抵達約定地點後，鍾仕綺旋即自副駕駛
            座下車走向我，並將業已記載相關文字之和解書1
            張交予我，即為員警當場逮捕之情節大致相符（參
            99年度偵字第7303號卷第22頁至第23頁、第27頁、
            第115 頁至第117 頁、第166 頁至第167 頁、本院
            筆錄卷(三)第21頁至第27頁），並有紀聰吉遭恐嚇簡
            訊擷取畫面資料5 張、新竹縣政府警察局竹北分局
            扣押筆錄、扣押物品目錄表、被告鍾仕綺所持用之
            門號0000000000號行動電話通聯調閱查詢單各1 份
            、紀聰吉車輛遭潑漆照片4 張、查獲現場錄影蒐證
            擷錄照片10張、扣押物品照片6 張在卷可稽（參99
            年度偵字第7303號卷第24頁至第26頁、第34頁至第
            35頁、第45頁至第53頁、第198 頁至第205 頁），
            是被告鍾仕綺自白核與事實相符，堪以採信。
          (2)被告王文宏於本院審理時證稱：鍾仕綺於99年9 月
            20日及9 月20日前某日有各與我聯繫1 次，9 月20
            日前某日那次係對我告稱「明天有空嗎？可以陪我
            去拿一下錢嗎」等語（參本院筆錄卷(三)第32頁、第
            34頁背面），核與其於準備程序時供稱：我於99年
            9 月18日即知鍾仕綺要跟紀聰吉要錢之事情，因鍾
            仕綺有跟我說「明天有一條錢可以拿」，嗣於99年
            9 月20日鍾仕綺又跟我說「有事情」，後來至鍾仕
            綺住處時我才知道是去要錢等語大致相符（參本院
            筆錄卷(一)第160 頁），且經被告鍾仕綺於本院準備
            程序時供稱：我於99年9 月17日即有撥打電話聯繫
            王文宏，告以我明日要處理事情，這幾天要到建功
            路那邊，找他來載我等語明確（參本院筆錄卷(一)第
            289 頁、第322 頁），參以被告王文宏於99年9 月
            20日上午10時20分許、10時25分許即與被告陳易瀚
            聯繫，而被告鍾仕綺於當日係遲於10時30分許，始
            撥打電話聯繫王文宏一情，有被告鍾仕綺、王文宏
            、陳易瀚所持用之門號0000000000、0000000000、
            0000000000號行動電話通聯調閱查詢單各1 份附卷
            可稽（參99年度偵字第7303號卷第187 頁至第196
            頁、第198 頁至第208 頁），顯見被告王文宏早於
            99年9 月20日前某日即已知悉此情，否則被告王文
            宏於99年9 月20日焉能於被告鍾仕綺聯繫前，即已
            知悉需聯繫被告陳易瀚，再參諸被告鍾仕綺於99年
            9 月17日中午12時40分、12時49分、12時56分、下
            午1 時29分、12月17日晚上9 時18分許，均有與被
            告王文宏聯繫之情，堪認被告鍾仕綺於99年9 月20
            日前某日，即向被告王文宏告稱：「有事情」、「
            要去拿錢」、「有一條錢可以拿」、「要跟人家拿
            一個紅包」、「這幾天要到建功路那邊」等語無誤
            。
          (3)被告鍾仕綺於警詢、偵訊及本院準備程序時供稱：
            我係跟王文宏告以「有事情」、「要去拿錢」、「
            要跟人家拿一個紅包」、「這幾天要到建功路那邊
            」等語（參99年度偵字第7303號卷第10頁、第84頁
            至第85頁、本院筆錄卷(一)第289 頁、第322 頁），
            是被告鍾仕綺顯係以隱晦不明確之字眼告以被告王
            文宏，衡情，倘係單純委請他人協助收取合法債權
            ，自可以明確字眼就收取金錢之目的、債權之性質
            等情據實以告，足徵被告鍾仕綺請託之事並非單純
            協助收取合法債權。又對於上揭隱晦不明確之字眼
            ，一般人均會有所懷疑收取之目的及債權之性質，
            自應詢問請託者相關事宜，始能知悉協助處理之事
            務究竟為何及自身可提供何種協助，然被告王文宏
            於本院審理時供稱：99年9 月20日前鍾仕綺跟我說
            要去拿錢，但沒有說是什麼錢，我也沒有問鍾仕綺
            ，99年9 月20日鍾仕綺又跟我說時，我也沒有問等
            語（參本院筆錄卷(三)第30頁背面），則被告王文宏
            在協助處理之事務究竟為何及自身可提供何種協助
            均不知悉情況下，非但未就上情詢問被告鍾仕綺，
            甚率然允諾被告鍾仕綺之請託，益徵被告王文宏對
            於被告鍾仕綺請託之事並非單純協助收取合法債權
            一情確已知悉。再者，被告王文宏於99年9 月20日
            上午10時許，委請被告陳易瀚駕車至其住處搭載，
            並自住處附近竹林泥土裡取出具殺傷力之槍彈並插
            在腰際處一情，業據被告王文宏供承在卷（參本院
            筆錄卷(三)第36頁、第318 頁背面至第319 頁），衡
            諸常情，縱非單純協助友人收取合法債權，亦無攜
            帶具殺傷力槍彈之必要，倘非被告王文宏就被告鍾
            仕綺欲對證人紀聰吉恐嚇取財一情有所知悉，豈有
            在協助處理之事務究竟為何及自身可提供何種協助
            均不知悉情況下，竟將其放置在住處附近竹林泥土
            裡已逾3 年半之槍彈特別取出，並插在腰際處攜帶
            外出之理，參以被告王文宏於警詢、偵訊時亦供稱
            ：「（問：你今為何特意將該把槍械由泥土中取出
            ？）我想今天「有事情」才將攜帶槍械」、「（問
            ：你說「有事情」意謂何事？）我沒問。我感覺應
            該不是什麼小事」、「（你認知的有事情是何事？
            ）我認為不是什麼小事，他的口氣有點沈重」等語
            （參99年度偵字第7303號卷第16頁、第175 頁），
            在在足徵被告王文宏對於被告鍾仕綺欲對證人紀聰
            吉恐嚇取財一情有所知悉。
          (4)雖辯護人為被告王文宏利益辯護稱：依被告鍾仕綺
            之供述內容，可知證人紀聰吉已於99年9 月20日同
            意付款66,000元，被告鍾仕綺並無再為任何之恐嚇
            行為，且難認被告鍾仕綺、王文宏就恐嚇取財犯行
            間，有何犯意聯絡、行為分擔。經查：
            按刑法上所謂共犯行為係指與其他共犯間有犯意
              聯絡、行為分擔者而言，被告主觀犯意不限於事
              前謀議時有參與，於行為當時有犯意聯絡即可，
              且其表示之方式亦不以明示通謀為必要，相互間
              有默契之合致亦屬該當，而客觀上行為分擔並不
              以參與全部犯罪行為為限，分擔實施一部份即可
              。又按，刑法之相續共同正犯，基於凡屬共同正
              犯，對於共同意思範圍內之行為均應負責之原則
              ，共同犯罪之意思不以在實行犯罪行為前成立者
              為限，若瞭解最初行為者之意思而於其實行犯罪
              之中途發生共同之意思而參與實行者，亦足成立
              ；故對於發生共同犯意以前其他共同正犯所為之
              行為，苟有就既成之條件加以利用而繼續共同實
              行犯罪之意思，則該行為即在共同意思範圍以內
              ，應共同負責。
            查被告鍾仕綺先於99年9 月17日傳送恐嚇簡訊予
              證人紀聰吉，而欲以此方式恐嚇逼迫證人紀聰吉
              ，嗣被告鍾仕綺接續於99年9 月19日下午6 時56
              分許，撥打電話強要證人紀聰吉付款，證人紀聰
              吉因遭受被告鍾仕綺上開言詞恫嚇，因恐無法繼
              續經營水果攤生意，且擔心其自身之安危致心生
              畏懼，乃同意付款66,000元等情，已如前述，雖
              被告王文宏並未與證人紀聰吉有何直接聯繫，然
              被告鍾仕綺於99年9 月20日前某日，即向被告王
              文宏告稱：「有事情」、「要去拿錢」、「有一
              條錢可以拿」、「要跟人家拿一個紅包」、「這
              幾天要到建功路那邊」等語，已據本院認定如前
              ，足認上開所述情節，均係在被告鍾仕綺對證人
              紀聰吉恐嚇取財計劃之內。而被告王文宏對於被
              告鍾仕綺之請託率然允諾，且有聯繫被告陳易瀚
              提供車輛，再駕車搭載被告鍾仕綺、陳易瀚，並
              將其具殺傷力之槍彈取出插在腰際處攜帶外出，
              抵達約定地點後由駕駛座更換至後座以利查看被
              告鍾仕綺處理經過之行為，參以被告王文宏於本
              院準備程序及審理時亦供稱：我當時沒有工作，
              鍾仕綺也知道我沒有錢，且逢過年前夕，就詢問
              我是否陪同前去，如果有賺得金錢再分紅，我心
              想倘可賺些分紅，於是就跟鍾仕綺一起去等語（
              參本院筆錄卷(一)第160 頁、筆錄卷(三)第30頁背面
              至第31頁、第33頁），是被告王文宏顯係就既成
              之條件加以利用而繼續共同實行犯罪，參酌上開
              說明，已可認定被告鍾仕綺、王文宏等人間對於
              恐嚇取財犯行具有默契之合致，且實際分擔前揭
              行為之實施，是被告鍾仕綺、王文宏就上開犯行
              具有犯意聯絡及行為分擔以足認定之。辯護人為
              被告王文宏利益所辯尚不足採，被告王文宏恐嚇
              取財未遂部分事證明確，犯行洵堪認定。
          (5)至證人紀聰吉雖於本院審理時證稱：我不認識王文
            宏，於99年9 月20日前亦未見過王文宏，王文宏亦
            未有何恐嚇行為致我心生畏懼等語（參本院筆錄卷
            (三)第25頁背面）。經查：被告王文宏雖未與證人紀
            聰吉有何直接聯繫，或對證人紀聰吉有何直接恐嚇
            行為，然被告王文宏對於被告鍾仕綺欲對證人紀聰
            吉恐嚇取財一情有所知悉，已如前述，而仍對於被
            告鍾仕綺之請託率然允諾，且有聯繫被告陳易瀚提
            供車輛，再駕車搭載被告鍾仕綺、陳易瀚，並將其
            具殺傷力之槍彈取出插在腰際處攜帶外出，抵達約
            定地點後亦由駕駛座更換至後座以利查看被告鍾仕
            綺處理之經過，是被告王文宏對於恐嚇取財犯行顯
            與被告鍾仕綺具有默契之合致，且實際分擔前揭行
            為之實施，依法自應對全部犯罪行為共同負責，則
            證人紀聰吉前開所言尚難作為有利於被告王文宏認
            定之依據。
          (6)按證人之證言或共犯之陳述，縱令先後兩歧或未盡
            相符，仍得本於審理所得心證，就其一部分認為真
            實予以採取（最高法院46年台上字第1155號判例要
            旨參照）。證人紀聰吉所陳，就被告鍾仕綺恐嚇逼
            迫其交付之金錢數額為何？其最後因遭恐嚇不得不
            同意付款之數額為何？於99年9 月20日在約定地點
            其準備之數額為何之情節先後陳述或稍有差異或有
            不明確及不相符之處，惟此容因案發時情況混亂，
            迨於調查、審理時無法明確記憶，或因被告鍾仕綺
            係接續多次恐嚇逼迫其就範交付金錢，故對於上開
            事項無法詳細陳述亦有可能，復酌以案發現場混亂
            ，歷程迅速而緊張，事後回憶瞬間發生之事故，就
            枝節末微細處本難盡同，尚難因此即認定證人紀聰
            吉之陳述不可採信。另被告鍾仕綺、王文宏所陳，
            就被告鍾仕綺究係於99年9 月20日前何日即告以被
            告王文宏相關情節？被告鍾仕綺於99 年9月20日前
            某日告以被告王文宏之內容為何？被告王文宏究係
            何時確認出發之時地？被告鍾仕綺於99年9 月20日
            究係何時聯繫被告王文宏之情節先後陳述或稍有差
            異等情，然其等之陳述內容，有致自己與被告同受
            刑事追訴或處罰之風險，則其等基於卸責目的，相
            互間刻意掩護避卸，亦屬事理之常，在各人多有隱
            瞞堅不吐實，除已釐清之歷程如事實欄所載外，其
            餘尚難逐一確認，因被告鍾仕綺、王文宏，均基於
            恐嚇取財之犯意聯絡及行為分擔而為上開犯行，自
            不因此而影響被告鍾仕綺、王文宏之刑事責任，併
            此敘明。
          (7)此外，復有新竹縣政府警察局竹北分局搜索扣押筆
            錄、扣押物品目錄表、車輛查詢清單報表、和解書
            影本各1 份、扣押物品照片3 張在卷可資佐證（參
            99年度偵字第7303號卷第29頁至第32頁、第52頁至
            第53頁、第56頁、本院書證卷(二)第114 頁）。綜上
            ，本案事證明確，被告鍾仕綺、王文宏此部分犯行
            堪以認定，應予依法論科。
    （十）關於事實欄二、（十）部分：
          訊據被告鍾仕綺、邱鴻鈞矢口否認有何詐欺取財未遂
          犯行，被告鍾仕綺辯稱略以：我於96年11月23日下午
          某時許，係與志華在啦嘜檳榔攤外顧攤，是邱鴻
          鈞及真實姓名年籍不詳之男子3 名在啦嘜檳榔攤內
          之客廳區域以麻將牌把玩推筒子賭博，嗣後員警有到
          現場云云；被告邱鴻鈞辯稱略以：我於96年11月23日
          某時許，有至啦嘜檳榔攤買檳榔，但我係在啦嘜
          檳榔攤外與幫鍾仕綺賣檳榔之某真實姓名年籍不詳綽
          號「小愛」之女子聊天，我有看到鍾仕綺在啦嘜檳
          榔攤內之客廳區域，嗣後員警有到現場云云。經查：
        1.上揭事實業據證人即被害人呂康銘於本院審理時結證
          稱：我於96年11月23日下午3 、4 時許，應少年楊○
          丞之邀至啦嘜檳榔攤，並在啦嘜檳榔攤內之客廳
          區域，與鍾仕綺、邱鴻鈞、少年楊○丞及真實姓名年
          籍不詳之男子1 名，以麻將牌把玩推筒子賭博，某真
          實姓名年籍不詳之男子即提供1 萬元賭金供我使用，
          鍾仕綺亦提供1 萬元賭金供少年楊○丞使用，未久，
          即由少年楊○丞作莊，少年楊○丞並提議與我合股做
          莊，然我僅丟擲數次骰子，並在旁觀看賭博之過程，
          前後不到1 小時之時間而欲離去之際，鍾仕綺、邱鴻
          鈞、少年楊○丞及真實姓名年籍不詳之男子即向我告
          稱我與少年楊○丞合股賭輸374 萬元，鍾仕綺並拿出
          空白本票及保證書，詢問我如何處理賭債，要求我與
          少年楊○丞須簽發本票暨書立保證書清償賭債，我即
          撥打電話聯繫姑姑等語（參本院筆錄卷(三)第5 頁至第
          11頁），核與其於警詢、偵訊時所述大致相符（參附
          表編號10卷第25頁至第29頁、第32頁至第33頁），是
          證人呂康銘就其遭被告鍾仕綺、邱鴻鈞、少年楊○丞
          等人詐欺取財犯行乙情，指證明確且前後證詞大致相
          符，應係親身經歷而印象深刻始能於案發後逾3 年半
          之本院審理時猶為清晰無誤之指訴，其證言堪以採信
          。
        2.證人呂康銘於警詢、偵訊時證稱：當日在啦嘜檳榔
          攤內的人係我、鍾仕綺、邱鴻鈞、少年楊○丞、志
          華及真實姓名年籍不詳之男子、女子各1 名，後來員
          警到場時有人已先離去等語（參附表編號10卷第25頁
          至第29頁、第32頁至第33頁），核與證人即當日據報
          趕赴現場處理之員警藍志青於本院審理時證稱：96年
          11月23日下午某時許，我有趕赴啦嘜檳榔攤處理，
          現場有鍾仕綺、邱鴻鈞、少年楊○丞、志華、呂康
          銘、曾賢明等語大致相符（參本院筆錄卷(三)第151 頁
          背面至第153 頁），且經被告鍾仕綺、邱鴻鈞、少年
          楊○丞、證人志華陳明在卷（參本院筆錄卷(一)第93
          頁、第153 頁背面、筆錄卷(三)第11頁背面至第12頁、
          第157 頁），並有新竹縣政府警察局竹東分局100 年
          4 月19日竹縣東警偵字第1006001702號函暨檢附之員
          警工作紀錄簿、下公館派出所陳報單1 份附卷可稽（
          參本院書證卷(二)第72頁至第75頁），是被告鍾仕綺、
          邱鴻鈞、少年楊○丞、證人志華、呂康銘等人，於
          96年11月23日下午3 、4 時許，確有在啦嘜檳榔攤
          之事實，應可認定。
        3.證人呂康銘於96年11月23日下午3 時許，在啦嘜檳
          榔攤，與被告鍾仕綺、邱鴻鈞、少年楊○丞及真實姓
          名年籍不詳之男子，以麻將牌把玩推筒子賭博等情，
          業據證人呂康銘於警詢、偵訊及本院審理時證述明確
          （參附表編號10卷第25頁至第29頁、第32頁至第33頁
          、本院筆錄卷(三)第5 頁至第11頁），又證人呂康銘與
          被告鍾仕綺、邱鴻鈞、少年楊○丞究無夙怨，實難認
          其有虛構上揭情節以誣指被告鍾仕綺、邱鴻鈞、少年
          楊○丞之必要。且證人呂康銘係經本院諭知具結義務
          及偽證處罰後始為上開證述，倘屬虛偽陳述，須負擔
          最重本刑7 年以下有期徒刑之偽證罪嫌，更足徵證人
          呂康銘當無甘冒受偽證罪之追訴處罰，而為與事實不
          符陳述之理，其證言堪以採信，且證人呂康銘上揭所
          述，核與被告鍾仕綺於本院準備程序時供稱：於96年
          11月23日下午某時許，係邱鴻鈞及真實姓名年籍不詳
          之男子3 名在啦嘜檳榔攤內之客廳區域以麻將牌把
          玩推筒子賭博等語大致相符（參本院筆錄卷(一)第93頁
          ），且經被告少年楊○丞於警詢時坦承：當日我係與
          呂康銘、鍾仕綺，在啦嘜檳榔攤，以麻將牌把玩推
          筒子賭博等語明確（參附表編號10卷第21頁至第23頁
          ），參以證人志華於本院審理時亦證稱：當日我至
          啦嘜檳榔攤時，啦嘜檳榔攤內之客廳區域有鍾仕
          綺及其友人約5 、6 個等語（參本院筆錄卷(三)第157
          頁背面至第158 頁），足認證人呂康銘證訴當日係與
          被告鍾仕綺、邱鴻鈞、少年楊○丞及真實姓名年籍不
          詳之男子，在啦嘜檳榔攤以麻將牌把玩推筒子賭博
          一節屬實。
        4.當日某真實姓名年籍不詳之男子提供1 萬元賭金供證
          人呂康銘使用，被告鍾仕綺亦提供1 萬元賭金供被告
          少年楊○丞使用一情，業據被告少年楊○丞、證人呂
          康銘陳明在卷（參附表編號10卷第22頁、第26頁），
          惟被告少年楊○丞、證人呂康銘於本院審理時亦均陳
          稱：當日我身上並沒有錢等語（參本院筆錄卷(三)第9
          頁背面、第19頁背面至第20頁），衡情，參與單純依
          機率之賭博，雖非必須身懷鉅款或經濟能力甚佳，惟
          至少仍需有些許資金或足夠之擔保，以確保參與賭博
          之人將來債權之實現，而被告少年楊○丞、證人呂康
          銘斯時身無分文，且均係未滿20歲之未成年人，顯無
          足夠之擔保，然被告鍾仕綺及某真實姓名年籍不詳之
          男子竟仍分別提供1 萬元賭金供渠等使用，顯與一般
          常情相違。又被告少年楊○丞於警詢、本院少年法庭
          調查、本院審理時供稱：當日我至啦嘜檳榔攤原係
          欲找友人聊天，我不清楚呂康銘是否會以麻將牌把玩
          推筒子，我也沒有常常作莊之經驗，但我係與呂康銘
          合股作莊，從下午3 、4 時許賭博至下午5 時許，押
          注金額約2,000 、3,000 元等語（參附表編號10卷第
          22頁至第23頁、97年度少調字第150 號卷第48頁、本
          院筆錄卷(三)第12頁背面、第14頁背面、第17頁背面）
          ，是被告少年楊○丞既係臨時起意參與賭博，竟非單
          純參與押注或擔任閒家，反係擔任重要角色之莊家，
          甚其對於證人呂康銘是否會以麻將牌把玩推筒子亦不
          知悉，仍執意與證人呂康銘合股作莊，而每次下注金
          額約2,000 、3,000 元不等，事後結算輸贏金額，竟
          可與證人呂康銘合計輸374 萬元，均與常情不符，顯
          見此賭局絕非臨時取樂，而係經過刻意安排所設圈套
          ，被告鍾仕綺、邱鴻鈞、少年楊○丞及真實姓名年籍
          不詳之男子顯係共謀設局對證人呂康銘詐賭，向證人
          呂康銘誆稱賭輸若干金額，證人呂康銘在被告鍾仕綺
          等人人多勢眾，一再要求其簽發本票情況下，陷於錯
          誤，誤信自己確已欠下187 萬元之賭款等情無誤。
        5.至被告鍾仕綺、邱鴻鈞、少年楊○丞辯稱：呂康銘確
          係與少年楊○丞合股，以麻將牌把玩推筒子賭輸374
          萬元，我們並無詐賭之情事云云。然被告鍾仕綺、邱
          鴻鈞、少年楊○丞所辯倘若屬實，衡情其等前後關於
          參與賭博之人員、賭債之處理等主要內容之陳述應會
          一致才是，惟查：
          (1)關於參與賭博之人員部分：
            被告鍾仕綺於本院移審時供稱：於96年11月23日
              下午某時許，係邱鴻鈞及真實姓名年籍不詳之男
              子3 名在啦嘜檳榔攤內之客廳區域以麻將牌把
              玩推筒子賭博等語（參本院筆錄卷(一)第93頁）。
            被告邱鴻鈞於本院準備程序時先稱：我於96年11
              月23日某時許，有至啦嘜檳榔攤買檳榔，但我
              係在啦嘜檳榔攤外與幫鍾仕綺賣檳榔之某真實
              姓名年籍不詳綽號「小愛」之女子聊天，我有看
              到鍾仕綺在啦嘜檳榔攤內之客廳區域等語（參
              本院筆錄卷(一)第153 頁背面）；於本院審理時改
              稱：當天在場的人我都不認識，我也不清楚鍾仕
              綺有無在啦嘜檳榔攤內之客廳區域等語（參本
              院筆錄卷(三)第27頁至第29頁）。
            被告少年楊○丞於警詢時供稱：當日我係與呂康
              銘、鍾仕綺，在啦嘜檳榔攤，以麻將牌把玩推
              筒子賭博，志華雖在場但未參與賭博（參附表
              編號10卷第21頁至第23頁）；於本院審理時改稱
              ：當日我係與呂康銘合股賭博，至於尚有哪些人
              參與賭博我都忘記了等語（參本院筆錄卷(三)第11
              頁背面至第15頁）。
            稽之被告三人既均自承斯時有在啦嘜檳榔攤，
              則被告三人對於參與賭博之人顯無可能不知情，
              然其等就上開關於參與賭博之人等本案重要之點
              ，前後陳述不一，且互核各該被告間之供述亦相
              矛盾，已有可議。又證人志華於警詢時證稱：
              當日我至啦嘜檳榔攤，全部的人都已離去（參
              附表編號10卷第19頁）；於本院審理時改稱：當
              日我至啦嘜檳榔攤時，啦嘜檳榔攤內之客廳
              區域有鍾仕綺及其友人約5 、6 個等語（參本院
              筆錄卷(三)第157 頁背面至第158 頁），均核與被
              告三人上開供述內容歧異甚大，更足徵其等辯詞
              是否可採，已非無疑。
          (2)關於賭債之處理部分：
            被告鍾仕綺於本院移審時供稱：我不清楚當日賭
              博之贏家係何人（參本院筆錄卷(一)第93頁）；於
              本院審理時改稱：我不清楚當日賭博之贏家係何
              人，我也沒有收到證人志華幫少年楊○丞處理
              187 萬元之賭債之5 萬元（參本院筆錄卷(三)第32
              0 頁）。
            被告少年楊○丞於警詢時供稱：當日我與呂康銘
              合股賭輸374 萬元，平均分擔後我要負責187 萬
              元，但當日我並未被要求簽發本票或書立保證書
              ，嗣後係志華以5 萬元幫我處理這187 萬元之
              賭債（參附表編號10卷第22頁至第23頁）；於本
              院審理時改稱：志華係以5 萬元幫我處理這18
              7 萬元之賭債，但我沒有給志華5 萬元，只有
              請他吃飯而已等語（參本院筆錄卷(三)第162 頁）
              。
            證人志華於警詢時證稱：我不認識少年楊○丞
              （參附表編號10卷第19頁）；於本院審理時改稱
              ：我見過少年楊○丞幾次面但並無何交情，當日
              我並不知悉少年楊○丞賭輸187 萬元，係約1 個
              禮拜後，少年楊○丞才告訴我上情，之後少年楊
              ○丞即給我5 萬元，我就幫少年楊○丞向被告鍾
              仕綺以5 萬元處理187 萬元之賭債等語（參本院
              筆錄卷(三)第158 頁至第160 頁）。
            是關於賭博之贏家究係鍾仕綺或係他人；證人
              志華究有無幫被告少年楊○丞向被告鍾仕綺以5
              萬元處理187 萬元之賭債；被告少年楊○丞有無
              給付5 萬元予證人志華等本案重要之點，被告
              三人所述前後不一且反覆變異供詞，已難憑信。
              又被告少年楊○丞當日倘確有與證人呂康銘合股
              賭輸374 萬元，衡情，被告少年楊○丞既非僅積
              欠些微之賭債，亦未能當場清償，債權人為避免
              被告少年楊○丞離去後否認該筆賭債之存在，並
              確保債權之實現，理應會要求被告少年楊○丞與
              證人呂康銘共同書立切結書或提供票據以供擔保
              ，始符常理，倘非上情即係在被告鍾仕綺、邱鴻
              鈞、少年楊○丞謀議詐欺取財犯行之計劃內，被
              告少年楊○丞焉能在未被要求簽發本票或書立保
              證書之情下逕行離去，足徵被告鍾仕綺、邱鴻鈞
              、少年楊○丞與證人呂康銘間，顯非單純依機率
              賭博之事，至屬明確。是被告鍾仕綺、邱鴻鈞、
              少年楊○丞所辯並無詐賭之情事云云，顯係卸責
              之詞，不足採信。
        6.雖辯護人為被告鍾仕綺利益辯護稱：被告鍾仕綺於96
          年11月23日，在啦嘜檳榔攤並未參與賭博之行為。
          經查：被告鍾仕綺、邱鴻鈞、少年楊○丞及真實姓名
          年籍不詳之男子，於96年11月23日，在啦嘜檳榔攤
          ，與證人呂康銘以麻將牌把玩推筒子賭博一情，已據
          本院認定如前，且證人即呂康銘之姑姑曾呂冬垣於本
          院審理時證稱：「（問：呂康銘怎麼跟妳說的？詳細
          情形如何？）呂康銘打給我說「姑姑上來幫我處理一
          件事情」，我說「什麼事」，他說「妳上來妳就知道
          了」，我就自己一個人騎車去，我要去的時候我先生
          曾賢明剛好回到家，我就自己先騎摩托車上去，隨後
          我先生就自己去。然後我去到拉麥塔檳榔攤時，對方
          就問我「160 幾萬要怎麼處理？」，我說「我哪有辦
          法處理」，然後我就打電話給呂康銘的爸爸叫他處理
          ，我說「請他爸爸處理」，然後我就出來了，我就什
          麼都不知道了，然後一下子警察就來了，我什麼都不
          知道」、「（問：是不是現在站起來這位鍾仕綺問妳
          160 幾萬要怎麼處理？）對，好像是他」、「（問：
          妳確定160 幾萬要怎麼處理是我跟妳講的嗎？）對」
          、「（問：妳能確定是我嗎？）應該就是，沒有錯」
          等語明確（參本院筆錄卷(三)第145 頁背面至第147 頁
          ），參以證人即呂康銘之姑丈曾賢明於本院審理時亦
          證述：我抵達啦嘜檳榔攤時，鍾仕綺坐在客廳沙發
          對我說「你姪子的事怎麼辦」、「呂康銘之事情要請
          呂康銘之父母親到場」等語（參本院筆錄卷(三)第149
          頁至第150 頁），倘若被告鍾仕綺在啦嘜檳榔攤並
          未參與賭博之行為，則其既非債務人身份，亦非賭債
          之債權人，豈有於證人曾呂冬垣、曾賢明抵達啦嘜
          檳榔攤時均在場，竟以債權人之身分質問證人曾呂冬
          垣如何處理債務，對證人曾賢明告稱：「你姪子的事
          怎麼辦」、「呂康銘之事情要請呂康銘之父母親到場
          」等語之理。是辯護人為被告鍾仕綺利益所辯尚不足
          採，被告鍾仕綺詐欺取財未遂部分事證明確，犯行洵
          堪認定。
        7.按證人之證言或共犯之陳述，縱令先後兩歧或未盡相
          符，仍得本於審理所得心證，就其一部分認為真實予
          以採取（最高法院46年台上字第1155號判例要旨參照
          ）。證人呂康銘、曾賢明所陳，就在啦嘜檳榔攤參
          與賭博究有何人？某真實姓名年籍不詳之男子提供1
          萬元賭金供其使用之用途為何？丟擲骰子之次數為何
          ？尚有參與何賭博行為？曾賢明抵達啦嘜檳榔攤時
          究有被告何人之情節先後陳述或稍有差異或有不明確
          及不相符之處，惟此容因案發時情況混亂，迨於調查
          、審理時無法明確記憶，或因證人呂康銘、曾賢明均
          係初次至啦嘜檳榔攤，故對於上開事項無法詳細陳
          述亦有可能，復酌以案發現場混亂，歷程迅速而緊張
          ，事後回憶瞬間發生之事故，就枝節末微細處本難盡
          同，尚難因此即認定證人呂康銘、曾賢明之陳述不可
          採信。另被告鍾仕綺、邱鴻鈞、少年楊○丞所陳，就
          當日究有何人參與賭博？究係何人提供提供1 萬元賭
          金供證人呂康銘、被告少年楊○丞使用？證人志華
          究有無幫被告少年楊○丞向被告鍾仕綺以5 萬元處理
          187 萬元之賭債之情節先後陳述或稍有差異等情，然
          其等之陳述內容，有致自己與被告同受刑事追訴或處
          罰之風險，則其等基於卸責目的，相互間刻意掩護避
          卸，亦屬事理之常，在各人多有隱瞞堅不吐實，除已
          釐清之歷程如事實欄所載外，其餘尚難逐一確認，因
          被告鍾仕綺、邱鴻鈞、少年楊○丞，均基於詐欺取財
          之犯意聯絡及行為分擔而為上開犯行，自不因此而影
          響被告鍾仕綺、邱鴻鈞之刑事責任，併此敘明。
        8.此外，復有新竹縣竹東鎮○○路○段啦嘜檳榔攤現
          場圖及現場照片1 份、新竹縣政府警察局竹北分局10
          0 年3 月29日竹縣北警偵字第1005002219號函暨檢附
          之查證紀錄相片4 張在卷可資佐證（參97年度少連偵
          字第40號卷第32頁至第37頁、本院書證卷(一)第371 頁
          至第372 頁）。綜上，本案事證明確，被告鍾仕綺、
          邱鴻鈞此部分犯行堪以認定，應予依法論科。
  二、論罪：
  (一)事實欄二、（一）部分：
    1.按本票為設權證券，其權利之發生必須作成證券；本票亦
      屬有價證券，其權利之行使或處分必須占有該證券。是本
      票權利之發生、行使及處分既與證券之作成或占有具有不
      可分離之關係，自亦具有「物」之性質，而得為竊盜罪（
      刑法第320 條第1 項）、詐欺取財罪（刑法第339 條第1
      項）、強盜取財罪（刑法第328 條第1 項）或恐嚇取財罪
      （刑法346 條第1 項）等犯罪之客體，非僅單純之權利或
      財產上之利益（最高法院89年度台上字第3724號判決意旨
      參照）。又恐嚇取財罪，既遂、未遂之區別，係以行為人
      已否得財為準。而本票為有體物，並為有價證券，有經濟
      價值，以恐嚇方法使被害人簽發交付本票，即屬恐嚇取財
      既遂（最高法院86年度台上字第2056號判決意旨參照）。
      查被告鍾仕綺、黎明鑫、沈羽晨及真實姓名年籍不詳之成
      年男子4 名，於上開事實欄二、（一）所載時、地，以言
      詞恫嚇、肢體毆打被害人莊陽亦之方式，致使被害人莊陽
      亦心生畏懼，因而簽發面額250 萬元之本票1 張，是核被
      告鍾仕綺、黎明鑫、沈羽晨所為，均係犯刑法第346 條第
      1 項之恐嚇取財罪。
    2.被告鍾仕綺、黎明鑫、沈羽晨，先後在千禧園汽車旅館、
      廣盛園茶行，言詞恫嚇、肢體毆打被害人莊陽亦暨傳送簡
      訊等行為乃基於同一恐嚇取財之犯罪決意，為達同一目的
      而利用同一機會，在密切接近之時、地實施，侵害同一法
      益，各行為之獨立性極為薄弱，依一般社會健全觀念，在
      時間差距上，難以強行分開，在刑法評價上，以視為數個
      舉動之接續施行，合為包括之一行為予以評價，較為合理
      ，應屬接續犯。
    3.被告鍾仕綺、黎明鑫、沈羽晨與共犯何駿逸、少年涂○云
      及真實姓名年籍不詳之成年男子4 名間，就恐嚇取財之犯
      行，有犯意聯絡及行為分擔，應論以共同正犯。
  (二)事實欄二、（二）部分：
      核被告鍾仕綺、黃珈豪、林俊雄所為，均係犯刑法第302
      條第1 項之剝奪他人行動自由罪，其等3 人與共犯彭俊源
      及真實姓名年籍不詳之成年男子數名間，有犯意聯絡及行
      為分擔，均為共同正犯。
  (三)事實欄二、（三）部分：
    1.事實欄二、（三）1.部分：
      (1)核被告鍾仕綺、林俊雄、黃珈豪、朱文弘、徐偉勛、沈
        羽晨、沈聲榜所為，均係犯刑法第302 條第1 項之剝奪
        他人行動自由罪。
      (2)被告鍾仕綺、林俊雄、黃珈豪、朱文弘、徐偉勛、沈羽
        晨、沈聲榜同時對被害人少年曾○弘、林永順、林寶文
        之剝奪他人行動自由犯行，係一行為觸犯相同罪名之同
        種想像競合犯，應依刑法第55條規定，從一重依刑法第
        302 條第1 項之剝奪他人行動自由罪處斷。
      (3)被告鍾仕綺、林俊雄、黃珈豪、朱文弘、徐偉勛、沈羽
        晨、沈聲榜與共犯何駿逸、彭俊源、梁智豪、少年鍾○
        哲、彭○雄及真實姓名年籍不詳綽號「青春」之成年男
        子間，就剝奪他人行動自由之犯行，有犯意聯絡及行為
        分擔，應論以共同正犯。
    2.事實欄二、（三）2.部分：
        核被告沈羽晨所為，係犯刑法第277 條第2 項前段之傷
        害致死罪，其與共犯彭俊源、少年彭○雄及梁智豪間，
        有犯意聯絡及行為分擔，均為共同正犯。
    3.事實欄二、（三）3.部分：
      (1)核被告鍾仕綺、劉憲治、林俊雄、黃珈豪、劉博明、沈
        羽晨所為，均係犯刑法第247條第1項之遺棄屍體罪。
      (2)被告鍾仕綺、劉憲治、林俊雄、黃珈豪、劉博明、沈羽
        晨與共犯彭俊源、少年彭○雄、鄭○洋、梁智豪及甘健
        逸間，就遺棄屍體之犯行，有犯意聯絡及行為分擔，應
        論以共同正犯。
  (四)事實欄二、（四）部分：
    1.事實欄二、（四）1.部分：
        核被告鍾仕綺、杜世欽所為，均係犯刑法第339 條第1
        項之詐欺取財罪，其等2 人與共犯趙正宇及真實姓名年
        籍不詳之成年男子間，有犯意聯絡及行為分擔，均為共
        同正犯。
    2.事實欄二、（四）2.部分：
      (1)核被告鍾仕綺、林俊雄、劉博明、陳明興所為，均係犯
        刑法第305 條之恐嚇危害安全罪。
      (2)公訴意旨雖認被告鍾仕綺、林俊雄、劉博明、陳明興與
        共犯趙正宇及少年彭○雄所為，係犯刑法第346 條第3
        項、第1 項之恐嚇取財未遂罪嫌等語。惟查：
        按刑法第305 條之恐嚇危害安全罪，與刑法第346 條
          第1 項之恐嚇取財罪，其構成要件迥然不同，前者係
          指單純以將來加害生命、身體、自由、名譽、財產之
          事，恐嚇他人致生危害於安全者而言，後者則以意圖
          自己或第三人之不法所有為前提條件，故若僅以恐嚇
          方法使人交付財物，而並無不法所有之意圖者，縱令
          其行為或可觸犯他項罪名，要無由成立恐嚇取財罪，
          最高法院24年度上字第3666號判例意旨可資參照。
        證人范新怡雖於本院審理時證稱：鍾仕綺等人於98年
          1 月1 日有說欠債還錢等語（參本院筆錄卷(二)第236
          頁背面），惟被告鍾仕綺等人於98年1 月1 日，係以
          加害生命、身體之事對證人彭麗榕、范新怡恫稱：「
          妳要全家死是嗎，敢報警」、「妳很白目，敢報警，
          是否想全家死」、「妳很白目，敢報警，是否想全家
          死」、「妳想全家死是嗎，敢報警，警政署有我的人
          」等情，已如前述，核與證人彭麗榕於本院審理時證
          稱：「（問：98年1 月1 日早上十點多時，鍾仕綺到
          妳家時，直到派出所副座來的這段期間，鍾仕綺到底
          有無對妳提到「賭債」這兩個字？那天好像沒有，只
          是說我是鍾仕綺，說我這麼大膽敢去他家找他。我前
          腳到他後腳就到了」、「（問：鍾仕綺到底罵了妳什
          麼？）他有講說我很白目，敢報警」、「（問：十分
          鐘只有講了這樣？）他不是罵了我十分鐘，而是很兇
          ，他的手下也很兇，我連看都不敢看，我沒有正面看
          過他，我就是頭低低的，大概瞄了一下」、「（問：
          【提示偵卷附表編號4 卷57頁第7 、8 行並告以要旨
          】妳說「鍾仕綺就一直指著我罵了將進10分鐘」到底
          鍾仕綺是罵妳什麼罵了十分鐘？）他罵大概有沒有十
          分鐘我不知道，因為我有先去鍾仕綺家拜託他爸爸媽
          媽請他高抬貴手，他就一直說我敢去找他們家麻煩，
          就很兇，一直罵」等語相符（參本院筆錄卷(二)第252
          頁、第257 頁背面），參以證人彭麗榕、范新怡於警
          詢、偵訊時均未證稱被告鍾仕綺於98年1 月1 日確有
          意圖為自己或第三人不法之所有，以恐嚇使人將本人
          或第三人之物交付之行為，足認被告鍾仕綺等人於98
          年1 月1 日係以加害生命、身體之事，恐嚇證人彭麗
          榕、范新怡致生危害於安全，而與恐嚇取財罪之構成
          要件有間，公訴意旨認被告鍾仕綺、林俊雄、劉博明
          、陳明興所為，係犯刑法第346 條第3 項、第1 項之
          恐嚇取財未遂罪嫌云云，容有誤會，然其社會基本事
          實同一，爰依刑事訴訟法第300 條之規定，變更應適
          用之法條。
      (3)被告鍾仕綺先後於97年12月27日凌晨2 時58分、98年1
        月1 日凌晨3 時15分、上午10時13分許所為之恐嚇行為
        ，係基於同一恐嚇之犯罪決意，於密切接近之時、地實
        施，各行為之獨立性極為薄弱，依一般社會健全觀念，
        在時間差距上，難以強行分開，在刑法評價上，以視為
        數個舉動之接續施行，合為包括之一行為予以評價較為
        合理，應為接續犯。
      (4)被告鍾仕綺、林俊雄、劉博明、陳明興同時對被害人少
        年彭麗榕、范新怡之恐嚇危害安全犯行，係一行為觸犯
        相同罪名之同種想像競合犯，應依刑法第55條規定，從
        一重依刑法第305 條之恐嚇危害安全罪處斷。
      (5)被告鍾仕綺、林俊雄、劉博明、陳明興與共犯趙正宇及
        少年彭○雄間，就恐嚇危害安全之犯行，有犯意聯絡及
        行為分擔，應論以共同正犯。
  (五)事實欄二、（五）部分：
    1.核被告劉憲治、鍾仕綺、邱春兆、劉博明、朱志龍、馮國
      渝所為，均係犯刑法第302 條第1 項之剝奪他人行動自由
      罪。
    2.被告劉憲治、鍾仕綺、邱春兆、劉博明、朱志龍、馮國渝
      與共犯某真實姓名年籍不詳之成年人間，就剝奪他人行動
      自由之犯行，有犯意聯絡及行為分擔，應論以共同正犯。
  (六)事實欄二、（六）部分：
    1.核被告林俊雄、葉瑋中所為，均係犯刑法第165 條之湮滅
      刑事證據罪，又被告林俊雄、葉瑋中委由不知情之某真實
      姓名年籍不詳保全人員將錄影監視器主機消磁之行為，應
      論以間接正犯。
    2.被告林俊雄、葉瑋中就湮滅刑事證據之犯行，有犯意聯
      絡及行為分擔，應論以共同正犯。
  (七)事實欄二、（七）部分：
      按「寄藏」之受人委託代為保管，其保管之本身所為之「
      持有」，係「寄藏」之當然結果，法律上自宜僅就「寄藏
      」行為為包括之評價，不應另就「持有」予以論罪，最高
      法院74年台上字第3400號判例可資參照。是核被告邱鴻鈞
      所為，係犯槍砲彈藥刀械管制條例第12條第4 項之未經許
      可寄藏子彈罪。起訴書雖記載被告邱鴻鈞所為，係犯槍砲
      彈藥刀械管制條例第12條第4 項之未經許可持有子彈罪嫌
      等語，惟公訴人於100 年7 月20日本院審理時業已當庭補
      充此部份犯罪事實為被告邱鴻鈞寄藏非制式子彈4 顆等語
      （參本院筆錄卷(三)第315 頁背面），附此敘明。
  (八)事實欄二、（八）部分：
      核被告陳福銘、黃明鎮所為，均係犯刑法第346 條第1 項
      之恐嚇取財罪，其等2 人就恐嚇取財之犯行，有犯意聯絡
      及行為分擔，應論以共同正犯。
  (九)事實欄二、（九）部分：
    1.事實欄二、（九）1.部分：
      核被告王文宏就持有改造槍枝1 支（含彈匣1 個，槍枝管
      制編號：0000000000）之行為，係犯槍砲彈藥刀械管制條
      例第8 條第4 項之未經許可持有可發射子彈具有殺傷力之
      改造槍枝罪；其持有具有殺傷力非制式子彈6 顆之行為，
      則係犯槍砲彈藥刀械管制條例第12條第4 項之未經許可持
      有子彈罪。又其同時持有非制式子彈6 顆，係一故意行為
      侵害一法益，屬單純一罪。另其以一持有行為觸犯上開2
      罪名，為想像競合犯，應依刑法第55條之規定，從一重論
      以未經許可持有可發射子彈具有殺傷力之改造槍枝罪。
    2.事實欄二、（九）2.部分：
      (1)核被告鍾仕綺、王文宏所為，均係犯刑法第346 條第3
        項、第1 項之恐嚇取財未遂罪，其等2 人就恐嚇取財未
        遂之犯行，有犯意聯絡及行為分擔，應論以共同正犯。
      (2)被告鍾仕綺先後傳送恐嚇簡訊、撥打電話強要被害人紀
        聰吉付款、至新竹市○○○路與建新路口85度C 咖啡蛋
        糕烘焙專賣店附近等行為，乃基於同一恐嚇取財之犯罪
        決意，為達同一目的而利用同一機會，在密切接近之時
        、地實施，侵害同一法益，各行為之獨立性極為薄弱，
        依一般社會健全觀念，在時間差距上，難以強行分開，
        在刑法評價上，以視為數個舉動之接續施行，合為包括
        之一行為予以評價，較為合理，應屬接續犯。
  (十)事實欄二、（十）部分：
      核被告鍾仕綺、邱鴻鈞所為，均係犯刑法第339 條第3 項
      、第1 項之詐欺取財未遂罪，其等2 人與共犯少年楊○丞
      及真實姓名年籍不詳之成年男子2 名間，有犯意聯絡及行
      為分擔，均為共同正犯。
  (十一)數罪併罰：
    1.被告鍾仕綺所犯如附表二、（一）編號1 至編號9 所示之
      罪，犯意各別，行為不同，應予分論併罰。
    2.被告劉憲治所犯如附表二、（二）編號1 至編號2 所示之
      罪，犯意各別，行為不同，應予分論併罰。
    3.被告劉博明所犯如附表二、（三）編號1 至編號3 所示之
      罪，犯意各別，行為不同，應予分論併罰。
    4.被告黃珈豪所犯如附表二、（四）編號1 至編號3 所示之
      罪，犯意各別，行為不同，應予分論併罰。
    5.被告林俊雄所犯如附表二、（五）編號1 至編號5 所示之
      罪，犯意各別，行為不同，應予分論併罰。
    6.被告沈羽晨所犯如附表二、（六）編號1 至編號4 所示之
      罪，犯意各別，行為不同，應予分論併罰。
    7.被告邱鴻鈞所犯如附表二、（七）編號1 至編號2 所示之
      罪，犯意各別，行為不同，應予分論併罰。
    8.被告王文宏所犯如附表二、（八）編號1 至編號2 所示之
      罪，犯意各別，行為不同，應予分論併罰。
  三、科刑：
  (一)被告鍾仕綺部分：
    1.被告鍾仕綺有詳如事實欄一、（一）所示之前科紀錄等情
      ，有臺灣高等法院被告前案紀錄表各1 份在卷可稽（參本
      院筆錄卷(三)第280 之1 頁至第280 之4 頁），其於前案執
      行完畢後5 年內故意再犯如附表二、（一）編號1 至編號
      9 所示有期徒刑以上之數罪，均應論以累犯，並依法加重
      其刑。
    2.按兒童及少年福利法第70條第1 項規定：「成年人教唆、
      幫助或利用兒童及少年犯罪或與之共同實施犯罪或故意對
      其犯罪者，加重其刑至2 分之1 。但各該罪就被害人係兒
      童及少年已定有特別處罰規定者，不在此限」，查被告鍾
      仕綺就事實欄二、（一）；二、（三）1.；二、（三）3.
      ；二、（四）2.；二、（十）所為，共犯少年涂○云、鍾
      ○哲、彭○雄、鄭○洋、楊○丞分係80年12月、80年4 月
      、80年5 月、80年7 月、80年5 月生，為12歲以上未滿18
      歲之少年，業經共犯少年楊○丞到庭證陳在卷（參本院筆
      錄卷(三)第11頁背面），並有個人基本資料查詢結果1 紙及
      其等年籍資料在卷可查（參附表編號1 卷第12頁），又被
      告鍾仕綺就事實欄二、（三）1.所為，被害人少年曾○弘
      為12歲以上未滿18歲之少年，業經被害人少年曾○弘到庭
      證陳在卷（參本院筆錄卷(二)第53頁），而被告鍾仕綺係成
      年人，亦有其年籍資料附卷可憑，是以被告鍾仕綺就事實
      欄二、（一）；二、（三）1.；二、（三）3.；二、（四
      ）2.；二、（十）所為，均應依兒童及少年福利法第70條
      第1 項前段遞加重其刑。
    3.被告鍾仕綺就事實欄二、（九）2.；二、（十）所為，已
      著手於恐嚇取財、詐欺取財行為之實行而不遂，均為未遂
      犯，爰依刑法第25條第2 項規定減輕其刑。另被告鍾仕綺
      有上開刑之加重及減輕情形，應先加後減之。
  (二)被告劉憲治部分：
      被告劉憲治就事實欄二、（三）3.所為，共犯少年彭○雄
      、鄭○洋分係80年5 月、80年7 月生，為12歲以上未滿18
      歲之少年，有其等年籍資料在卷可查，而被告劉憲治係成
      年人，亦有其年籍資料附卷可憑，是以被告劉憲治就事實
      欄二、（三）3.所為，既係與少年彭○雄、鄭○洋共同實
      施犯罪，應依兒童及少年福利法第70條第1 項前段加重其
      刑。
  (三)被告劉博明部分：
      被告劉博明就事實欄二、（三）3.；二、（四）2.所為，
      共犯少年彭○雄、鄭○洋分係80年5 月、80年7 月生，為
      12歲以上未滿18歲之少年，有其等年籍資料在卷可查，而
      被告劉博明係成年人，亦有其年籍資料附卷可憑，是以被
      告劉博明就事實欄二、（三）3.；二、（四）2.所為，既
      係與少年彭○雄、鄭○洋共同實施犯罪，均應依兒童及少
      年福利法第70條第1 項前段加重其刑。
  (四)被告葉瑋中部分：
      被告葉瑋中有詳如事實欄一、（二）所示之前科紀錄等情
      ，有臺灣高等法院被告前案紀錄表1 份在卷可稽（參本院
      筆錄卷(三)第280 之13頁至第280 之15頁），其等於前案執
      行完畢後5 年內故意再犯本件如事實欄二、（六）所示有
      期徒刑以上之罪，應論以累犯，並依法加重其刑。
  (五)被告黃珈豪部分：
      被告黃珈豪就事實欄二、（三）1.；二、（三）3.所為，
      共犯少年鍾○哲、彭○雄、鄭○洋分係80年4 月、80年5
      月、80年7 月生，為12歲以上未滿18歲之少年，有其等年
      籍資料在卷可查，又被告黃珈豪就事實欄二、（三）1.所
      為，被害人少年曾○弘為12歲以上未滿18歲之少年，業經
      被害人少年曾○弘到庭證陳在卷（參本院筆錄卷(二)第53頁
      ），而被告黃珈豪係成年人，亦有其年籍資料附卷可憑，
      是以被告黃珈豪就事實欄二、（三）1.；二、（三）3.所
      為，均應依兒童及少年福利法第70條第1 項前段加重其刑
      。
  (六)被告林俊雄部分：
    1.被告林俊雄有詳如事實欄一、（三）所示之前科紀錄等情
      ，有臺灣高等法院被告前案紀錄表1 份在卷可稽（參本院
      筆錄卷(三)第280 之18頁至第280 之22頁），其等於前案執
      行完畢後5 年內故意再犯如附表二、（五）編號1 至編號
      5 所示之數罪，均應論以累犯，並依法加重其刑。
    2.被告林俊雄就事實欄二、（三）1.；二、（三）3.；二、
      （四）2.所為，共犯少年鍾○哲、彭○雄、鄭○洋分係80
      年4 月、80年5 月、80年7 月生，為12歲以上未滿18歲之
      少年，有其等年籍資料在卷可查，又被告林俊雄就事實欄
      二、（三）1.所為，被害人少年曾○弘為12歲以上未滿18
      歲之少年，業經被害人少年曾○弘到庭證陳在卷（參本院
      筆錄卷(二)第53頁），而被告林俊雄係成年人，亦有其年籍
      資料附卷可憑，是以被告林俊雄就事實欄二、（三）1.；
      二、（三）3.；二、（四）2.所為，均應依兒童及少年福
      利法第70條第1 項前段遞加重其刑。
  (七)被告沈羽晨部分：
      被告沈羽晨就事實欄二、（三）1.；二、（三）3.所為，
      共犯少年鍾○哲、彭○雄、鄭○洋分係80年4 月、80年5
      月、80年7 月生，為12歲以上未滿18歲之少年，有其等年
      籍資料在卷可查，然被告沈羽晨於行為時既尚未滿20歲，
      非屬成年人，自無兒童及少年福利法第70條第1 項前段加
      重其刑規定之適用。
  (八)被告朱志龍部分：
      被告朱志龍有詳如事實欄一、（四）所示之前科紀錄等情
      ，有臺灣高等法院被告前案紀錄表1 份在卷可稽（參本院
      筆錄卷(三)第280 之24頁至第280 之25頁），其於前案執行
      完畢後5 年內故意再犯本件如事實欄二、（五）所示有期
      徒刑以上之罪，應論以累犯，並依法加重其刑。
  (九)被告朱文弘部分：
      被告朱文弘就事實欄二、（三）1.所為，共犯少年鍾○哲
      、彭○雄分係80年4 月、80年5 月生，為12歲以上未滿18
      歲之少年，有其等年籍資料在卷可查，又被害人少年曾○
      弘為12歲以上未滿18歲之少年，業經被害人少年曾○弘到
      庭證陳在卷（參本院筆錄卷(二)第53頁），而被告朱文弘係
      成年人，亦有其年籍資料附卷可憑，是以被告朱文弘就事
      實欄二、（三）1.所為，應依兒童及少年福利法第70條第
      1 項前段加重其刑。
  (十)被告邱鴻鈞部分：
    1.被告邱鴻鈞就事實欄二、（十）所為，共犯少年楊○丞係
      80年5 月生，為12歲以上未滿18歲之少年，業經共犯少年
      楊○丞到庭證陳在卷（參本院筆錄卷(三)第11頁背面），而
      被告邱鴻鈞係成年人，亦有其年籍資料附卷可憑，是以被
      告邱鴻鈞就事實欄二、（十）所為，既係與少年楊○丞共
      同實施犯罪，應依兒童及少年福利法第70條第1 項前段加
      重其刑。
    2.被告邱鴻鈞就事實欄二、（十）所為，已著手於詐欺取財
      行為之實行而不遂，為未遂犯，爰依刑法第25條第2 項規
      定減輕其刑。另被告邱鴻鈞有上開刑之加重及減輕情形，
      應先加後減之。
  (十一)被告陳明興部分：
      被告陳明興就事實欄二、（四）2.所為，共犯少年彭○雄
      係80年5 月生，為12歲以上未滿18歲之少年，有其年籍資
      料在卷可查，然被告陳明興於行為時既尚未滿20歲，非屬
      成年人，自無兒童及少年福利法第70條第1 項前段加重其
      刑規定之適用。
  (十二)被告杜世欽部分：
      被告杜世欽有詳如事實欄一、（五）所示之前科紀錄等情
      ，有臺灣高等法院被告前案紀錄表1 份在卷可稽（參本院
      筆錄卷(三)第280 之29頁至第280 之32頁），其於前案執行
      完畢後5 年內故意再犯本件如事實欄二、（四）1.所示有
      期徒刑以上之罪，應論以累犯，並依法加重其刑。
  (十三)被告沈聲榜部分：
      被告沈聲榜就事實欄二、（三）1.所為，共犯少年鍾○哲
      、彭○雄分係80年4 月、80年5 月生，為12歲以上未滿18
      歲之少年，有其等年籍資料在卷可查，又被害人少年曾○
      弘為12歲以上未滿18歲之少年，業經被害人少年曾○弘到
      庭證陳在卷（參本院筆錄卷(二)第53頁），而被告沈聲榜係
      成年人，亦有其年籍資料附卷可憑，是以被告沈聲榜就事
      實欄二、（三）1.所為，應依兒童及少年福利法第70條第
      1 項前段加重其刑。
  (十四)被告徐偉勛部分：
      被告徐偉勛就事實欄二、（三）1.所為，共犯少年鍾○哲
      、彭○雄分係80年4 月、80年5 月生，為12歲以上未滿18
      歲之少年，有其等年籍資料在卷可查，又被害人少年曾○
      弘為12歲以上未滿18歲之少年，業經被害人少年曾○弘到
      庭證陳在卷（參本院筆錄卷(二)第53頁），而被告徐偉勛係
      成年人，亦有其年籍資料附卷可憑，是以被告徐偉勛就事
      實欄二、（三）1.所為，應依兒童及少年福利法第70條第
      1 項前段加重其刑。
  (十五)被告邱春兆部分：
      被告邱春兆有詳如事實欄一、（六）所示之前科紀錄等情
      ，有臺灣高等法院被告前案紀錄表1 份在卷可稽（參本院
      筆錄卷(三)第280 之39頁至第280 之45頁），其於前案執行
      完畢後5 年內故意再犯本件如事實欄二、（五）所示有期
      徒刑以上之罪，應論以累犯，並依法加重其刑。
  (十六)被告陳福銘部分：
      被告陳福銘有詳如事實欄一、（七）所示之前科紀錄等情
      ，有臺灣高等法院被告前案紀錄表各1 份在卷可稽（參本
      院筆錄卷(三)第280 之46頁至第280 之51頁），其於前案執
      行完畢後5 年內故意再犯本件如事實欄二、（八）所示有
      期徒刑以上之罪，應論以累犯，並依法加重其刑。
  (十七)被告黎明鑫部分：
      被告黎明鑫就事實欄二、（一）所為，共犯少年涂○云係
      80年12月生，為12歲以上未滿18歲之少年，有個人基本資
      料查詢結果1 紙附卷可稽（參附表編號1 卷第12頁），而
      被告黎明鑫係成年人，亦有其年籍資料在卷可查，是以被
      告黎明鑫就事實欄二、（一）所為，既係與少年涂○云共
      同實施犯罪，應依兒童及少年福利法第70條第1 項前段加
      重其刑。
  (十八)被告王文宏部分：
      被告王文宏就事實欄二、（九）2.所為，已著手於恐嚇取
      財行為之實行而不遂，為未遂犯，爰依刑法第25條第2 項
      規定減輕其刑。
  (十九)爰審酌1.被告鍾仕綺、黎明鑫、沈羽晨均正值青壯，不思以
    正當途徑獲取財物，竟以俗稱仙人跳之方式對被害人莊陽亦
    恐嚇取財，其等犯罪之動機及手段誠屬惡劣，且就取得之本
    票迄今並未返還被害人，又被告鍾仕綺、黎明鑫於犯罪角色
    之分配上係立於主導計劃之角色，雖被告鍾仕綺為認罪之表
    示，惟就犯案經過、分工、緣由仍不願詳細交待說明，另被
    告黎明鑫、沈羽晨犯後猶飾詞狡辯圖卸刑責，態度難認良好
    ；2.被告鍾仕綺、黃珈豪、林俊雄，僅因葉瑋中與他人互毆
    成傷，不思以合法途徑解決糾紛，竟率然剝奪被害人孫庶靖
    之行動自由，渠等均欲以非法之手段達到解決前開糾紛之目
    的，犯罪動機均非良善、犯罪手段至非平和，亦影響社會秩
    序之維持、蔑視法治，惡性非輕，且渠等犯後否認犯罪，不
    知改過，並無反省之心；3.被告鍾仕綺、林俊雄、黃珈豪、
    朱文弘、徐偉勛、沈羽晨、沈聲榜，亦僅因葉瑋中與他人互
    毆成傷，不思以理性方法解決糾紛，竟自恃人多勢眾，採取
    以膠帶綑綁雙手、矇住雙眼、徒手揮拳毆打、持塑膠水管毆
    擊等惡劣之剝奪他人行動自由之手段，參以剝奪被害人少年
    曾○弘、林永順、林寶文行動自由之時間非短，足認對被害
    人少年曾○弘、林永順、林寶文身心俱生極大威脅及恐懼，
    惡性顯然非輕，又其等妄以眾人之強勢壓制他人之以力服人
    心態及行為，嚴重影響社會治安，增長社會暴戾氣氛，暨渠
    等犯罪後，飾詞否認犯行，態度難認良好；被告沈羽晨與被
    害人林寶文素昧平生、毫無恩怨細故，僅偶因細故而罔視國
    家法紀，不思以正當途徑解決糾紛，竟痛下毒手與共犯彭俊
    源、少年彭○雄及梁智豪，接續持塑膠水管、鋁棒毆擊被害
    人林寶文致死，足認其法治觀念薄弱，且造成社會暴力亂象
    ，影響社會風氣至深且鉅，並造成被害人家屬無可彌補之傷
    痛，惡性甚重，又犯後否認犯行，迄今仍未予賠償被害人家
    屬，難認已有悔悟之心；被告鍾仕綺、劉憲治、林俊雄、黃
    珈豪、劉博明、沈羽晨知悉被害人林寶文死亡後，竟不思送
    醫救治或報警處理，反商討由少年頂替方式掩飾，並參與其
    後搬運屍體，遺棄屍體之犯行，而被告鍾仕綺、劉憲治於本
    案居於糾集及發號司令之領導地位，實際搬運屍體、遺棄屍
    體者為被告林俊雄、黃珈豪、劉博明、沈羽晨，參酌其等遺
    棄屍體之分工程度，暨幸因被告黃珈豪之陳述始得順利查悉
    上情，而被害人父母痛失愛子，骨肉分離、天人永隔之悲慟
    ，更係難以承受之重，被告等犯後，黃珈豪坦承犯行，鍾仕
    綺、劉憲治、林俊雄、劉博明、沈羽晨否認全部犯行，且渠
    等迄今仍未賠償予被害人家屬；4.被告鍾仕綺、杜世欽正值
    青壯，不思以正當途徑獲取財物，竟與共犯趙正宇設局對被
    害人彭翊家詐賭，犯罪情節甚為嚴重，且犯罪所生之危險及
    損害非輕，再被告二人均飾詞圖卸否認犯行，犯罪後態度不
    佳；被告鍾仕綺、林俊雄、劉博明、陳明興不思循正常管道
    解決糾紛，竟以潑灑油漆、丟擲石塊、持器械砸毀被害人彭
    麗榕、范新怡住處大門及窗戶玻璃及言詞恫嚇方式逼債，行
    徑囂張，致被害人彭麗榕、范新怡心生畏懼被迫遠離家園，
    甚且，在本院審理時交互詰問過程中，因陳述過往不愉快之
    記憶而情緒激動落淚，至今對被害人所造成之身體、心理創
    痛難以平復（參本院筆錄卷(二)第244 頁），又被告陳明興犯
    後坦承犯行，被告鍾仕綺、林俊雄、劉博明，犯後始終否認
    犯行態度不佳；5.被告劉憲治、鍾仕綺、邱春兆、劉博明、
    朱志龍、馮國渝，僅因被害人鄒大成與劉憲治有債務糾紛，
    不思以合法途徑解決，竟率然剝奪被害人鄒大成之行動自由
    ，渠等均欲以非法之手段達到解決前開糾紛之目的，行為之
    動機及情節均甚為惡劣，被告劉憲治、鍾仕綺於本案居於糾
    集及發號司令之領導地位，實際剝奪被害人鄒大成行動自由
    者為被告邱春兆、劉博明、朱志龍、馮國渝之分工程度，再
    兼衡酌被告等人犯後均仍飾詞卸責、未見悔意，犯罪後態度
    不佳；6.被告林俊雄、葉瑋中擅將業已攝錄被告鍾仕綺等人
    傷害犯行明確之錄影監視器主機消磁，以湮滅該刑事證據，
    對於犯罪案件之追查有嚴重之影響，被告林俊雄、葉瑋中犯
    後均仍飾詞卸責、未見悔意；7.被告邱鴻鈞受託保管具有殺
    傷力之非制式子彈，對社會具有潛在危險性，威脅社會秩序
    及一般人民之生命、身體安全，又其犯罪後終能坦承犯行態
    度尚稱良好；8.被告陳福銘、黃明鎮均正值青壯，不思以正
    當途徑獲取財物，竟恐嚇被害人鍾欣朗命其簽發本票，造成
    被害人鍾欣朗身心受創，財產權亦受有非輕之損害，行為之
    動機及情節均甚為惡劣，又被告陳福銘、黃明鎮犯後猶飾詞
    狡辯圖卸刑責，態度難認良好；9.被告王文宏漠視法令，率
    爾持有具有殺傷力之改造槍枝、子彈，對於他人之身體、生
    命及社會治安、秩序顯已造成潛在之危險與不安，兼衡被告
    王文宏持有期間長達3 年餘，甚至攜帶槍彈外出，併審酌其
    犯後坦認犯行，態度良好，未持以從事其他不法行為，並未
    造成實害；被告鍾仕綺、王文宏不思以正當途徑獲取財物，
    假藉索取事務處理費之名義，恐嚇被害人紀聰吉交付財物，
    犯罪行為非輕，危害被害人紀聰吉身心甚鉅，渠等前揭行為
    均對於社會治安危害重大，幸經被害人紀聰吉報警處理始未
    得逞，又被告鍾仕綺犯後坦認犯行，態度尚可，被告王文宏
    犯後尚否認犯行，顯不知悔改；10.被告鍾仕綺、邱鴻鈞正值
    青壯，不思以正當途徑獲取財物，竟為貪求財物與少年共謀
    對被害人呂康銘詐賭，致被害人呂康銘因而陷於錯誤而欲簽
    發本票，犯罪情節甚為嚴重，且犯罪所生之危險及損害非輕
    ，幸經員警據報趕赴現場處理始未得逞，再被告二人犯後否
    認犯行，未見悔意；又兼衡被告20人之犯罪動機、目的、手
    段、品性、生活狀況、智識程度等一切情狀，分別量處如主
    文所示之刑，且就被告鍾仕綺、劉憲治、劉博明、黃珈豪、
    林俊雄、沈羽晨、邱鴻鈞、王文宏部分定其應執行刑，另被
    告陳明興部分併諭知易科罰金折算標準，再被告邱鴻鈞寄藏
    子彈、被告王文宏持有改造槍枝部分，併就罰金部分諭知易
    服勞役之折算標準，以資懲儆。
  (二十)至辯護人為被告黃珈豪利益辯護稱：被告黃珈豪於偵查中業
    已供述與該案案情有重要關係之待證事項或其他正犯或共犯
    之犯罪事證，因而使檢察官得以追訴該案之其他正犯或共犯
    者，並經檢察官事先同意，自有證人保護法第14條第1 項減
    輕或免除其刑之適用等語。經查，檢察官於偵查中雖同意適
    用證人保護法第14條，惟按，證人保護法第14條第1 項係規
    定：第二條所列刑事案件之被告或犯罪嫌疑人，於偵查中供
    述與該案案情有重要關係之待證事項或其他正犯或共犯之犯
    罪事證，因而使檢察官得以追訴該案之其他正犯或共犯者，
    以經檢察官事先同意者為限，就其因供述所涉之犯罪，減輕
    或免除其刑，而被告黃珈豪涉犯之剝奪他人行動自由、遺棄
    屍體等罪，均非證人保護法第2 條所列刑事案件，有臺灣新
    竹地方法院檢察署100 年2 月15日竹檢家儉98少連偵43字第
    4045號函1 紙在卷可憑（參本院書證卷(一)第8 頁），自與證
    人保護法第14條第1 項所定之要件不符，無該條項減輕或免
    除其刑之適用，併此敘明。
  沒收部分：
    1.按供犯罪所用及因犯罪所得之物，以屬於犯罪行為人者為
      限，得沒收之，刑法第38條第1 項第2 款、第3 款、第3
      項定有明文。又共同正犯因相互間利用他方之行為，以遂
      行其犯意之實現，本於責任共同之原則，有關從刑之沒收
      部分，雖他共同正犯所有供犯罪所用及因犯罪所得之物，
      亦應於其本身所處主刑之後，併為沒收之諭知（最高法院
      89年度台上6946號判決意旨參照）。
    2.事實欄二、（三）1.部分：
      扣案之膠帶1 段，係被告鍾仕綺、林俊雄、黃珈豪、朱文
      弘、徐偉勛、沈羽晨、沈聲榜所有，供綑綁被害人雙手、
      矇住被害人雙眼剝奪他人行動自由所用之物，業據被告黃
      珈豪、證人林永順陳述詳實（參本院筆錄卷(二)第67頁背面
      、第104 頁），本於責任共同原則，爰依刑法第38條第1
      項第2 款之規定，於被告鍾仕綺、林俊雄、黃珈豪、朱文
      弘、徐偉勛、沈羽晨、沈聲榜此部分宣告刑之主文項下，
      併予宣告沒收。
    3.事實欄二、（三）2.部分：
      扣案之鋁棒1 支，係被告沈羽晨與共犯彭俊源、少年彭○
      雄及梁智豪所有，供毆擊被害人致死所用之物，業據被告
      黃珈豪、證人少年鄭○洋證述明確（參本院筆錄卷(二)第46
      頁背面、第70頁），依刑法第38條第1 項第2 款之規定，
      併予宣告沒收。
    4.事實欄二、（四）2.部分：
      扣案之高爾夫球桿2 支，係被告林俊雄所有，供犯本件恐
      嚇危害安全犯行所用之物，業據被告林俊雄供承在卷（參
      本院筆錄卷(三)第202 頁），本於責任共同原則，爰依刑法
      第38條第1 項第2 款之規定，於被告鍾仕綺、林俊雄、劉
      博明、陳明興此部分宣告刑之主文項下，併予宣告沒收。
    5.事實欄二、（七）部分：
      扣案具有殺傷力之非制式子彈3 顆，因鑑定需要試射後，
      其彈藥部分業因擊發而燃燒殆盡，其餘部分亦裂解為彈頭
      及彈殼，而失其原有子彈之完整結構及效能，已不具子彈
      違禁物之性質，爰不予宣告沒收之。
    6.事實欄二、（九）1.部分：
      扣案之改造槍枝1 支（含彈匣1 個，槍枝管制編號：0000
      000000）係違禁物，應依刑法第38條第1 項第1 款宣告沒
      收。另扣案具有殺傷力之非制式子彈6 顆，因鑑定需要試
      射後，其彈藥部分業因擊發而燃燒殆盡，其餘部分亦裂解
      為彈頭及彈殼，而失其原有子彈之完整結構及效能，已不
      具子彈違禁物之性質，爰不予宣告沒收之。
    7.至扣案如附表一、（一）編號1 至編號4 、編號6 、編號
      10、編號14至編號15所示之物雖屬被告鍾仕綺所有但非供
      犯罪所用之物，其餘扣案如附表一、（一）所示之物，被
      告鍾仕綺均否認為其所有（參本院筆錄卷(三)第193 頁至第
      196 頁），爰不予宣告沒收；扣案如附表一、（二）編號
      1 、編號6 至編號14所示之物雖屬被告劉憲治所有但非供
      犯罪所用之物，其餘扣案如附表一、（二）所示之物，被
      告劉憲治均否認為其所有（參本院筆錄卷(三)第196 頁），
      爰不予宣告沒收；扣案如附表一、（三）所示之物雖屬被
      告邱鴻鈞所有但非供犯罪所用之物，爰不予宣告沒收；扣
      案如附表一、（四）所示之物雖屬被告陳明興所有但非供
      犯罪所用之物，爰不予宣告沒收；扣案之鐵鎚1 支，係被
      告林俊雄自路邊撿拾，非被告林俊雄所有等情，業據被告
      林俊雄供承在卷（參本院筆錄卷(三)第202 頁），爰不予宣
      告沒收；其餘扣案之物或雖屬被告所有但非供犯罪所用之
      物，或被告均否認為其等所有，爰均不予宣告沒收，附此
      敘明。
  強制工作部分：
    1.公訴人以被告鍾仕綺有上開事實欄（二）所示之詐欺取財
      、恐嚇取財等犯行，犯罪手段係以利用詐賭方式詐取賭債
      利益或詐得賭資，再以恐嚇方式索討詐賭財物，足認有犯
      罪之習慣，而求處併宣告於刑之執行前，令入勞動場所強
      制工作等語。
    2.按有犯罪之習慣或因遊蕩或懶惰成習而犯罪者，得宣告於
      刑之執行前，令入勞動場所強制工作，刑法第90條第1 項
      固定有明文。然查，保安處分之本質，乃係針對受處分人
      將來之危險性所為之處置，以達教化、治療之目的，為刑
      罰之補充制度。我國現行刑法採刑罰與保安處分雙軌制，
      目的係在維持行為責任之刑罰原則下，為協助行為人再社
      會化之功能，以及改善行為人潛在之危險性格，期能達成
      根治犯罪原因、預防犯罪之特別目的。而觀諸強制工作之
      保安處分意旨，應旨在對嚴重職業性犯罪及欠缺正確工作
      觀念或無正常工作，而顯有犯罪之習慣，且因遊蕩、懶惰
      成習而犯罪者，強制其從事勞動，以學習一技之長及正確
      之謀生觀念，使其日後重返社會，能適應社會生活。又按
      ，刑法第90條第1 項所規定之「強制工作」，係以強制之
      方式，使人從事勞動工作。是其雖名之為保安處分，然就
      剝奪人身自由之意義而言，實幾與刑罰無異，是就行為人
      「犯罪習慣」之認定，自當尤須審慎，而非可徒憑主觀臆
      測為斷。
    3.據此，首揭刑法第90條第1 項之規定，即係本於保安處分
      應受比例原則之規範，使強制工作保安處分之宣告，須與
      行為人所為行為之嚴重性、行為人所表現之危險性及對於
      行為人未來行為之期待性等相當之意旨而制定，而由法院
      視行為人之危險性格，決定應否令入勞動處所強制工作，
      以達預防之目的，最高法院91年度台上字第4625號判決意
      旨可資參照。因此，法院是否依刑法第90條第1 項規定，
      諭知刑前強制工作，端以行為人事後再犯案之危險性高低
      而定，亦即縱然行為人之犯行，符合刑法第90條第1 項之
      有犯罪習慣規定，若法院審酌行為人之犯罪態樣及所諭知
      宣告刑之期間後，認行為人在監經執行宣告刑後，其事後
      再犯案之危險性，尚非甚高時，自無再諭知刑前強制工作
      之必要。
    4.查本案被告鍾仕綺固有事實欄一、（一）所示之前科紀錄
      ，且於前案執行完畢以後，又自96年11月23日起，陸續再
      涉犯本案9 次犯行，或可謂其素行不佳，然觀諸被告鍾仕
      綺前科紀錄及本案犯罪之時間、次數，實尚難遽認被告鍾
      仕綺有犯罪之習慣，或係因遊蕩、懶惰成習而犯罪之情事
      ，又公訴人就此除援引被告鍾仕綺之前科紀錄及本案之犯
      罪次數外，復未提出其他積極證據證明被告鍾仕綺確有犯
      罪之習慣，或係因遊蕩、懶惰成習而犯罪。茲本案既查無
      足可認定被告鍾仕綺有「犯罪之習慣或因遊蕩或懶惰成習
      而犯罪」之積極事證，兼以被告鍾仕綺犯罪後就事實欄二
      、（一）、事實欄二、（九）2.部分，於本院準備程序及
      審理時均坦承犯行，尚知所悔悟，本院業將被告鍾仕綺之
      素行、短期內再次犯罪等納入量刑之考量，並兼衡其本次
      犯行之嚴重性、所表現之危險性及對其未來之期待性等情
      以觀，認經主文所示有期徒刑之執行後，應足以收遏止並
      矯治其犯罪行為之效果，且足以體現司法正義，並契合社
      會感情。況改正被告鍾仕綺犯行之有效方法，在於提供適
      當之更生保護、就業機會及社會扶助等，並非僅有執行強
      制工作之保安處分一途，而強制工作之保安處分係就被告
      人身自由之長期且嚴格之限制，自應從嚴認定之。是揆諸
      上揭規定與說明，本院認就被告鍾仕綺本件犯行予以處罰
      ，即為已足，公訴人求處併宣告於刑之執行前，令被告鍾
      仕綺入勞動場所強制工作乙節，依比例原則，核屬尚無必
      要，附此敘明。
  乙、無罪部分：
  一、公訴意旨另以：
    （一）關於事實欄二、（二）部分：
          被告鍾仕綺、彭俊源因葉瑋中疑遭經常出入孫庶靖修
          車廠者毆打，乃於98年1 月20日晚上持槍至孫庶靖修
          車廠，將孫庶靖帶至竹東鎮○○路PR O洗車場、愛人
          卡拉OK及沿河街河濱公園旁某鐵皮屋，並在沿河街河
          濱公園旁鐵皮屋內，指使被告鄧家宏及林俊雄、黃珈
          豪、不詳年籍者分持鋁棒、水管、椅子毆打逼問孫庶
          靖，前後以此方式限制其自由約1 、2 小時。因認被
          告鄧家宏亦涉犯刑法第302 條第1 項之妨害自由罪嫌
          云云。
    （二）關於事實欄二、（四）2.部分：
          被告鍾仕綺、杜世欽、趙正宇知悉彭翊家根本未積欠
          上述款項，竟基於取得該款項之同一目的，採取潑漆
          、砸玻璃之恐嚇手段欲彭翊家或其家人就範，被告鍾
          仕綺先於97年12月27日凌晨2 時許，指示被告杜世欽
          駕駛車號5P-5341 號自用小客車引領姓名年籍不詳之
          男子6 名分乘3 部機車前往彭翊家住處潑灑油漆、石
          塊（毀損部分，未據告訴），致居住該處之彭翊家家
          屬心生恐懼而搬離，續於98年1 月1 日凌晨3 時許，
          被告鍾仕綺指示林俊雄率領4 名男子前往彭翊家住處
          ，分持高爾夫球桿、鐵鎚等器械砸毀該處玻璃（毀損
          部分，未據告訴），嗣於98年1 月1 日上午10時許，
          被告鍾仕綺率被告趙正宇、劉博明、陳明興、彭○雄
          前往該處，遇返家察看之范新怡、彭麗榕，被告鍾仕
          綺除指示被告陳明興、劉博明擋住出入口外，復對范
          新怡恫稱：「妳要全家死是嗎，敢報警」等語，嗣警
          到場瞭解後，被告鍾仕綺等人始行離去。因認被告杜
          世欽亦涉犯刑法第346 條第1 項之恐嚇取財未遂罪嫌
          云云。
    （三）關於事實欄二、（九）2.部分：
          被告鍾仕綺於99年8 月間，受紀聰吉委託向綽號「老
          猴」者要求給付其配偶遭受性騷擾而生5 萬元損害賠
          償之事，被告鍾仕綺明知其並未辦妥紀聰吉委託之事
          ，竟基於恐嚇取財之犯意，於99年9 月17日中午12時
          33分傳送內容為「你這樣的人講話一點信用都沒有！
          我再對你客氣是對我自己不起！針沒刺到肉你是不會
          覺得痛！」、「今天時間已經到了，你不開機就不用
          處理是嗎？機會已經給你了！自己去把握」之簡訊恐
          嚇紀聰吉，欲向其索討10萬元，復於同日下午2 時許
          ，唆使被告王文宏前往紀聰吉停放在新竹市○○○路
          與建新路口，用以經營水果攤之報廢小貨車潑灑油漆
          （此部分業據撤回告訴），而欲以此方式逼迫紀聰吉
          就範，嗣被告鍾仕綺仍持續撥打電話強要紀聰吉付款
          ，紀聰吉因恐無法繼續經營水果攤生意，乃同意付款
          66,000元，並報警處理，嗣經警陪同於99年9 月20日
          上午11時50分許，在新竹市○區○○○路與建新路口
          處埋伏，嗣被告鍾仕綺、王文宏、陳易瀚同乘車號13
          73-HB 號自用小客車抵達約定地點後，為警當場逮捕
          始未得逞，並扣得已備妥放在該車後座之鐵管1 支及
          被告王文宏丟置在副駕駛座座椅下方之前述具有殺傷
          力之槍、彈。因認被告陳易瀚亦涉犯刑法第346 條第
          1 項之恐嚇取財未遂罪嫌云云。
  二、按犯罪事實應依證據認定之，無證據不得認定犯罪事實；
      不能證明被告犯罪者，應諭知無罪之判決，刑事訴訟法第
      154 條第2 項、第301 條第1 項分別定有明文。次按，事
      實之認定，應憑證據，如未能發現相當證據，或證據不足
      以證明，自不能以推測或擬制之方法，以為裁判基礎；又
      認定不利於被告之事實，須依積極證據，苟積極證據不足
      為不利於被告事實之認定時，即應為有利於被告之認定，
      更不必有何有利之證據，最高法院40年台上字第86號及30
      年上字第816 號判例可資參照。再按，得為訴訟上之證明
      者，無論為直接或間接證據，須客觀上於一般人均不致有
      所懷疑，而達於確信之程度者，始可據為有罪之認定，倘
      其證明尚未達於確信之程度，而有合理可疑存在時，即難
      據以為被告之不利認定，最高法院80年度台上字第553 號
      著有判決可資參照。末按，刑事訴訟法第161 條已於91年
      2 月8 日修正公布，其第1 項規定：檢察官就被告犯罪事
      實，應負舉證責任，並指出證明之方法。因此，檢察官對
      於起訴之犯罪事實，應負提出證據及說服之實質舉證責任
      。倘其所提出之證據，不足為被告有罪之積極證明，或其
      指出證明之方法，無從說服法院以形成被告有罪之心證，
      基於無罪推定之原則，自應為被告無罪判決之諭知（最高
      法院92年台上字第128 號判例參照）。
  三、
    （一）關於事實欄二、（二）部分：
          公訴人認被告鄧家宏涉有刑法第302 條第1 項之妨害
          自由罪嫌，無非係以被告鄧家宏於偵訊時之供述、證
          人孫庶靖、陳長陞於警詢及偵訊時之證述為據。訊據
          被告鄧家宏堅決否認有何妨害自由之犯行，辯稱：因
          孫庶靖至我親戚之小吃店收取保護費，所以我才於98
          年1 月21日晚上某時許，至東林汽車修理廠找孫庶靖
          ，但我於98年1 月20日並未找孫庶靖，亦未有何妨害
          孫庶靖自由之行為等語。
    （二）關於事實欄二、（四）2.部分：
          公訴人認被告杜世欽涉有刑法第346 條第1 項之恐嚇
          取財未遂罪嫌，無非係以被告杜世欽於警詢、偵訊時
          之供述、證人彭麗榕、范新怡於偵訊時之證述及97年
          12月27日監視器擷取畫面8 張為據。訊據被告杜世欽
          堅決否認有何恐嚇取財之犯行，辯稱：我並未於97年
          12月27日凌晨2 時58分許，駕駛車牌號碼5P-5341 號
          自用小客車引領真實姓名年籍不詳之男子6 名分乘3
          部機車前往彭翊家住處潑灑油漆、丟擲石塊之恐嚇取
          財犯行等語。
    （三）關於事實欄二、（九）2.部分：
          公訴人認被告陳易瀚涉有刑法第346 條第1 項之恐嚇
          取財罪嫌，無非係以被告陳易瀚於警詢、偵訊時之供
          述、共同被告鍾仕綺、王文宏於警詢、偵訊時之供述
          、證人紀聰吉於警詢、偵訊時之證述及扣案之鐵管、
          警棍式手電筒各1 支、磚塊2 塊等物為據。訊據被告
          陳易瀚堅決否認有何恐嚇取財之犯行，辯稱：我雖於
          99年9 月20日經王文宏聯繫後，駕車至其住處搭載王
          文宏，再由王文宏駕車搭載鍾仕綺及我，至新竹市○
          ○○路與建新路口85度C 咖啡蛋糕烘焙專賣店，但我
          並不知悉鍾仕綺、王文宏係欲對紀聰吉恐嚇取財等語
          。
  四、經查：
    （一）關於事實欄二、（二）部分：
        1.被告鄧家宏於偵訊時先稱：「（問：請回想98年1 月
          20日是否去某修車廠？）我有去，我去找修車的老闆
          ，因為之前修車老闆要去我親戚開的餐廳收保護費，
          我是一個人過去的」（參98年度少連偵字第43號卷二
          第76頁）；於本院準備程序時又稱：因孫庶靖至我親
          戚之小吃店收取保護費，所以我才於98年1 月21日晚
          上某時許，至東林汽車修理廠找孫庶靖，但我於98年
          1 月20日並未找孫庶靖，亦未有何妨害孫庶靖自由之
          行為等語（參本院筆錄卷(一)第233 頁），是其雖於本
          院審理時翻異前詞，然其自偵訊時起即堅決否認有何
          妨害自由之犯行，依其上開供述之內容，尚難遽認被
          告鄧家宏確有妨害自由之犯行。
        2.證人孫庶靖固於偵訊時證稱：「（問：鍾仕綺有無打
          你？）沒有。他在場看，綽號「康俊」（客語）、綽
          號「昆北」（音譯）也在場看，5 、6 個較多歲的在
          旁看，都是小鬼在打，有一個叫什麼「阿炎」（客語
          ）、一個叫「家豪」（音譯）」、「（問：【提示指
          認照片】請指認相片中認識哪些人？）編號1 是鍾仕
          綺；編號47是康俊；劉憲治是編號3 ；編號12是何宗
          洋，他是我同學；編號21是阿年（客語）；編號19好
          像是家豪，但我不確定；其他都看過但是叫不出。這
          裡沒看到昆北」等語（參附表編號2 卷第11頁、第19
          頁），且其於偵訊時就檢察官提示之照片辨認，指認
          綽號阿年之被告鄧家宏之結果與實際情形相符，惟細
          譯偵訊時檢察官訊問之問題係證人孫庶靖「認識何人
          」，而非「當日係何人參與妨害自由」之犯行，自難
          遽認綽號阿年之被告鄧家宏即係證人孫庶靖所證述當
          日有參與妨害自由犯行之綽號阿炎之人。又證人孫庶
          靖雖於本院審理時證稱：「（問：你在偵查中有說到
          一個人叫「阿年」（客語），有無印象？）有」、「
          （問：你當時說這個「阿年」也在鐵皮屋現場？他做
          了什麼事情？）就是他拿椅子丟我」等語（參本院筆
          錄卷(二)第164 頁背面至第165 頁），惟證人孫庶靖於
          偵訊時僅證稱其認識綽號阿年之被告鄧家宏，並未證
          稱綽號阿年之被告鄧家宏有參與妨害自由之犯行一情
          ，已如前述，是檢察官於本院審理時自行假設證人孫
          庶靖於偵訊時曾證稱綽號阿年之被告鄧家宏於98年1
          月20日有在竹東鎮○○街151 號鐵皮屋此一前提要件
          而為詰問，則證人孫庶靖上開證言是否可採，已非無
          疑。再證人孫庶靖於本院審理時雖證述：「（問：【
          提示偵卷附表編號2 卷第11頁第4 行與第19頁倒數第
          12行並告以要旨】偵查中98年5 月5 日你說打你的人
          有一個叫「阿炎」，99年11月1 日你說認識編號21是
          「阿年」，「阿炎」與「阿年」是否同一個人？）應
          該是同一個人。我就是講客家話講「阿ㄧㄢˇ」，我
          只知道這樣而已，其他的我都不知道」等語（參本院
          筆錄卷(二)第170 頁），然其於同日審理時又改稱：「
          （問：到底「阿炎」與「阿年」是否同一人？）我忘
          記了」等語（參本院筆錄卷(二)第170 頁），是其供述
          前後歧異，且未能就何以參與妨害自由犯行之綽號阿
          炎之人即係其所認識綽號阿年之被告鄧家宏一情說明
          判斷之依據，顯係其個人意見或推測之詞，並無具體
          事證可佐，益徵證人孫庶靖證述之可信度實堪置疑。
          是證人孫庶靖上揭所述，尚難採為不利於被告鄧家宏
          之認定。
        3.證人陳長陞雖於警詢、偵訊時證稱：「（問：對於本
          案你還有無其他補充的案情？）於案發後我聽在竹東
          鎮○○路上經營東林板金烤漆場的孫庶靖（財哥）說
          ，他於98年1 月21日晚上六、七點左右，被竹東公司
          的鍾仕綺、劉憲治（阿治）、何宗洋（坤伯、A 坤）
          、林俊雄、鄧家宏（阿年）、阿俊（車號0457黑色so
          lio ）等人持92手槍、雙管霰彈槍押走，被押到竹東
          公司位於北興路二段的洗車場、沿河街1 號及竹東公
          司成員賴國翔的租屋處中豐路二段新竹客運站斜對面
          的透天厝二樓內等場所，被打到遍體麟傷，造成行動
          不良」等語（參附表編號2 卷第4 頁至第5 頁、第7
          頁），惟按，證人就其得自他人之傳聞事實，於審判
          中到庭作證而為轉述者，乃傳聞供述；因所述非其本
          人親自體驗經歷之事實，法院縱令於審判期日對該傳
          聞證人訊問，或由被告對其詰問，仍無從擔保其陳述
          內容之真實性。即便原始證人已在審判中具結陳述者
          ，不論其陳述與傳聞供述是否相符，該傳聞供述仍不
          具證據能力（最高法院100 年度台上字第1579號判決
          參照）。查證人陳長陞上揭所述係就其得自他人之傳
          聞事實，於警詢、偵訊到庭作證而為轉述者，乃傳聞
          供述，非其本人親自體驗經歷之事實，且其所述亦與
          原始證人孫庶靖於警詢、偵訊暨本院審理時具結陳述
          之內容有所不符，參諸上開說明，該傳聞供述自不具
          證據能力，尚無從作為被告鄧家宏不利之認定。
    （二）關於事實欄二、（四）2.部分：
        1.被告杜世欽固於警詢時供稱：「（問：登記在你父親
          杜瑞沛名下之自小客車5P-5341 ，於97年12月27日2
          時58分許是否為你本人在使用？）是」等語（參98年
          度少連偵字第9 號卷第16頁），惟此至多僅能證明車
          牌號碼5P-5341 號自用小客車為被告杜世欽所使用，
          參以被告杜世欽自警詢時起即堅決否認有何恐嚇取財
          之犯行，依其上開供述之內容，尚難遽認被告杜世欽
          確有恐嚇取財之犯行。
        2.證人彭麗榕於偵訊時證稱：「（問：97年12月27日凌
          晨那些人過來丟油漆？）我們比較沒有辦法確定，但
          知道是一部小客車，3 部機車共6 人，分持鋁棒，丟
          石頭及油漆包」等語（參98年度少連偵字第9 號卷第
          159 頁），於本院審理時亦稱：「（問：【提示偵卷
          附表編號4 卷66-67 頁並令其辨識】這片光碟是否還
          在妳那邊？）那我要回去找，應該都有在」、「（妳
          當時有看過這個光碟拍到的內容嗎？）有。那時就一
          直在看是誰，但是他們都戴安全帽，都不知道」等語
          （參本院筆錄卷(二)第246 頁），是證人彭麗榕既不知
          悉於97年12月27日凌晨2 時58分許，朝其住處潑灑油
          漆、丟擲石塊等行為究係何人所為，則證人彭麗榕上
          揭所述，尚難採為不利於被告杜世欽之認定。
        3.證人范新怡於本院審理時證稱：「（問：97年12月27
          日凌晨兩點多快三點時，你們北埔鄉的住處是否有被
          潑油漆、砸石塊？）是，都被砸爛了」、「（問：妳
          在警局說妳當時有看到一輛銀色自小客車，車號是5P
          -5341 ，後面跟著3 部機車，是否有印象？）有印象
          ，這個是監視器裡面顯現出來的」、「（問：【提示
          偵卷附表編號4 卷第51頁最後1 行至52頁第3 行並告
          以要旨】妳所謂的這部銀色自小客車後面跟著3 部機
          車是什麼樣的情形？）轎車開過去之後，摩托車馬上
          就跟上來了」、「（問：妳所謂跟上來的意思是看起
          來他們是一夥的嗎？）是」等語（參本院筆錄卷(二)第
          230 頁），是證人范新怡似係從監視畫面中辨認於97
          年12月27日凌晨2 時58分許，朝其住處潑灑油漆、丟
          擲石塊之小客車車牌號碼為5P -5341號，惟其於同日
          審理時又證述：「（問：5P-5341 休旅車是這部轎車
          嗎？【提示偵卷附表編號4 卷66頁銀色轎車照片並令
          證人辨識】）因為第一天晚上就是他們第一次來的時
          候，他們開來的車子的車號就是5P-5341 ，我有看到
          這個車牌，我只知道這個車牌，是銀色的車子，跟這
          個監視畫面看到的車身是一樣的，監視畫面這個是要
          被砸之前的車子的側身，我沒有看到車牌，我就看到
          是一樣是銀色的，一樣的車身」等語（參本院筆錄卷
          (二)第242 頁背面至第243 頁），足見證人范新怡從監
          視畫面中並未辨認於97年12月27日凌晨2 時58分許，
          朝其住處潑灑油漆、丟擲石塊之小客車車牌號碼為何
          ，僅係因監視畫面中之車輛顏色、車身外型相近於被
          告杜世欽先前至其住處時所駕之車輛，而逕認於97年
          12月27日凌晨2 時58分許，朝其住處潑灑油漆、丟擲
          石塊之小客車車牌號碼為5P-5341 號，則證人范新怡
          上開證言是否可採，已非無疑。
        4.就卷附97年12月27日監視器擷取畫面8 張以觀（參98
          年度少連偵字第9 號卷第66頁至第67頁），僅能辨認
          於97年12月27日凌晨2 時58分許，有真實姓名年籍不
          詳之男子，分乘車牌號碼不詳之銀色小客車1 輛、機
          車3 輛，朝證人彭麗榕、范新怡住處潑灑油漆、丟擲
          石塊一情，惟該銀色小客車之車牌號碼為何？是否確
          係被告杜世欽所駕駛等情，經本院向新竹縣政府警察
          局竹東分局函詢結果，員警再就車牌號碼5P-5341 號
          小客車之車身外型拍攝照片8 張，勾稽上開監視器擷
          取畫面與車牌號碼5P-5341 號小客車之車身外型照片
          可知，監視器擷取畫面中之小客車就是否為掀背式後
          車廂、是否有流線型導流尾翼、車頂架等，均核與車
          牌號碼5P-5341 號小客車之車身外型明顯歧異（參本
          院書證卷(二)第179 頁至第182 頁），是證人范新怡證
          述監視器擷取畫面中之小客車即係被告杜世欽所駕之
          車牌號碼5P-5341 號小客車等語，顯係其個人意見或
          推測之詞，並無具體事證可佐，尚難採為不利於被告
          杜世欽之認定。
        5.新竹縣政府警察局竹東分局承辦員警於本院審理時固
          提出監視光碟1 張，惟該張光碟無法播放顯示聲音、
          影像、符號或資料，抑或檔案可能毀損，致使本院無
          從使當事人、代理人、辯護人或輔佐人辨認等情，有
          本院100 年6 月16日公務電話紀錄、新竹縣政府警察
          局竹東分局偵查佐劉家琦提出之偵查報告暨檢附之照
          片各1 份附卷可憑（參本院書證卷(二)第185 頁、第21
          1 頁至第214 頁），併此敘明。
    （三）關於事實欄二、（九）2.部分：
        1.證人紀聰吉於本院審理時固證稱：被告鍾仕綺於99年
          9 月20日有撥打電話以一般音量聯繫我2 次等語（參
          99年度偵字第7303號卷第22頁至第23頁），經查，被
          告鍾仕綺於99年9 月20日2 次撥打電話聯繫證人紀聰
          吉之時，被告陳易瀚有同在車上等情，固據被告陳易
          瀚供承在卷（參本院筆錄卷(三)第42頁），惟證人紀聰
          吉於本院審理時亦證稱：「（問：第一通電話打來時
          鍾仕綺跟你講什麼？）我就說在85度C 咖啡廳等他」
          、「（問：鍾仕綺有無講約你出來做什麼？）他說要
          來拿錢」、「（問：電話中鍾仕綺有無說他來找你做
          什麼？）他就打電話給我說要來跟我拿錢，我就跟他
          約好在85度C 前面」、「（問：鍾仕綺有無說要拿什
          麼錢？多少錢？）忘記了」、「（問：倒數第二欄，
          也是0000-000000 打給你的0000-000000 ，已經是11
          點12分17秒，打到11點14分19秒，打了兩分鐘，鍾仕
          綺講了什麼？）他跟我講建功一路上有一間蔣公的廟
          ，他叫我走去那邊，我跟他說我在85度C 那邊等你」
          、「（問：第二通電話是在約見面的地點？）對，他
          就是叫我過去那邊，我不要過去，我就坐在85度C裡
          面等他」等語（參本院筆錄卷(三)第22頁至第23頁），
          核與被告陳易瀚於偵訊時供稱：鍾仕綺在車上撥打電
          話予紀聰吉，通話內容係詢問紀聰吉人在何處等語大
          致相符（參99年度偵字第7303號卷第136 頁），是細
          繹被告鍾仕綺該2 次與證人紀聰吉通話之內容可知，
          被告鍾仕綺於上午10時40分許，僅係告以紀聰吉其將
          要拿錢，於上午11時12分許，亦僅與證人紀聰吉確認
          會面地點，則被告鍾仕綺該2 次與證人紀聰吉通話之
          內容，既未與證人紀聰吉談及收取金錢之目的、債權
          之性質或恐嚇之言語，縱被告陳易瀚同在車上並聽聞
          被告鍾仕綺該2 次與證人紀聰吉之通話，亦難遽認被
          告陳易瀚對於被告鍾仕綺、王文宏係欲對證人紀聰吉
          恐嚇取財一情有所知悉。則證人紀聰吉上揭所述，尚
          難採為不利於被告陳易瀚之認定。
        2.被告王文宏於99年9 月20日上午10時許，委請被告陳
          易瀚駕車至其住處搭載，並自住處附近竹林泥土裡取
          出具殺傷力之槍彈並插在腰際處一情，業據被告王文
          宏供承在卷，惟本案員警逮捕被告三人時，係被告王
          文宏將上開槍彈丟置在副駕駛座座椅下方等情，有新
          竹縣政府警察局竹北分局偵查隊員警王世偉提出之職
          務報告1 份在卷足參（參99年度偵字第7303號卷第19
          7 頁），足認上開槍彈確係由被告王文宏所持有。又
          被告陳易瀚於警詢、偵訊及本院審理時均供稱：我不
          知道王文宏有攜帶槍彈等語（參99年度偵字第7303號
          卷第20頁至第21頁、第88頁、第136 頁至第137 頁）
          ，核與被告鍾仕綺於警詢及偵訊時供稱：我不知悉王
          文宏有攜帶槍彈等語相符（參99年度偵字第7303號卷
          第11頁、第124 頁至第125 頁），而被告王文宏於偵
          訊及本院審理時亦供稱：當日我僅單純跟陳易瀚告稱
          我需使用車輛，然陳易瀚並不知悉我有攜帶槍彈等語
          明確（參99年度偵字第7303號卷第175 頁、本院筆錄
          卷(三)第32頁背面），是被告陳易瀚所辯其不知悉被告
          王文宏當日有攜帶槍彈一情，尚非全然無據。再者，
          本案偵查檢察官亦同認被告陳易瀚並無與被告王文宏
          共同持有槍彈之犯行（參臺灣新竹地方法院檢察署檢
          察官99年度偵字第7303號不起訴處分書），則被告陳
          易瀚是否確知悉被告王文宏於當日有攜帶槍彈插在腰
          際處之行為，進而知悉被告鍾仕綺、王文宏係欲對證
          人紀聰吉恐嚇取財一情，自非無疑，尚難僅憑被告王
          文宏有攜帶槍彈插在腰際處之行為，逕認被告陳易瀚
          與被告鍾仕綺、王文宏有何恐嚇取財之犯意聯絡。
        3.員警雖於該車後座腳踏墊處扣得被告陳易翰所有之鐵
          管、警棍式手電筒各1 支，並在後車廂扣得其所有之
          磚塊2 塊等物，惟被告陳易瀚於本院審理時供稱：我
          並未與他人有何結怨，鐵管、警棍式手電筒各1 支，
          係用來防身所用，磚塊2 塊係用以固定瓦斯等語（參
          本院筆錄卷(三)第41頁至第42頁），衡以上開物品核屬
          一般常見之物，又縱未與他人有何結怨，而將上開物
          品放置車內，亦難認有核與常情相悖之處，且被告陳
          易翰自警詢時起即堅決否認有何恐嚇取財之犯行，另
          早於警詢、偵訊時即已供稱上情，復衡酌被告陳易瀚
          除於99年9 月20日上午10時20分、10時25分許，有與
          被告王文宏各聯繫1 次外，別無與被告鍾仕綺、王文
          宏、證人紀聰吉有何聯繫等情，有被告鍾仕綺、王文
          宏、陳易瀚所持用之門號0000000000、0000000000、
          0000000000號行動電話通聯調閱查詢單各1 份附卷可
          稽（參99年度偵字第7303號卷第187 頁至第196 頁、
          第198 頁至第208 頁），則被告陳易瀚辯稱其並不知
          悉被告鍾仕綺、王文宏欲對證人紀聰吉恐嚇取財等語
          ，應非虛妄，而屬可信。
  五、末按，檢察官就被告犯罪事實，應負舉證責任，並指出證
      明之方法，刑事訴訟法第161 條第1 項定有明文。因此，
      檢察官對於起訴之犯罪事實，應負提出證據及說服之實質
      舉證責任。倘檢察官所提出之證據，不足為被告有罪之積
      極證明，或其闡明之證明方法，無從說服法院以形成被告
      有罪之心證，基於無罪推定之原則，自應為被告無罪判決
      之諭知。參照前開論述，公訴人所提出之各項證據，顯尚
      有諸多合理性懷疑之存在，而未達於通常一般人均不致於
      有所懷疑，而得確信為真實之程度，自不足以說服本院形
      成被告鄧家宏、杜世欽、陳易瀚有罪之心證。從而，公訴
      人所提出之各項證據及所闡明之證明方法，既無從說服本
      院以形成被告鄧家宏、杜世欽、陳易瀚有罪之心證，依「
      罪證有疑、利於被告」之證據法則，即不得遽為不利於被
      告之認定。因之，本案之積極證據既尚不足為不利於被告
      鄧家宏、杜世欽、陳易瀚之認定，即應逕為有利於被告鄧
      家宏、杜世欽、陳易瀚之認定，更不必有何有利之證據。
      此外，本院復查無其他積極證據足資證明被告鄧家宏、杜
      世欽、陳易瀚有何公訴人所指妨害自由、恐嚇取財未遂之
      犯行，應認為被告鄧家宏、杜世欽、陳易瀚之犯罪尚屬不
      能證明，爰為被告鄧家宏、杜世欽、陳易瀚無罪判決之諭
      知。
  丙、不另為無罪諭知部分：
  一、公訴意旨另以：
    （一）關於事實欄二、（四）2.部分：
          公訴人於100 年2 月14日準備程序時當庭予以補充恐
          嚇取財未遂部分之被害人包含彭翊家（參本院筆錄卷
          (一)第214 頁）。因認被告鍾仕綺、林俊雄、劉博明、
          陳明興，就證人彭翊家部分亦涉犯刑法第346 條第1
          項之恐嚇取財未遂罪嫌云云。
    （二）關於事實欄二、（七）部分：
          被告邱鴻鈞於上開時、地除寄藏上開具有殺傷力之非
          制式子彈3 顆以外，另尚寄藏具有殺傷力之非制式子
          彈1 顆，因認被告邱鴻鈞此部分亦涉犯槍砲彈藥刀械
          管制條例第12條第4 項之未經許可寄藏子彈罪云云。
    （三）關於事實欄二、（九）2.部分：被告鍾仕綺於99年9
          月17日下午2 時許，唆使被告王文宏前往紀聰吉停放
          在新竹市○○○路與建新路口，用以經營水果攤之報
          廢小貨車潑灑油漆（此部分業據撤回告訴），而欲以
          此方式逼迫紀聰吉支付被告鍾仕綺、王文宏代為處理
          事務之報酬。因認被告鍾仕綺、王文宏，就潑灑油漆
          部分亦涉犯刑法第346 條第3 項、第1 項之恐嚇取財
          未遂罪嫌云云。
  二、按刑法第305 條恐嚇危害安全罪之成立，係指以使人生畏
      怖心為目的，而通知將加惡害之旨於被害人，使被害人心
      生畏怖並致生危害於安全而言，亦即確有通知將加惡害之
      旨於被害人，且已足使理解其意義之所在，並已足使心生
      畏懼者始屬之。若被害人並未因之而生畏怖，即不足對其
      致生安全上之危險，尚難以該罪相繩。
  三、經查：
    （一）關於事實欄二、（四）2.部分：
          查證人彭麗榕、范新怡、彭翊家於98年1 月1 日凌晨
          3 時15分許，均未在渠等住處，而係經村長告知此情
          後，證人彭麗榕、范新怡先與友人范素雲夫婦至鍾仕
          綺父母住處請託協助處理此事後，始返家查看一情，
          此據證人彭麗榕、范新怡證述在卷，足認證人彭翊家
          於98年1 月1 日凌晨3 時15分許，被告林俊雄砸毀住
          處大門及窗戶玻璃後並未返家查看，且於被告鍾仕綺
          、趙正宇、劉博明、陳明興、少年彭○雄，於同日上
          午10時13分許共同恐嚇危害安全之時亦未在場，參以
          證人彭翊家早於97年12月23日晚上9 時許，即因急性
          精神病至為恭紀念醫院就醫並住院治療至98年1 月10
          日乙情，有財團法人為恭紀念醫院100 年2 月7 日為
          恭醫字第1000000101號函暨檢附之彭翊家之急診病歷
          、出院病歷摘要、乙種診斷證明書等資料1 份在卷可
          資佐證（參本院書證卷(一)第228 頁至第232 頁），益
          見證人彭翊家於98年1 月1 日係在為恭紀念醫院就醫
          並住院治療，則證人彭翊家是否足使理解其意義之所
          在，並已足使心生畏懼，實堪置疑。另遍觀公訴人所
          舉之警詢、偵訊筆錄，均無任何證人彭翊家言及知悉
          不詳之人於97年12月27日凌晨2 時58分許，朝住處潑
          灑油漆、丟擲石塊及被告林俊雄於98年1 月1 日凌晨
          3 時15分許，砸毀住處大門及窗戶玻璃暨被告鍾仕綺
          、趙正宇、劉博明、陳明興、少年彭○雄於同日上午
          10時13分許共同恐嚇危害安全暨其因之而生畏怖之記
          載，實難認證人彭翊家有因被告鍾仕綺、林俊雄、趙
          正宇、劉博明、陳明興、少年彭○雄潑灑油漆、丟擲
          石塊、砸毀住處大門及窗戶玻璃暨至住處恐嚇危害安
          全之行為，而心生畏佈。揆諸前揭說明，此部分不能
          證明被告鍾仕綺、林俊雄、劉博明、陳明興犯罪，原
          應為無罪之諭知，惟起訴書暨公訴人於100 年2 月14
          日準備程序時當庭予以補充認此部分與上開論罪部分
          ，有想像競合犯之裁判上一罪關係，爰不另為無罪之
          諭知。
    （二）關於事實欄二、（七）部分：
          本院將其餘未試射之2 顆子彈再送請內政部警政署刑
          事警察局鑑定，經該局以試射法鑑驗後，認送鑑未試
          射子彈2 顆，經試射：1 顆，可擊發，認具殺傷力；
          1 顆，雖可擊發，惟發射動能不足，認不具殺傷力，
          亦有該局100 年3 月8 日刑鑑字第1000018221號函1
          份附卷可稽（參本院書證卷(一)第399 頁），檢察官仍
          認被告邱鴻鈞就不具殺傷力之非制式子彈1 顆部分構
          成犯罪，顯有誤會，揆諸前揭說明，此部分不能證明
          被告邱鴻鈞犯罪，原應為無罪之諭知，惟起訴書認此
          部分與上開未經許可寄藏非制式子彈3 顆部分，有實
          質上一罪之關係，爰不另為無罪之諭知。
    （三）關於事實欄二、（九）2.部分：
          查被告鍾仕綺於99年9 月17日中午12時33分許，傳送
          恐嚇簡訊予證人紀聰吉，隨後並與被告王文宏間有密
          集之聯繫，嗣於同日下午1 時許，證人紀聰吉停放在
          新竹市○○○路與建新路口，用以經營水果攤之報廢
          小貨車，遭真實姓名年籍不詳之人潑灑油漆乙情，業
          據證人紀聰吉於警詢、偵訊時證述明確（參99年度偵
          字第7303號卷第22頁背面、第116 頁、第166 頁至第
          167 頁），並有被告鍾仕綺、王文宏、所持用之門號
          0000000000、0000000000號行動電話通聯調閱查詢單
          各1 份、車輛遭潑漆照片4 張在卷可憑（參99年度偵
          字第7303號卷第45頁至第46頁、第187 頁至第196 頁
          、第198 頁至第205 頁），至堪認定。惟證人紀聰吉
          係經由其友人轉述始知上開情節，斯時其人係在嘉義
          等情，亦據證人紀聰吉證述在卷（參99年度偵字第73
          03號卷第116 頁），又證人紀聰吉於偵訊時亦證稱：
          「（問：毀損部分。經警方調取監視錄影，但現場沒
          有監視器，有何意見？）沒有。但是被潑漆是在鍾仕
          綺傳簡訊給我之後的一個小時，時間上很巧合，電話
          錄音中，我還問他，你給我潑漆，我怎麼做生意，他
          回答那是你家的事。毀損部分我可以撤回告訴，我怕
          他以後會找我麻煩」等語（參99年度偵字第7303號卷
          第166 頁至第167 頁），是證人紀聰吉證述其報廢小
          貨車，係遭被告鍾仕綺潑灑油漆等語，顯係其個人意
          見或推測之詞，並無具體事證可佐，尚難採為不利於
          被告鍾仕綺、王文宏之認定。另遍觀公訴人所舉之警
          詢、偵訊筆錄，均無任何證人紀聰吉言及確係被告鍾
          仕綺、王文宏潑灑油漆之記載，且新竹市○○○路與
          建新路口並無監視錄影系統可供調閱等情，亦有新竹
          縣政府警察局竹北分局員警李政澍提出之偵查報告可
          佐（參99年度偵字第7303號卷第163 頁），實難認證
          人紀聰吉停放在新竹市○○○路與建新路口，用以經
          營水果攤之報廢小貨車，確係遭被告鍾仕綺唆使被告
          王文宏所為。揆諸前揭說明，此部分不能證明被告鍾
          仕綺、王文宏犯罪，原應為無罪之諭知，惟起訴書暨
          公訴人於100 年2 月11日準備程序時當庭予以補充認
          此部分與前揭論罪科刑部分具有實質上一罪之關係，
          就此部分爰不另為無罪之諭知。
  丁、公訴不受理部分：
  一、公訴意旨另以：被告鍾仕綺於98年4 月4 日晚上，與劉傳
      任間因收款問題而起糾紛，鍾仕綺乃電聯被告劉博明、馮
      國渝等人前往竹東鎮○○路○ 段2 號「阿德啤酒屋」持酒
      瓶、木棍圍毆劉傳任，致劉傳任受有腦震盪有暫時性意識
      喪失、肘、前臂及腕損傷、頭皮傷口等傷害。因認被告鍾
      仕綺、劉博明、馮國渝此部分所為，係共同涉犯刑法第27
      7 條第1 項之傷害罪嫌。
  二、按告訴乃論之罪，告訴人於第一審辯論終結前得撤回其告
      訴，又告訴經撤回者，應諭知不受理之判決，刑事訴訟法
      第238 條第1 項、第303 條第3 款分別定有明文。經查：
      本件告訴人劉傳任告訴被告鍾仕綺、劉博明、馮國渝傷害
      案件，公訴人認被告鍾仕綺、劉博明、馮國渝係觸犯刑法
      第277 條第1 項之普通傷害罪嫌，依同法第287 條前段之
      規定，須告訴乃論，因告訴人劉傳任於100 年6 月1 日具
      狀撤回其告訴，有聲請撤回告訴狀1 紙在卷可稽（參本院
      筆錄卷(二)第326 頁），依照上開規定，被告鍾仕綺、劉博
      明、馮國渝被訴傷害告訴人劉傳任犯行部分，自應諭知不
      受理之判決。
  戊、本案被告彭俊源、何駿逸部分，俟其通緝到案後，另行審
      結。
據上論斷，應依刑事訴訟法第299 條第1 項前段、第300 條、第
301 條第1 項前段、第303 條第3 款，槍砲彈藥刀械管制條例第
8 條第4 項、第12條第4 項，刑法第11條前段，刑法第28條、第
165 條、第247 條第1 項、第277 條第2 項前段、第302 條第1
項、第305 條、第339 條第1 項、第3 項、第346 條第1 項、第
3 項、第47條第1 項、第25條第2 項、第55條、第41條第1 項前
段、第42條第3 項、第38條第1 項第1 款、第2 款、第51條第5
款，刑法施行法第1 條之1 第1 項、第2 項前段，兒童及少年福
利法第70條第1 項前段，判決如主文。
本案經檢察官趙佳儀到庭執行職務。
中    華    民    國   100    年    9     月    7     日
                  刑事第二庭  審判長法  官  賴淑敏
                                    法  官  楊數盈
                                    法  官  王子謙
以上正本證明與原本無異。
如不服本判決應於收受本判決後10日內向本院提出上訴書狀，上
訴書狀應敘述具體理由。上訴書狀未敘述上訴理由者，應於上訴
期間屆滿後20日內補提理由書狀於本院( 均須按他造當事人之人
數附繕本 )「切勿逕送上級法院」。
中    華    民    國   100    年    9     月    7     日
                                    書記官  陳弘明
附錄本案論罪科刑法條全文：
槍砲彈藥刀械管制條例第8條
未經許可，製造、販賣或運輸鋼筆槍、瓦斯槍、麻醉槍、獵槍、
空氣槍或第四條第一項第一款所定其他可發射金屬或子彈具有殺
傷力之各式槍砲者，處無期徒刑或五年以上有期徒刑，併科新臺
幣一千萬元以下罰金。未經許可，轉讓、出租或出借前項所列槍
枝者，處五年以上有期徒刑，併科新臺幣一千萬元以下罰金。
意圖供自己或他人犯罪之用，而犯前二項之罪者，處無期徒刑或
七年以上有期徒刑，併科新臺幣一千萬元以下罰金。
未經許可，持有、寄藏或意圖販賣而陳列第一項所列槍枝者，處
三年以上十年以下有期徒刑，併科新臺幣七百萬元以下罰金。
第一項至第三項之未遂犯罰之。
犯第一項、第二項或第四項有關空氣槍之罪，其情節輕微者，得
減輕其刑。
槍砲彈藥刀械管制條例第12條
未經許可，製造、販賣或運輸子彈者，處一年以上七年以下有期
徒刑，併科新台幣五百萬元以下罰金。
未經許可，轉讓、出租或出借子彈者，處六月以上五年以下有期
徒刑，併科新台幣三百萬元以下罰金。
意圖供自己或他人犯罪之用，而犯前二項之罪者，處三年以上十
年以下有期徒刑，併科新台幣七百萬元以下罰金。
未經許可，持有、寄藏或意圖販賣而陳列子彈者，處五年以下有
期徒刑，併科新台幣三百萬元以下罰金。
第一項至第三項之未遂犯罰之。
刑法第165條
偽造、變造、湮滅或隱匿關係他人刑事被告案件之證據，或使用
偽造、變造之證據者，處二年以下有期徒刑、拘役或五百元以下
罰金。
刑法第247條
損壞、遺棄、污辱或盜取屍體者，處六月以上五年以下有期徒刑。
損壞、遺棄或盜取遺骨、遺髮、殮物或火葬之遺灰者，處五年以
下有期徒刑。
前二項之未遂犯罰之。
刑法第277條
傷害人之身體或健康者，處三年以下有期徒刑、拘役或一千元以
下罰金。
犯前項之罪因而致人於死者，處無期徒刑或七年以上有期徒刑；
致重傷者，處三年以上十年以下有期徒刑。
刑法第302條
私行拘禁或以其他非法方法，剝奪人之行動自由者，處五年以下
有期徒刑、拘役或三百元以下罰金。
因而致人於死者，處無期徒刑或七年以上有期徒刑，致重傷者，
處三年以上十年以下有期徒刑。
第一項之未遂犯罰之。
刑法第305條
以加害生命、身體、自由、名譽、財產之事，恐嚇他人致生危害
於安全者，處二年以下有期徒刑、拘役或三百元以下罰金。
刑法第339條
意圖為自己或第三人不法之所有，以詐術使人將本人或第三人之
物交付者，處五年以下有期徒刑、拘役或科或併科一千元以下罰
金。
以前項方法得財產上不法之利益或使第三人得之者，亦同。
前二項之未遂犯罰之。
刑法第346條
意圖為自己或第三人不法之所有，以恐嚇使人將本人或第三人之
物交付者，處六月以上五年以下有期徒刑，得併科一千元以下罰
金。
以前項方法得財產上不法之利益，或使第三人得之者，亦同。
前二項之未遂犯罰之。
附表一、（一）
┌──┬───────────────────────┐
│編號│扣押物品                                      │
├──┼───────────────────────┤
│1   │Motorola對講機2台                             │
├──┼───────────────────────┤
│2   │Hora對講機1台                                 │
├──┼───────────────────────┤
│3   │Hora小對講機2台                               │
├──┼───────────────────────┤
│4   │Adi小對講機1台                                │
├──┼───────────────────────┤
│5   │莊健生存款存根聯1 紙                          │
├──┼───────────────────────┤
│6   │仟元紙鈔共6 張                                │
├──┼───────────────────────┤
│7   │劉華慶委託書1紙                               │
├──┼───────────────────────┤
│8   │支票（票號：AA00000000）影本3 紙              │
├──┼───────────────────────┤
│9   │程志宏、洪宏銘土地買賣契約書影本1 紙          │
├──┼───────────────────────┤
│10  │門號0000000000號Nokia 廠牌行動電話1 支（含SIM │
│    │卡1 張）                                      │
├──┼───────────────────────┤
│11  │林俊雄存款存根聯1紙                           │
├──┼───────────────────────┤
│12  │消費帳單31紙                                  │
├──┼───────────────────────┤
│13  │周祝伶之存摺及身分證影本9 紙                  │
├──┼───────────────────────┤
│14  │帳冊1本                                       │
├──┼───────────────────────┤
│15  │排班表1本                                     │
├──┼───────────────────────┤
│16  │商業本票1本                                   │
├──┼───────────────────────┤
│17  │空白本票8 紙                                  │
├──┼───────────────────────┤
│18  │空白借據3紙                                   │
├──┼───────────────────────┤
│19  │空白簿冊1本                                   │
└──┴───────────────────────┘
附表一、（二）
┌──┬───────────────────────┐
│編號│扣     押     物     品                       │
├──┼───────────────────────┤
│1   │仟元紙鈔共347 張                              │
├──┼───────────────────────┤
│2   │詐欺帳單1疊                                   │
├──┼───────────────────────┤
│3   │大麻2.21公克                                  │
├──┼───────────────────────┤
│4   │帳戶清單1張                                   │
├──┼───────────────────────┤
│5   │隨身碟1個                                     │
├──┼───────────────────────┤
│6   │門號0000000000號Blue tooth廠牌行動電話1 支（含│
│    │SIM 卡1 張）                                  │
├──┼───────────────────────┤
│7   │門號0000000000號MOTO廠牌銀色行動電話1 支（含  │
│    │SIM 卡1 張）                                  │
├──┼───────────────────────┤
│8   │門號0000000000號MOTO廠牌紅色行動電話1 支（含  │
│    │SIM 卡1 張）                                  │
├──┼───────────────────────┤
│9   │門號0000000000號MOTO廠牌黑色行動電話1 支（含  │
│    │SIM 卡1 張）                                  │
├──┼───────────────────────┤
│10  │門號0000000000號MOTO廠牌黑色行動電話1 支（含  │
│    │SIM 卡1 張）                                  │
├──┼───────────────────────┤
│11  │門號0000000000號MOTO廠牌銀色行動電話1 支（含  │
│    │SIM 卡1 張）                                  │
├──┼───────────────────────┤
│12  │門號0000000000號LG廠牌黑色行動電話1 支（含SIM │
│    │卡1 張）                                      │
├──┼───────────────────────┤
│13  │門號0000000000號NOKIA 廠牌黑色行動電話1 支（含│
│    │SIM 卡1 張）                                  │
├──┼───────────────────────┤
│14  │門號0000000000號SAMSUNG 廠牌白色行動電話1 支（│
│    │含SIM 卡1 張）                                │
└──┴───────────────────────┘
附表一、（三）
┌──┬───────────────────────┐
│編號│扣     押     物     品                       │
├──┼───────────────────────┤
│1   │子彈4顆                                       │
├──┼───────────────────────┤
│2   │無線耳機2個                                   │
├──┼───────────────────────┤
│3   │無線耳機用電池1顆                             │
├──┼───────────────────────┤
│4   │發報器3個                                     │
├──┼───────────────────────┤
│5   │無線耳機接收器2個                             │
├──┼───────────────────────┤
│6   │夾子1支                                       │
├──┼───────────────────────┤
│7   │麻將12副                                      │
├──┼───────────────────────┤
│8   │相棋4副                                       │
├──┼───────────────────────┤
│9   │骨牌1副                                       │
├──┼───────────────────────┤
│10  │撲克牌44副                                    │
├──┼───────────────────────┤
│11  │彰化商業銀行支票存根簿2 本                    │
├──┼───────────────────────┤
│12  │頭份鎮農會支票正本7 紙、退票理由單1 紙        │
├──┼───────────────────────┤
│13  │骰子2盒（30顆、19顆）                         │
├──┼───────────────────────┤
│14  │強力磁鐵1個                                   │
├──┼───────────────────────┤
│15  │存款簿7本                                     │
├──┼───────────────────────┤
│16  │商業本票簿2本                                 │
├──┼───────────────────────┤
│17  │門號0000000000號行動電話1 支（含SIM 卡1 張）  │
└──┴───────────────────────┘
附表一、（四）
┌──┬───────────────────────┐
│編號│扣       押       物        品                │
├──┼───────────────────────┤
│1   │K他命1包（毛重5.08公克）                      │
├──┼───────────────────────┤
│2   │K他命1包（毛重5.04公克）                      │
├──┼───────────────────────┤
│3   │K他命1包（毛重5.05公克）                      │
├──┼───────────────────────┤
│4   │K他命1包（毛重0.84公克）                      │
├──┼───────────────────────┤
│5   │K他命1包（毛重0.79公克）                      │
├──┼───────────────────────┤
│6   │K他命1包（毛重0.81公克）                      │
├──┼───────────────────────┤
│7   │K他命1包（毛重0.78公克）                      │
├──┼───────────────────────┤
│8   │K他命1包（毛重0.82公克）                      │
├──┼───────────────────────┤
│9   │K他命1包（毛重0.81公克）                      │
├──┼───────────────────────┤
│10  │K他命1包（毛重0.83公克）                      │
├──┼───────────────────────┤
│11  │K他命1包（毛重0.8公克）                       │
├──┼───────────────────────┤
│12  │K他命1包（毛重0.83公克）                      │
├──┼───────────────────────┤
│13  │K他命1包（毛重0.79公克）                      │
├──┼───────────────────────┤
│14  │K他命1包（毛重0.82公克）                      │
├──┼───────────────────────┤
│15  │K他命1包（毛重0.81公克）                      │
├──┼───────────────────────┤
│16  │K他命1包（毛重0.82公克）                      │
├──┼───────────────────────┤
│17  │K他命1包（毛重0.82公克）                      │
├──┼───────────────────────┤
│18  │K他命1包（毛重0.81公克）                      │
├──┼───────────────────────┤
│19  │K他命1包（毛重0.81公克）                      │
├──┼───────────────────────┤
│20  │搖頭丸4顆                                     │
├──┼───────────────────────┤
│21  │透明夾鍊袋1包                                 │
├──┼───────────────────────┤
│22  │小型鐵盒子3個                                 │
├──┼───────────────────────┤
│23  │行動電話2支                                   │
├──┼───────────────────────┤
│24  │現金49,000元                                  │
└──┴───────────────────────┘
附表二、（一）被告鍾仕綺部分
┌──┬────────┬──────────────┐
│編號│事實            │主文罪名及宣告刑            │
├──┼────────┼──────────────┤
│1   │事實欄二、（一）│鍾仕綺成年人與少年共同犯恐嚇│
│    │                │取財罪，累犯，處有期徒刑壹年│
│    │                │壹月。                      │
├──┼────────┼──────────────┤
│2   │事實欄二、（二）│鍾仕綺共同犯剝奪他人行動自由│
│    │                │罪，累犯，處有期徒刑壹年。  │
├──┼────────┼──────────────┤
│3   │事實欄二、（三）│鍾仕綺成年人與少年共同故意對│
│    │1.              │少年犯剝奪他人行動自由罪，累│
│    │                │犯，處有期徒刑壹年捌月，扣案│
│    │                │之膠帶壹段沒收。            │
├──┼────────┼──────────────┤
│4   │事實欄二、（三）│鍾仕綺成年人與少年共同犯遺棄│
│    │3.              │屍體罪，累犯，處有期徒刑壹年│
│    │                │貳月。                      │
├──┼────────┼──────────────┤
│5   │事實欄二、（四）│鍾仕綺共同犯詐欺取財罪，累犯│
│    │1.              │，處有期徒刑壹年。          │
├──┼────────┼──────────────┤
│6   │事實欄二、（四）│鍾仕綺成年人與少年共同犯恐嚇│
│    │2.              │危害安全罪，累犯，處有期徒刑│
│    │                │壹年，扣案之高爾夫球桿貳支沒│
│    │                │收。                        │
├──┼────────┼──────────────┤
│7   │事實欄二、（五）│鍾仕綺共同犯剝奪他人行動自由│
│    │                │罪，累犯，處有期徒刑壹年貳月│
│    │                │。                          │
├──┼────────┼──────────────┤
│8   │事實欄二、（九）│鍾仕綺共同犯恐嚇取財未遂罪，│
│    │2.              │累犯，處有期徒刑拾月。      │
├──┼────────┼──────────────┤
│9   │事實欄二、（十）│鍾仕綺成年人與少年共同犯詐欺│
│    │                │取財未遂罪，累犯，處有期徒刑│
│    │                │拾月。                      │
└──┴────────┴──────────────┘
附表二、（二）被告劉憲治部分
┌──┬────────┬──────────────┐
│編號│事實            │主文罪名及宣告刑            │
├──┼────────┼──────────────┤
│1   │事實欄二、（三）│劉憲治成年人與少年共同犯遺棄│
│    │3.              │屍體罪，處有期徒刑壹年。    │
├──┼────────┼──────────────┤
│2   │事實欄二、（五）│劉憲治共同犯剝奪他人行動自由│
│    │                │罪，處有期徒刑壹年壹月。    │
└──┴────────┴──────────────┘
附表二、（三）被告劉博明部分
┌──┬────────┬──────────────┐
│編號│事實            │主文罪名及宣告刑            │
├──┼────────┼──────────────┤
│1   │事實欄二、（三）│劉博明成年人與少年共同犯遺棄│
│    │3.              │屍體罪，處有期徒刑壹年。    │
├──┼────────┼──────────────┤
│2   │事實欄二、（四）│劉博明成年人與少年共同犯恐嚇│
│    │2.              │危害安全罪，處有期徒刑捌月，│
│    │                │扣案之高爾夫球桿貳支沒收。  │
├──┼────────┼──────────────┤
│3   │事實欄二、（五）│劉博明共同犯剝奪他人行動自由│
│    │                │罪，處有期徒刑壹年。        │
└──┴────────┴──────────────┘
附表二、（四）被告黃珈豪部分
┌──┬────────┬──────────────┐
│編號│事實            │主文罪名及宣告刑            │
├──┼────────┼──────────────┤
│1   │事實欄二、（二）│黃珈豪共同犯剝奪他人行動自由│
│    │                │罪，處有期徒刑捌月。        │
├──┼────────┼──────────────┤
│2   │事實欄二、（三）│黃珈豪成年人與少年共同故意對│
│    │1.              │少年犯剝奪他人行動自由罪，處│
│    │                │有期徒刑壹年肆月，扣案之膠帶│
│    │                │壹段沒收。                  │
├──┼────────┼──────────────┤
│3   │事實欄二、（三）│黃珈豪成年人與少年共同犯遺棄│
│    │3.              │屍體罪，處有期徒刑拾月。    │
└──┴────────┴──────────────┘
附表二、（五）被告林俊雄部分
┌──┬────────┬──────────────┐
│編號│事實            │主文罪名及宣告刑            │
├──┼────────┼──────────────┤
│1   │事實欄二、（二）│林俊雄共同犯剝奪他人行動自由│
│    │                │罪，累犯，處有期徒刑壹年。  │
├──┼────────┼──────────────┤
│2   │事實欄二、（三）│林俊雄成年人與少年共同故意對│
│    │1.              │少年犯剝奪他人行動自由罪，累│
│    │                │犯，處有期徒刑壹年柒月，扣案│
│    │                │之膠帶壹段沒收。            │
├──┼────────┼──────────────┤
│3   │事實欄二、（三）│林俊雄成年人與少年共同犯遺棄│
│    │3.              │屍體罪，累犯，處有期徒刑壹年│
│    │                │貳月。                      │
├──┼────────┼──────────────┤
│4   │事實欄二、（四）│林俊雄成年人與少年共同犯恐嚇│
│    │2.              │危害安全罪，累犯，處有期徒刑│
│    │                │拾月，扣案之高爾夫球桿貳支沒│
│    │                │收。                        │
├──┼────────┼──────────────┤
│5   │事實欄二、（六）│林俊雄共同犯湮滅刑事證據罪，│
│    │                │累犯，處有期徒刑柒月。      │
└──┴────────┴──────────────┘
附表二、（六）被告沈羽晨部分
┌──┬────────┬──────────────┐
│編號│事實            │主文罪名及宣告刑            │
├──┼────────┼──────────────┤
│1   │事實欄二、（一）│沈羽晨共同犯恐嚇取財罪，處有│
│    │                │期徒刑拾壹月。              │
├──┼────────┼──────────────┤
│2   │事實欄二、（三）│沈羽晨共同犯剝奪他人行動自由│
│    │1.              │罪，處有期徒刑壹年月，扣案│
│    │                │之膠帶壹段沒收。            │
├──┼────────┼──────────────┤
│3   │事實欄二、（三）│沈羽晨共同犯傷害致死罪，處有│
│    │2.              │期徒刑玖年，扣案之鋁棒壹支沒│
│    │                │收。                        │
├──┼────────┼──────────────┤
│4   │事實欄二、（三）│沈羽晨共同犯遺棄屍體罪，處有│
│    │3.              │期徒刑壹年。                │
└──┴────────┴──────────────┘
附表二、（七）被告邱鴻鈞部分
┌──┬────────┬──────────────┐
│編號│事實            │主文罪名及宣告刑            │
├──┼────────┼──────────────┤
│1   │事實欄二、（七）│邱鴻鈞犯未經許可寄藏子彈罪，│
│    │                │處有期徒刑伍月，併科罰金新臺│
│    │                │幣萬元，罰金如易服勞役，以│
│    │                │新臺幣壹仟元折算壹日。      │
├──┼────────┼──────────────┤
│2   │事實欄二、（十）│邱鴻鈞成年人與少年共同犯詐欺│
│    │                │取財未遂罪，處有期徒刑捌月。│
└──┴────────┴──────────────┘
附表二、（八）被告王文宏部分
┌──┬────────┬──────────────┐
│編號│事實            │主文罪名及宣告刑            │
├──┼────────┼──────────────┤
│1   │事實欄二、（九）│王文宏未經許可，持有可發射子│
│    │1.              │彈具有殺傷力之改造槍枝，處有│
│    │                │期徒刑年陸月，併科罰金新臺│
│    │                │幣拾萬元，罰金如易服勞役，以│
│    │                │新臺幣壹仟元折算壹日。扣案之│
│    │                │改造槍枝壹支（含彈匣壹個，槍│
│    │                │枝管制編號：0000000000）沒收│
│    │                │。                          │
├──┼────────┼──────────────┤
│2   │事實欄二、（九）│王文宏共同犯恐嚇取財未遂罪，│
│    │2.              │處有期徒刑捌月。            │
└──┴────────┴──────────────┘
